{
  "1": {
    "ደረሰ": {
      "english": "arrive",
      "perfect": {
        "1sg": {
          "fidel": "ደረስኩ",
          "translit": "därräsku",
          "en": "I came"
        },
        "2sgm": {
          "fidel": "ደረስክ",
          "translit": "därräsk",
          "en": "you (m.) came"
        },
        "2sgf": {
          "fidel": "ደረስሽ",
          "translit": "därräsš",
          "en": "you (f.) came"
        },
        "3sgm": {
          "fidel": "ደረሰ",
          "translit": "därräsä",
          "en": "he came"
        },
        "3sgf": {
          "fidel": "ደረሰች",
          "translit": "därräsäčč",
          "en": "she came"
        },
        "1pl": {
          "fidel": "ደረስን",
          "translit": "därräsn",
          "en": "we came"
        },
        "2pl": {
          "fidel": "ደረሳችሁ",
          "translit": "därräsaččəhu",
          "en": "you came"
        },
        "3pl": {
          "fidel": "ደረሱ",
          "translit": "därräsu",
          "en": "they came"
        }
      },
      "imperfective_compound": {
        "1sg": {
          "fidel": "እደርሳለሁ",
          "translit": "ədärsallähu",
          "en": "I will come"
        },
        "2sgm": {
          "fidel": "ትደርሳለህ",
          "translit": "tədärsalläh",
          "en": "you (m.) will come"
        },
        "2sgf": {
          "fidel": "ትደርሺያለሽ",
          "translit": "tədäršiyalläš",
          "en": "you (f.) will come"
        },
        "3sgm": {
          "fidel": "ይደርሳል",
          "translit": "yədärsall",
          "en": "he will come"
        },
        "3sgf": {
          "fidel": "ትደርሳለች",
          "translit": "tədärsalläčč",
          "en": "she will come"
        },
        "1pl": {
          "fidel": "እንደርሳለን",
          "translit": "əndärsallän",
          "en": "we will come"
        },
        "2pl": {
          "fidel": "ትደርሳላችሁ",
          "translit": "tədärsallaččəhu",
          "en": "you will come"
        },
        "3pl": {
          "fidel": "ይደርሳሉ",
          "translit": "yədärsallu",
          "en": "they will come"
        }
      },
      "gerund": {
        "1sg": {
          "fidel": "ደርሼ",
          "translit": "därəšše",
          "en": "(I) having come"
        },
        "2sgm": {
          "fidel": "ደርሰህ",
          "translit": "därsäh",
          "en": "[you(m.)] having come"
        },
        "2sgf": {
          "fidel": "ደርሰሽ",
          "translit": "därsäš",
          "en": "[you (f.)] having come"
        },
        "3sgm": {
          "fidel": "ደርሶ",
          "translit": "därso",
          "en": "(he) having come"
        },
        "3sgf": {
          "fidel": "ደርሳ",
          "translit": "därsa",
          "en": "(she) having come"
        },
        "1pl": {
          "fidel": "ደርሰን",
          "translit": "därsän",
          "en": "(we) having come"
        },
        "2pl": {
          "fidel": "ደርሳችሁ",
          "translit": "därsaččəhu",
          "en": "(you) having come"
        },
        "3pl": {
          "fidel": "ደርሰው",
          "translit": "därsäw",
          "en": "(they) having come"
        }
      },
      "compound_gerund": {
        "1sg": {
          "fidel": "ደርሼያለሁ",
          "translit": "därəššeyallähu",
          "en": "have come"
        },
        "2sgm": {
          "fidel": "ደርሰሃል",
          "translit": "därsähall",
          "en": "have come"
        },
        "2sgf": {
          "fidel": "ደርሰሻል",
          "translit": "därsäšall",
          "en": "have come"
        },
        "3sgm": {
          "fidel": "ደርሷል",
          "translit": "därswall",
          "en": "have come"
        },
        "3sgf": {
          "fidel": "ደርሳለች",
          "translit": "därsalläčč",
          "en": "have come"
        },
        "1pl": {
          "fidel": "ደርሰናል",
          "translit": "därsänall",
          "en": "have come"
        },
        "2pl": {
          "fidel": "ደርሳችኋል",
          "translit": "därsaččhwall",
          "en": "have come"
        },
        "3pl": {
          "fidel": "ደርሰዋል",
          "translit": "därsäwall",
          "en": "have come"
        }
      },
      "jussive_imperative": {
        "1sg": {
          "fidel": "ልድረስ",
          "translit": "lədräs",
          "en": "let me come"
        },
        "2sgm": {
          "fidel": "ድረስ",
          "translit": "dəräs",
          "en": "[you(m.)] come!"
        },
        "2sgf": {
          "fidel": "ድረሽ",
          "translit": "dəräš",
          "en": "[you (f.)] come!"
        },
        "3sgm": {
          "fidel": "ይድረስ",
          "translit": "yədräs",
          "en": "let him come"
        },
        "3sgf": {
          "fidel": "ትድረስ",
          "translit": "tədräs",
          "en": "let her come"
        },
        "1pl": {
          "fidel": "እንድረስ",
          "translit": "əndräs",
          "en": "let us come"
        },
        "2pl": {
          "fidel": "ድረሱ",
          "translit": "dəräsu",
          "en": "(you) come!"
        },
        "3pl": {
          "fidel": "ይድረሱ",
          "translit": "yədräsu",
          "en": "let them come"
        }
      },
      "negative_perfect": {
        "1sg": {
          "fidel": "አልደረስኩም",
          "translit": "aldärräskumm",
          "en": "I didn't arrive"
        },
        "2sgm": {
          "fidel": "አልደረስክም",
          "translit": "aldärräskəmm",
          "en": "you (m.) didn't arrive"
        },
        "2sgf": {
          "fidel": "አልደረስሽም",
          "translit": "aldärräsšəmm",
          "en": "you (f.) didn't arrive"
        },
        "3sgm": {
          "fidel": "አልደረሰም",
          "translit": "aldärräsämm",
          "en": "he didn't arrive"
        },
        "3sgf": {
          "fidel": "አልደረሰችም",
          "translit": "aldärräsäččəmm",
          "en": "she didn't arrive"
        },
        "1pl": {
          "fidel": "አልደረስንም",
          "translit": "aldärräsnəmm",
          "en": "we didn't arrive"
        },
        "2pl": {
          "fidel": "አልደረሳችሁም",
          "translit": "aldärräsaččəhumm",
          "en": "you didn't arrive"
        },
        "3pl": {
          "fidel": "አልደረሱም",
          "translit": "aldärräsumm",
          "en": "they didn't arrive"
        }
      },
      "negative_imperfective": {
        "1sg": {
          "fidel": "አልደርስም",
          "translit": "aldärsəmm",
          "en": "I don't come"
        },
        "2sgm": {
          "fidel": "አትደርስም",
          "translit": "atdärsəmm",
          "en": "you (m.) don't come"
        },
        "2sgf": {
          "fidel": "አትደርሺም",
          "translit": "atdäršimm",
          "en": "you (f.) don't come"
        },
        "3sgm": {
          "fidel": "አይደርስም",
          "translit": "aydärsəmm",
          "en": "he doesn't come"
        },
        "3sgf": {
          "fidel": "አትደርስም",
          "translit": "atdärsəmm",
          "en": "she doesn't come"
        },
        "1pl": {
          "fidel": "አእንደርስም",
          "translit": "andärsəmm",
          "en": "we don't come"
        },
        "2pl": {
          "fidel": "አትደርሱም",
          "translit": "atdärsumm",
          "en": "you don't come"
        },
        "3pl": {
          "fidel": "አይደርሱም",
          "translit": "aydärsumm",
          "en": "they don't come"
        }
      },
      "negative_jussive_imperative": {
        "1sg": {
          "fidel": "አልድረስ",
          "translit": "alədräs",
          "en": "let me not come"
        },
        "2sgm": {
          "fidel": "አትድረስ",
          "translit": "attədräs",
          "en": "[you(m.)] don't come"
        },
        "2sgf": {
          "fidel": "አትድረሽ",
          "translit": "attədräš",
          "en": "[you (f.)] don't come"
        },
        "3sgm": {
          "fidel": "አይድረስ",
          "translit": "ayədräs",
          "en": "let him not come"
        },
        "3sgf": {
          "fidel": "አትድረስ",
          "translit": "attədräs",
          "en": "let her not come"
        },
        "1pl": {
          "fidel": "አንድረስ",
          "translit": "annədräs",
          "en": "let us not come"
        },
        "2pl": {
          "fidel": "አትድረሱ",
          "translit": "attədräsu",
          "en": "(you) don't come"
        },
        "3pl": {
          "fidel": "አይድረሱ",
          "translit": "ayədräsu",
          "en": "let them not come"
        }
      },
      "infinitive": {
        "fidel": "መድረስ",
        "translit": "mädräs"
      }
    },
    "ነገረ": {
      "english": "tell",
      "perfect": {
        "1sg": {
          "fidel": "ነገርኩ",
          "translit": "näggärku",
          "en": "I told"
        },
        "2sgm": {
          "fidel": "ነገርክ",
          "translit": "näggärk",
          "en": "you (m.) told"
        },
        "2sgf": {
          "fidel": "ነገርሽ",
          "translit": "näggärš",
          "en": "you (f.) told"
        },
        "3sgm": {
          "fidel": "ነገረ",
          "translit": "näggärä",
          "en": "he told"
        },
        "3sgf": {
          "fidel": "ነገረች",
          "translit": "näggäräčč",
          "en": "she told"
        },
        "1pl": {
          "fidel": "ነገርን",
          "translit": "näggärn",
          "en": "we told"
        },
        "2pl": {
          "fidel": "ነገራችሁ",
          "translit": "näggäraččəhu",
          "en": "you told"
        },
        "3pl": {
          "fidel": "ነገሩ",
          "translit": "näggäru",
          "en": "they told"
        }
      },
      "imperfective_compound": {
        "1sg": {
          "fidel": "እነግራለሁ",
          "translit": "ənägrallähu",
          "en": "I will tell"
        },
        "2sgm": {
          "fidel": "ትነግራለህ",
          "translit": "tənägralläh",
          "en": "you (m.) will tell"
        },
        "2sgf": {
          "fidel": "ትነግሪያለሽ",
          "translit": "tənägriyalläš",
          "en": "you (f.) will tell"
        },
        "3sgm": {
          "fidel": "ይነግራል",
          "translit": "yənägrall",
          "en": "he will tell"
        },
        "3sgf": {
          "fidel": "ትነግራለች",
          "translit": "tənägralläčč",
          "en": "she will tell"
        },
        "1pl": {
          "fidel": "እንነግራለን",
          "translit": "ənnägrallän",
          "en": "we will tell"
        },
        "2pl": {
          "fidel": "ትነግራላችሁ",
          "translit": "tənägrallaččəhu",
          "en": "you will tell"
        },
        "3pl": {
          "fidel": "ይነግራሉ",
          "translit": "yənägrallu",
          "en": "they will tell"
        }
      },
      "gerund": {
        "1sg": {
          "fidel": "ነግሬ",
          "translit": "nägərre",
          "en": "(I) having told"
        },
        "2sgm": {
          "fidel": "ነግረህ",
          "translit": "nägräh",
          "en": "[you(m.)] having told"
        },
        "2sgf": {
          "fidel": "ነግረሽ",
          "translit": "nägräš",
          "en": "[you (f.)] having told"
        },
        "3sgm": {
          "fidel": "ነግሮ",
          "translit": "nägro",
          "en": "(he) having told"
        },
        "3sgf": {
          "fidel": "ነግራ",
          "translit": "nägra",
          "en": "(she) having told"
        },
        "1pl": {
          "fidel": "ነግረን",
          "translit": "nägrän",
          "en": "(we) having told"
        },
        "2pl": {
          "fidel": "ነግራችሁ",
          "translit": "nägraččəhu",
          "en": "(you) having told"
        },
        "3pl": {
          "fidel": "ነግረው",
          "translit": "nägräw",
          "en": "(they) having told"
        }
      },
      "compound_gerund": {
        "1sg": {
          "fidel": "ነግሬያለሁ",
          "translit": "nägərreyallähu",
          "en": "have told"
        },
        "2sgm": {
          "fidel": "ነግረሃል",
          "translit": "nägrähall",
          "en": "have told"
        },
        "2sgf": {
          "fidel": "ነግረሻል",
          "translit": "nägräšall",
          "en": "have told"
        },
        "3sgm": {
          "fidel": "ነግሯል",
          "translit": "nägrwall",
          "en": "have told"
        },
        "3sgf": {
          "fidel": "ነግራለች",
          "translit": "nägralläčč",
          "en": "have told"
        },
        "1pl": {
          "fidel": "ነግረናል",
          "translit": "nägränall",
          "en": "have told"
        },
        "2pl": {
          "fidel": "ነግራችኋል",
          "translit": "nägraččhwall",
          "en": "have told"
        },
        "3pl": {
          "fidel": "ነግረዋል",
          "translit": "nägräwall",
          "en": "have told"
        }
      },
      "jussive_imperative": {
        "1sg": {
          "fidel": "ልንገር",
          "translit": "ləngär",
          "en": "let me tell"
        },
        "2sgm": {
          "fidel": "ንገር",
          "translit": "nəgär",
          "en": "[you(m.)] tell!"
        },
        "2sgf": {
          "fidel": "ንገሪ",
          "translit": "nəgäri",
          "en": "[you (f.)] tell!"
        },
        "3sgm": {
          "fidel": "ይንገር",
          "translit": "yəngär",
          "en": "let him tell"
        },
        "3sgf": {
          "fidel": "ትንገር",
          "translit": "təngär",
          "en": "let her tell"
        },
        "1pl": {
          "fidel": "እንንገር",
          "translit": "ənngär",
          "en": "let us tell"
        },
        "2pl": {
          "fidel": "ንገሩ",
          "translit": "nəgäru",
          "en": "(you) tell!"
        },
        "3pl": {
          "fidel": "ይንገሩ",
          "translit": "yəngäru",
          "en": "let them tell"
        }
      },
      "negative_perfect": {
        "1sg": {
          "fidel": "አልነገርኩም",
          "translit": "alnäggärkumm",
          "en": "I didn't tell"
        },
        "2sgm": {
          "fidel": "አልነገርክም",
          "translit": "alnäggärkəmm",
          "en": "you (m.) didn't tell"
        },
        "2sgf": {
          "fidel": "አልነገርሽም",
          "translit": "alnäggäršəmm",
          "en": "you (f.) didn't tell"
        },
        "3sgm": {
          "fidel": "አልነገረም",
          "translit": "alnäggärämm",
          "en": "he didn't tell"
        },
        "3sgf": {
          "fidel": "አልነገረችም",
          "translit": "alnäggäräččəmm",
          "en": "she didn't tell"
        },
        "1pl": {
          "fidel": "አልነገርንም",
          "translit": "alnäggärnəmm",
          "en": "we didn't tell"
        },
        "2pl": {
          "fidel": "አልነገራችሁም",
          "translit": "alnäggäraččəhumm",
          "en": "you didn't tell"
        },
        "3pl": {
          "fidel": "አልነገሩም",
          "translit": "alnäggärumm",
          "en": "they didn't tell"
        }
      },
      "negative_imperfective": {
        "1sg": {
          "fidel": "አልነግርም",
          "translit": "alnägrəmm",
          "en": "I don't tell"
        },
        "2sgm": {
          "fidel": "አትነግርም",
          "translit": "atnägrəmm",
          "en": "you (m.) don't tell"
        },
        "2sgf": {
          "fidel": "አትነግሪም",
          "translit": "atnägrimm",
          "en": "you (f.) don't tell"
        },
        "3sgm": {
          "fidel": "አይነግርም",
          "translit": "aynägrəmm",
          "en": "he doesn't tell"
        },
        "3sgf": {
          "fidel": "አትነግርም",
          "translit": "atnägrəmm",
          "en": "she doesn't tell"
        },
        "1pl": {
          "fidel": "አእንነግርም",
          "translit": "annägrəmm",
          "en": "we don't tell"
        },
        "2pl": {
          "fidel": "አትነግሩም",
          "translit": "atnägrumm",
          "en": "you don't tell"
        },
        "3pl": {
          "fidel": "አይነግሩም",
          "translit": "aynägrumm",
          "en": "they don't tell"
        }
      },
      "negative_jussive_imperative": {
        "1sg": {
          "fidel": "አልንገር",
          "translit": "aləngär",
          "en": "let me not tell"
        },
        "2sgm": {
          "fidel": "አትንገር",
          "translit": "attəngär",
          "en": "[you(m.)] don't tell"
        },
        "2sgf": {
          "fidel": "አትንገሪ",
          "translit": "attəngäri",
          "en": "[you (f.)] don't tell"
        },
        "3sgm": {
          "fidel": "አይንገር",
          "translit": "ayəngär",
          "en": "let him not tell"
        },
        "3sgf": {
          "fidel": "አትንገር",
          "translit": "attəngär",
          "en": "let her not tell"
        },
        "1pl": {
          "fidel": "አንንገር",
          "translit": "annəngär",
          "en": "let us not tell"
        },
        "2pl": {
          "fidel": "አትንገሩ",
          "translit": "attəngäru",
          "en": "(you) don't tell"
        },
        "3pl": {
          "fidel": "አይንገሩ",
          "translit": "ayəngäru",
          "en": "let them not tell"
        }
      },
      "infinitive": {
        "fidel": "መንገር",
        "translit": "mängär"
      }
    },
    "ከፈለ": {
      "english": "pay",
      "perfect": {
        "1sg": {
          "fidel": "ከፈልኩ",
          "translit": "käffälku",
          "en": "I paid"
        },
        "2sgm": {
          "fidel": "ከፈልክ",
          "translit": "käffälk",
          "en": "you (m.) paid"
        },
        "2sgf": {
          "fidel": "ከፈልሽ",
          "translit": "käffälš",
          "en": "you (f.) paid"
        },
        "3sgm": {
          "fidel": "ከፈለ",
          "translit": "käffälä",
          "en": "he paid"
        },
        "3sgf": {
          "fidel": "ከፈለች",
          "translit": "käffäläčč",
          "en": "she paid"
        },
        "1pl": {
          "fidel": "ከፈልን",
          "translit": "käffäln",
          "en": "we paid"
        },
        "2pl": {
          "fidel": "ከፈላችሁ",
          "translit": "käffälaččəhu",
          "en": "you paid"
        },
        "3pl": {
          "fidel": "ከፈሉ",
          "translit": "käffälu",
          "en": "they paid"
        }
      },
      "imperfective_compound": {
        "1sg": {
          "fidel": "እከፍላለሁ",
          "translit": "əkäflallähu",
          "en": "I will pay"
        },
        "2sgm": {
          "fidel": "ትከፍላለህ",
          "translit": "təkäflalläh",
          "en": "you (m.) will pay"
        },
        "2sgf": {
          "fidel": "ትከፍያለሽ",
          "translit": "təkäfyalläš",
          "en": "you (f.) will pay"
        },
        "3sgm": {
          "fidel": "ይከፍላል",
          "translit": "yəkäflall",
          "en": "he will pay"
        },
        "3sgf": {
          "fidel": "ትከፍላለች",
          "translit": "təkäflalläčč",
          "en": "she will pay"
        },
        "1pl": {
          "fidel": "እንከፍላለን",
          "translit": "ənkäflallän",
          "en": "we will pay"
        },
        "2pl": {
          "fidel": "ትከፍላላችሁ",
          "translit": "təkäflallaččəhu",
          "en": "you will pay"
        },
        "3pl": {
          "fidel": "ይከፍላሉ",
          "translit": "yəkäflallu",
          "en": "they will pay"
        }
      },
      "gerund": {
        "1sg": {
          "fidel": "ከፍዬ",
          "translit": "käfəyye",
          "en": "(I) having paid"
        },
        "2sgm": {
          "fidel": "ከፍለህ",
          "translit": "käfläh",
          "en": "[you(m.)] having paid"
        },
        "2sgf": {
          "fidel": "ከፍለሽ",
          "translit": "käfläš",
          "en": "[you (f.)] having paid"
        },
        "3sgm": {
          "fidel": "ከፍሎ",
          "translit": "käflo",
          "en": "(he) having paid"
        },
        "3sgf": {
          "fidel": "ከፍላ",
          "translit": "käfla",
          "en": "(she) having paid"
        },
        "1pl": {
          "fidel": "ከፍለን",
          "translit": "käflän",
          "en": "(we) having paid"
        },
        "2pl": {
          "fidel": "ከፍላችሁ",
          "translit": "käflaččəhu",
          "en": "(you) having paid"
        },
        "3pl": {
          "fidel": "ከፍለው",
          "translit": "käfläw",
          "en": "(they) having paid"
        }
      },
      "compound_gerund": {
        "1sg": {
          "fidel": "ከፍዬያለሁ",
          "translit": "käfəyyeyallähu",
          "en": "have paid"
        },
        "2sgm": {
          "fidel": "ከፍለሃል",
          "translit": "käflähall",
          "en": "have paid"
        },
        "2sgf": {
          "fidel": "ከፍለሻል",
          "translit": "käfläšall",
          "en": "have paid"
        },
        "3sgm": {
          "fidel": "ከፍሏል",
          "translit": "käflwall",
          "en": "have paid"
        },
        "3sgf": {
          "fidel": "ከፍላለች",
          "translit": "käflalläčč",
          "en": "have paid"
        },
        "1pl": {
          "fidel": "ከፍለናል",
          "translit": "käflänall",
          "en": "have paid"
        },
        "2pl": {
          "fidel": "ከፍላችኋል",
          "translit": "käflaččhwall",
          "en": "have paid"
        },
        "3pl": {
          "fidel": "ከፍለዋል",
          "translit": "käfläwall",
          "en": "have paid"
        }
      },
      "jussive_imperative": {
        "1sg": {
          "fidel": "ልክፈል",
          "translit": "ləkfäl",
          "en": "let me pay"
        },
        "2sgm": {
          "fidel": "ክፈል",
          "translit": "kəfäl",
          "en": "[you(m.)] pay!"
        },
        "2sgf": {
          "fidel": "ክፈይ",
          "translit": "kəfäyi",
          "en": "[you (f.)] pay!"
        },
        "3sgm": {
          "fidel": "ይክፈል",
          "translit": "yəkfäl",
          "en": "let him pay"
        },
        "3sgf": {
          "fidel": "ትክፈል",
          "translit": "təkfäl",
          "en": "let her pay"
        },
        "1pl": {
          "fidel": "እንክፈል",
          "translit": "ənkfäl",
          "en": "let us pay"
        },
        "2pl": {
          "fidel": "ክፈሉ",
          "translit": "kəfälu",
          "en": "(you) pay!"
        },
        "3pl": {
          "fidel": "ይክፈሉ",
          "translit": "yəkfälu",
          "en": "let them pay"
        }
      },
      "negative_perfect": {
        "1sg": {
          "fidel": "አልከፈልኩም",
          "translit": "alkäffälkumm",
          "en": "I didn't pay"
        },
        "2sgm": {
          "fidel": "አልከፈልክም",
          "translit": "alkäffälkəmm",
          "en": "you (m.) didn't pay"
        },
        "2sgf": {
          "fidel": "አልከፈልሽም",
          "translit": "alkäffälšəmm",
          "en": "you (f.) didn't pay"
        },
        "3sgm": {
          "fidel": "አልከፈለም",
          "translit": "alkäffälämm",
          "en": "he didn't pay"
        },
        "3sgf": {
          "fidel": "አልከፈለችም",
          "translit": "alkäffäläččəmm",
          "en": "she didn't pay"
        },
        "1pl": {
          "fidel": "አልከፈልንም",
          "translit": "alkäffälnəmm",
          "en": "we didn't pay"
        },
        "2pl": {
          "fidel": "አልከፈላችሁም",
          "translit": "alkäffälaččəhumm",
          "en": "you didn't pay"
        },
        "3pl": {
          "fidel": "አልከፈሉም",
          "translit": "alkäffälumm",
          "en": "they didn't pay"
        }
      },
      "negative_imperfective": {
        "1sg": {
          "fidel": "አልከፍልም",
          "translit": "alkäfləmm",
          "en": "I don't pay"
        },
        "2sgm": {
          "fidel": "አትከፍልም",
          "translit": "atkäfləmm",
          "en": "you (m.) don't pay"
        },
        "2sgf": {
          "fidel": "አትከፍዪም",
          "translit": "atkäfyimm",
          "en": "you (f.) don't pay"
        },
        "3sgm": {
          "fidel": "አይከፍልም",
          "translit": "aykäfləmm",
          "en": "he doesn't pay"
        },
        "3sgf": {
          "fidel": "አትከፍልም",
          "translit": "atkäfləmm",
          "en": "she doesn't pay"
        },
        "1pl": {
          "fidel": "አእንከፍልም",
          "translit": "ankäfləmm",
          "en": "we don't pay"
        },
        "2pl": {
          "fidel": "አትከፍሉም",
          "translit": "atkäflumm",
          "en": "you don't pay"
        },
        "3pl": {
          "fidel": "አይከፍሉም",
          "translit": "aykäflumm",
          "en": "they don't pay"
        }
      },
      "negative_jussive_imperative": {
        "1sg": {
          "fidel": "አልክፈል",
          "translit": "aləkfäl",
          "en": "let me not pay"
        },
        "2sgm": {
          "fidel": "አትክፈል",
          "translit": "attəkfäl",
          "en": "[you(m.)] don't pay"
        },
        "2sgf": {
          "fidel": "አትክፈይ",
          "translit": "attəkfäyi",
          "en": "[you (f.)] don't pay"
        },
        "3sgm": {
          "fidel": "አይክፈል",
          "translit": "ayəkfäl",
          "en": "let him not pay"
        },
        "3sgf": {
          "fidel": "አትክፈል",
          "translit": "attəkfäl",
          "en": "let her not pay"
        },
        "1pl": {
          "fidel": "አንክፈል",
          "translit": "annəkfäl",
          "en": "let us not pay"
        },
        "2pl": {
          "fidel": "አትክፈሉ",
          "translit": "attəkfälu",
          "en": "(you) don't pay"
        },
        "3pl": {
          "fidel": "አይክፈሉ",
          "translit": "ayəkfälu",
          "en": "let them not pay"
        }
      },
      "infinitive": {
        "fidel": "መክፈል",
        "translit": "mäkfäl"
      }
    },
    "ገደለ": {
      "english": "kill",
      "perfect": {
        "1sg": {
          "fidel": "ገደልኩ",
          "translit": "gäddälku",
          "en": "I killed"
        },
        "2sgm": {
          "fidel": "ገደልክ",
          "translit": "gäddälk",
          "en": "you (m.) killed"
        },
        "2sgf": {
          "fidel": "ገደልሽ",
          "translit": "gäddälš",
          "en": "you (f.) killed"
        },
        "3sgm": {
          "fidel": "ገደለ",
          "translit": "gäddälä",
          "en": "he killed"
        },
        "3sgf": {
          "fidel": "ገደለች",
          "translit": "gäddäläčč",
          "en": "she killed"
        },
        "1pl": {
          "fidel": "ገደልን",
          "translit": "gäddäln",
          "en": "we killed"
        },
        "2pl": {
          "fidel": "ገደላችሁ",
          "translit": "gäddälaččəhu",
          "en": "you killed"
        },
        "3pl": {
          "fidel": "ገደሉ",
          "translit": "gäddälu",
          "en": "they killed"
        }
      },
      "imperfective_compound": {
        "1sg": {
          "fidel": "እገድላለሁ",
          "translit": "əgädlallähu",
          "en": "I will kill"
        },
        "2sgm": {
          "fidel": "ትገድላለህ",
          "translit": "təgädlalläh",
          "en": "you (m.) will kill"
        },
        "2sgf": {
          "fidel": "ትገድያለሽ",
          "translit": "təgädyalläš",
          "en": "you (f.) will kill"
        },
        "3sgm": {
          "fidel": "ይገድላል",
          "translit": "yəgädlall",
          "en": "he will kill"
        },
        "3sgf": {
          "fidel": "ትገድላለች",
          "translit": "təgädlalläčč",
          "en": "she will kill"
        },
        "1pl": {
          "fidel": "እንገድላለን",
          "translit": "əngädlallän",
          "en": "we will kill"
        },
        "2pl": {
          "fidel": "ትገድላላችሁ",
          "translit": "təgädlallaččəhu",
          "en": "you will kill"
        },
        "3pl": {
          "fidel": "ይገድላሉ",
          "translit": "yəgädlallu",
          "en": "they will kill"
        }
      },
      "gerund": {
        "1sg": {
          "fidel": "ገድዬ",
          "translit": "gädəyye",
          "en": "(I) having killed"
        },
        "2sgm": {
          "fidel": "ገድለህ",
          "translit": "gädläh",
          "en": "[you(m.)] having killed"
        },
        "2sgf": {
          "fidel": "ገድለሽ",
          "translit": "gädläš",
          "en": "[you (f.)] having killed"
        },
        "3sgm": {
          "fidel": "ገድሎ",
          "translit": "gädlo",
          "en": "(he) having killed"
        },
        "3sgf": {
          "fidel": "ገድላ",
          "translit": "gädla",
          "en": "(she) having killed"
        },
        "1pl": {
          "fidel": "ገድለን",
          "translit": "gädlän",
          "en": "(we) having killed"
        },
        "2pl": {
          "fidel": "ገድላችሁ",
          "translit": "gädlaččəhu",
          "en": "(you) having killed"
        },
        "3pl": {
          "fidel": "ገድለው",
          "translit": "gädläw",
          "en": "(they) having killed"
        }
      },
      "compound_gerund": {
        "1sg": {
          "fidel": "ገድዬያለሁ",
          "translit": "gädəyyeyallähu",
          "en": "have killed"
        },
        "2sgm": {
          "fidel": "ገድለሃል",
          "translit": "gädlähall",
          "en": "have killed"
        },
        "2sgf": {
          "fidel": "ገድለሻል",
          "translit": "gädläšall",
          "en": "have killed"
        },
        "3sgm": {
          "fidel": "ገድሏል",
          "translit": "gädlwall",
          "en": "have killed"
        },
        "3sgf": {
          "fidel": "ገድላለች",
          "translit": "gädlalläčč",
          "en": "have killed"
        },
        "1pl": {
          "fidel": "ገድለናል",
          "translit": "gädlänall",
          "en": "have killed"
        },
        "2pl": {
          "fidel": "ገድላችኋል",
          "translit": "gädlaččhwall",
          "en": "have killed"
        },
        "3pl": {
          "fidel": "ገድለዋል",
          "translit": "gädläwall",
          "en": "have killed"
        }
      },
      "jussive_imperative": {
        "1sg": {
          "fidel": "ልግደል",
          "translit": "ləgdäl",
          "en": "let me kill"
        },
        "2sgm": {
          "fidel": "ግደል",
          "translit": "gədäl",
          "en": "[you(m.)] kill!"
        },
        "2sgf": {
          "fidel": "ግደይ",
          "translit": "gədäy",
          "en": "[you (f.)] kill!"
        },
        "3sgm": {
          "fidel": "ይግደል",
          "translit": "yəgdäl",
          "en": "let him kill"
        },
        "3sgf": {
          "fidel": "ትግደል",
          "translit": "təgdäl",
          "en": "let her kill"
        },
        "1pl": {
          "fidel": "እንግደል",
          "translit": "əngdäl",
          "en": "let us kill"
        },
        "2pl": {
          "fidel": "ግደሉ",
          "translit": "gədälu",
          "en": "(you) kill!"
        },
        "3pl": {
          "fidel": "ይግደሉ",
          "translit": "yəgdälu",
          "en": "let them kill"
        }
      },
      "negative_perfect": {
        "1sg": {
          "fidel": "አልገደልኩም",
          "translit": "algäddälkumm",
          "en": "I didn't kill"
        },
        "2sgm": {
          "fidel": "አልገደልክም",
          "translit": "algäddälkəmm",
          "en": "you (m.) didn't kill"
        },
        "2sgf": {
          "fidel": "አልገደልሽም",
          "translit": "algäddälšəmm",
          "en": "you (f.) didn't kill"
        },
        "3sgm": {
          "fidel": "አልገደለም",
          "translit": "algäddälämm",
          "en": "he didn't kill"
        },
        "3sgf": {
          "fidel": "አልገደለችም",
          "translit": "algäddäläččəmm",
          "en": "she didn't kill"
        },
        "1pl": {
          "fidel": "አልገደልንም",
          "translit": "algäddälnəmm",
          "en": "we didn't kill"
        },
        "2pl": {
          "fidel": "አልገደላችሁም",
          "translit": "algäddälaččəhumm",
          "en": "you didn't kill"
        },
        "3pl": {
          "fidel": "አልገደሉም",
          "translit": "algäddälumm",
          "en": "they didn't kill"
        }
      },
      "negative_imperfective": {
        "1sg": {
          "fidel": "አልገድልም",
          "translit": "algädləmm",
          "en": "I don't kill"
        },
        "2sgm": {
          "fidel": "አትገድልም",
          "translit": "atgädləmm",
          "en": "you (m.) don't kill"
        },
        "2sgf": {
          "fidel": "አትገድዪም",
          "translit": "atgädyimm",
          "en": "you (f.) don't kill"
        },
        "3sgm": {
          "fidel": "አይገድልም",
          "translit": "aygädləmm",
          "en": "he doesn't kill"
        },
        "3sgf": {
          "fidel": "አትገድልም",
          "translit": "atgädləmm",
          "en": "she doesn't kill"
        },
        "1pl": {
          "fidel": "አእንገድልም",
          "translit": "angädləmm",
          "en": "we don't kill"
        },
        "2pl": {
          "fidel": "አትገድሉም",
          "translit": "atgädlumm",
          "en": "you don't kill"
        },
        "3pl": {
          "fidel": "አይገድሉም",
          "translit": "aygädlumm",
          "en": "they don't kill"
        }
      },
      "negative_jussive_imperative": {
        "1sg": {
          "fidel": "አልግደል",
          "translit": "aləgdäl",
          "en": "let me not kill"
        },
        "2sgm": {
          "fidel": "አትግደል",
          "translit": "attəgdäl",
          "en": "[you(m.)] don't kill"
        },
        "2sgf": {
          "fidel": "አትግደይ",
          "translit": "attəgdäy",
          "en": "[you (f.)] don't kill"
        },
        "3sgm": {
          "fidel": "አይግደል",
          "translit": "ayəgdäl",
          "en": "let him not kill"
        },
        "3sgf": {
          "fidel": "አትግደል",
          "translit": "attəgdäl",
          "en": "let her not kill"
        },
        "1pl": {
          "fidel": "አንግደል",
          "translit": "annəgdäl",
          "en": "let us not kill"
        },
        "2pl": {
          "fidel": "አትግደሉ",
          "translit": "attəgdälu",
          "en": "(you) don't kill"
        },
        "3pl": {
          "fidel": "አይግደሉ",
          "translit": "ayəgdälu",
          "en": "let them not kill"
        }
      },
      "infinitive": {
        "fidel": "መግደል",
        "translit": "mägdäl"
      }
    },
    "ፈጠረ": {
      "english": "create",
      "perfect": {
        "1sg": {
          "fidel": "ፈጠርኩ",
          "translit": "fät't'ärku",
          "en": "I created"
        },
        "2sgm": {
          "fidel": "ፈጠርክ",
          "translit": "fät't'ärk",
          "en": "you (m.) created"
        },
        "2sgf": {
          "fidel": "ፈጠርሽ",
          "translit": "fät't'ärš",
          "en": "you (f.) created"
        },
        "3sgm": {
          "fidel": "ፈጠረ",
          "translit": "fät't'ärä",
          "en": "he created"
        },
        "3sgf": {
          "fidel": "ፈጠረች",
          "translit": "fät't'äräčč",
          "en": "she created"
        },
        "1pl": {
          "fidel": "ፈጠርን",
          "translit": "fät't'ärn",
          "en": "we created"
        },
        "2pl": {
          "fidel": "ፈጠራችሁ",
          "translit": "fät't'äraččəhu",
          "en": "you created"
        },
        "3pl": {
          "fidel": "ፈጠሩ",
          "translit": "fät't'äru",
          "en": "they created"
        }
      },
      "imperfective_compound": {
        "1sg": {
          "fidel": "እፈጥራለሁ",
          "translit": "əfät'rallähu",
          "en": "I will create"
        },
        "2sgm": {
          "fidel": "ትፈጥራለህ",
          "translit": "təfät'ralläh",
          "en": "you (m.) will create"
        },
        "2sgf": {
          "fidel": "ትፈጥሪያለሽ",
          "translit": "təfät'riyalläš",
          "en": "you (f.) will create"
        },
        "3sgm": {
          "fidel": "ይፈጥራል",
          "translit": "yəfät'rall",
          "en": "he will create"
        },
        "3sgf": {
          "fidel": "ትፈጥራለች",
          "translit": "təfät'ralläčč",
          "en": "she will create"
        },
        "1pl": {
          "fidel": "እንፈጥራለን",
          "translit": "ənfät'rallän",
          "en": "we will create"
        },
        "2pl": {
          "fidel": "ትፈጥራላችሁ",
          "translit": "təfät'rallaččəhu",
          "en": "you will create"
        },
        "3pl": {
          "fidel": "ይፈጥራሉ",
          "translit": "yəfät'rallu",
          "en": "they will create"
        }
      },
      "gerund": {
        "1sg": {
          "fidel": "ፈጥሬ",
          "translit": "fät'ərre",
          "en": "(I) having created"
        },
        "2sgm": {
          "fidel": "ፈጥረህ",
          "translit": "fät'räh",
          "en": "[you(m.)] having created"
        },
        "2sgf": {
          "fidel": "ፈጥረሽ",
          "translit": "fät'räš",
          "en": "[you (f.)] having created"
        },
        "3sgm": {
          "fidel": "ፈጥሮ",
          "translit": "fät'ro",
          "en": "(he) having created"
        },
        "3sgf": {
          "fidel": "ፈጥራ",
          "translit": "fät'ra",
          "en": "(she) having created"
        },
        "1pl": {
          "fidel": "ፈጥረን",
          "translit": "fät'rän",
          "en": "(we) having created"
        },
        "2pl": {
          "fidel": "ፈጥራችሁ",
          "translit": "fät'raččəhu",
          "en": "(you) having created"
        },
        "3pl": {
          "fidel": "ፈጥረው",
          "translit": "fät'räw",
          "en": "(they) having created"
        }
      },
      "compound_gerund": {
        "1sg": {
          "fidel": "ፈጥሬያለሁ",
          "translit": "fät'ərreyallähu",
          "en": "have created"
        },
        "2sgm": {
          "fidel": "ፈጥረሃል",
          "translit": "fät'rähall",
          "en": "have created"
        },
        "2sgf": {
          "fidel": "ፈጥረሻል",
          "translit": "fät'räšall",
          "en": "have created"
        },
        "3sgm": {
          "fidel": "ፈጥሯል",
          "translit": "fät'rwall",
          "en": "have created"
        },
        "3sgf": {
          "fidel": "ፈጥራለች",
          "translit": "fät'ralläčč",
          "en": "have created"
        },
        "1pl": {
          "fidel": "ፈጥረናል",
          "translit": "fät'ränall",
          "en": "have created"
        },
        "2pl": {
          "fidel": "ፈጥራችኋል",
          "translit": "fät'raččhwall",
          "en": "have created"
        },
        "3pl": {
          "fidel": "ፈጥረዋል",
          "translit": "fät'räwall",
          "en": "have created"
        }
      },
      "jussive_imperative": {
        "1sg": {
          "fidel": "ልፍጠር",
          "translit": "ləft'är",
          "en": "let me create"
        },
        "2sgm": {
          "fidel": "ፍጠር",
          "translit": "fət'är",
          "en": "[you(m.)] create!"
        },
        "2sgf": {
          "fidel": "ፍጠሪ",
          "translit": "fət'äri",
          "en": "[you (f.)] create!"
        },
        "3sgm": {
          "fidel": "ይፍጠር",
          "translit": "yəft'är",
          "en": "let him create"
        },
        "3sgf": {
          "fidel": "ትፍጠር",
          "translit": "təft'är",
          "en": "let her create"
        },
        "1pl": {
          "fidel": "እንፍጠር",
          "translit": "ənft'är",
          "en": "let us create"
        },
        "2pl": {
          "fidel": "ፍጠሩ",
          "translit": "fət'äru",
          "en": "(you) create!"
        },
        "3pl": {
          "fidel": "ይፍጠሩ",
          "translit": "yəft'äru",
          "en": "let them create"
        }
      },
      "negative_perfect": {
        "1sg": {
          "fidel": "አልፈጠርኩም",
          "translit": "alfät't'ärkumm",
          "en": "I didn't create"
        },
        "2sgm": {
          "fidel": "አልፈጠርክም",
          "translit": "alfät't'ärkəmm",
          "en": "you (m.) didn't create"
        },
        "2sgf": {
          "fidel": "አልፈጠርሽም",
          "translit": "alfät't'äršəmm",
          "en": "you (f.) didn't create"
        },
        "3sgm": {
          "fidel": "አልፈጠረም",
          "translit": "alfät't'ärämm",
          "en": "he didn't create"
        },
        "3sgf": {
          "fidel": "አልፈጠረችም",
          "translit": "alfät't'äräččəmm",
          "en": "she didn't create"
        },
        "1pl": {
          "fidel": "አልፈጠርንም",
          "translit": "alfät't'ärnəmm",
          "en": "we didn't create"
        },
        "2pl": {
          "fidel": "አልፈጠራችሁም",
          "translit": "alfät't'äraččəhumm",
          "en": "you didn't create"
        },
        "3pl": {
          "fidel": "አልፈጠሩም",
          "translit": "alfät't'ärumm",
          "en": "they didn't create"
        }
      },
      "negative_imperfective": {
        "1sg": {
          "fidel": "አልፈጥርም",
          "translit": "alfät'rəmm",
          "en": "I don't create"
        },
        "2sgm": {
          "fidel": "አትፈጥርም",
          "translit": "atfät'rəmm",
          "en": "you (m.) don't create"
        },
        "2sgf": {
          "fidel": "አትፈጥሪም",
          "translit": "atfät'rimm",
          "en": "you (f.) don't create"
        },
        "3sgm": {
          "fidel": "አይፈጥርም",
          "translit": "ayfät'rəmm",
          "en": "he doesn't create"
        },
        "3sgf": {
          "fidel": "አትፈጥርም",
          "translit": "atfät'rəmm",
          "en": "she doesn't create"
        },
        "1pl": {
          "fidel": "አእንፈጥርም",
          "translit": "anfät'rəmm",
          "en": "we don't create"
        },
        "2pl": {
          "fidel": "አትፈጥሩም",
          "translit": "atfät'rumm",
          "en": "you don't create"
        },
        "3pl": {
          "fidel": "አይፈጥሩም",
          "translit": "ayfät'rumm",
          "en": "they don't create"
        }
      },
      "negative_jussive_imperative": {
        "1sg": {
          "fidel": "አልፍጠር",
          "translit": "aləft'är",
          "en": "let me not create"
        },
        "2sgm": {
          "fidel": "አትፍጠር",
          "translit": "attəft'är",
          "en": "[you(m.)] don't create"
        },
        "2sgf": {
          "fidel": "አትፍጠሪ",
          "translit": "attəft'äri",
          "en": "[you (f.)] don't create"
        },
        "3sgm": {
          "fidel": "አይፍጠር",
          "translit": "ayəft'är",
          "en": "let him not create"
        },
        "3sgf": {
          "fidel": "አትፍጠር",
          "translit": "attəft'är",
          "en": "let her not create"
        },
        "1pl": {
          "fidel": "አንፍጠር",
          "translit": "annəft'är",
          "en": "let us not create"
        },
        "2pl": {
          "fidel": "አትፍጠሩ",
          "translit": "attəft'äru",
          "en": "(you) don't create"
        },
        "3pl": {
          "fidel": "አይፍጠሩ",
          "translit": "ayəft'äru",
          "en": "let them not create"
        }
      },
      "infinitive": {
        "fidel": "መፍጠር",
        "translit": "mäft'är"
      }
    },
    "ከፈተ": {
      "english": "open",
      "perfect": {
        "1sg": {
          "fidel": "ከፈትኩ",
          "translit": "käffätku",
          "en": "I opened"
        },
        "2sgm": {
          "fidel": "ከፈትክ",
          "translit": "käffätk",
          "en": "you (m.) opened"
        },
        "2sgf": {
          "fidel": "ከፈትሽ",
          "translit": "käffätš",
          "en": "you (f.) opened"
        },
        "3sgm": {
          "fidel": "ከፈተ",
          "translit": "käffätä",
          "en": "he opened"
        },
        "3sgf": {
          "fidel": "ከፈተች",
          "translit": "käffätäčč",
          "en": "she opened"
        },
        "1pl": {
          "fidel": "ከፈትን",
          "translit": "käffätn",
          "en": "we opened"
        },
        "2pl": {
          "fidel": "ከፈታችሁ",
          "translit": "käffätaččəhu",
          "en": "you opened"
        },
        "3pl": {
          "fidel": "ከፈቱ",
          "translit": "käffätu",
          "en": "they opened"
        }
      },
      "imperfective_compound": {
        "1sg": {
          "fidel": "እከፍታለሁ",
          "translit": "əkäftallähu",
          "en": "I will open"
        },
        "2sgm": {
          "fidel": "ትከፍታለህ",
          "translit": "təkäftalläh",
          "en": "you (m.) will open"
        },
        "2sgf": {
          "fidel": "ትከፍቺያለሽ",
          "translit": "təkäfčiyalläš",
          "en": "you (f.) will open"
        },
        "3sgm": {
          "fidel": "ይከፍታል",
          "translit": "yəkäftall",
          "en": "he will open"
        },
        "3sgf": {
          "fidel": "ትከፍታለች",
          "translit": "təkäftalläčč",
          "en": "she will open"
        },
        "1pl": {
          "fidel": "እንከፍታለን",
          "translit": "ənkäftallän",
          "en": "we will open"
        },
        "2pl": {
          "fidel": "ትከፍታላችሁ",
          "translit": "təkäftallaččəhu",
          "en": "you will open"
        },
        "3pl": {
          "fidel": "ይከፍታሉ",
          "translit": "yəkäftallu",
          "en": "they will open"
        }
      },
      "gerund": {
        "1sg": {
          "fidel": "ከፍቼ",
          "translit": "käfəčče",
          "en": "(I) having opened"
        },
        "2sgm": {
          "fidel": "ከፍተህ",
          "translit": "käftäh",
          "en": "[you(m.)] having opened"
        },
        "2sgf": {
          "fidel": "ከፍተሽ",
          "translit": "käftäš",
          "en": "[you (f.)] having opened"
        },
        "3sgm": {
          "fidel": "ከፍቶ",
          "translit": "käfto",
          "en": "(he) having opened"
        },
        "3sgf": {
          "fidel": "ከፍታ",
          "translit": "käfta",
          "en": "(she) having opened"
        },
        "1pl": {
          "fidel": "ከፍተን",
          "translit": "käftän",
          "en": "(we) having opened"
        },
        "2pl": {
          "fidel": "ከፍታችሁ",
          "translit": "käftaččəhu",
          "en": "(you) having opened"
        },
        "3pl": {
          "fidel": "ከፍተው",
          "translit": "käftäw",
          "en": "(they) having opened"
        }
      },
      "compound_gerund": {
        "1sg": {
          "fidel": "ከፍቼያለሁ",
          "translit": "käfəččeyallähu",
          "en": "have opened"
        },
        "2sgm": {
          "fidel": "ከፍተሃል",
          "translit": "käftähall",
          "en": "have opened"
        },
        "2sgf": {
          "fidel": "ከፍተሻል",
          "translit": "käftäšall",
          "en": "have opened"
        },
        "3sgm": {
          "fidel": "ከፍቷል",
          "translit": "käftwall",
          "en": "have opened"
        },
        "3sgf": {
          "fidel": "ከፍታለች",
          "translit": "käftalläčč",
          "en": "have opened"
        },
        "1pl": {
          "fidel": "ከፍተናል",
          "translit": "käftänall",
          "en": "have opened"
        },
        "2pl": {
          "fidel": "ከፍታችኋል",
          "translit": "käftaččhwall",
          "en": "have opened"
        },
        "3pl": {
          "fidel": "ከፍተዋል",
          "translit": "käftäwall",
          "en": "have opened"
        }
      },
      "jussive_imperative": {
        "1sg": {
          "fidel": "ልክፈት",
          "translit": "ləkfät",
          "en": "let me open"
        },
        "2sgm": {
          "fidel": "ክፈት",
          "translit": "kəfät",
          "en": "[you(m.)] open!"
        },
        "2sgf": {
          "fidel": "ክፈች",
          "translit": "kəfäč",
          "en": "[you (f.)] open!"
        },
        "3sgm": {
          "fidel": "ይክፈት",
          "translit": "yəkfät",
          "en": "let him open"
        },
        "3sgf": {
          "fidel": "ትክፈት",
          "translit": "təkfät",
          "en": "let her open"
        },
        "1pl": {
          "fidel": "እንክፈት",
          "translit": "ənkfät",
          "en": "let us open"
        },
        "2pl": {
          "fidel": "ክፈቱ",
          "translit": "kəfätu",
          "en": "(you) open!"
        },
        "3pl": {
          "fidel": "ይክፈቱ",
          "translit": "yəkfätu",
          "en": "let them open"
        }
      },
      "negative_perfect": {
        "1sg": {
          "fidel": "አልከፈትኩም",
          "translit": "alkäffätkumm",
          "en": "I didn't open"
        },
        "2sgm": {
          "fidel": "አልከፈትክም",
          "translit": "alkäffätkəmm",
          "en": "you (m.) didn't open"
        },
        "2sgf": {
          "fidel": "አልከፈትሽም",
          "translit": "alkäffätšəmm",
          "en": "you (f.) didn't open"
        },
        "3sgm": {
          "fidel": "አልከፈተም",
          "translit": "alkäffätämm",
          "en": "he didn't open"
        },
        "3sgf": {
          "fidel": "አልከፈተችም",
          "translit": "alkäffätäččəmm",
          "en": "she didn't open"
        },
        "1pl": {
          "fidel": "አልከፈትንም",
          "translit": "alkäffätnəmm",
          "en": "we didn't open"
        },
        "2pl": {
          "fidel": "አልከፈታችሁም",
          "translit": "alkäffätaččəhumm",
          "en": "you didn't open"
        },
        "3pl": {
          "fidel": "አልከፈቱም",
          "translit": "alkäffätumm",
          "en": "they didn't open"
        }
      },
      "negative_imperfective": {
        "1sg": {
          "fidel": "አልከፍትም",
          "translit": "alkäftəmm",
          "en": "I don't open"
        },
        "2sgm": {
          "fidel": "አትከፍትም",
          "translit": "atkäftəmm",
          "en": "you (m.) don't open"
        },
        "2sgf": {
          "fidel": "አትከፍቺም",
          "translit": "atkäfčimm",
          "en": "you (f.) don't open"
        },
        "3sgm": {
          "fidel": "አይከፍትም",
          "translit": "aykäftəmm",
          "en": "he doesn't open"
        },
        "3sgf": {
          "fidel": "አትከፍትም",
          "translit": "atkäftəmm",
          "en": "she doesn't open"
        },
        "1pl": {
          "fidel": "አእንከፍትም",
          "translit": "ankäftəmm",
          "en": "we don't open"
        },
        "2pl": {
          "fidel": "አትከፍቱም",
          "translit": "atkäftumm",
          "en": "you don't open"
        },
        "3pl": {
          "fidel": "አይከፍቱም",
          "translit": "aykäftumm",
          "en": "they don't open"
        }
      },
      "negative_jussive_imperative": {
        "1sg": {
          "fidel": "አልክፈት",
          "translit": "aləkfät",
          "en": "let me not open"
        },
        "2sgm": {
          "fidel": "አትክፈት",
          "translit": "attəkfät",
          "en": "[you(m.)] don't open"
        },
        "2sgf": {
          "fidel": "አትክፈች",
          "translit": "attəkfäč",
          "en": "[you (f.)] don't open"
        },
        "3sgm": {
          "fidel": "አይክፈት",
          "translit": "ayəkfät",
          "en": "let him not open"
        },
        "3sgf": {
          "fidel": "አትክፈት",
          "translit": "attəkfät",
          "en": "let her not open"
        },
        "1pl": {
          "fidel": "አንክፈት",
          "translit": "annəkfät",
          "en": "let us not open"
        },
        "2pl": {
          "fidel": "አትክፈቱ",
          "translit": "attəkfätu",
          "en": "(you) don't open"
        },
        "3pl": {
          "fidel": "አይክፈቱ",
          "translit": "ayəkfätu",
          "en": "let them not open"
        }
      },
      "infinitive": {
        "fidel": "መክፈት",
        "translit": "mäkfät"
      }
    },
    "ወሰደ": {
      "english": "take",
      "perfect": {
        "1sg": {
          "fidel": "ወሰድኩ",
          "translit": "wässädku",
          "en": "I took"
        },
        "2sgm": {
          "fidel": "ወሰድክ",
          "translit": "wässädk",
          "en": "you (m.) took"
        },
        "2sgf": {
          "fidel": "ወሰድሽ",
          "translit": "wässädš",
          "en": "you (f.) took"
        },
        "3sgm": {
          "fidel": "ወሰደ",
          "translit": "wässädä",
          "en": "he took"
        },
        "3sgf": {
          "fidel": "ወሰደች",
          "translit": "wässädäčč",
          "en": "she took"
        },
        "1pl": {
          "fidel": "ወሰድን",
          "translit": "wässädn",
          "en": "we took"
        },
        "2pl": {
          "fidel": "ወሰዳችሁ",
          "translit": "wässädaččəhu",
          "en": "you took"
        },
        "3pl": {
          "fidel": "ወሰዱ",
          "translit": "wässädu",
          "en": "they took"
        }
      },
      "imperfective_compound": {
        "1sg": {
          "fidel": "እወስዳለሁ",
          "translit": "əwäsdallähu",
          "en": "I will take"
        },
        "2sgm": {
          "fidel": "ትወስዳለህ",
          "translit": "təwäsdalläh",
          "en": "you (m.) will take"
        },
        "2sgf": {
          "fidel": "ትወስጂያለሽ",
          "translit": "təwäsjiyalläš",
          "en": "you (f.) will take"
        },
        "3sgm": {
          "fidel": "ይወስዳል",
          "translit": "yəwäsdall",
          "en": "he will take"
        },
        "3sgf": {
          "fidel": "ትወስዳለች",
          "translit": "təwäsdalläčč",
          "en": "she will take"
        },
        "1pl": {
          "fidel": "እንወስዳለን",
          "translit": "ənwäsdallän",
          "en": "we will take"
        },
        "2pl": {
          "fidel": "ትወስዳላችሁ",
          "translit": "təwäsdallaččəhu",
          "en": "you will take"
        },
        "3pl": {
          "fidel": "ይወስዳሉ",
          "translit": "yəwäsdallu",
          "en": "they will take"
        }
      },
      "gerund": {
        "1sg": {
          "fidel": "ወስጄ",
          "translit": "wäsəjje",
          "en": "(I) having taken"
        },
        "2sgm": {
          "fidel": "ወስደህ",
          "translit": "wäsdäh",
          "en": "[you(m.)] having taken"
        },
        "2sgf": {
          "fidel": "ወስደሽ",
          "translit": "wäsdäš",
          "en": "[you (f.)] having taken"
        },
        "3sgm": {
          "fidel": "ወስዶ",
          "translit": "wäsdo",
          "en": "(he) having taken"
        },
        "3sgf": {
          "fidel": "ወስዳ",
          "translit": "wäsda",
          "en": "(she) having taken"
        },
        "1pl": {
          "fidel": "ወስደን",
          "translit": "wäsdän",
          "en": "(we) having taken"
        },
        "2pl": {
          "fidel": "ወስዳችሁ",
          "translit": "wäsdaččəhu",
          "en": "(you) having taken"
        },
        "3pl": {
          "fidel": "ወስደው",
          "translit": "wäsdäw",
          "en": "(they) having taken"
        }
      },
      "compound_gerund": {
        "1sg": {
          "fidel": "ወስጄያለሁ",
          "translit": "wäsəjjeyallähu",
          "en": "have taken"
        },
        "2sgm": {
          "fidel": "ወስደሃል",
          "translit": "wäsdähall",
          "en": "have taken"
        },
        "2sgf": {
          "fidel": "ወስደሻል",
          "translit": "wäsdäšall",
          "en": "have taken"
        },
        "3sgm": {
          "fidel": "ወስዷል",
          "translit": "wäsdwall",
          "en": "have taken"
        },
        "3sgf": {
          "fidel": "ወስዳለች",
          "translit": "wäsdalläčč",
          "en": "have taken"
        },
        "1pl": {
          "fidel": "ወስደናል",
          "translit": "wäsdänall",
          "en": "have taken"
        },
        "2pl": {
          "fidel": "ወስዳችኋል",
          "translit": "wäsdaččhwall",
          "en": "have taken"
        },
        "3pl": {
          "fidel": "ወስደዋል",
          "translit": "wäsdäwall",
          "en": "have taken"
        }
      },
      "jussive_imperative": {
        "1sg": {
          "fidel": "ልውሰድ",
          "translit": "ləwsäd",
          "en": "let me take"
        },
        "2sgm": {
          "fidel": "ውሰድ",
          "translit": "wəsäd",
          "en": "[you(m.)] take!"
        },
        "2sgf": {
          "fidel": "ውሰጅ",
          "translit": "wəsäj",
          "en": "[you (f.)] take!"
        },
        "3sgm": {
          "fidel": "ይውሰድ",
          "translit": "yəwsäd",
          "en": "let him take"
        },
        "3sgf": {
          "fidel": "ትውሰድ",
          "translit": "təwsäd",
          "en": "let her take"
        },
        "1pl": {
          "fidel": "እንውሰድ",
          "translit": "ənwsäd",
          "en": "let us take"
        },
        "2pl": {
          "fidel": "ውሰዱ",
          "translit": "wəsädu",
          "en": "(you) take!"
        },
        "3pl": {
          "fidel": "ይውሰዱ",
          "translit": "yəwsädu",
          "en": "let them take"
        }
      },
      "negative_perfect": {
        "1sg": {
          "fidel": "አልወሰድኩም",
          "translit": "alwässädkumm",
          "en": "I didn't take"
        },
        "2sgm": {
          "fidel": "አልወሰድክም",
          "translit": "alwässädkəmm",
          "en": "you (m.) didn't take"
        },
        "2sgf": {
          "fidel": "አልወሰድሽም",
          "translit": "alwässädšəmm",
          "en": "you (f.) didn't take"
        },
        "3sgm": {
          "fidel": "አልወሰደም",
          "translit": "alwässädämm",
          "en": "he didn't take"
        },
        "3sgf": {
          "fidel": "አልወሰደችም",
          "translit": "alwässädäččəmm",
          "en": "she didn't take"
        },
        "1pl": {
          "fidel": "አልወሰድንም",
          "translit": "alwässädnəmm",
          "en": "we didn't take"
        },
        "2pl": {
          "fidel": "አልወሰዳችሁም",
          "translit": "alwässädaččəhumm",
          "en": "you didn't take"
        },
        "3pl": {
          "fidel": "አልወሰዱም",
          "translit": "alwässädumm",
          "en": "they didn't take"
        }
      },
      "negative_imperfective": {
        "1sg": {
          "fidel": "አልወስድም",
          "translit": "alwäsdəmm",
          "en": "I don't take"
        },
        "2sgm": {
          "fidel": "አትወስድም",
          "translit": "atwäsdəmm",
          "en": "you (m.) don't take"
        },
        "2sgf": {
          "fidel": "አትወስጂም",
          "translit": "atwäsjimm",
          "en": "you (f.) don't take"
        },
        "3sgm": {
          "fidel": "አይወስድም",
          "translit": "aywäsdəmm",
          "en": "he doesn't take"
        },
        "3sgf": {
          "fidel": "አትወስድም",
          "translit": "atwäsdəmm",
          "en": "she doesn't take"
        },
        "1pl": {
          "fidel": "አእንወስድም",
          "translit": "anwäsdəmm",
          "en": "we don't take"
        },
        "2pl": {
          "fidel": "አትወስዱም",
          "translit": "atwäsdumm",
          "en": "you don't take"
        },
        "3pl": {
          "fidel": "አይወስዱም",
          "translit": "aywäsdumm",
          "en": "they don't take"
        }
      },
      "negative_jussive_imperative": {
        "1sg": {
          "fidel": "አልውሰድ",
          "translit": "aləwsäd",
          "en": "let me not take"
        },
        "2sgm": {
          "fidel": "አትውሰድ",
          "translit": "attəwsäd",
          "en": "[you(m.)] don't take"
        },
        "2sgf": {
          "fidel": "አትውሰጅ",
          "translit": "attəwsäj",
          "en": "[you (f.)] don't take"
        },
        "3sgm": {
          "fidel": "አይውሰድ",
          "translit": "ayəwsäd",
          "en": "let him not take"
        },
        "3sgf": {
          "fidel": "አትውሰድ",
          "translit": "attəwsäd",
          "en": "let her not take"
        },
        "1pl": {
          "fidel": "አንውሰድ",
          "translit": "annəwsäd",
          "en": "let us not take"
        },
        "2pl": {
          "fidel": "አትውሰዱ",
          "translit": "attəwsädu",
          "en": "(you) don't take"
        },
        "3pl": {
          "fidel": "አይውሰዱ",
          "translit": "ayəwsädu",
          "en": "let them not take"
        }
      },
      "infinitive": {
        "fidel": "መውሰድ",
        "translit": "mäwsäd"
      }
    },
    "ሰረቀ": {
      "english": "steal",
      "perfect": {
        "1sg": {
          "fidel": "ሰረቅኩ",
          "translit": "särräqku",
          "en": "I stole"
        },
        "2sgm": {
          "fidel": "ሰረቅክ",
          "translit": "särräqk",
          "en": "you (m.) stole"
        },
        "2sgf": {
          "fidel": "ሰረቅሽ",
          "translit": "särräqš",
          "en": "you (f.) stole"
        },
        "3sgm": {
          "fidel": "ሰረቀ",
          "translit": "särräqä",
          "en": "he stole"
        },
        "3sgf": {
          "fidel": "ሰረቀች",
          "translit": "särräqäčč",
          "en": "she stole"
        },
        "1pl": {
          "fidel": "ሰረቅን",
          "translit": "särräqn",
          "en": "we stole"
        },
        "2pl": {
          "fidel": "ሰረቃችሁ",
          "translit": "särräqaččəhu",
          "en": "you stole"
        },
        "3pl": {
          "fidel": "ሰረቁ",
          "translit": "särräqu",
          "en": "they stole"
        }
      },
      "imperfective_compound": {
        "1sg": {
          "fidel": "እሰርቅ",
          "translit": "əsärqallähu",
          "en": "I will steal"
        },
        "2sgm": {
          "fidel": "ትሰርቅ",
          "translit": "təsärqalläh",
          "en": "you (m.) will steal"
        },
        "2sgf": {
          "fidel": "ትሰርቂ",
          "translit": "təsärqiyalläš",
          "en": "you (f.) will steal"
        },
        "3sgm": {
          "fidel": "ይሰርቅ",
          "translit": "yəsärqall",
          "en": "he will steal"
        },
        "3sgf": {
          "fidel": "ትሰርቅ",
          "translit": "təsärqalläčč",
          "en": "she will steal"
        },
        "1pl": {
          "fidel": "እንሰርቅ",
          "translit": "ənsärqallän",
          "en": "we will steal"
        },
        "2pl": {
          "fidel": "ትሰርቁ",
          "translit": "təsärqallaččəhu",
          "en": "you will steal"
        },
        "3pl": {
          "fidel": "ይሰርቁ",
          "translit": "yəsärqallu",
          "en": "they will steal"
        }
      },
      "gerund": {
        "1sg": {
          "fidel": "እሰርቃለሁ",
          "translit": "särəqqe",
          "en": "(I) having stolen"
        },
        "2sgm": {
          "fidel": "ትሰርቃለህ",
          "translit": "särqäh",
          "en": "[you(m.)] having stolen"
        },
        "2sgf": {
          "fidel": "ትሰርቂያለሽ",
          "translit": "särqäš",
          "en": "[you (f.)] having stolen"
        },
        "3sgm": {
          "fidel": "ይሰርቃል",
          "translit": "särqo",
          "en": "(he) having stolen"
        },
        "3sgf": {
          "fidel": "ትሰርቃለች",
          "translit": "särqa",
          "en": "(she) having stolen"
        },
        "1pl": {
          "fidel": "እንሰርቃለን",
          "translit": "särqän",
          "en": "(we) having stolen"
        },
        "2pl": {
          "fidel": "ትሰርቃላችሁ",
          "translit": "särqaččəhu",
          "en": "(you) having stolen"
        },
        "3pl": {
          "fidel": "ይሰርቃሉ",
          "translit": "särqäw",
          "en": "(they) having stolen"
        }
      },
      "compound_gerund": {
        "1sg": {
          "fidel": "ሰርቄ",
          "translit": "särəqqeyallähu",
          "en": "I have stolen"
        },
        "2sgm": {
          "fidel": "ሰርቀህ",
          "translit": "särqähall",
          "en": "you (m.) have stolen"
        },
        "2sgf": {
          "fidel": "ሰርቀሽ",
          "translit": "särqäšall",
          "en": "you (f.) have stolen"
        },
        "3sgm": {
          "fidel": "ሰርቆ",
          "translit": "särqwall",
          "en": "he has stolen"
        },
        "3sgf": {
          "fidel": "ሰርቃ",
          "translit": "särqalläčč",
          "en": "she has stolen"
        },
        "1pl": {
          "fidel": "ሰርቀን",
          "translit": "särqänall",
          "en": "we have stolen"
        },
        "2pl": {
          "fidel": "ሰርቃችሁ",
          "translit": "särqaččhwall",
          "en": "you have stolen"
        },
        "3pl": {
          "fidel": "ሰርቀው",
          "translit": "särqäwall",
          "en": "they have stolen"
        }
      },
      "jussive_imperative": {
        "1sg": {
          "fidel": "ሰርቄያለሁ",
          "translit": "ləsräq",
          "en": "let me steal"
        },
        "2sgm": {
          "fidel": "ሰርቀሃል",
          "translit": "səräq",
          "en": "[you(m.)] steal!"
        },
        "2sgf": {
          "fidel": "ሰርቀሻል",
          "translit": "səräqi",
          "en": "[you (f.)] steal!"
        },
        "3sgm": {
          "fidel": "ሰርቇል",
          "translit": "yəsräq",
          "en": "let him steal"
        },
        "3sgf": {
          "fidel": "ሰርቃለች",
          "translit": "təsräq",
          "en": "let her steal"
        },
        "1pl": {
          "fidel": "ሰርቀናል",
          "translit": "ənsräq",
          "en": "let us steal"
        },
        "2pl": {
          "fidel": "ሰርቃችኋል",
          "translit": "səräqu",
          "en": "(you) steal!"
        },
        "3pl": {
          "fidel": "ሰርቀዋል",
          "translit": "yəsräqu",
          "en": "let them steal"
        }
      },
      "negative_perfect": {
        "1sg": {
          "fidel": "ልስረቅ",
          "translit": "alsärräqkumm",
          "en": ""
        },
        "2sgm": {
          "fidel": "ስረቅ",
          "translit": "alsärräqkəmm",
          "en": ""
        },
        "2sgf": {
          "fidel": "ስረቂ",
          "translit": "alsärräqšəmm",
          "en": ""
        },
        "3sgm": {
          "fidel": "ይስረቅ",
          "translit": "alsärräqämm",
          "en": ""
        },
        "3sgf": {
          "fidel": "ትስረቅ",
          "translit": "alsärräqäččəmm",
          "en": ""
        },
        "1pl": {
          "fidel": "እንስረቅ",
          "translit": "alsärräqnəmm",
          "en": ""
        },
        "2pl": {
          "fidel": "ስረቁ",
          "translit": "alsärräqaččəhumm",
          "en": ""
        },
        "3pl": {
          "fidel": "ይስረቁ",
          "translit": "alsärräqumm",
          "en": ""
        }
      },
      "negative_imperfective": {
        "1sg": {
          "fidel": "አልሰረቅኩም",
          "translit": "alsärqəmm",
          "en": "I don't steal"
        },
        "2sgm": {
          "fidel": "አልሰረቅክም",
          "translit": "atsärqəmm",
          "en": "you (m.) don't steal"
        },
        "2sgf": {
          "fidel": "አልሰረቅሽም",
          "translit": "atsärqimm",
          "en": "you (f.) don't steal"
        },
        "3sgm": {
          "fidel": "አልሰረቀም",
          "translit": "aysärqəmm",
          "en": "he doesn't steal"
        },
        "3sgf": {
          "fidel": "አልሰረቀችም",
          "translit": "atsärqəmm",
          "en": "she doesn't steal"
        },
        "1pl": {
          "fidel": "አልሰረቅንም",
          "translit": "ansärqəmm",
          "en": "we don't steal"
        },
        "2pl": {
          "fidel": "አልሰረቃችሁም",
          "translit": "atsärqumm",
          "en": "you don't steal"
        },
        "3pl": {
          "fidel": "አልሰረቁም",
          "translit": "aysärqumm",
          "en": "they don't steal"
        }
      },
      "negative_jussive_imperative": {
        "1sg": {
          "fidel": "አልሰርቅም",
          "translit": "aləsräq",
          "en": "let me not steal"
        },
        "2sgm": {
          "fidel": "አትሰርቅም",
          "translit": "attəsräq",
          "en": "[you(m.)] don't steal!"
        },
        "2sgf": {
          "fidel": "አትሰርቂም",
          "translit": "attəsräqi",
          "en": "[you (f.)] don't steal!"
        },
        "3sgm": {
          "fidel": "አይሰርቅም",
          "translit": "ayəsräq",
          "en": "let him not steal"
        },
        "3sgf": {
          "fidel": "አትሰርቅም",
          "translit": "attəsräq",
          "en": "let her not steal"
        },
        "1pl": {
          "fidel": "አንሰርቅም",
          "translit": "annəsräq",
          "en": "let us not steal"
        },
        "2pl": {
          "fidel": "አትሰርቁም",
          "translit": "attəsräqu",
          "en": "(you) don't steal!"
        },
        "3pl": {
          "fidel": "አይሰርቁም",
          "translit": "ayəsräqu",
          "en": "let them not steal"
        }
      },
      "infinitive": {
        "fidel": "መስረቅ",
        "translit": "mäsräq"
      }
    }
  },
  "2": {
    "ቀየረ": {
      "english": "change",
      "perfect": {
        "1sg": {
          "fidel": "ቀየርኩ",
          "translit": "qäyyärku",
          "en": "I changed"
        },
        "2sgm": {
          "fidel": "ቀየርክ",
          "translit": "qäyyärk",
          "en": "you (m.) changed"
        },
        "2sgf": {
          "fidel": "ቀየርሽ",
          "translit": "qäyyärš",
          "en": "you (f.) changed"
        },
        "3sgm": {
          "fidel": "ቀየረ",
          "translit": "qäyyärä",
          "en": "he changed"
        },
        "3sgf": {
          "fidel": "ቀየረች",
          "translit": "qäyyäräčč",
          "en": "she changed"
        },
        "1pl": {
          "fidel": "ቀየርን",
          "translit": "qäyyärn",
          "en": "we changed"
        },
        "2pl": {
          "fidel": "ቀየራችሁ",
          "translit": "qäyyäraččəhu",
          "en": "you changed"
        },
        "3pl": {
          "fidel": "ቀየሩ",
          "translit": "qäyyäru",
          "en": "they changed"
        }
      },
      "imperfective_compound": {
        "1sg": {
          "fidel": "እቀይራለሁ",
          "translit": "əqäyyərallähu",
          "en": "I will change"
        },
        "2sgm": {
          "fidel": "ትቀይራለህ",
          "translit": "təqäyyəralläh",
          "en": "you (m.) will change"
        },
        "2sgf": {
          "fidel": "ትቀይሪያለሽ",
          "translit": "təqäyyəriyalläš",
          "en": "you (f.) will change"
        },
        "3sgm": {
          "fidel": "ይቀይራል",
          "translit": "yəqäyyərall",
          "en": "he will change"
        },
        "3sgf": {
          "fidel": "ትቀይራለች",
          "translit": "təqäyyəralläčč",
          "en": "she will change"
        },
        "1pl": {
          "fidel": "እንቀይራለን",
          "translit": "ənqäyyərallän",
          "en": "we will change"
        },
        "2pl": {
          "fidel": "ትቀይራላችሁ",
          "translit": "təqäyyərallaččəhu",
          "en": "you will change"
        },
        "3pl": {
          "fidel": "ይቀይራሉ",
          "translit": "yəqäyyərallu",
          "en": "they will change"
        }
      },
      "gerund": {
        "1sg": {
          "fidel": "ቀይሬ",
          "translit": "qäyyərre",
          "en": "(I) having changed"
        },
        "2sgm": {
          "fidel": "ቀይረህ",
          "translit": "qäyyəräh",
          "en": "[you(m.)] having changed"
        },
        "2sgf": {
          "fidel": "ቀይረሽ",
          "translit": "qäyyəräš",
          "en": "[you (f.)] having changed"
        },
        "3sgm": {
          "fidel": "ቀይሮ",
          "translit": "qäyyəro",
          "en": "(he) having changed"
        },
        "3sgf": {
          "fidel": "ቀይራ",
          "translit": "qäyyəra",
          "en": "(she) having changed"
        },
        "1pl": {
          "fidel": "ቀይረን",
          "translit": "qäyyərän",
          "en": "(we) having changed"
        },
        "2pl": {
          "fidel": "ቀይራችሁ",
          "translit": "qäyyəraččəhu",
          "en": "(you) having changed"
        },
        "3pl": {
          "fidel": "ቀይረው",
          "translit": "qäyyəräw",
          "en": "(they) having changed"
        }
      },
      "compound_gerund": {
        "1sg": {
          "fidel": "ቀይሬያለሁ",
          "translit": "qäyyərreyallähu",
          "en": "have changed"
        },
        "2sgm": {
          "fidel": "ቀይረሃል",
          "translit": "qäyyərähall",
          "en": "have changed"
        },
        "2sgf": {
          "fidel": "ቀይረሻል",
          "translit": "qäyyəräšall",
          "en": "have changed"
        },
        "3sgm": {
          "fidel": "ቀይሯል",
          "translit": "qäyyərwall",
          "en": "have changed"
        },
        "3sgf": {
          "fidel": "ቀይራለች",
          "translit": "qäyyəralläčč",
          "en": "have changed"
        },
        "1pl": {
          "fidel": "ቀይረናል",
          "translit": "qäyyəränall",
          "en": "have changed"
        },
        "2pl": {
          "fidel": "ቀይራችኋል",
          "translit": "qäyyəraččhwall",
          "en": "have changed"
        },
        "3pl": {
          "fidel": "ቀይረዋል",
          "translit": "qäyyəräwall",
          "en": "have changed"
        }
      },
      "jussive_imperative": {
        "1sg": {
          "fidel": "ልቀይር",
          "translit": "ləqəyyär",
          "en": "let me change"
        },
        "2sgm": {
          "fidel": "ቀይር",
          "translit": "qəyyär",
          "en": "[you(m.)] change!"
        },
        "2sgf": {
          "fidel": "ቀይሪ",
          "translit": "qəyyäri",
          "en": "[you (f.)] change!"
        },
        "3sgm": {
          "fidel": "ይቀይር",
          "translit": "yəqəyyär",
          "en": "let him change"
        },
        "3sgf": {
          "fidel": "ትቀይር",
          "translit": "təqəyyär",
          "en": "let her change"
        },
        "1pl": {
          "fidel": "እንቀይር",
          "translit": "ənqəyyär",
          "en": "let us change"
        },
        "2pl": {
          "fidel": "ቀይሩ",
          "translit": "qəyyäru",
          "en": "(you) change!"
        },
        "3pl": {
          "fidel": "ይቀይሩ",
          "translit": "yəqəyyäru",
          "en": "let them change"
        }
      },
      "negative_perfect": {
        "1sg": {
          "fidel": "አልቀየርኩም",
          "translit": "alqäyyärkumm",
          "en": "I didn't change"
        },
        "2sgm": {
          "fidel": "አልቀየርክም",
          "translit": "alqäyyärkəmm",
          "en": "you (m.) didn't change"
        },
        "2sgf": {
          "fidel": "አልቀየርሽም",
          "translit": "alqäyyäršəmm",
          "en": "you (f.) didn't change"
        },
        "3sgm": {
          "fidel": "አልቀየረም",
          "translit": "alqäyyärämm",
          "en": "he didn't change"
        },
        "3sgf": {
          "fidel": "አልቀየረችም",
          "translit": "alqäyyäräččəmm",
          "en": "she didn't change"
        },
        "1pl": {
          "fidel": "አልቀየርንም",
          "translit": "alqäyyärnəmm",
          "en": "we didn't change"
        },
        "2pl": {
          "fidel": "አልቀየራችሁም",
          "translit": "alqäyyäraččəhumm",
          "en": "you didn't change"
        },
        "3pl": {
          "fidel": "አልቀየሩም",
          "translit": "alqäyyärumm",
          "en": "they didn't change"
        }
      },
      "negative_imperfective": {
        "1sg": {
          "fidel": "አልቀይርም",
          "translit": "alqäyyərəmm",
          "en": "I don't change"
        },
        "2sgm": {
          "fidel": "አትቀይርም",
          "translit": "atqäyyərəmm",
          "en": "you (m.) don't change"
        },
        "2sgf": {
          "fidel": "አትትቀይሪም",
          "translit": "atqäyyərimm",
          "en": "you (f.) don't change"
        },
        "3sgm": {
          "fidel": "አይቀይርም",
          "translit": "ayqäyyərəmm",
          "en": "he doesn't change"
        },
        "3sgf": {
          "fidel": "አትቀይርም",
          "translit": "atqäyyərəmm",
          "en": "she doesn't change"
        },
        "1pl": {
          "fidel": "አንቀይርም",
          "translit": "anqäyyərəmm",
          "en": "we don't change"
        },
        "2pl": {
          "fidel": "አትቀይሩም",
          "translit": "atqäyyərumm",
          "en": "you don't change"
        },
        "3pl": {
          "fidel": "አይቀይሩም",
          "translit": "ayqäyyərumm",
          "en": "they don't change"
        }
      },
      "negative_jussive_imperative": {
        "1sg": {
          "fidel": "አልቀይር",
          "translit": "aləqəyyär",
          "en": "let me not change"
        },
        "2sgm": {
          "fidel": "አትቀይር",
          "translit": "attəqəyyär",
          "en": "[you(m.)] don't change"
        },
        "2sgf": {
          "fidel": "አትቀይሪ",
          "translit": "attəqəyyäri",
          "en": "[you (f.)] don't change"
        },
        "3sgm": {
          "fidel": "አይቀይር",
          "translit": "ayəqəyyär",
          "en": "let him not change"
        },
        "3sgf": {
          "fidel": "አትቀይር",
          "translit": "attəqəyyär",
          "en": "let her not change"
        },
        "1pl": {
          "fidel": "አንቀይር",
          "translit": "annəqəyyär",
          "en": "let us not change"
        },
        "2pl": {
          "fidel": "አትቀይሩ",
          "translit": "attəqəyyäru",
          "en": "(you) don't change"
        },
        "3pl": {
          "fidel": "አይቀይሩ",
          "translit": "ayəqəyyäru",
          "en": "let them not change"
        }
      },
      "infinitive": {
        "fidel": "መቀየር",
        "translit": "mäqäyyär"
      }
    },
    "ጀመረ": {
      "english": "begin, start",
      "perfect": {
        "1sg": {
          "fidel": "ጀመርኩ",
          "translit": "ǧämmärku",
          "en": "I began"
        },
        "2sgm": {
          "fidel": "ጀመርክ",
          "translit": "ǧämmärk",
          "en": "you (m.) began"
        },
        "2sgf": {
          "fidel": "ጀመርሽ",
          "translit": "ǧämmärš",
          "en": "you (f.) began"
        },
        "3sgm": {
          "fidel": "ጀመረ",
          "translit": "ǧämmärä",
          "en": "he began"
        },
        "3sgf": {
          "fidel": "ጀመረች",
          "translit": "ǧämmäräčč",
          "en": "she began"
        },
        "1pl": {
          "fidel": "ጀመርን",
          "translit": "ǧämmärn",
          "en": "we began"
        },
        "2pl": {
          "fidel": "ጀመራችሁ",
          "translit": "ǧämmäraččəhu",
          "en": "you began"
        },
        "3pl": {
          "fidel": "ጀመሩ",
          "translit": "ǧämmäru",
          "en": "they began"
        }
      },
      "imperfective_compound": {
        "1sg": {
          "fidel": "እጀምራለሁ",
          "translit": "əǧämmərallähu",
          "en": "I will begin"
        },
        "2sgm": {
          "fidel": "ትጀምራለህ",
          "translit": "təǧämməralläh",
          "en": "you (m.) will begin"
        },
        "2sgf": {
          "fidel": "ትጀምሪያለሽ",
          "translit": "təǧämməriyalläš",
          "en": "you (f.) will begin"
        },
        "3sgm": {
          "fidel": "ይጀምራል",
          "translit": "yəǧämmərall",
          "en": "he will begin"
        },
        "3sgf": {
          "fidel": "ትጀምራለች",
          "translit": "təǧämməralläčč",
          "en": "she will begin"
        },
        "1pl": {
          "fidel": "እንጀምራለን",
          "translit": "ənǧämmərallän",
          "en": "we will begin"
        },
        "2pl": {
          "fidel": "ትጀምራላችሁ",
          "translit": "təǧämmərallaččəhu",
          "en": "you will begin"
        },
        "3pl": {
          "fidel": "ይጀምራሉ",
          "translit": "yəǧämmərallu",
          "en": "they will begin"
        }
      },
      "gerund": {
        "1sg": {
          "fidel": "ጀምሬ",
          "translit": "ǧämmərre",
          "en": "(I) having begun"
        },
        "2sgm": {
          "fidel": "ጀምረህ",
          "translit": "ǧämməräh",
          "en": "[you(m.)] having begun"
        },
        "2sgf": {
          "fidel": "ጀምረሽ",
          "translit": "ǧämməräš",
          "en": "[you (f.)] having begun"
        },
        "3sgm": {
          "fidel": "ጀምሮ",
          "translit": "ǧämməro",
          "en": "(he) having begun"
        },
        "3sgf": {
          "fidel": "ጀምራ",
          "translit": "ǧämməra",
          "en": "(she) having begun"
        },
        "1pl": {
          "fidel": "ጀምረን",
          "translit": "ǧämmərän",
          "en": "(we) having begun"
        },
        "2pl": {
          "fidel": "ጀምራችሁ",
          "translit": "ǧämməraččəhu",
          "en": "(you) having begun"
        },
        "3pl": {
          "fidel": "ጀምረው",
          "translit": "ǧämməräw",
          "en": "(they) having begun"
        }
      },
      "compound_gerund": {
        "1sg": {
          "fidel": "ጀምሬያለሁ",
          "translit": "ǧämmərreyallähu",
          "en": "have begun"
        },
        "2sgm": {
          "fidel": "ጀምረሃል",
          "translit": "ǧämmərähall",
          "en": "have begun"
        },
        "2sgf": {
          "fidel": "ጀምረሻል",
          "translit": "ǧämməräšall",
          "en": "have begun"
        },
        "3sgm": {
          "fidel": "ጀምሯል",
          "translit": "ǧämmərwall",
          "en": "have begun"
        },
        "3sgf": {
          "fidel": "ጀምራለች",
          "translit": "ǧämməralläčč",
          "en": "have begun"
        },
        "1pl": {
          "fidel": "ጀምረናል",
          "translit": "ǧämməränall",
          "en": "have begun"
        },
        "2pl": {
          "fidel": "ጀምራችኋል",
          "translit": "ǧämməraččhwall",
          "en": "have begun"
        },
        "3pl": {
          "fidel": "ጀምረዋል",
          "translit": "ǧämməräwall",
          "en": "have begun"
        }
      },
      "jussive_imperative": {
        "1sg": {
          "fidel": "ልጀምር",
          "translit": "ləǧəmmär",
          "en": "let me begin"
        },
        "2sgm": {
          "fidel": "ጀምር",
          "translit": "ǧəmmär",
          "en": "[you(m.)] begin!"
        },
        "2sgf": {
          "fidel": "ጀምሪ",
          "translit": "ǧəmmäri",
          "en": "[you (f.)] begin!"
        },
        "3sgm": {
          "fidel": "ይጀምር",
          "translit": "yəǧəmmär",
          "en": "let him begin"
        },
        "3sgf": {
          "fidel": "ትጀምር",
          "translit": "təǧəmmär",
          "en": "let her begin"
        },
        "1pl": {
          "fidel": "እንጀምር",
          "translit": "ənǧəmmär",
          "en": "let us begin"
        },
        "2pl": {
          "fidel": "ጀምሩ",
          "translit": "ǧəmmäru",
          "en": "(you) begin!"
        },
        "3pl": {
          "fidel": "ይጀምሩ",
          "translit": "yəǧəmmäru",
          "en": "let them begin"
        }
      },
      "negative_perfect": {
        "1sg": {
          "fidel": "አልጀመርኩም",
          "translit": "alǧämmärkumm",
          "en": "I didn't begin"
        },
        "2sgm": {
          "fidel": "አልጀመርክም",
          "translit": "alǧämmärkəmm",
          "en": "you (m.) didn't begin"
        },
        "2sgf": {
          "fidel": "አልጀመርሽም",
          "translit": "alǧämmäršəmm",
          "en": "you (f.) didn't begin"
        },
        "3sgm": {
          "fidel": "አልጀመረም",
          "translit": "alǧämmärämm",
          "en": "he didn't begin"
        },
        "3sgf": {
          "fidel": "አልጀመረችም",
          "translit": "alǧämmäräččəmm",
          "en": "she didn't begin"
        },
        "1pl": {
          "fidel": "አልጀመርንም",
          "translit": "alǧämmärnəmm",
          "en": "we didn't begin"
        },
        "2pl": {
          "fidel": "አልጀመራችሁም",
          "translit": "alǧämmäraččəhumm",
          "en": "you didn't begin"
        },
        "3pl": {
          "fidel": "አልጀመሩም",
          "translit": "alǧämmärumm",
          "en": "they didn't begin"
        }
      },
      "negative_imperfective": {
        "1sg": {
          "fidel": "አልጀምርም",
          "translit": "alǧämmərəmm",
          "en": "I don't begin"
        },
        "2sgm": {
          "fidel": "አትጀምርም",
          "translit": "atǧämmərəmm",
          "en": "you (m.) don't begin"
        },
        "2sgf": {
          "fidel": "አትትጀምሪም",
          "translit": "atǧämmərimm",
          "en": "you (f.) don't begin"
        },
        "3sgm": {
          "fidel": "አይጀምርም",
          "translit": "ayǧämmərəmm",
          "en": "he doesn't begin"
        },
        "3sgf": {
          "fidel": "አትጀምርም",
          "translit": "atǧämmərəmm",
          "en": "she doesn't begin"
        },
        "1pl": {
          "fidel": "አንጀምርም",
          "translit": "anǧämmərəmm",
          "en": "we don't begin"
        },
        "2pl": {
          "fidel": "አትጀምሩም",
          "translit": "atǧämmərumm",
          "en": "you don't begin"
        },
        "3pl": {
          "fidel": "አይጀምሩም",
          "translit": "ayǧämmərumm",
          "en": "they don't begin"
        }
      },
      "negative_jussive_imperative": {
        "1sg": {
          "fidel": "አልጀምር",
          "translit": "aləǧəmmär",
          "en": "let me not begin"
        },
        "2sgm": {
          "fidel": "አትጀምር",
          "translit": "attəǧəmmär",
          "en": "[you(m.)] don't begin"
        },
        "2sgf": {
          "fidel": "አትጀምሪ",
          "translit": "attəǧəmmäri",
          "en": "[you (f.)] don't begin"
        },
        "3sgm": {
          "fidel": "አይጀምር",
          "translit": "ayəǧəmmär",
          "en": "let him not begin"
        },
        "3sgf": {
          "fidel": "አትጀምር",
          "translit": "attəǧəmmär",
          "en": "let her not begin"
        },
        "1pl": {
          "fidel": "አንጀምር",
          "translit": "annəǧəmmär",
          "en": "let us not begin"
        },
        "2pl": {
          "fidel": "አትጀምሩ",
          "translit": "attəǧəmmäru",
          "en": "(you) don't begin"
        },
        "3pl": {
          "fidel": "አይጀምሩ",
          "translit": "ayəǧəmmäru",
          "en": "let them not begin"
        }
      },
      "infinitive": {
        "fidel": "መጀመር",
        "translit": "mäǧämmär"
      }
    },
    "ጨመረ": {
      "english": "add",
      "perfect": {
        "1sg": {
          "fidel": "ጨመርኩ",
          "translit": "č'ämmärku",
          "en": "I added"
        },
        "2sgm": {
          "fidel": "ጨመርክ",
          "translit": "č'ämmärk",
          "en": "you (m.) added"
        },
        "2sgf": {
          "fidel": "ጨመርሽ",
          "translit": "č'ämmärš",
          "en": "you (f.) added"
        },
        "3sgm": {
          "fidel": "ጨመረ",
          "translit": "č'ämmärä",
          "en": "he added"
        },
        "3sgf": {
          "fidel": "ጨመረች",
          "translit": "č'ämmäräčč",
          "en": "she added"
        },
        "1pl": {
          "fidel": "ጨመርን",
          "translit": "č'ämmärn",
          "en": "we added"
        },
        "2pl": {
          "fidel": "ጨመራችሁ",
          "translit": "č'ämmäraččəhu",
          "en": "you added"
        },
        "3pl": {
          "fidel": "ጨመሩ",
          "translit": "č'ämmäru",
          "en": "they added"
        }
      },
      "imperfective_compound": {
        "1sg": {
          "fidel": "እጨምራለሁ",
          "translit": "əč'ämmərallähu",
          "en": "I will add"
        },
        "2sgm": {
          "fidel": "ትጨምራለህ",
          "translit": "təč'ämməralläh",
          "en": "you (m.) will add"
        },
        "2sgf": {
          "fidel": "ትጨምሪያለሽ",
          "translit": "təč'ämməriyalläš",
          "en": "you (f.) will add"
        },
        "3sgm": {
          "fidel": "ይጨምራል",
          "translit": "yəč'ämmərall",
          "en": "he will add"
        },
        "3sgf": {
          "fidel": "ትጨምራለች",
          "translit": "təč'ämməralläčč",
          "en": "she will add"
        },
        "1pl": {
          "fidel": "እንጨምራለን",
          "translit": "ənč'ämmərallän",
          "en": "we will add"
        },
        "2pl": {
          "fidel": "ትጨምራላችሁ",
          "translit": "təč'ämmərallaččəhu",
          "en": "you will add"
        },
        "3pl": {
          "fidel": "ይጨምራሉ",
          "translit": "yəč'ämmərallu",
          "en": "they will add"
        }
      },
      "gerund": {
        "1sg": {
          "fidel": "ጨምሬ",
          "translit": "č'ämmərre",
          "en": "(I) having added"
        },
        "2sgm": {
          "fidel": "ጨምረህ",
          "translit": "č'ämməräh",
          "en": "[you(m.)] having added"
        },
        "2sgf": {
          "fidel": "ጨምረሽ",
          "translit": "č'ämməräš",
          "en": "[you (f.)] having added"
        },
        "3sgm": {
          "fidel": "ጨምሮ",
          "translit": "č'ämməro",
          "en": "(he) having added"
        },
        "3sgf": {
          "fidel": "ጨምራ",
          "translit": "č'ämməra",
          "en": "(she) having added"
        },
        "1pl": {
          "fidel": "ጨምረን",
          "translit": "č'ämmərän",
          "en": "(we) having added"
        },
        "2pl": {
          "fidel": "ጨምራችሁ",
          "translit": "č'ämməraččəhu",
          "en": "(you) having added"
        },
        "3pl": {
          "fidel": "ጨምረው",
          "translit": "č'ämməräw",
          "en": "(they) having added"
        }
      },
      "compound_gerund": {
        "1sg": {
          "fidel": "ጨምሬያለሁ",
          "translit": "č'ämmərreyallähu",
          "en": "have added"
        },
        "2sgm": {
          "fidel": "ጨምረሃል",
          "translit": "č'ämmərähall",
          "en": "have added"
        },
        "2sgf": {
          "fidel": "ጨምረሻል",
          "translit": "č'ämməräšall",
          "en": "have added"
        },
        "3sgm": {
          "fidel": "ጨምሯል",
          "translit": "č'ämmərwall",
          "en": "have added"
        },
        "3sgf": {
          "fidel": "ጨምራለች",
          "translit": "č'ämməralläčč",
          "en": "have added"
        },
        "1pl": {
          "fidel": "ጨምረናል",
          "translit": "č'ämməränall",
          "en": "have added"
        },
        "2pl": {
          "fidel": "ጨምራችኋል",
          "translit": "č'ämməraččhwall",
          "en": "have added"
        },
        "3pl": {
          "fidel": "ጨምረዋል",
          "translit": "č'ämməräwall",
          "en": "have added"
        }
      },
      "jussive_imperative": {
        "1sg": {
          "fidel": "ልጨምር",
          "translit": "ləč'əmmär",
          "en": "let me add"
        },
        "2sgm": {
          "fidel": "ጨምር",
          "translit": "č'əmmär",
          "en": "[you(m.)] add!"
        },
        "2sgf": {
          "fidel": "ጨምሪ",
          "translit": "č'əmmäri",
          "en": "[you (f.)] add!"
        },
        "3sgm": {
          "fidel": "ይጨምር",
          "translit": "yəč'əmmär",
          "en": "let him add"
        },
        "3sgf": {
          "fidel": "ትጨምር",
          "translit": "təč'əmmär",
          "en": "let her add"
        },
        "1pl": {
          "fidel": "እንጨምር",
          "translit": "ənč'əmmär",
          "en": "let us add"
        },
        "2pl": {
          "fidel": "ጨምሩ",
          "translit": "č'əmmäru",
          "en": "(you) add!"
        },
        "3pl": {
          "fidel": "ይጨምሩ",
          "translit": "yəč'əmmäru",
          "en": "let them add"
        }
      },
      "negative_perfect": {
        "1sg": {
          "fidel": "አልጨመርኩም",
          "translit": "alč'ämmärkumm",
          "en": "I didn't add"
        },
        "2sgm": {
          "fidel": "አልጨመርክም",
          "translit": "alč'ämmärkəmm",
          "en": "you (m.) didn't add"
        },
        "2sgf": {
          "fidel": "አልጨመርሽም",
          "translit": "alč'ämmäršəmm",
          "en": "you (f.) didn't add"
        },
        "3sgm": {
          "fidel": "አልጨመረም",
          "translit": "alč'ämmärämm",
          "en": "he didn't add"
        },
        "3sgf": {
          "fidel": "አልጨመረችም",
          "translit": "alč'ämmäräččəmm",
          "en": "she didn't add"
        },
        "1pl": {
          "fidel": "አልጨመርንም",
          "translit": "alč'ämmärnəmm",
          "en": "we didn't add"
        },
        "2pl": {
          "fidel": "አልጨመራችሁም",
          "translit": "alč'ämmäraččəhumm",
          "en": "you didn't add"
        },
        "3pl": {
          "fidel": "አልጨመሩም",
          "translit": "alč'ämmärumm",
          "en": "they didn't add"
        }
      },
      "negative_imperfective": {
        "1sg": {
          "fidel": "አልጨምርም",
          "translit": "alč'ämmərəmm",
          "en": "I don't add"
        },
        "2sgm": {
          "fidel": "አትጨምርም",
          "translit": "atč'ämmərəmm",
          "en": "you (m.) don't add"
        },
        "2sgf": {
          "fidel": "አትትጨምሪም",
          "translit": "atč'ämmərimm",
          "en": "you (f.) don't add"
        },
        "3sgm": {
          "fidel": "አይጨምርም",
          "translit": "ayč'ämmərəmm",
          "en": "he doesn't add"
        },
        "3sgf": {
          "fidel": "አትጨምርም",
          "translit": "atč'ämmərəmm",
          "en": "she doesn't add"
        },
        "1pl": {
          "fidel": "አንጨምርም",
          "translit": "anč'ämmərəmm",
          "en": "we don't add"
        },
        "2pl": {
          "fidel": "አትጨምሩም",
          "translit": "atč'ämmərumm",
          "en": "you don't add"
        },
        "3pl": {
          "fidel": "አይጨምሩም",
          "translit": "ayč'ämmərumm",
          "en": "they don't add"
        }
      },
      "negative_jussive_imperative": {
        "1sg": {
          "fidel": "አልጨምር",
          "translit": "aləč'əmmär",
          "en": "let me not add"
        },
        "2sgm": {
          "fidel": "አትጨምር",
          "translit": "attəč'əmmär",
          "en": "[you(m.)] don't add"
        },
        "2sgf": {
          "fidel": "አትጨምሪ",
          "translit": "attəč'əmmäri",
          "en": "[you (f.)] don't add"
        },
        "3sgm": {
          "fidel": "አይጨምር",
          "translit": "ayəč'əmmär",
          "en": "let him not add"
        },
        "3sgf": {
          "fidel": "አትጨምር",
          "translit": "attəč'əmmär",
          "en": "let her not add"
        },
        "1pl": {
          "fidel": "አንጨምር",
          "translit": "annəč'əmmär",
          "en": "let us not add"
        },
        "2pl": {
          "fidel": "አትጨምሩ",
          "translit": "attəč'əmmäru",
          "en": "(you) don't add"
        },
        "3pl": {
          "fidel": "አይጨምሩ",
          "translit": "ayəč'əmmäru",
          "en": "let them not add"
        }
      },
      "infinitive": {
        "fidel": "መጨመር",
        "translit": "mäč'ämmär"
      }
    },
    "ጸለየ": {
      "english": "pray",
      "perfect": {
        "1sg": {
          "fidel": "ጸለይኩ",
          "translit": "ts'älläyku",
          "en": "I prayed"
        },
        "2sgm": {
          "fidel": "ጸለይክ",
          "translit": "ts'älläyk",
          "en": "you (m.) prayed"
        },
        "2sgf": {
          "fidel": "ጸለይሽ",
          "translit": "ts'älläyš",
          "en": "you (f.) prayed"
        },
        "3sgm": {
          "fidel": "ጸለየ",
          "translit": "ts'älläyä",
          "en": "he prayed"
        },
        "3sgf": {
          "fidel": "ጸለየች",
          "translit": "ts'älläyäčč",
          "en": "she prayed"
        },
        "1pl": {
          "fidel": "ጸለይን",
          "translit": "ts'älläyn",
          "en": "we prayed"
        },
        "2pl": {
          "fidel": "ጸለያችሁ",
          "translit": "ts'älläyaččəhu",
          "en": "you prayed"
        },
        "3pl": {
          "fidel": "ጸለዩ",
          "translit": "ts'älläyu",
          "en": "they prayed"
        }
      },
      "imperfective_compound": {
        "1sg": {
          "fidel": "እጸልያለሁ",
          "translit": "əts'älləyallähu",
          "en": "I will pray"
        },
        "2sgm": {
          "fidel": "ትጸልያለህ",
          "translit": "təts'älləyalläh",
          "en": "you (m.) will pray"
        },
        "2sgf": {
          "fidel": "ትጸልያለሽ",
          "translit": "təts'älləyialläš",
          "en": "you (f.) will pray"
        },
        "3sgm": {
          "fidel": "ይጸልያል",
          "translit": "yəts'älləyall",
          "en": "he will pray"
        },
        "3sgf": {
          "fidel": "ትጸልያለች",
          "translit": "təts'älləyalläčč",
          "en": "she will pray"
        },
        "1pl": {
          "fidel": "እንጸልያለን",
          "translit": "ənts'älləyallän",
          "en": "we will pray"
        },
        "2pl": {
          "fidel": "ትጸልያላችሁ",
          "translit": "təts'älləyallaččəhu",
          "en": "you will pray"
        },
        "3pl": {
          "fidel": "ይጸልያሉ",
          "translit": "yəts'älləyallu",
          "en": "they will pray"
        }
      },
      "gerund": {
        "1sg": {
          "fidel": "ጸልዬ",
          "translit": "ts'älləyye",
          "en": "(I) having prayed"
        },
        "2sgm": {
          "fidel": "ጸልየህ",
          "translit": "ts'älləyäh",
          "en": "[you(m.)] having prayed"
        },
        "2sgf": {
          "fidel": "ጸልየሽ",
          "translit": "ts'älləyäš",
          "en": "[you (f.)] having prayed"
        },
        "3sgm": {
          "fidel": "ጸልዮ",
          "translit": "ts'älləyo",
          "en": "(he) having prayed"
        },
        "3sgf": {
          "fidel": "ጸልያ",
          "translit": "ts'älləya",
          "en": "(she) having prayed"
        },
        "1pl": {
          "fidel": "ጸልየን",
          "translit": "ts'älləyän",
          "en": "(we) having prayed"
        },
        "2pl": {
          "fidel": "ጸልያችሁ",
          "translit": "ts'älləyaččəhu",
          "en": "(you) having prayed"
        },
        "3pl": {
          "fidel": "ጸልየው",
          "translit": "ts'älləyäw",
          "en": "(they) having prayed"
        }
      },
      "compound_gerund": {
        "1sg": {
          "fidel": "ጸልዬያለሁ",
          "translit": "ts'älləyyeyallähu",
          "en": "have prayed"
        },
        "2sgm": {
          "fidel": "ጸልየሃል",
          "translit": "ts'älləyähall",
          "en": "have prayed"
        },
        "2sgf": {
          "fidel": "ጸልየሻል",
          "translit": "ts'älləyäšall",
          "en": "have prayed"
        },
        "3sgm": {
          "fidel": "ጸልል",
          "translit": "ts'älləywall",
          "en": "have prayed"
        },
        "3sgf": {
          "fidel": "ጸልያለች",
          "translit": "ts'älləyalläčč",
          "en": "have prayed"
        },
        "1pl": {
          "fidel": "ጸልየናል",
          "translit": "ts'älləyänall",
          "en": "have prayed"
        },
        "2pl": {
          "fidel": "ጸልያችኋል",
          "translit": "ts'älləyaččhwall",
          "en": "have prayed"
        },
        "3pl": {
          "fidel": "ጸልየዋል",
          "translit": "ts'älləyäwall",
          "en": "have prayed"
        }
      },
      "jussive_imperative": {
        "1sg": {
          "fidel": "ልጸልይ",
          "translit": "ləts'əlläy",
          "en": "let me pray"
        },
        "2sgm": {
          "fidel": "ጸልይ",
          "translit": "ts'əlläy",
          "en": "[you(m.)] pray!"
        },
        "2sgf": {
          "fidel": "ጸልዪ",
          "translit": "ts'əlläyi",
          "en": "[you (f.)] pray!"
        },
        "3sgm": {
          "fidel": "ይጸልይ",
          "translit": "yəts'əlläy",
          "en": "let him pray"
        },
        "3sgf": {
          "fidel": "ትጸልይ",
          "translit": "təts'əlläy",
          "en": "let her pray"
        },
        "1pl": {
          "fidel": "እንጸልይ",
          "translit": "ənts'əlläy",
          "en": "let us pray"
        },
        "2pl": {
          "fidel": "ጸልዩ",
          "translit": "ts'əlläyu",
          "en": "(you) pray!"
        },
        "3pl": {
          "fidel": "ይጸልዩ",
          "translit": "yəts'əlläyu",
          "en": "let them pray"
        }
      },
      "negative_perfect": {
        "1sg": {
          "fidel": "አልጸለይኩም",
          "translit": "alts'älläykumm",
          "en": "I didn't pray"
        },
        "2sgm": {
          "fidel": "አልጸለይክም",
          "translit": "alts'älläykəmm",
          "en": "you (m.) didn't pray"
        },
        "2sgf": {
          "fidel": "አልጸለይሽም",
          "translit": "alts'älläyšəmm",
          "en": "you (f.) didn't pray"
        },
        "3sgm": {
          "fidel": "አልጸለየም",
          "translit": "alts'älläyämm",
          "en": "he didn't pray"
        },
        "3sgf": {
          "fidel": "አልጸለየችም",
          "translit": "alts'älläyäččəmm",
          "en": "she didn't pray"
        },
        "1pl": {
          "fidel": "አልጸለይንም",
          "translit": "alts'älläynəmm",
          "en": "we didn't pray"
        },
        "2pl": {
          "fidel": "አልጸለያችሁም",
          "translit": "alts'älläyaččəhumm",
          "en": "you didn't pray"
        },
        "3pl": {
          "fidel": "አልጸለዩም",
          "translit": "alts'älläyumm",
          "en": "they didn't pray"
        }
      },
      "negative_imperfective": {
        "1sg": {
          "fidel": "አልጸልይም",
          "translit": "alts'älləyəmm",
          "en": "I don't pray"
        },
        "2sgm": {
          "fidel": "አትጸልይም",
          "translit": "atts'älləyəmm",
          "en": "you (m.) don't pray"
        },
        "2sgf": {
          "fidel": "አትትጸልዪም",
          "translit": "atts'älləyimm",
          "en": "you (f.) don't pray"
        },
        "3sgm": {
          "fidel": "አይጸልይም",
          "translit": "ayts'älləyəmm",
          "en": "he doesn't pray"
        },
        "3sgf": {
          "fidel": "አትጸልይም",
          "translit": "atts'älləyəmm",
          "en": "she doesn't pray"
        },
        "1pl": {
          "fidel": "አንጸልይም",
          "translit": "ants'älləyəmm",
          "en": "we don't pray"
        },
        "2pl": {
          "fidel": "አትጸልዩም",
          "translit": "atts'älləyumm",
          "en": "you don't pray"
        },
        "3pl": {
          "fidel": "አይጸልዩም",
          "translit": "ayts'älləyumm",
          "en": "they don't pray"
        }
      },
      "negative_jussive_imperative": {
        "1sg": {
          "fidel": "አልጸልይ",
          "translit": "aləts'əlläy",
          "en": "let me not pray"
        },
        "2sgm": {
          "fidel": "አትጸልይ",
          "translit": "attəts'əlläy",
          "en": "[you(m.)] don't pray"
        },
        "2sgf": {
          "fidel": "አትጸልዪ",
          "translit": "attəts'əlläyi",
          "en": "[you (f.)] don't pray"
        },
        "3sgm": {
          "fidel": "አይጸልይ",
          "translit": "ayəts'əlläy",
          "en": "let him not pray"
        },
        "3sgf": {
          "fidel": "አትጸልይ",
          "translit": "attəts'əlläy",
          "en": "let her not pray"
        },
        "1pl": {
          "fidel": "አንጸልይ",
          "translit": "annəts'əlläy",
          "en": "let us not pray"
        },
        "2pl": {
          "fidel": "አትጸልዩ",
          "translit": "attəts'əlläyu",
          "en": "(you) don't pray"
        },
        "3pl": {
          "fidel": "አይጸልዩ",
          "translit": "ayəts'əlläyu",
          "en": "let them not pray"
        }
      },
      "infinitive": {
        "fidel": "መጸለይ",
        "translit": "mäts'älläy"
      }
    }
  },
  "3": {
    "በላ": {
      "english": "eat",
      "perfect": {
        "1sg": {
          "fidel": "በላሁ",
          "translit": "bällahu",
          "en": "I ate"
        },
        "2sgm": {
          "fidel": "በላህ",
          "translit": "bällah",
          "en": "you (m.) ate"
        },
        "2sgf": {
          "fidel": "በላሽ",
          "translit": "bällaš",
          "en": "you (f.) ate"
        },
        "3sgm": {
          "fidel": "በላ",
          "translit": "bälla",
          "en": "he ate"
        },
        "3sgf": {
          "fidel": "በላች",
          "translit": "bällačč",
          "en": "she ate"
        },
        "1pl": {
          "fidel": "በላን",
          "translit": "bällan",
          "en": "we ate"
        },
        "2pl": {
          "fidel": "በላችሁ",
          "translit": "bällaččəhu",
          "en": "you ate"
        },
        "3pl": {
          "fidel": "በሉ",
          "translit": "bällu",
          "en": "they ate"
        }
      },
      "imperfective_compound": {
        "1sg": {
          "fidel": "እበላለሁ",
          "translit": "əbälallähu",
          "en": "I will eat"
        },
        "2sgm": {
          "fidel": "ትበላለህ",
          "translit": "təbälalläh",
          "en": "you (m.) will eat"
        },
        "2sgf": {
          "fidel": "ትበያለሽ",
          "translit": "təbäyalläš",
          "en": "you (f.) will eat"
        },
        "3sgm": {
          "fidel": "ይበላል",
          "translit": "yəbälall",
          "en": "he will eat"
        },
        "3sgf": {
          "fidel": "ትበላለች",
          "translit": "təbälalläčč",
          "en": "she will eat"
        },
        "1pl": {
          "fidel": "እንበላለን",
          "translit": "ənbälallän",
          "en": "we will eat"
        },
        "2pl": {
          "fidel": "ትበላላችሁ",
          "translit": "təbälallaččəhu",
          "en": "you will eat"
        },
        "3pl": {
          "fidel": "ይበላሉ",
          "translit": "yəbälallu",
          "en": "they will eat"
        }
      },
      "gerund": {
        "1sg": {
          "fidel": "በልቼ",
          "translit": "bäləčče",
          "en": "(I) having eaten"
        },
        "2sgm": {
          "fidel": "በልተህ",
          "translit": "bältäh",
          "en": "[you(m.)] having eaten"
        },
        "2sgf": {
          "fidel": "በልተሽ",
          "translit": "bältäš",
          "en": "[you (f.)] having eaten"
        },
        "3sgm": {
          "fidel": "ብልቶ",
          "translit": "bälto",
          "en": "(he) having eaten"
        },
        "3sgf": {
          "fidel": "በልታ",
          "translit": "bälta",
          "en": "(she) having eaten"
        },
        "1pl": {
          "fidel": "በልተን",
          "translit": "bältän",
          "en": "(we) having eaten"
        },
        "2pl": {
          "fidel": "በልታችሁ",
          "translit": "bältaččəhu",
          "en": "(you) having eaten"
        },
        "3pl": {
          "fidel": "በልተው",
          "translit": "bältäw",
          "en": "(they) having eaten"
        }
      },
      "compound_gerund": {
        "1sg": {
          "fidel": "በልቼያለሁ",
          "translit": "bäləččeyallähu",
          "en": "I have eaten"
        },
        "2sgm": {
          "fidel": "በልተሃል",
          "translit": "bältähall",
          "en": "you (m.) have eaten"
        },
        "2sgf": {
          "fidel": "በልተሻል",
          "translit": "bältäšall",
          "en": "you (f.) have eaten"
        },
        "3sgm": {
          "fidel": "በልቷል",
          "translit": "bältwall",
          "en": "he has eaten"
        },
        "3sgf": {
          "fidel": "በልታለች",
          "translit": "bältalläčč",
          "en": "she has eaten"
        },
        "1pl": {
          "fidel": "በልተናል",
          "translit": "bältänall",
          "en": "we have eaten"
        },
        "2pl": {
          "fidel": "በልታችኋል",
          "translit": "bältaččhwall",
          "en": "you have eaten"
        },
        "3pl": {
          "fidel": "በልተዋል",
          "translit": "bältäwall",
          "en": "they have eaten"
        }
      },
      "jussive_imperative": {
        "1sg": {
          "fidel": "ልብላ",
          "translit": "ləbla",
          "en": "let me eat"
        },
        "2sgm": {
          "fidel": "ብላ",
          "translit": "bəla",
          "en": "[you(m.)] eat!"
        },
        "2sgf": {
          "fidel": "ብዪ",
          "translit": "bəyi",
          "en": "[you (f.)] eat!"
        },
        "3sgm": {
          "fidel": "ይብላ",
          "translit": "yəbla",
          "en": "let him eat"
        },
        "3sgf": {
          "fidel": "ትብላ",
          "translit": "təbla",
          "en": "let her eat"
        },
        "1pl": {
          "fidel": "እንብላ",
          "translit": "ənbla",
          "en": "let us eat"
        },
        "2pl": {
          "fidel": "ብሉ",
          "translit": "bəlu",
          "en": "(you) eat!"
        },
        "3pl": {
          "fidel": "ይብሉ",
          "translit": "yəblu",
          "en": "let them eat"
        }
      },
      "negative_perfect": {
        "1sg": {
          "fidel": "አልበላሁም",
          "translit": "albällahumm",
          "en": "I didn't eat"
        },
        "2sgm": {
          "fidel": "አልበላህም",
          "translit": "albällahəmm",
          "en": "you (m.) didn't eat"
        },
        "2sgf": {
          "fidel": "አልበላሽም",
          "translit": "albällašəmm",
          "en": "you (f.) didn't eat"
        },
        "3sgm": {
          "fidel": "አልበላም",
          "translit": "albällämm",
          "en": "he didn't eat"
        },
        "3sgf": {
          "fidel": "አልበላችም",
          "translit": "albällaäččəmm",
          "en": "she didn't eat"
        },
        "1pl": {
          "fidel": "አልበላንም",
          "translit": "albällanəmm",
          "en": "we didn't eat"
        },
        "2pl": {
          "fidel": "አልበላችሁም",
          "translit": "albällaččəhumm",
          "en": "you didn't eat"
        },
        "3pl": {
          "fidel": "አልበሉም",
          "translit": "albällumm",
          "en": "they didn't eat"
        }
      },
      "negative_imperfective": {
        "1sg": {
          "fidel": "አልበላም",
          "translit": "albälamm",
          "en": "I don't eat"
        },
        "2sgm": {
          "fidel": "አትበላም",
          "translit": "atbälamm",
          "en": "you (m.) don't eat"
        },
        "2sgf": {
          "fidel": "አትበዪም",
          "translit": "atbäyimm",
          "en": "you (f.) don't eat"
        },
        "3sgm": {
          "fidel": "አይበላም",
          "translit": "aybälamm",
          "en": "he doesn't eat"
        },
        "3sgf": {
          "fidel": "አትበላም",
          "translit": "atbälamm",
          "en": "she doesn't eat"
        },
        "1pl": {
          "fidel": "አንበላም",
          "translit": "anbälamm",
          "en": "we don't eat"
        },
        "2pl": {
          "fidel": "አትብሉም",
          "translit": "atbälumm",
          "en": "you don't eat"
        },
        "3pl": {
          "fidel": "አይብሉም",
          "translit": "aybälumm",
          "en": "they don't eat"
        }
      },
      "negative_jussive_imperative": {
        "1sg": {
          "fidel": "አልብላ",
          "translit": "aləbla",
          "en": "let me not eat"
        },
        "2sgm": {
          "fidel": "አትብላ",
          "translit": "attəbla",
          "en": "[you(m.)] don't eat!"
        },
        "2sgf": {
          "fidel": "አትብዪ",
          "translit": "attəbyi",
          "en": "[you (f.)] don't eat!"
        },
        "3sgm": {
          "fidel": "አይብላ",
          "translit": "ayəbla",
          "en": "let him not eat"
        },
        "3sgf": {
          "fidel": "አትብላ",
          "translit": "attəbla",
          "en": "let her not eat"
        },
        "1pl": {
          "fidel": "አንብላ",
          "translit": "annəbla",
          "en": "let us not eat"
        },
        "2pl": {
          "fidel": "አትብሉ",
          "translit": "attəblu",
          "en": "(you) don't eat!"
        },
        "3pl": {
          "fidel": "አይብሉ",
          "translit": "ayəblu",
          "en": "let them not eat"
        }
      },
      "infinitive": {
        "fidel": "መብላት",
        "translit": "mäblat"
      }
    },
    "መጣ": {
      "english": "come",
      "perfect": {
        "1sg": {
          "fidel": "መጣሁ",
          "translit": "mät't'ahu",
          "en": "I came"
        },
        "2sgm": {
          "fidel": "መጣህ",
          "translit": "mät't'ah",
          "en": "you (m.) came"
        },
        "2sgf": {
          "fidel": "መጣሽ",
          "translit": "mät't'aš",
          "en": "you (f.) came"
        },
        "3sgm": {
          "fidel": "መጣ",
          "translit": "mät't'a",
          "en": "he came"
        },
        "3sgf": {
          "fidel": "መጣች",
          "translit": "mät't'ačč",
          "en": "she came"
        },
        "1pl": {
          "fidel": "መጣን",
          "translit": "mät't'an",
          "en": "we came"
        },
        "2pl": {
          "fidel": "መጣችሁ",
          "translit": "mät't'aččəhu",
          "en": "you came"
        },
        "3pl": {
          "fidel": "መጡ",
          "translit": "mät't'u",
          "en": "they came"
        }
      },
      "imperfective_compound": {
        "1sg": {
          "fidel": "እመጣለሁ",
          "translit": "əmät'allähu",
          "en": "I will come"
        },
        "2sgm": {
          "fidel": "ትመጣለህ",
          "translit": "təmät'alläh",
          "en": "you (m.) will come"
        },
        "2sgf": {
          "fidel": "ትመጪያለሽ",
          "translit": "təmäč'iyalläš",
          "en": "you (f.) will come"
        },
        "3sgm": {
          "fidel": "ይመጣል",
          "translit": "yəmät'all",
          "en": "he will come"
        },
        "3sgf": {
          "fidel": "ትመጣለች",
          "translit": "təmät'alläčč",
          "en": "she will come"
        },
        "1pl": {
          "fidel": "እንመጣለን",
          "translit": "ənmät'allän",
          "en": "we will come"
        },
        "2pl": {
          "fidel": "ትመጣላችሁ",
          "translit": "təmät'allaččəhu",
          "en": "you will come"
        },
        "3pl": {
          "fidel": "ይመጣሉ",
          "translit": "yəmät'allu",
          "en": "they will come"
        }
      },
      "gerund": {
        "1sg": {
          "fidel": "መጥቼ",
          "translit": "mät'əčče",
          "en": "(I) having come"
        },
        "2sgm": {
          "fidel": "መጥተህ",
          "translit": "mät'täh",
          "en": "[you(m.)] having come"
        },
        "2sgf": {
          "fidel": "መጥተሽ",
          "translit": "mät'täš",
          "en": "[you (f.)] having come"
        },
        "3sgm": {
          "fidel": "መጥቶ",
          "translit": "mät'to",
          "en": "(he) having come"
        },
        "3sgf": {
          "fidel": "መጥታ",
          "translit": "mät'ta",
          "en": "(she) having come"
        },
        "1pl": {
          "fidel": "መጥተን",
          "translit": "mät'tän",
          "en": "(we) having come"
        },
        "2pl": {
          "fidel": "መጥታችሁ",
          "translit": "mät'taččəhu",
          "en": "(you) having come"
        },
        "3pl": {
          "fidel": "መጥተው",
          "translit": "mät'täw",
          "en": "(they) having come"
        }
      },
      "compound_gerund": {
        "1sg": {
          "fidel": "መጥቼያለሁ",
          "translit": "mät'əččeyallähu",
          "en": "I have come"
        },
        "2sgm": {
          "fidel": "መጥተሃል",
          "translit": "mät'tähall",
          "en": "you (m.) have come"
        },
        "2sgf": {
          "fidel": "መጥተሻል",
          "translit": "mät'täšall",
          "en": "you (f.) have come"
        },
        "3sgm": {
          "fidel": "መጥቷል",
          "translit": "mät'twall",
          "en": "he has come"
        },
        "3sgf": {
          "fidel": "መጥታለች",
          "translit": "mät'talläčč",
          "en": "she has come"
        },
        "1pl": {
          "fidel": "መጥተናል",
          "translit": "mät'tänall",
          "en": "we have come"
        },
        "2pl": {
          "fidel": "መጥታችኋል",
          "translit": "mät'taččhwall",
          "en": "you have come"
        },
        "3pl": {
          "fidel": "መጥተዋል",
          "translit": "mät'täwall",
          "en": "they have come"
        }
      },
      "jussive_imperative": {
        "1sg": {
          "fidel": "ልምጣ",
          "translit": "ləmt'a",
          "en": "let me come"
        },
        "2sgm": {
          "fidel": "ና",
          "translit": "na",
          "en": "[you(m.)] come!"
        },
        "2sgf": {
          "fidel": "ነይ",
          "translit": "näy",
          "en": "[you (f.)] come!"
        },
        "3sgm": {
          "fidel": "ይምጣ",
          "translit": "yəmt'a",
          "en": "let him come"
        },
        "3sgf": {
          "fidel": "ትምጣ",
          "translit": "təmt'a",
          "en": "let her come"
        },
        "1pl": {
          "fidel": "እንምጣ",
          "translit": "ənmt'a",
          "en": "let us come"
        },
        "2pl": {
          "fidel": "ኑ",
          "translit": "nu",
          "en": "(you) come!"
        },
        "3pl": {
          "fidel": "ይምጡ",
          "translit": "yəmt'u",
          "en": "let them come"
        }
      },
      "negative_perfect": {
        "1sg": {
          "fidel": "አልመጣሁም",
          "translit": "almät't'ahumm",
          "en": "I didn't come"
        },
        "2sgm": {
          "fidel": "አልመጣህም",
          "translit": "almät't'ahəmm",
          "en": "you (m.) didn't come"
        },
        "2sgf": {
          "fidel": "አልመጣሽም",
          "translit": "almät't'ašəmm",
          "en": "you (f.) didn't come"
        },
        "3sgm": {
          "fidel": "አልመጣም",
          "translit": "almät't'ämm",
          "en": "he didn't come"
        },
        "3sgf": {
          "fidel": "አልመጣችም",
          "translit": "almät't'aäččəmm",
          "en": "she didn't come"
        },
        "1pl": {
          "fidel": "አልመጣንም",
          "translit": "almät't'anəmm",
          "en": "we didn't come"
        },
        "2pl": {
          "fidel": "አልመጣችሁም",
          "translit": "almät't'aččəhumm",
          "en": "you didn't come"
        },
        "3pl": {
          "fidel": "አልመጡም",
          "translit": "almät't'umm",
          "en": "they didn't come"
        }
      },
      "negative_imperfective": {
        "1sg": {
          "fidel": "አልመጣም",
          "translit": "almät'amm",
          "en": "I don't come"
        },
        "2sgm": {
          "fidel": "አትመጣም",
          "translit": "atmät'amm",
          "en": "you (m.) don't come"
        },
        "2sgf": {
          "fidel": "አትመጪም",
          "translit": "atmäč'imm",
          "en": "you (f.) don't come"
        },
        "3sgm": {
          "fidel": "አይመጣም",
          "translit": "aymät'amm",
          "en": "he doesn't come"
        },
        "3sgf": {
          "fidel": "አትመጣም",
          "translit": "atmät'amm",
          "en": "she doesn't come"
        },
        "1pl": {
          "fidel": "አንመጣም",
          "translit": "anmät'amm",
          "en": "we don't come"
        },
        "2pl": {
          "fidel": "አትምጡም",
          "translit": "atmät'umm",
          "en": "you don't come"
        },
        "3pl": {
          "fidel": "አይምጡም",
          "translit": "aymät'umm",
          "en": "they don't come"
        }
      },
      "negative_jussive_imperative": {
        "1sg": {
          "fidel": "አልምጣ",
          "translit": "aləmt'a",
          "en": "let me not come"
        },
        "2sgm": {
          "fidel": "አትምጣ",
          "translit": "attəmt'a",
          "en": "[you(m.)] don't come!"
        },
        "2sgf": {
          "fidel": "አትምጭ",
          "translit": "attəmč'i",
          "en": "[you (f.)] don't come!"
        },
        "3sgm": {
          "fidel": "አይምጣ",
          "translit": "ayəmt'a",
          "en": "let him not come"
        },
        "3sgf": {
          "fidel": "አትምጣ",
          "translit": "attəmt'a",
          "en": "let her not come"
        },
        "1pl": {
          "fidel": "አንምጣ",
          "translit": "annəmt'a",
          "en": "let us not come"
        },
        "2pl": {
          "fidel": "አትምጡ",
          "translit": "attəmt'u",
          "en": "(you) don't come!"
        },
        "3pl": {
          "fidel": "አይምጡ",
          "translit": "ayəmt'u",
          "en": "let them not come"
        }
      },
      "infinitive": {
        "fidel": "መምጣት",
        "translit": "mämt'at"
      }
    },
    "ነዳ": {
      "english": "drive",
      "perfect": {
        "1sg": {
          "fidel": "ነዳሁ",
          "translit": "näddahu",
          "en": "I drove"
        },
        "2sgm": {
          "fidel": "ነዳህ",
          "translit": "näddah",
          "en": "you (m.) drove"
        },
        "2sgf": {
          "fidel": "ነዳሽ",
          "translit": "näddaš",
          "en": "you (f.) drove"
        },
        "3sgm": {
          "fidel": "ነዳ",
          "translit": "nädda",
          "en": "he drove"
        },
        "3sgf": {
          "fidel": "ነዳች",
          "translit": "näddačč",
          "en": "she drove"
        },
        "1pl": {
          "fidel": "ነዳን",
          "translit": "näddan",
          "en": "we drove"
        },
        "2pl": {
          "fidel": "ነዳችሁ",
          "translit": "näddaččəhu",
          "en": "you drove"
        },
        "3pl": {
          "fidel": "ነዱ",
          "translit": "näddu",
          "en": "they drove"
        }
      },
      "imperfective_compound": {
        "1sg": {
          "fidel": "እነዳለሁ",
          "translit": "ənädallähu",
          "en": "I will drive"
        },
        "2sgm": {
          "fidel": "ትነዳለህ",
          "translit": "tənädalläh",
          "en": "you (m.) will drive"
        },
        "2sgf": {
          "fidel": "ትነጂያለሽ",
          "translit": "tənäǧiyalläš",
          "en": "you (f.) will drive"
        },
        "3sgm": {
          "fidel": "ይነዳል",
          "translit": "yənädall",
          "en": "he will drive"
        },
        "3sgf": {
          "fidel": "ትነዳለች",
          "translit": "tənädalläčč",
          "en": "she will drive"
        },
        "1pl": {
          "fidel": "እንነዳለን",
          "translit": "ənnädallän",
          "en": "we will drive"
        },
        "2pl": {
          "fidel": "ትነዳላችሁ",
          "translit": "tənädallaččəhu",
          "en": "you will drive"
        },
        "3pl": {
          "fidel": "ይነዳሉ",
          "translit": "yənädallu",
          "en": "they will drive"
        }
      },
      "gerund": {
        "1sg": {
          "fidel": "ነድቼ",
          "translit": "nädəčče",
          "en": "(I) having driven"
        },
        "2sgm": {
          "fidel": "ነድተህ",
          "translit": "nädtäh",
          "en": "[you(m.)] having driven"
        },
        "2sgf": {
          "fidel": "ነድተሽ",
          "translit": "nädtäš",
          "en": "[you (f.)] having driven"
        },
        "3sgm": {
          "fidel": "ነድቶ",
          "translit": "nädto",
          "en": "(he) having driven"
        },
        "3sgf": {
          "fidel": "ነድታ",
          "translit": "nädta",
          "en": "(she) having driven"
        },
        "1pl": {
          "fidel": "ነድተን",
          "translit": "nädtän",
          "en": "(we) having driven"
        },
        "2pl": {
          "fidel": "ነድታችሁ",
          "translit": "nädtaččəhu",
          "en": "(you) having driven"
        },
        "3pl": {
          "fidel": "ነድተው",
          "translit": "nädtäw",
          "en": "(they) having driven"
        }
      },
      "compound_gerund": {
        "1sg": {
          "fidel": "ነድቼያለሁ",
          "translit": "nädəččeyallähu",
          "en": "I have driven"
        },
        "2sgm": {
          "fidel": "ነድተሃል",
          "translit": "nädtähall",
          "en": "you (m.) have driven"
        },
        "2sgf": {
          "fidel": "ነድተሻል",
          "translit": "nädtäšall",
          "en": "you (f.) have driven"
        },
        "3sgm": {
          "fidel": "ነድቷል",
          "translit": "nädtwall",
          "en": "he has driven"
        },
        "3sgf": {
          "fidel": "ነድታለች",
          "translit": "nädtalläčč",
          "en": "she has driven"
        },
        "1pl": {
          "fidel": "ነድተናል",
          "translit": "nädtänall",
          "en": "we have driven"
        },
        "2pl": {
          "fidel": "ነድታችኋል",
          "translit": "nädtaččhwall",
          "en": "you have driven"
        },
        "3pl": {
          "fidel": "ነድተዋል",
          "translit": "nädtäwall",
          "en": "they have driven"
        }
      },
      "jussive_imperative": {
        "1sg": {
          "fidel": "ልንዳ",
          "translit": "lənda",
          "en": "let me drive"
        },
        "2sgm": {
          "fidel": "ንዳ",
          "translit": "nəda",
          "en": "[you(m.)] drive!"
        },
        "2sgf": {
          "fidel": "ንጅ",
          "translit": "nəǧi",
          "en": "[you (f.)] drive!"
        },
        "3sgm": {
          "fidel": "ይንዳ",
          "translit": "yənda",
          "en": "let him drive"
        },
        "3sgf": {
          "fidel": "ትንዳ",
          "translit": "tənda",
          "en": "let her drive"
        },
        "1pl": {
          "fidel": "እንንዳ",
          "translit": "ənnda",
          "en": "let us drive"
        },
        "2pl": {
          "fidel": "ንዱ",
          "translit": "nədu",
          "en": "(you) drive!"
        },
        "3pl": {
          "fidel": "ይንዱ",
          "translit": "yəndu",
          "en": "let them drive"
        }
      },
      "negative_perfect": {
        "1sg": {
          "fidel": "አልነዳሁም",
          "translit": "alnäddahumm",
          "en": "I didn't drive"
        },
        "2sgm": {
          "fidel": "አልነዳህም",
          "translit": "alnäddahəmm",
          "en": "you (m.) didn't drive"
        },
        "2sgf": {
          "fidel": "አልነዳሽም",
          "translit": "alnäddašəmm",
          "en": "you (f.) didn't drive"
        },
        "3sgm": {
          "fidel": "አልነዳም",
          "translit": "alnäddämm",
          "en": "he didn't drive"
        },
        "3sgf": {
          "fidel": "አልነዳችም",
          "translit": "alnäddaäččəmm",
          "en": "she didn't drive"
        },
        "1pl": {
          "fidel": "አልነዳንም",
          "translit": "alnäddanəmm",
          "en": "we didn't drive"
        },
        "2pl": {
          "fidel": "አልነዳችሁም",
          "translit": "alnäddaččəhumm",
          "en": "you didn't drive"
        },
        "3pl": {
          "fidel": "አልነዱም",
          "translit": "alnäddumm",
          "en": "they didn't drive"
        }
      },
      "negative_imperfective": {
        "1sg": {
          "fidel": "አልነዳም",
          "translit": "alnädamm",
          "en": "I don't drive"
        },
        "2sgm": {
          "fidel": "አትነዳም",
          "translit": "atnädamm",
          "en": "you (m.) don't drive"
        },
        "2sgf": {
          "fidel": "አትነጂም",
          "translit": "atnäǧimm",
          "en": "you (f.) don't drive"
        },
        "3sgm": {
          "fidel": "አይነዳም",
          "translit": "aynädamm",
          "en": "he doesn't drive"
        },
        "3sgf": {
          "fidel": "አትነዳም",
          "translit": "atnädamm",
          "en": "she doesn't drive"
        },
        "1pl": {
          "fidel": "አንነዳም",
          "translit": "annädamm",
          "en": "we don't drive"
        },
        "2pl": {
          "fidel": "አትንዱም",
          "translit": "atnädumm",
          "en": "you don't drive"
        },
        "3pl": {
          "fidel": "አይንዱም",
          "translit": "aynädumm",
          "en": "they don't drive"
        }
      },
      "negative_jussive_imperative": {
        "1sg": {
          "fidel": "አልንዳ",
          "translit": "alənda",
          "en": "let me not drive"
        },
        "2sgm": {
          "fidel": "አትንዳ",
          "translit": "attənda",
          "en": "[you(m.)] don't drive!"
        },
        "2sgf": {
          "fidel": "አትንጅ",
          "translit": "attənǧ",
          "en": "[you (f.)] don't drive!"
        },
        "3sgm": {
          "fidel": "አይንዳ",
          "translit": "ayənda",
          "en": "let him not drive"
        },
        "3sgf": {
          "fidel": "አትንዳ",
          "translit": "attənda",
          "en": "let her not drive"
        },
        "1pl": {
          "fidel": "አንንዳ",
          "translit": "annənda",
          "en": "let us not drive"
        },
        "2pl": {
          "fidel": "አትንዱ",
          "translit": "attəndu",
          "en": "(you) don't drive!"
        },
        "3pl": {
          "fidel": "አይንዱ",
          "translit": "ayəndu",
          "en": "let them not drive"
        }
      },
      "infinitive": {
        "fidel": "መንዳት",
        "translit": "mändat"
      }
    },
    "ሠራ / ሰራ": {
      "english": "work",
      "perfect": {
        "1sg": {
          "fidel": "ሠራሁ",
          "translit": "särrahu",
          "en": "I worked"
        },
        "2sgm": {
          "fidel": "ሠራህ",
          "translit": "särrah",
          "en": "you (m.) worked"
        },
        "2sgf": {
          "fidel": "ሠራሽ",
          "translit": "särraš",
          "en": "you (f.) worked"
        },
        "3sgm": {
          "fidel": "ሠራ",
          "translit": "särra",
          "en": "he worked"
        },
        "3sgf": {
          "fidel": "ሠራች",
          "translit": "särračč",
          "en": "she worked"
        },
        "1pl": {
          "fidel": "ሠራን",
          "translit": "särran",
          "en": "we worked"
        },
        "2pl": {
          "fidel": "ሠራችሁ",
          "translit": "särraččəhu",
          "en": "you worked"
        },
        "3pl": {
          "fidel": "ሠሩ",
          "translit": "särru",
          "en": "they worked"
        }
      },
      "imperfective_compound": {
        "1sg": {
          "fidel": "እሠራለሁ",
          "translit": "əsärallähu",
          "en": "I will work"
        },
        "2sgm": {
          "fidel": "ትሠራለህ",
          "translit": "təsäralläh",
          "en": "you (m.) will work"
        },
        "2sgf": {
          "fidel": "ትሠሪያለሽ",
          "translit": "təsäriyalläš",
          "en": "you (f.) will work"
        },
        "3sgm": {
          "fidel": "ይሠራል",
          "translit": "yəsärall",
          "en": "he will work"
        },
        "3sgf": {
          "fidel": "ትሠራለች",
          "translit": "təsäralläčč",
          "en": "she will work"
        },
        "1pl": {
          "fidel": "እንሠራለን",
          "translit": "ənsärallän",
          "en": "we will work"
        },
        "2pl": {
          "fidel": "ትሠራላችሁ",
          "translit": "təsärallaččəhu",
          "en": "you will work"
        },
        "3pl": {
          "fidel": "ይሠራሉ",
          "translit": "yəsärallu",
          "en": "they will work"
        }
      },
      "gerund": {
        "1sg": {
          "fidel": "ሠርቼ",
          "translit": "särəčče",
          "en": "(I) having worked"
        },
        "2sgm": {
          "fidel": "ሠርተህ",
          "translit": "särtäh",
          "en": "[you(m.)] having worked"
        },
        "2sgf": {
          "fidel": "ሠርተሽ",
          "translit": "särtäš",
          "en": "[you (f.)] having worked"
        },
        "3sgm": {
          "fidel": "ሠርቶ",
          "translit": "särto",
          "en": "(he) having worked"
        },
        "3sgf": {
          "fidel": "ሠርታ",
          "translit": "särta",
          "en": "(she) having worked"
        },
        "1pl": {
          "fidel": "ሠርተን",
          "translit": "särtän",
          "en": "(we) having worked"
        },
        "2pl": {
          "fidel": "ሠርታችሁ",
          "translit": "särtaččəhu",
          "en": "(you) having worked"
        },
        "3pl": {
          "fidel": "ሠርተው",
          "translit": "särtäw",
          "en": "(they) having worked"
        }
      },
      "compound_gerund": {
        "1sg": {
          "fidel": "ሠርቼያለሁ",
          "translit": "särəččeyallähu",
          "en": "I have worked"
        },
        "2sgm": {
          "fidel": "ሠርተሃል",
          "translit": "särtähall",
          "en": "you (m.) have worked"
        },
        "2sgf": {
          "fidel": "ሠርተሻል",
          "translit": "särtäšall",
          "en": "you (f.) have worked"
        },
        "3sgm": {
          "fidel": "ሠርቷል",
          "translit": "särtwall",
          "en": "he has worked"
        },
        "3sgf": {
          "fidel": "ሠርታለች",
          "translit": "särtalläčč",
          "en": "she has worked"
        },
        "1pl": {
          "fidel": "ሠርተናል",
          "translit": "särtänall",
          "en": "we have worked"
        },
        "2pl": {
          "fidel": "ሠርታችኋል",
          "translit": "särtaččhwall",
          "en": "you have worked"
        },
        "3pl": {
          "fidel": "ሠርተዋል",
          "translit": "särtäwall",
          "en": "they have worked"
        }
      },
      "jussive_imperative": {
        "1sg": {
          "fidel": "ልሥራ",
          "translit": "ləsra",
          "en": "let me work"
        },
        "2sgm": {
          "fidel": "ሥራ",
          "translit": "səra",
          "en": "[you(m.)] work!"
        },
        "2sgf": {
          "fidel": "ሥሪ",
          "translit": "səri",
          "en": "[you (f.)] work!"
        },
        "3sgm": {
          "fidel": "ይሥራ",
          "translit": "yəsra",
          "en": "let him work"
        },
        "3sgf": {
          "fidel": "ትሥራ",
          "translit": "təsra",
          "en": "let her work"
        },
        "1pl": {
          "fidel": "እንሥራ",
          "translit": "ənsra",
          "en": "let us work"
        },
        "2pl": {
          "fidel": "ሥሩ",
          "translit": "səru",
          "en": "(you) work!"
        },
        "3pl": {
          "fidel": "ይሥሩ",
          "translit": "yəsru",
          "en": "let them work"
        }
      },
      "negative_perfect": {
        "1sg": {
          "fidel": "አልሠራሁም",
          "translit": "alsärrahumm",
          "en": "I didn't work"
        },
        "2sgm": {
          "fidel": "አልሠራህም",
          "translit": "alsärrahəmm",
          "en": "you (m.) didn't work"
        },
        "2sgf": {
          "fidel": "አልሠራሽም",
          "translit": "alsärrašəmm",
          "en": "you (f.) didn't work"
        },
        "3sgm": {
          "fidel": "አልሠራም",
          "translit": "alsärrämm",
          "en": "he didn't work"
        },
        "3sgf": {
          "fidel": "አልሠራችም",
          "translit": "alsärraäččəmm",
          "en": "she didn't work"
        },
        "1pl": {
          "fidel": "አልሠራንም",
          "translit": "alsärranəmm",
          "en": "we didn't work"
        },
        "2pl": {
          "fidel": "አልሠራችሁም",
          "translit": "alsärraččəhumm",
          "en": "you didn't work"
        },
        "3pl": {
          "fidel": "አልሠሩም",
          "translit": "alsärrumm",
          "en": "they didn't work"
        }
      },
      "negative_imperfective": {
        "1sg": {
          "fidel": "አልሠራም",
          "translit": "alsäramm",
          "en": "I don't work"
        },
        "2sgm": {
          "fidel": "አትሠራም",
          "translit": "atsäramm",
          "en": "you (m.) don't work"
        },
        "2sgf": {
          "fidel": "አትሠሪም",
          "translit": "atsärimm",
          "en": "you (f.) don't work"
        },
        "3sgm": {
          "fidel": "አይሠራም",
          "translit": "aysäramm",
          "en": "he doesn't work"
        },
        "3sgf": {
          "fidel": "አትሠራም",
          "translit": "atsäramm",
          "en": "she doesn't work"
        },
        "1pl": {
          "fidel": "አንሠራም",
          "translit": "ansäramm",
          "en": "we don't work"
        },
        "2pl": {
          "fidel": "አትሥሩም",
          "translit": "atsärumm",
          "en": "you don't work"
        },
        "3pl": {
          "fidel": "አይሥሩም",
          "translit": "aysärumm",
          "en": "they don't work"
        }
      },
      "negative_jussive_imperative": {
        "1sg": {
          "fidel": "አልሥራ",
          "translit": "aləsra",
          "en": "let me not work"
        },
        "2sgm": {
          "fidel": "አትሥራ",
          "translit": "attəsra",
          "en": "[you(m.)] don't work!"
        },
        "2sgf": {
          "fidel": "አትሥሪ",
          "translit": "attəsri",
          "en": "[you (f.)] don't work!"
        },
        "3sgm": {
          "fidel": "አይሥራ",
          "translit": "ayəsra",
          "en": "let him not work"
        },
        "3sgf": {
          "fidel": "አትሥራ",
          "translit": "attəsra",
          "en": "let her not work"
        },
        "1pl": {
          "fidel": "አንሥራ",
          "translit": "annəsra",
          "en": "let us not work"
        },
        "2pl": {
          "fidel": "አትሥሩ",
          "translit": "attəsru",
          "en": "(you) don't work!"
        },
        "3pl": {
          "fidel": "አይሥሩ",
          "translit": "ayəsru",
          "en": "let them not work"
        }
      },
      "infinitive": {
        "fidel": "መሥራት / መስራት",
        "translit": "mäsrat"
      }
    },
    "ሰማ": {
      "english": "hear",
      "perfect": {
        "1sg": {
          "fidel": "ሰማሁ",
          "translit": "sämmahu",
          "en": "I heard"
        },
        "2sgm": {
          "fidel": "ሰማህ",
          "translit": "sämmah",
          "en": "you (m.) heard"
        },
        "2sgf": {
          "fidel": "ሰማሽ",
          "translit": "sämmaš",
          "en": "you (f.) heard"
        },
        "3sgm": {
          "fidel": "ሰማ",
          "translit": "sämma",
          "en": "he heard"
        },
        "3sgf": {
          "fidel": "ሰማች",
          "translit": "sämmačč",
          "en": "she heard"
        },
        "1pl": {
          "fidel": "ሰማን",
          "translit": "sämman",
          "en": "we heard"
        },
        "2pl": {
          "fidel": "ሰማችሁ",
          "translit": "sämmaččəhu",
          "en": "you heard"
        },
        "3pl": {
          "fidel": "ሰሙ",
          "translit": "sämmu",
          "en": "they heard"
        }
      },
      "imperfective_compound": {
        "1sg": {
          "fidel": "እሰማለሁ",
          "translit": "əsämallähu",
          "en": "I will hear"
        },
        "2sgm": {
          "fidel": "ትሰማለህ",
          "translit": "təsämalläh",
          "en": "you (m.) will hear"
        },
        "2sgf": {
          "fidel": "ትሰሚያለሽ",
          "translit": "təsämiyalläš",
          "en": "you (f.) will hear"
        },
        "3sgm": {
          "fidel": "ይሰማል",
          "translit": "yəsämall",
          "en": "he will hear"
        },
        "3sgf": {
          "fidel": "ትሰማለች",
          "translit": "təsämalläčč",
          "en": "she will hear"
        },
        "1pl": {
          "fidel": "እንሰማለን",
          "translit": "ənsämallän",
          "en": "we will hear"
        },
        "2pl": {
          "fidel": "ትሰማላችሁ",
          "translit": "təsämallaččəhu",
          "en": "you will hear"
        },
        "3pl": {
          "fidel": "ይሰማሉ",
          "translit": "yəsämallu",
          "en": "they will hear"
        }
      },
      "gerund": {
        "1sg": {
          "fidel": "ሰምቼ",
          "translit": "säməčče",
          "en": "(I) having heard"
        },
        "2sgm": {
          "fidel": "ሰምተህ",
          "translit": "sämtäh",
          "en": "[you(m.)] having heard"
        },
        "2sgf": {
          "fidel": "ሰምተሽ",
          "translit": "sämtäš",
          "en": "[you (f.)] having heard"
        },
        "3sgm": {
          "fidel": "ሰምቶ",
          "translit": "sämto",
          "en": "(he) having heard"
        },
        "3sgf": {
          "fidel": "ሰምታ",
          "translit": "sämta",
          "en": "(she) having heard"
        },
        "1pl": {
          "fidel": "ሰምተን",
          "translit": "sämtän",
          "en": "(we) having heard"
        },
        "2pl": {
          "fidel": "ሰምታችሁ",
          "translit": "sämtaččəhu",
          "en": "(you) having heard"
        },
        "3pl": {
          "fidel": "ሰምተው",
          "translit": "sämtäw",
          "en": "(they) having heard"
        }
      },
      "compound_gerund": {
        "1sg": {
          "fidel": "ሰምቼያለሁ",
          "translit": "säməččeyallähu",
          "en": "I have heard"
        },
        "2sgm": {
          "fidel": "ሰምተሃል",
          "translit": "sämtähall",
          "en": "you (m.) have heard"
        },
        "2sgf": {
          "fidel": "ሰምተሻል",
          "translit": "sämtäšall",
          "en": "you (f.) have heard"
        },
        "3sgm": {
          "fidel": "ሰምቷል",
          "translit": "sämtwall",
          "en": "he has heard"
        },
        "3sgf": {
          "fidel": "ሰምታለች",
          "translit": "sämtalläčč",
          "en": "she has heard"
        },
        "1pl": {
          "fidel": "ሰምተናል",
          "translit": "sämtänall",
          "en": "we have heard"
        },
        "2pl": {
          "fidel": "ሰምታችኋል",
          "translit": "sämtaččhwall",
          "en": "you have heard"
        },
        "3pl": {
          "fidel": "ሰምተዋል",
          "translit": "sämtäwall",
          "en": "they have heard"
        }
      },
      "jussive_imperative": {
        "1sg": {
          "fidel": "ልስማ",
          "translit": "ləsma",
          "en": "let me hear"
        },
        "2sgm": {
          "fidel": "ስማ",
          "translit": "səma",
          "en": "[you(m.)] hear!"
        },
        "2sgf": {
          "fidel": "ስሚ",
          "translit": "səmi",
          "en": "[you (f.)] hear!"
        },
        "3sgm": {
          "fidel": "ይስማ",
          "translit": "yəsma",
          "en": "let him hear"
        },
        "3sgf": {
          "fidel": "ትስማ",
          "translit": "təsma",
          "en": "let her hear"
        },
        "1pl": {
          "fidel": "እንስማ",
          "translit": "ənsma",
          "en": "let us hear"
        },
        "2pl": {
          "fidel": "ስሙ",
          "translit": "səmu",
          "en": "(you) hear!"
        },
        "3pl": {
          "fidel": "ይስሙ",
          "translit": "yəsmu",
          "en": "let them hear"
        }
      },
      "negative_perfect": {
        "1sg": {
          "fidel": "አልሰማሁም",
          "translit": "alsämmahumm",
          "en": "I didn't hear"
        },
        "2sgm": {
          "fidel": "አልሰማህም",
          "translit": "alsämmahəmm",
          "en": "you (m.) didn't hear"
        },
        "2sgf": {
          "fidel": "አልሰማሽም",
          "translit": "alsämmašəmm",
          "en": "you (f.) didn't hear"
        },
        "3sgm": {
          "fidel": "አልሰማም",
          "translit": "alsämmämm",
          "en": "he didn't hear"
        },
        "3sgf": {
          "fidel": "አልሰማችም",
          "translit": "alsämmaäččəmm",
          "en": "she didn't hear"
        },
        "1pl": {
          "fidel": "አልሰማንም",
          "translit": "alsämmanəmm",
          "en": "we didn't hear"
        },
        "2pl": {
          "fidel": "አልሰማችሁም",
          "translit": "alsämmaččəhumm",
          "en": "you didn't hear"
        },
        "3pl": {
          "fidel": "አልሰሙም",
          "translit": "alsämmumm",
          "en": "they didn't hear"
        }
      },
      "negative_imperfective": {
        "1sg": {
          "fidel": "አልሰማም",
          "translit": "alsämamm",
          "en": "I don't hear"
        },
        "2sgm": {
          "fidel": "አትሰማም",
          "translit": "atsämamm",
          "en": "you (m.) don't hear"
        },
        "2sgf": {
          "fidel": "አትሰሚም",
          "translit": "atsämimm",
          "en": "you (f.) don't hear"
        },
        "3sgm": {
          "fidel": "አይሰማም",
          "translit": "aysämamm",
          "en": "he doesn't hear"
        },
        "3sgf": {
          "fidel": "አትሰማም",
          "translit": "atsämamm",
          "en": "she doesn't hear"
        },
        "1pl": {
          "fidel": "አንሰማም",
          "translit": "ansämamm",
          "en": "we don't hear"
        },
        "2pl": {
          "fidel": "አትስሙም",
          "translit": "atsämumm",
          "en": "you don't hear"
        },
        "3pl": {
          "fidel": "አይስሙም",
          "translit": "aysämumm",
          "en": "they don't hear"
        }
      },
      "negative_jussive_imperative": {
        "1sg": {
          "fidel": "አልስማ",
          "translit": "aləsma",
          "en": "let me not hear"
        },
        "2sgm": {
          "fidel": "አትስማ",
          "translit": "attəsma",
          "en": "[you(m.)] don't hear!"
        },
        "2sgf": {
          "fidel": "አትስሚ",
          "translit": "attəsmi",
          "en": "[you (f.)] don't hear!"
        },
        "3sgm": {
          "fidel": "አይስማ",
          "translit": "ayəsma",
          "en": "let him not hear"
        },
        "3sgf": {
          "fidel": "አትስማ",
          "translit": "attəsma",
          "en": "let her not hear"
        },
        "1pl": {
          "fidel": "አንስማ",
          "translit": "annəsma",
          "en": "let us not hear"
        },
        "2pl": {
          "fidel": "አትስሙ",
          "translit": "attəsmu",
          "en": "(you) don't hear!"
        },
        "3pl": {
          "fidel": "አይስሙ",
          "translit": "ayəsmu",
          "en": "let them not hear"
        }
      },
      "infinitive": {
        "fidel": "መስማት",
        "translit": "mäsmat"
      }
    },
    "ረዳ": {
      "english": "help",
      "perfect": {
        "1sg": {
          "fidel": "ረዳሁ",
          "translit": "räddahu",
          "en": "I helped"
        },
        "2sgm": {
          "fidel": "ረዳህ",
          "translit": "räddah",
          "en": "you (m.) helped"
        },
        "2sgf": {
          "fidel": "ረዳሽ",
          "translit": "räddaš",
          "en": "you (f.) helped"
        },
        "3sgm": {
          "fidel": "ረዳ",
          "translit": "rädda",
          "en": "he helped"
        },
        "3sgf": {
          "fidel": "ረዳች",
          "translit": "räddačč",
          "en": "she helped"
        },
        "1pl": {
          "fidel": "ረዳን",
          "translit": "räddan",
          "en": "we helped"
        },
        "2pl": {
          "fidel": "ረዳችሁ",
          "translit": "räddaččəhu",
          "en": "you helped"
        },
        "3pl": {
          "fidel": "ረዱ",
          "translit": "räddu",
          "en": "they helped"
        }
      },
      "imperfective_compound": {
        "1sg": {
          "fidel": "እረዳለሁ",
          "translit": "ərädallähu",
          "en": "I will help"
        },
        "2sgm": {
          "fidel": "ትረዳለህ",
          "translit": "tərädalläh",
          "en": "you (m.) will help"
        },
        "2sgf": {
          "fidel": "ትረጂያለሽ",
          "translit": "təräǧiyalläš",
          "en": "you (f.) will help"
        },
        "3sgm": {
          "fidel": "ይረዳል",
          "translit": "yərädall",
          "en": "he will help"
        },
        "3sgf": {
          "fidel": "ትረዳለች",
          "translit": "tərädalläčč",
          "en": "she will help"
        },
        "1pl": {
          "fidel": "እንረዳለን",
          "translit": "ənrädallän",
          "en": "we will help"
        },
        "2pl": {
          "fidel": "ትረዳላችሁ",
          "translit": "tərädallaččəhu",
          "en": "you will help"
        },
        "3pl": {
          "fidel": "ይረዳሉ",
          "translit": "yərädallu",
          "en": "they will help"
        }
      },
      "gerund": {
        "1sg": {
          "fidel": "ረድቼ",
          "translit": "rädəčče",
          "en": "(I) having helped"
        },
        "2sgm": {
          "fidel": "ረድተህ",
          "translit": "rädtäh",
          "en": "[you(m.)] having helped"
        },
        "2sgf": {
          "fidel": "ረድተሽ",
          "translit": "rädtäš",
          "en": "[you (f.)] having helped"
        },
        "3sgm": {
          "fidel": "ረድቶ",
          "translit": "rädto",
          "en": "(he) having helped"
        },
        "3sgf": {
          "fidel": "ረድታ",
          "translit": "rädta",
          "en": "(she) having helped"
        },
        "1pl": {
          "fidel": "ረድተን",
          "translit": "rädtän",
          "en": "(we) having helped"
        },
        "2pl": {
          "fidel": "ረድታችሁ",
          "translit": "rädtaččəhu",
          "en": "(you) having helped"
        },
        "3pl": {
          "fidel": "ረድተው",
          "translit": "rädtäw",
          "en": "(they) having helped"
        }
      },
      "compound_gerund": {
        "1sg": {
          "fidel": "ረድቼያለሁ",
          "translit": "rädəččeyallähu",
          "en": "I have helped"
        },
        "2sgm": {
          "fidel": "ረድተሃል",
          "translit": "rädtähall",
          "en": "you (m.) have helped"
        },
        "2sgf": {
          "fidel": "ረድተሻል",
          "translit": "rädtäšall",
          "en": "you (f.) have helped"
        },
        "3sgm": {
          "fidel": "ረድቷል",
          "translit": "rädtwall",
          "en": "he has helped"
        },
        "3sgf": {
          "fidel": "ረድታለች",
          "translit": "rädtalläčč",
          "en": "she has helped"
        },
        "1pl": {
          "fidel": "ረድተናል",
          "translit": "rädtänall",
          "en": "we have helped"
        },
        "2pl": {
          "fidel": "ረድታችኋል",
          "translit": "rädtaččhwall",
          "en": "you have helped"
        },
        "3pl": {
          "fidel": "ረድተዋል",
          "translit": "rädtäwall",
          "en": "they have helped"
        }
      },
      "jussive_imperative": {
        "1sg": {
          "fidel": "ልርዳ",
          "translit": "lərda",
          "en": "let me help"
        },
        "2sgm": {
          "fidel": "ርዳ",
          "translit": "rəda",
          "en": "[you(m.)] help!"
        },
        "2sgf": {
          "fidel": "ርጅ",
          "translit": "rəǧi",
          "en": "[you (f.)] help!"
        },
        "3sgm": {
          "fidel": "ይርዳ",
          "translit": "yərda",
          "en": "let him help"
        },
        "3sgf": {
          "fidel": "ትርዳ",
          "translit": "tərda",
          "en": "let her help"
        },
        "1pl": {
          "fidel": "እንርዳ",
          "translit": "ənrda",
          "en": "let us help"
        },
        "2pl": {
          "fidel": "ርዱ",
          "translit": "rədu",
          "en": "(you) help!"
        },
        "3pl": {
          "fidel": "ይርዱ",
          "translit": "yərdu",
          "en": "let them help"
        }
      },
      "negative_perfect": {
        "1sg": {
          "fidel": "አልረዳሁም",
          "translit": "alräddahumm",
          "en": "I didn't help"
        },
        "2sgm": {
          "fidel": "አልረዳህም",
          "translit": "alräddahəmm",
          "en": "you (m.) didn't help"
        },
        "2sgf": {
          "fidel": "አልረዳሽም",
          "translit": "alräddašəmm",
          "en": "you (f.) didn't help"
        },
        "3sgm": {
          "fidel": "አልረዳም",
          "translit": "alräddämm",
          "en": "he didn't help"
        },
        "3sgf": {
          "fidel": "አልረዳችም",
          "translit": "alräddaäččəmm",
          "en": "she didn't help"
        },
        "1pl": {
          "fidel": "አልረዳንም",
          "translit": "alräddanəmm",
          "en": "we didn't help"
        },
        "2pl": {
          "fidel": "አልረዳችሁም",
          "translit": "alräddaččəhumm",
          "en": "you didn't help"
        },
        "3pl": {
          "fidel": "አልረዱም",
          "translit": "alräddumm",
          "en": "they didn't help"
        }
      },
      "negative_imperfective": {
        "1sg": {
          "fidel": "አልረዳም",
          "translit": "alrädamm",
          "en": "I don't help"
        },
        "2sgm": {
          "fidel": "አትረዳም",
          "translit": "aträdamm",
          "en": "you (m.) don't help"
        },
        "2sgf": {
          "fidel": "አትረጂም",
          "translit": "aträǧimm",
          "en": "you (f.) don't help"
        },
        "3sgm": {
          "fidel": "አይረዳም",
          "translit": "ayrädamm",
          "en": "he doesn't help"
        },
        "3sgf": {
          "fidel": "አትረዳም",
          "translit": "aträdamm",
          "en": "she doesn't help"
        },
        "1pl": {
          "fidel": "አንረዳም",
          "translit": "anrädamm",
          "en": "we don't help"
        },
        "2pl": {
          "fidel": "አትርዱም",
          "translit": "aträdumm",
          "en": "you don't help"
        },
        "3pl": {
          "fidel": "አይርዱም",
          "translit": "ayrädumm",
          "en": "they don't help"
        }
      },
      "negative_jussive_imperative": {
        "1sg": {
          "fidel": "አልርዳ",
          "translit": "alərda",
          "en": "let me not help"
        },
        "2sgm": {
          "fidel": "አትርዳ",
          "translit": "attərda",
          "en": "[you(m.)] don't help!"
        },
        "2sgf": {
          "fidel": "አትርጅ",
          "translit": "attərǧi",
          "en": "[you (f.)] don't help!"
        },
        "3sgm": {
          "fidel": "አይርዳ",
          "translit": "ayərda",
          "en": "let him not help"
        },
        "3sgf": {
          "fidel": "አትርዳ",
          "translit": "attərda",
          "en": "let her not help"
        },
        "1pl": {
          "fidel": "አንርዳ",
          "translit": "annərda",
          "en": "let us not help"
        },
        "2pl": {
          "fidel": "አትርዱ",
          "translit": "attərdu",
          "en": "(you) don't help!"
        },
        "3pl": {
          "fidel": "አይርዱ",
          "translit": "ayərdu",
          "en": "let them not help"
        }
      },
      "infinitive": {
        "fidel": "መርዳት",
        "translit": "märdat"
      }
    },
    "ረሳ": {
      "english": "forget",
      "perfect": {
        "1sg": {
          "fidel": "ረሳሁ",
          "translit": "rässahu",
          "en": "I forgot"
        },
        "2sgm": {
          "fidel": "ረሳህ",
          "translit": "rässah",
          "en": "you (m.) forgot"
        },
        "2sgf": {
          "fidel": "ረሳሽ",
          "translit": "rässaš",
          "en": "you (f.) forgot"
        },
        "3sgm": {
          "fidel": "ረሳ",
          "translit": "rässa",
          "en": "he forgot"
        },
        "3sgf": {
          "fidel": "ረሳች",
          "translit": "rässačč",
          "en": "she forgot"
        },
        "1pl": {
          "fidel": "ረሳን",
          "translit": "rässan",
          "en": "we forgot"
        },
        "2pl": {
          "fidel": "ረሳችሁ",
          "translit": "rässaččəhu",
          "en": "you forgot"
        },
        "3pl": {
          "fidel": "ረሱ",
          "translit": "rässu",
          "en": "they forgot"
        }
      },
      "imperfective_compound": {
        "1sg": {
          "fidel": "እረሳለሁ",
          "translit": "əräsallähu",
          "en": "I will forget"
        },
        "2sgm": {
          "fidel": "ትረሳለህ",
          "translit": "təräsalläh",
          "en": "you (m.) will forget"
        },
        "2sgf": {
          "fidel": "ትረሺያለሽ",
          "translit": "təräsiyalläš",
          "en": "you (f.) will forget"
        },
        "3sgm": {
          "fidel": "ይረሳል",
          "translit": "yəräsall",
          "en": "he will forget"
        },
        "3sgf": {
          "fidel": "ትረሳለች",
          "translit": "təräsalläčč",
          "en": "she will forget"
        },
        "1pl": {
          "fidel": "እንረሳለን",
          "translit": "ənräsallän",
          "en": "we will forget"
        },
        "2pl": {
          "fidel": "ትረሳላችሁ",
          "translit": "təräsallaččəhu",
          "en": "you will forget"
        },
        "3pl": {
          "fidel": "ይረሳሉ",
          "translit": "yəräsallu",
          "en": "they will forget"
        }
      },
      "gerund": {
        "1sg": {
          "fidel": "ረስቼ",
          "translit": "räsəčče",
          "en": "(I) having forgotten"
        },
        "2sgm": {
          "fidel": "ረስተህ",
          "translit": "rästäh",
          "en": "[you(m.)] having forgotten"
        },
        "2sgf": {
          "fidel": "ረስተሽ",
          "translit": "rästäš",
          "en": "[you (f.)] having forgotten"
        },
        "3sgm": {
          "fidel": "ረስቶ",
          "translit": "rästo",
          "en": "(he) having forgotten"
        },
        "3sgf": {
          "fidel": "ረስታ",
          "translit": "rästa",
          "en": "(she) having forgotten"
        },
        "1pl": {
          "fidel": "ረስተን",
          "translit": "rästän",
          "en": "(we) having forgotten"
        },
        "2pl": {
          "fidel": "ረስታችሁ",
          "translit": "rästaččəhu",
          "en": "(you) having forgotten"
        },
        "3pl": {
          "fidel": "ረስተው",
          "translit": "rästäw",
          "en": "(they) having forgotten"
        }
      },
      "compound_gerund": {
        "1sg": {
          "fidel": "ረስቼያለሁ",
          "translit": "räsəččeyallähu",
          "en": "I have forgotten"
        },
        "2sgm": {
          "fidel": "ረስተሃል",
          "translit": "rästähall",
          "en": "you (m.) have forgotten"
        },
        "2sgf": {
          "fidel": "ረስተሻል",
          "translit": "rästäšall",
          "en": "you (f.) have forgotten"
        },
        "3sgm": {
          "fidel": "ረስቷል",
          "translit": "rästwall",
          "en": "he has forgotten"
        },
        "3sgf": {
          "fidel": "ረስታለች",
          "translit": "rästalläčč",
          "en": "she has forgotten"
        },
        "1pl": {
          "fidel": "ረስተናል",
          "translit": "rästänall",
          "en": "we have forgotten"
        },
        "2pl": {
          "fidel": "ረስታችኋል",
          "translit": "rästaččhwall",
          "en": "you have forgotten"
        },
        "3pl": {
          "fidel": "ረስተዋል",
          "translit": "rästäwall",
          "en": "they have forgotten"
        }
      },
      "jussive_imperative": {
        "1sg": {
          "fidel": "ልርሳ",
          "translit": "lərsa",
          "en": "let me forget"
        },
        "2sgm": {
          "fidel": "ርሳ",
          "translit": "rəsa",
          "en": "[you(m.)] forget!"
        },
        "2sgf": {
          "fidel": "ርሽ",
          "translit": "rəsi",
          "en": "[you (f.)] forget!"
        },
        "3sgm": {
          "fidel": "ይርሳ",
          "translit": "yərsa",
          "en": "let him forget"
        },
        "3sgf": {
          "fidel": "ትርሳ",
          "translit": "tərsa",
          "en": "let her forget"
        },
        "1pl": {
          "fidel": "እንርሳ",
          "translit": "ənrsa",
          "en": "let us forget"
        },
        "2pl": {
          "fidel": "ርሱ",
          "translit": "rəsu",
          "en": "(you) forget!"
        },
        "3pl": {
          "fidel": "ይርሱ",
          "translit": "yərsu",
          "en": "let them forget"
        }
      },
      "negative_perfect": {
        "1sg": {
          "fidel": "አልረሳሁም",
          "translit": "alrässahumm",
          "en": "I didn't forget"
        },
        "2sgm": {
          "fidel": "አልረሳህም",
          "translit": "alrässahəmm",
          "en": "you (m.) didn't forget"
        },
        "2sgf": {
          "fidel": "አልረሳሽም",
          "translit": "alrässašəmm",
          "en": "you (f.) didn't forget"
        },
        "3sgm": {
          "fidel": "አልረሳም",
          "translit": "alrässämm",
          "en": "he didn't forget"
        },
        "3sgf": {
          "fidel": "አልረሳችም",
          "translit": "alrässaäččəmm",
          "en": "she didn't forget"
        },
        "1pl": {
          "fidel": "አልረሳንም",
          "translit": "alrässanəmm",
          "en": "we didn't forget"
        },
        "2pl": {
          "fidel": "አልረሳችሁም",
          "translit": "alrässaččəhumm",
          "en": "you didn't forget"
        },
        "3pl": {
          "fidel": "አልረሱም",
          "translit": "alrässumm",
          "en": "they didn't forget"
        }
      },
      "negative_imperfective": {
        "1sg": {
          "fidel": "አልረሳም",
          "translit": "alräsamm",
          "en": "I don't forget"
        },
        "2sgm": {
          "fidel": "አትረሳም",
          "translit": "aträsamm",
          "en": "you (m.) don't forget"
        },
        "2sgf": {
          "fidel": "አትረሺም",
          "translit": "aträsimm",
          "en": "you (f.) don't forget"
        },
        "3sgm": {
          "fidel": "አይረሳም",
          "translit": "ayräsamm",
          "en": "he doesn't forget"
        },
        "3sgf": {
          "fidel": "አትረሳም",
          "translit": "aträsamm",
          "en": "she doesn't forget"
        },
        "1pl": {
          "fidel": "አንረሳም",
          "translit": "anräsamm",
          "en": "we don't forget"
        },
        "2pl": {
          "fidel": "አትርሱም",
          "translit": "aträsumm",
          "en": "you don't forget"
        },
        "3pl": {
          "fidel": "አይርሱም",
          "translit": "ayräsumm",
          "en": "they don't forget"
        }
      },
      "negative_jussive_imperative": {
        "1sg": {
          "fidel": "አልርሳ",
          "translit": "alərsa",
          "en": "let me not forget"
        },
        "2sgm": {
          "fidel": "አትርሳ",
          "translit": "attərsa",
          "en": "[you(m.)] don't forget!"
        },
        "2sgf": {
          "fidel": "አትርሽ",
          "translit": "attərsi",
          "en": "[you (f.)] don't forget!"
        },
        "3sgm": {
          "fidel": "አይርሳ",
          "translit": "ayərsa",
          "en": "let him not forget"
        },
        "3sgf": {
          "fidel": "አትርሳ",
          "translit": "attərsa",
          "en": "let her not forget"
        },
        "1pl": {
          "fidel": "አንርሳ",
          "translit": "annərsa",
          "en": "let us not forget"
        },
        "2pl": {
          "fidel": "አትርሱ",
          "translit": "attərsu",
          "en": "(you) don't forget!"
        },
        "3pl": {
          "fidel": "አይርሱ",
          "translit": "ayərsu",
          "en": "let them not forget"
        }
      },
      "infinitive": {
        "fidel": "መርሳት",
        "translit": "märsat"
      }
    },
    "ወጣ": {
      "english": "go out",
      "perfect": {
        "1sg": {
          "fidel": "ወጣሁ",
          "translit": "wät't'ahu",
          "en": "I went out"
        },
        "2sgm": {
          "fidel": "ወጣህ",
          "translit": "wät't'ah",
          "en": "you (m.) went out"
        },
        "2sgf": {
          "fidel": "ወጣሽ",
          "translit": "wät't'aš",
          "en": "you (f.) went out"
        },
        "3sgm": {
          "fidel": "ወጣ",
          "translit": "wät't'a",
          "en": "he went out"
        },
        "3sgf": {
          "fidel": "ወጣች",
          "translit": "wät't'ačč",
          "en": "she went out"
        },
        "1pl": {
          "fidel": "ወጣን",
          "translit": "wät't'an",
          "en": "we went out"
        },
        "2pl": {
          "fidel": "ወጣችሁ",
          "translit": "wät't'aččəhu",
          "en": "you went out"
        },
        "3pl": {
          "fidel": "ወጡ",
          "translit": "wät't'u",
          "en": "they went out"
        }
      },
      "imperfective_compound": {
        "1sg": {
          "fidel": "እወጣለሁ",
          "translit": "əwät'allähu",
          "en": "I will go out"
        },
        "2sgm": {
          "fidel": "ትወጣለህ",
          "translit": "təwät'alläh",
          "en": "you (m.) will go out"
        },
        "2sgf": {
          "fidel": "ትወጪያለሽ",
          "translit": "təwäč'iyalläš",
          "en": "you (f.) will go out"
        },
        "3sgm": {
          "fidel": "ይወጣል",
          "translit": "yəwät'all",
          "en": "he will go out"
        },
        "3sgf": {
          "fidel": "ትወጣለች",
          "translit": "təwät'alläčč",
          "en": "she will go out"
        },
        "1pl": {
          "fidel": "እንወጣለን",
          "translit": "ənwät'allän",
          "en": "we will go out"
        },
        "2pl": {
          "fidel": "ትወጣላችሁ",
          "translit": "təwät'allaččəhu",
          "en": "you will go out"
        },
        "3pl": {
          "fidel": "ይወጣሉ",
          "translit": "yəwät'allu",
          "en": "they will go out"
        }
      },
      "gerund": {
        "1sg": {
          "fidel": "ወጥቼ",
          "translit": "wät'əčče",
          "en": "(I) having gone out"
        },
        "2sgm": {
          "fidel": "ወጥተህ",
          "translit": "wät'täh",
          "en": "[you(m.)] having gone out"
        },
        "2sgf": {
          "fidel": "ወጥተሽ",
          "translit": "wät'täš",
          "en": "[you (f.)] having gone out"
        },
        "3sgm": {
          "fidel": "ወጥቶ",
          "translit": "wät'to",
          "en": "(he) having gone out"
        },
        "3sgf": {
          "fidel": "ወጥታ",
          "translit": "wät'ta",
          "en": "(she) having gone out"
        },
        "1pl": {
          "fidel": "ወጥተን",
          "translit": "wät'tän",
          "en": "(we) having gone out"
        },
        "2pl": {
          "fidel": "ወጥታችሁ",
          "translit": "wät'taččəhu",
          "en": "(you) having gone out"
        },
        "3pl": {
          "fidel": "ወጥተው",
          "translit": "wät'täw",
          "en": "(they) having gone out"
        }
      },
      "compound_gerund": {
        "1sg": {
          "fidel": "ወጥቼያለሁ",
          "translit": "wät'əččeyallähu",
          "en": "I have gone out"
        },
        "2sgm": {
          "fidel": "ወጥተሃል",
          "translit": "wät'tähall",
          "en": "you (m.) have gone out"
        },
        "2sgf": {
          "fidel": "ወጥተሻል",
          "translit": "wät'täšall",
          "en": "you (f.) have gone out"
        },
        "3sgm": {
          "fidel": "ወጥቷል",
          "translit": "wät'twall",
          "en": "he has gone out"
        },
        "3sgf": {
          "fidel": "ወጥታለች",
          "translit": "wät'talläčč",
          "en": "she has gone out"
        },
        "1pl": {
          "fidel": "ወጥተናል",
          "translit": "wät'tänall",
          "en": "we have gone out"
        },
        "2pl": {
          "fidel": "ወጥታችኋል",
          "translit": "wät'taččhwall",
          "en": "you have gone out"
        },
        "3pl": {
          "fidel": "ወጥተዋል",
          "translit": "wät'täwall",
          "en": "they have gone out"
        }
      },
      "jussive_imperative": {
        "1sg": {
          "fidel": "ልውጣ",
          "translit": "ləwt'a",
          "en": "let me go out"
        },
        "2sgm": {
          "fidel": "ውጣ",
          "translit": "wət'a",
          "en": "[you(m.)] go out!"
        },
        "2sgf": {
          "fidel": "ውጭ",
          "translit": "wəč'i",
          "en": "[you (f.)] go out!"
        },
        "3sgm": {
          "fidel": "ይውጣ",
          "translit": "yəwt'a",
          "en": "let him go out"
        },
        "3sgf": {
          "fidel": "ትውጣ",
          "translit": "təwt'a",
          "en": "let her go out"
        },
        "1pl": {
          "fidel": "እንውጣ",
          "translit": "ənwt'a",
          "en": "let us go out"
        },
        "2pl": {
          "fidel": "ውጡ",
          "translit": "wət'u",
          "en": "(you) go out!"
        },
        "3pl": {
          "fidel": "ይውጡ",
          "translit": "yəwt'u",
          "en": "let them go out"
        }
      },
      "negative_perfect": {
        "1sg": {
          "fidel": "አልወጣሁም",
          "translit": "alwät't'ahumm",
          "en": "I didn't go out"
        },
        "2sgm": {
          "fidel": "አልወጣህም",
          "translit": "alwät't'ahəmm",
          "en": "you (m.) didn't go out"
        },
        "2sgf": {
          "fidel": "አልወጣሽም",
          "translit": "alwät't'ašəmm",
          "en": "you (f.) didn't go out"
        },
        "3sgm": {
          "fidel": "አልወጣም",
          "translit": "alwät't'ämm",
          "en": "he didn't go out"
        },
        "3sgf": {
          "fidel": "አልወጣችም",
          "translit": "alwät't'aäččəmm",
          "en": "she didn't go out"
        },
        "1pl": {
          "fidel": "አልወጣንም",
          "translit": "alwät't'anəmm",
          "en": "we didn't go out"
        },
        "2pl": {
          "fidel": "አልወጣችሁም",
          "translit": "alwät't'aččəhumm",
          "en": "you didn't go out"
        },
        "3pl": {
          "fidel": "አልወጡም",
          "translit": "alwät't'umm",
          "en": "they didn't go out"
        }
      },
      "negative_imperfective": {
        "1sg": {
          "fidel": "አልወጣም",
          "translit": "alwät'amm",
          "en": "I don't go out"
        },
        "2sgm": {
          "fidel": "አትወጣም",
          "translit": "atwät'amm",
          "en": "you (m.) don't go out"
        },
        "2sgf": {
          "fidel": "አትወጪም",
          "translit": "atwäč'imm",
          "en": "you (f.) don't go out"
        },
        "3sgm": {
          "fidel": "አይወጣም",
          "translit": "aywät'amm",
          "en": "he doesn't go out"
        },
        "3sgf": {
          "fidel": "አትወጣም",
          "translit": "atwät'amm",
          "en": "she doesn't go out"
        },
        "1pl": {
          "fidel": "አንወጣም",
          "translit": "anwät'amm",
          "en": "we don't go out"
        },
        "2pl": {
          "fidel": "አትውጡም",
          "translit": "atwät'umm",
          "en": "you don't go out"
        },
        "3pl": {
          "fidel": "አይውጡም",
          "translit": "aywät'umm",
          "en": "they don't go out"
        }
      },
      "negative_jussive_imperative": {
        "1sg": {
          "fidel": "አልውጣ",
          "translit": "aləwt'a",
          "en": "let me not go out"
        },
        "2sgm": {
          "fidel": "አትውጣ",
          "translit": "attəwt'a",
          "en": "[you(m.)] don't go out!"
        },
        "2sgf": {
          "fidel": "አትውጭ",
          "translit": "attəwč'i",
          "en": "[you (f.)] don't go out!"
        },
        "3sgm": {
          "fidel": "አይውጣ",
          "translit": "ayəwt'a",
          "en": "let him not go out"
        },
        "3sgf": {
          "fidel": "አትውጣ",
          "translit": "attəwt'a",
          "en": "let her not go out"
        },
        "1pl": {
          "fidel": "አንውጣ",
          "translit": "annəwt'a",
          "en": "let us not go out"
        },
        "2pl": {
          "fidel": "አትውጡ",
          "translit": "attəwt'u",
          "en": "(you) don't go out!"
        },
        "3pl": {
          "fidel": "አይውጡ",
          "translit": "ayəwt'u",
          "en": "let them not go out"
        }
      },
      "infinitive": {
        "fidel": "መውጣት",
        "translit": "mäwt'at"
      }
    },
    "ዘጋ": {
      "english": "shut, close",
      "perfect": {
        "1sg": {
          "fidel": "ገዛሁ",
          "translit": "zäggahu",
          "en": "I closed"
        },
        "2sgm": {
          "fidel": "ገዛህ",
          "translit": "zäggah",
          "en": "you (m.) closed"
        },
        "2sgf": {
          "fidel": "ገዛሽ",
          "translit": "zäggaš",
          "en": "you (f.) closed"
        },
        "3sgm": {
          "fidel": "ገዛ",
          "translit": "zägga",
          "en": "he closed"
        },
        "3sgf": {
          "fidel": "ገዛች",
          "translit": "zäggačč",
          "en": "she closed"
        },
        "1pl": {
          "fidel": "ገዛን",
          "translit": "zäggan",
          "en": "we closed"
        },
        "2pl": {
          "fidel": "ገዛችሁ",
          "translit": "zäggaččəhu",
          "en": "you closed"
        },
        "3pl": {
          "fidel": "ገዙ",
          "translit": "zäggu",
          "en": "they closed"
        }
      },
      "imperfective_compound": {
        "1sg": {
          "fidel": "እገዛለሁ",
          "translit": "əzägallähu",
          "en": "I will shut"
        },
        "2sgm": {
          "fidel": "ትገዛለህ",
          "translit": "təzägalläh",
          "en": "you (m.) will shut"
        },
        "2sgf": {
          "fidel": "ትገዢያለሽ",
          "translit": "təzägiyalläš",
          "en": "you (f.) will shut"
        },
        "3sgm": {
          "fidel": "ይገዛል",
          "translit": "yəzägall",
          "en": "he will shut"
        },
        "3sgf": {
          "fidel": "ትገዛለች",
          "translit": "təzägalläčč",
          "en": "she will shut"
        },
        "1pl": {
          "fidel": "እንገዛለን",
          "translit": "ənzägallän",
          "en": "we will shut"
        },
        "2pl": {
          "fidel": "ትገዛላችሁ",
          "translit": "təzägallaččəhu",
          "en": "you will shut"
        },
        "3pl": {
          "fidel": "ይገዛሉ",
          "translit": "yəzägallu",
          "en": "they will shut"
        }
      },
      "gerund": {
        "1sg": {
          "fidel": "ገዝቼ",
          "translit": "zägəčče",
          "en": "(I) having closed"
        },
        "2sgm": {
          "fidel": "ገዝተህ",
          "translit": "zägtäh",
          "en": "[you(m.)] having closed"
        },
        "2sgf": {
          "fidel": "ገዝተሽ",
          "translit": "zägtäš",
          "en": "[you (f.)] having closed"
        },
        "3sgm": {
          "fidel": "ገዝቶ",
          "translit": "zägto",
          "en": "(he) having closed"
        },
        "3sgf": {
          "fidel": "ገዝታ",
          "translit": "zägta",
          "en": "(she) having closed"
        },
        "1pl": {
          "fidel": "ገዝተን",
          "translit": "zägtän",
          "en": "(we) having closed"
        },
        "2pl": {
          "fidel": "ገዝታችሁ",
          "translit": "zägtaččəhu",
          "en": "(you) having closed"
        },
        "3pl": {
          "fidel": "ገዝተው",
          "translit": "zägtäw",
          "en": "(they) having closed"
        }
      },
      "compound_gerund": {
        "1sg": {
          "fidel": "ገዝቼያለሁ",
          "translit": "zägəččeyallähu",
          "en": "I have closed"
        },
        "2sgm": {
          "fidel": "ገዝተሃል",
          "translit": "zägtähall",
          "en": "you (m.) have closed"
        },
        "2sgf": {
          "fidel": "ገዝተሻል",
          "translit": "zägtäšall",
          "en": "you (f.) have closed"
        },
        "3sgm": {
          "fidel": "ገዝቷል",
          "translit": "zägtwall",
          "en": "he has closed"
        },
        "3sgf": {
          "fidel": "ገዝታለች",
          "translit": "zägtalläčč",
          "en": "she has closed"
        },
        "1pl": {
          "fidel": "ገዝተናል",
          "translit": "zägtänall",
          "en": "we have closed"
        },
        "2pl": {
          "fidel": "ገዝታችኋል",
          "translit": "zägtaččhwall",
          "en": "you have closed"
        },
        "3pl": {
          "fidel": "ገዝተዋል",
          "translit": "zägtäwall",
          "en": "they have closed"
        }
      },
      "jussive_imperative": {
        "1sg": {
          "fidel": "ልግዛ",
          "translit": "ləzga",
          "en": "let me shut"
        },
        "2sgm": {
          "fidel": "ግዛ",
          "translit": "zəga",
          "en": "[you(m.)] shut!"
        },
        "2sgf": {
          "fidel": "ግ",
          "translit": "zəgi",
          "en": "[you (f.)] shut!"
        },
        "3sgm": {
          "fidel": "ይግዛ",
          "translit": "yəzga",
          "en": "let him shut"
        },
        "3sgf": {
          "fidel": "ትግዛ",
          "translit": "təzga",
          "en": "let her shut"
        },
        "1pl": {
          "fidel": "እንግዛ",
          "translit": "ənzga",
          "en": "let us shut"
        },
        "2pl": {
          "fidel": "ግዙ",
          "translit": "zəgu",
          "en": "(you) shut!"
        },
        "3pl": {
          "fidel": "ይግዙ",
          "translit": "yəzgu",
          "en": "let them shut"
        }
      },
      "negative_perfect": {
        "1sg": {
          "fidel": "አልገዛሁም",
          "translit": "alzäggahumm",
          "en": "I didn't close"
        },
        "2sgm": {
          "fidel": "አልገዛህም",
          "translit": "alzäggahəmm",
          "en": "you (m.) didn't close"
        },
        "2sgf": {
          "fidel": "አልገዛሽም",
          "translit": "alzäggašəmm",
          "en": "you (f.) didn't close"
        },
        "3sgm": {
          "fidel": "አልገዛም",
          "translit": "alzäggämm",
          "en": "he didn't close"
        },
        "3sgf": {
          "fidel": "አልገዛችም",
          "translit": "alzäggaäččəmm",
          "en": "she didn't close"
        },
        "1pl": {
          "fidel": "አልገዛንም",
          "translit": "alzägganəmm",
          "en": "we didn't close"
        },
        "2pl": {
          "fidel": "አልገዛችሁም",
          "translit": "alzäggaččəhumm",
          "en": "you didn't close"
        },
        "3pl": {
          "fidel": "አልገዙም",
          "translit": "alzäggumm",
          "en": "they didn't close"
        }
      },
      "negative_imperfective": {
        "1sg": {
          "fidel": "አልገዛም",
          "translit": "alzägamm",
          "en": "I don't shut"
        },
        "2sgm": {
          "fidel": "አትገዛም",
          "translit": "atzägamm",
          "en": "you (m.) don't shut"
        },
        "2sgf": {
          "fidel": "አትገዢም",
          "translit": "atzägimm",
          "en": "you (f.) don't shut"
        },
        "3sgm": {
          "fidel": "አይገዛም",
          "translit": "ayzägamm",
          "en": "he doesn't shut"
        },
        "3sgf": {
          "fidel": "አትገዛም",
          "translit": "atzägamm",
          "en": "she doesn't shut"
        },
        "1pl": {
          "fidel": "አንገዛም",
          "translit": "anzägamm",
          "en": "we don't shut"
        },
        "2pl": {
          "fidel": "አትግዙም",
          "translit": "atzägumm",
          "en": "you don't shut"
        },
        "3pl": {
          "fidel": "አይግዙም",
          "translit": "ayzägumm",
          "en": "they don't shut"
        }
      },
      "negative_jussive_imperative": {
        "1sg": {
          "fidel": "አልግዛ",
          "translit": "aləzga",
          "en": "let me not shut"
        },
        "2sgm": {
          "fidel": "አትግዛ",
          "translit": "attəzga",
          "en": "[you(m.)] don't shut!"
        },
        "2sgf": {
          "fidel": "አትግ",
          "translit": "attəzgi",
          "en": "[you (f.)] don't shut!"
        },
        "3sgm": {
          "fidel": "አይግዛ",
          "translit": "ayəzga",
          "en": "let him not shut"
        },
        "3sgf": {
          "fidel": "አትግዛ",
          "translit": "attəzga",
          "en": "let her not shut"
        },
        "1pl": {
          "fidel": "አንግዛ",
          "translit": "annəzga",
          "en": "let us not shut"
        },
        "2pl": {
          "fidel": "አትግዙ",
          "translit": "attəzgu",
          "en": "(you) don't shut!"
        },
        "3pl": {
          "fidel": "አይግዙ",
          "translit": "ayəzgu",
          "en": "let them not shut"
        }
      },
      "infinitive": {
        "fidel": "መዝጋት",
        "translit": "mäzgat"
      }
    },
    "ገዛ": {
      "english": "buy, rule",
      "perfect": {
        "1sg": {
          "fidel": "ገዛሁ",
          "translit": "gäzzahu",
          "en": "I bought"
        },
        "2sgm": {
          "fidel": "ገዛህ",
          "translit": "gäzzah",
          "en": "you (m.) bought"
        },
        "2sgf": {
          "fidel": "ገዛሽ",
          "translit": "gäzzaš",
          "en": "you (f.) bought"
        },
        "3sgm": {
          "fidel": "ገዛ",
          "translit": "gäzza",
          "en": "he bought"
        },
        "3sgf": {
          "fidel": "ገዛች",
          "translit": "gäzzačč",
          "en": "she bought"
        },
        "1pl": {
          "fidel": "ገዛን",
          "translit": "gäzzan",
          "en": "we bought"
        },
        "2pl": {
          "fidel": "ገዛችሁ",
          "translit": "gäzzaččəhu",
          "en": "you bought"
        },
        "3pl": {
          "fidel": "ገዙ",
          "translit": "gäzzu",
          "en": "they bought"
        }
      },
      "imperfective_compound": {
        "1sg": {
          "fidel": "እገዛለሁ",
          "translit": "əgäzallähu",
          "en": "I will buy"
        },
        "2sgm": {
          "fidel": "ትገዛለህ",
          "translit": "təgäzalläh",
          "en": "you (m.) will buy"
        },
        "2sgf": {
          "fidel": "ትገዢያለሽ",
          "translit": "təgäžiyalläš",
          "en": "you (f.) will buy"
        },
        "3sgm": {
          "fidel": "ይገዛል",
          "translit": "yəgäzall",
          "en": "he will buy"
        },
        "3sgf": {
          "fidel": "ትገዛለች",
          "translit": "təgäzalläčč",
          "en": "she will buy"
        },
        "1pl": {
          "fidel": "እንገዛለን",
          "translit": "əngäzallän",
          "en": "we will buy"
        },
        "2pl": {
          "fidel": "ትገዛላችሁ",
          "translit": "təgäzallaččəhu",
          "en": "you will buy"
        },
        "3pl": {
          "fidel": "ይገዛሉ",
          "translit": "yəgäzallu",
          "en": "they will buy"
        }
      },
      "gerund": {
        "1sg": {
          "fidel": "ገዝቼ",
          "translit": "gäzəčče",
          "en": "(I) having bought"
        },
        "2sgm": {
          "fidel": "ገዝተህ",
          "translit": "gäztäh",
          "en": "[you(m.)] having bought"
        },
        "2sgf": {
          "fidel": "ገዝተሽ",
          "translit": "gäztäš",
          "en": "[you (f.)] having bought"
        },
        "3sgm": {
          "fidel": "ገዝቶ",
          "translit": "gäzto",
          "en": "(he) having bought"
        },
        "3sgf": {
          "fidel": "ገዝታ",
          "translit": "gäzta",
          "en": "(she) having bought"
        },
        "1pl": {
          "fidel": "ገዝተን",
          "translit": "gäztän",
          "en": "(we) having bought"
        },
        "2pl": {
          "fidel": "ገዝታችሁ",
          "translit": "gäztaččəhu",
          "en": "(you) having bought"
        },
        "3pl": {
          "fidel": "ገዝተው",
          "translit": "gäztäw",
          "en": "(they) having bought"
        }
      },
      "compound_gerund": {
        "1sg": {
          "fidel": "ገዝቼያለሁ",
          "translit": "gäzəččeyallähu",
          "en": "I have bought"
        },
        "2sgm": {
          "fidel": "ገዝተሃል",
          "translit": "gäztähall",
          "en": "you (m.) have bought"
        },
        "2sgf": {
          "fidel": "ገዝተሻል",
          "translit": "gäztäšall",
          "en": "you (f.) have bought"
        },
        "3sgm": {
          "fidel": "ገዝቷል",
          "translit": "gäztwall",
          "en": "he has bought"
        },
        "3sgf": {
          "fidel": "ገዝታለች",
          "translit": "gäztalläčč",
          "en": "she has bought"
        },
        "1pl": {
          "fidel": "ገዝተናል",
          "translit": "gäztänall",
          "en": "we have bought"
        },
        "2pl": {
          "fidel": "ገዝታችኋል",
          "translit": "gäztaččhwall",
          "en": "you have bought"
        },
        "3pl": {
          "fidel": "ገዝተዋል",
          "translit": "gäztäwall",
          "en": "they have bought"
        }
      },
      "jussive_imperative": {
        "1sg": {
          "fidel": "ልግዛ",
          "translit": "ləgza",
          "en": "let me buy"
        },
        "2sgm": {
          "fidel": "ግዛ",
          "translit": "gəza",
          "en": "[you(m.)] buy!"
        },
        "2sgf": {
          "fidel": "ግዥ",
          "translit": "gəži",
          "en": "[you (f.)] buy!"
        },
        "3sgm": {
          "fidel": "ይግዛ",
          "translit": "yəgza",
          "en": "let him buy"
        },
        "3sgf": {
          "fidel": "ትግዛ",
          "translit": "təgza",
          "en": "let her buy"
        },
        "1pl": {
          "fidel": "እንግዛ",
          "translit": "əngza",
          "en": "let us buy"
        },
        "2pl": {
          "fidel": "ግዙ",
          "translit": "gəzu",
          "en": "(you) buy!"
        },
        "3pl": {
          "fidel": "ይግዙ",
          "translit": "yəgzu",
          "en": "let them buy"
        }
      },
      "negative_perfect": {
        "1sg": {
          "fidel": "አልገዛሁም",
          "translit": "algäzzahumm",
          "en": "I didn't buy"
        },
        "2sgm": {
          "fidel": "አልገዛህም",
          "translit": "algäzzahəmm",
          "en": "you (m.) didn't buy"
        },
        "2sgf": {
          "fidel": "አልገዛሽም",
          "translit": "algäzzašəmm",
          "en": "you (f.) didn't buy"
        },
        "3sgm": {
          "fidel": "አልገዛም",
          "translit": "algäzzämm",
          "en": "he didn't buy"
        },
        "3sgf": {
          "fidel": "አልገዛችም",
          "translit": "algäzzaäččəmm",
          "en": "she didn't buy"
        },
        "1pl": {
          "fidel": "አልገዛንም",
          "translit": "algäzzanəmm",
          "en": "we didn't buy"
        },
        "2pl": {
          "fidel": "አልገዛችሁም",
          "translit": "algäzzaččəhumm",
          "en": "you didn't buy"
        },
        "3pl": {
          "fidel": "አልገዙም",
          "translit": "algäzzumm",
          "en": "they didn't buy"
        }
      },
      "negative_imperfective": {
        "1sg": {
          "fidel": "አልገዛም",
          "translit": "algäzamm",
          "en": "I don't buy"
        },
        "2sgm": {
          "fidel": "አትገዛም",
          "translit": "atgäzamm",
          "en": "you (m.) don't buy"
        },
        "2sgf": {
          "fidel": "አትገዢም",
          "translit": "atgäžimm",
          "en": "you (f.) don't buy"
        },
        "3sgm": {
          "fidel": "አይገዛም",
          "translit": "aygäzamm",
          "en": "he doesn't buy"
        },
        "3sgf": {
          "fidel": "አትገዛም",
          "translit": "atgäzamm",
          "en": "she doesn't buy"
        },
        "1pl": {
          "fidel": "አንገዛም",
          "translit": "angäzamm",
          "en": "we don't buy"
        },
        "2pl": {
          "fidel": "አትግዙም",
          "translit": "atgäzumm",
          "en": "you don't buy"
        },
        "3pl": {
          "fidel": "አይግዙም",
          "translit": "aygäzumm",
          "en": "they don't buy"
        }
      },
      "negative_jussive_imperative": {
        "1sg": {
          "fidel": "አልግዛ",
          "translit": "aləgza",
          "en": "let me not buy"
        },
        "2sgm": {
          "fidel": "አትግዛ",
          "translit": "attəgza",
          "en": "[you(m.)] don't buy!"
        },
        "2sgf": {
          "fidel": "አትግዥ",
          "translit": "attəgži",
          "en": "[you (f.)] don't buy!"
        },
        "3sgm": {
          "fidel": "አይግዛ",
          "translit": "ayəgza",
          "en": "let him not buy"
        },
        "3sgf": {
          "fidel": "አትግዛ",
          "translit": "attəgza",
          "en": "let her not buy"
        },
        "1pl": {
          "fidel": "አንግዛ",
          "translit": "annəgza",
          "en": "let us not buy"
        },
        "2pl": {
          "fidel": "አትግዙ",
          "translit": "attəgzu",
          "en": "(you) don't buy!"
        },
        "3pl": {
          "fidel": "አይግዙ",
          "translit": "ayəgzu",
          "en": "let them not buy"
        }
      },
      "infinitive": {
        "fidel": "መግዛት",
        "translit": "mägzat"
      }
    },
    "ገባ": {
      "english": "enter, come in, arrive",
      "perfect": {
        "1sg": {
          "fidel": "ገባሁ",
          "translit": "gäbbahu",
          "en": "I entered"
        },
        "2sgm": {
          "fidel": "ገባህ",
          "translit": "gäbbah",
          "en": "you (m.) entered"
        },
        "2sgf": {
          "fidel": "ገባሽ",
          "translit": "gäbbaš",
          "en": "you (f.) entered"
        },
        "3sgm": {
          "fidel": "ገባ",
          "translit": "gäbba",
          "en": "he entered"
        },
        "3sgf": {
          "fidel": "ገባች",
          "translit": "gäbbačč",
          "en": "she entered"
        },
        "1pl": {
          "fidel": "ገባን",
          "translit": "gäbban",
          "en": "we entered"
        },
        "2pl": {
          "fidel": "ገባችሁ",
          "translit": "gäbbaččəhu",
          "en": "you entered"
        },
        "3pl": {
          "fidel": "ገቡ",
          "translit": "gäbbu",
          "en": "they entered"
        }
      },
      "imperfective_compound": {
        "1sg": {
          "fidel": "እገባለሁ",
          "translit": "əgäballähu",
          "en": "I will enter"
        },
        "2sgm": {
          "fidel": "ትገባለህ",
          "translit": "təgäballäh",
          "en": "you (m.) will enter"
        },
        "2sgf": {
          "fidel": "ትገቢያለሽ",
          "translit": "təgäbiyalläš",
          "en": "you (f.) will enter"
        },
        "3sgm": {
          "fidel": "ይገባል",
          "translit": "yəgäball",
          "en": "he will enter"
        },
        "3sgf": {
          "fidel": "ትገባለች",
          "translit": "təgäballäčč",
          "en": "she will enter"
        },
        "1pl": {
          "fidel": "እንገባለን",
          "translit": "əngäballän",
          "en": "we will enter"
        },
        "2pl": {
          "fidel": "ትገባላችሁ",
          "translit": "təgäballaččəhu",
          "en": "you will enter"
        },
        "3pl": {
          "fidel": "ይገባሉ",
          "translit": "yəgäballu",
          "en": "they will enter"
        }
      },
      "gerund": {
        "1sg": {
          "fidel": "ገብቼ",
          "translit": "gäbəčče",
          "en": "(I) having entered"
        },
        "2sgm": {
          "fidel": "ገብተህ",
          "translit": "gäbtäh",
          "en": "[you(m.)] having entered"
        },
        "2sgf": {
          "fidel": "ገብተሽ",
          "translit": "gäbtäš",
          "en": "[you (f.)] having entered"
        },
        "3sgm": {
          "fidel": "ገብቶ",
          "translit": "gäbto",
          "en": "(he) having entered"
        },
        "3sgf": {
          "fidel": "ገብታ",
          "translit": "gäbta",
          "en": "(she) having entered"
        },
        "1pl": {
          "fidel": "ገብተን",
          "translit": "gäbtän",
          "en": "(we) having entered"
        },
        "2pl": {
          "fidel": "ገብታችሁ",
          "translit": "gäbtaččəhu",
          "en": "(you) having entered"
        },
        "3pl": {
          "fidel": "ገብተው",
          "translit": "gäbtäw",
          "en": "(they) having entered"
        }
      },
      "compound_gerund": {
        "1sg": {
          "fidel": "ገብቼያለሁ",
          "translit": "gäbəččeyallähu",
          "en": "I have entered"
        },
        "2sgm": {
          "fidel": "ገብተሃል",
          "translit": "gäbtähall",
          "en": "you (m.) have entered"
        },
        "2sgf": {
          "fidel": "ገብተሻል",
          "translit": "gäbtäšall",
          "en": "you (f.) have entered"
        },
        "3sgm": {
          "fidel": "ገብቷል",
          "translit": "gäbtwall",
          "en": "he has entered"
        },
        "3sgf": {
          "fidel": "ገብታለች",
          "translit": "gäbtalläčč",
          "en": "she has entered"
        },
        "1pl": {
          "fidel": "ገብተናል",
          "translit": "gäbtänall",
          "en": "we have entered"
        },
        "2pl": {
          "fidel": "ገብታችኋል",
          "translit": "gäbtaččhwall",
          "en": "you have entered"
        },
        "3pl": {
          "fidel": "ገብተዋል",
          "translit": "gäbtäwall",
          "en": "they have entered"
        }
      },
      "jussive_imperative": {
        "1sg": {
          "fidel": "ልግባ",
          "translit": "ləgba",
          "en": "let me enter"
        },
        "2sgm": {
          "fidel": "ግባ",
          "translit": "gəba",
          "en": "[you(m.)] enter!"
        },
        "2sgf": {
          "fidel": "ግቢ",
          "translit": "gəbi",
          "en": "[you (f.)] enter!"
        },
        "3sgm": {
          "fidel": "ይግባ",
          "translit": "yəgba",
          "en": "let him enter"
        },
        "3sgf": {
          "fidel": "ትግባ",
          "translit": "təgba",
          "en": "let her enter"
        },
        "1pl": {
          "fidel": "እንግባ",
          "translit": "əngba",
          "en": "let us enter"
        },
        "2pl": {
          "fidel": "ግቡ",
          "translit": "gəbu",
          "en": "(you) enter!"
        },
        "3pl": {
          "fidel": "ይግቡ",
          "translit": "yəgbu",
          "en": "let them enter"
        }
      },
      "negative_perfect": {
        "1sg": {
          "fidel": "አልገባሁም",
          "translit": "algäbbahumm",
          "en": "I didn't enter"
        },
        "2sgm": {
          "fidel": "አልገባህም",
          "translit": "algäbbahəmm",
          "en": "you (m.) didn't enter"
        },
        "2sgf": {
          "fidel": "አልገባሽም",
          "translit": "algäbbašəmm",
          "en": "you (f.) didn't enter"
        },
        "3sgm": {
          "fidel": "አልገባም",
          "translit": "algäbbämm",
          "en": "he didn't enter"
        },
        "3sgf": {
          "fidel": "አልገባችም",
          "translit": "algäbbaäččəmm",
          "en": "she didn't enter"
        },
        "1pl": {
          "fidel": "አልገባንም",
          "translit": "algäbbanəmm",
          "en": "we didn't enter"
        },
        "2pl": {
          "fidel": "አልገባችሁም",
          "translit": "algäbbaččəhumm",
          "en": "you didn't enter"
        },
        "3pl": {
          "fidel": "አልገቡም",
          "translit": "algäbbumm",
          "en": "they didn't enter"
        }
      },
      "negative_imperfective": {
        "1sg": {
          "fidel": "አልገባም",
          "translit": "algäbamm",
          "en": "I don't enter"
        },
        "2sgm": {
          "fidel": "አትገባም",
          "translit": "atgäbamm",
          "en": "you (m.) don't enter"
        },
        "2sgf": {
          "fidel": "አትገቢም",
          "translit": "atgäbimm",
          "en": "you (f.) don't enter"
        },
        "3sgm": {
          "fidel": "አይገባም",
          "translit": "aygäbamm",
          "en": "he doesn't enter"
        },
        "3sgf": {
          "fidel": "አትገባም",
          "translit": "atgäbamm",
          "en": "she doesn't enter"
        },
        "1pl": {
          "fidel": "አንገባም",
          "translit": "angäbamm",
          "en": "we don't enter"
        },
        "2pl": {
          "fidel": "አትግቡም",
          "translit": "atgäbumm",
          "en": "you don't enter"
        },
        "3pl": {
          "fidel": "አይግቡም",
          "translit": "aygäbumm",
          "en": "they don't enter"
        }
      },
      "negative_jussive_imperative": {
        "1sg": {
          "fidel": "አልግባ",
          "translit": "aləgba",
          "en": "let me not enter"
        },
        "2sgm": {
          "fidel": "አትግባ",
          "translit": "attəgba",
          "en": "[you(m.)] don't enter!"
        },
        "2sgf": {
          "fidel": "አትግቢ",
          "translit": "attəgbi",
          "en": "[you (f.)] don't enter!"
        },
        "3sgm": {
          "fidel": "አይግባ",
          "translit": "ayəgba",
          "en": "let him not enter"
        },
        "3sgf": {
          "fidel": "አትግባ",
          "translit": "attəgba",
          "en": "let her not enter"
        },
        "1pl": {
          "fidel": "አንግባ",
          "translit": "annəgba",
          "en": "let us not enter"
        },
        "2pl": {
          "fidel": "አትግቡ",
          "translit": "attəgbu",
          "en": "(you) don't enter!"
        },
        "3pl": {
          "fidel": "አይግቡ",
          "translit": "ayəgbu",
          "en": "let them not enter"
        }
      },
      "infinitive": {
        "fidel": "መግባት",
        "translit": "mägbat"
      }
    }
  },
  "4": {
    "ለካ": {
      "english": "measure, adjust",
      "perfect": {
        "1sg": {
          "fidel": "ለካሁ",
          "translit": "läkkahu",
          "en": "I measured"
        },
        "2sgm": {
          "fidel": "ለካህ",
          "translit": "läkkah",
          "en": "you (m.) measured"
        },
        "2sgf": {
          "fidel": "ለካሽ",
          "translit": "läkkaš",
          "en": "you (f.) measured"
        },
        "3sgm": {
          "fidel": "ለካ",
          "translit": "läkka",
          "en": "he measured"
        },
        "3sgf": {
          "fidel": "ለካች",
          "translit": "läkkačč",
          "en": "she measured"
        },
        "1pl": {
          "fidel": "ለካን",
          "translit": "läkkan",
          "en": "we measured"
        },
        "2pl": {
          "fidel": "ለካችሁ",
          "translit": "läkkaččəhu",
          "en": "you measured"
        },
        "3pl": {
          "fidel": "ለኩ",
          "translit": "läkku",
          "en": "they measured"
        }
      },
      "imperfective_compound": {
        "1sg": {
          "fidel": "እለካለሁ",
          "translit": "əläkkallähu",
          "en": "I will measure"
        },
        "2sgm": {
          "fidel": "ትለካለህ",
          "translit": "təläkkalläh",
          "en": "you (m.) will measure"
        },
        "2sgf": {
          "fidel": "ትለኪያለሽ",
          "translit": "təläkkiyalläš",
          "en": "you (f.) will measure"
        },
        "3sgm": {
          "fidel": "ይለካል",
          "translit": "yəläkkall",
          "en": "he will measure"
        },
        "3sgf": {
          "fidel": "ትለካለች",
          "translit": "təläkkalläčč",
          "en": "she will measure"
        },
        "1pl": {
          "fidel": "እንለካለን",
          "translit": "ənläkkallän",
          "en": "we will measure"
        },
        "2pl": {
          "fidel": "ትለካላችሁ",
          "translit": "təläkkallaččəhu",
          "en": "you will measure"
        },
        "3pl": {
          "fidel": "ይለካሉ",
          "translit": "yəläkkallu",
          "en": "they will measure"
        }
      },
      "gerund": {
        "1sg": {
          "fidel": "ለክቼ",
          "translit": "läkkəčče",
          "en": "(I) having measured"
        },
        "2sgm": {
          "fidel": "ለክተህ",
          "translit": "läkkətäh",
          "en": "[you(m.)] having measured"
        },
        "2sgf": {
          "fidel": "ለክተሽ",
          "translit": "läkkətäš",
          "en": "[you (f.)] having measured"
        },
        "3sgm": {
          "fidel": "ለክቶ",
          "translit": "läkkəto",
          "en": "(he) having measured"
        },
        "3sgf": {
          "fidel": "ለክታ",
          "translit": "läkkəta",
          "en": "(she) having measured"
        },
        "1pl": {
          "fidel": "ለክተን",
          "translit": "läkkətän",
          "en": "(we) having measured"
        },
        "2pl": {
          "fidel": "ለክታችሁ",
          "translit": "läkkətaččəhu",
          "en": "(you) having measured"
        },
        "3pl": {
          "fidel": "ለክተው",
          "translit": "läkkətäw",
          "en": "(they) having measured"
        }
      },
      "compound_gerund": {
        "1sg": {
          "fidel": "ለክቼያለሁ",
          "translit": "läkkəččeyallähu",
          "en": "I have measured"
        },
        "2sgm": {
          "fidel": "ለክተሃል",
          "translit": "läkkətähall",
          "en": "you (m.) have measured"
        },
        "2sgf": {
          "fidel": "ለክተሻል",
          "translit": "läkkətäšall",
          "en": "you (f.) have measured"
        },
        "3sgm": {
          "fidel": "ለክቷል",
          "translit": "läkkətwall",
          "en": "he has measured"
        },
        "3sgf": {
          "fidel": "ለክታለች",
          "translit": "läkkətalläčč",
          "en": "she has measured"
        },
        "1pl": {
          "fidel": "ለክተናል",
          "translit": "läkkətänall",
          "en": "we have measured"
        },
        "2pl": {
          "fidel": "ለክታችኋል",
          "translit": "läkkətaččhwall",
          "en": "you have measured"
        },
        "3pl": {
          "fidel": "ለክተዋል",
          "translit": "läkkətäwall",
          "en": "they have measured"
        }
      },
      "jussive_imperative": {
        "1sg": {
          "fidel": "ልለካ",
          "translit": "ləläkka",
          "en": "let me measure"
        },
        "2sgm": {
          "fidel": "ለካ",
          "translit": "läkka",
          "en": "[you(m.)] measure!"
        },
        "2sgf": {
          "fidel": "ለኪ",
          "translit": "läkki",
          "en": "[you (f.)] measure!"
        },
        "3sgm": {
          "fidel": "ይለካ",
          "translit": "yəläkka",
          "en": "let him measure"
        },
        "3sgf": {
          "fidel": "ትለካ",
          "translit": "təläkka",
          "en": "let her measure"
        },
        "1pl": {
          "fidel": "እንለካ",
          "translit": "ənläkka",
          "en": "let us measure"
        },
        "2pl": {
          "fidel": "ለኩ",
          "translit": "läkku",
          "en": "(you) measure!"
        },
        "3pl": {
          "fidel": "ይለኩ",
          "translit": "yəläkku",
          "en": "let them measure"
        }
      },
      "negative_perfect": {
        "1sg": {
          "fidel": "አልለካሁም",
          "translit": "alläkkahumm",
          "en": "I didn't measure"
        },
        "2sgm": {
          "fidel": "አልለካህም",
          "translit": "alläkkahəmm",
          "en": "you (m.) didn't measure"
        },
        "2sgf": {
          "fidel": "አልለካሽም",
          "translit": "alläkkašəmm",
          "en": "you (f.) didn't measure"
        },
        "3sgm": {
          "fidel": "አልለካም",
          "translit": "alläkkämm",
          "en": "he didn't measure"
        },
        "3sgf": {
          "fidel": "አልለካችም",
          "translit": "alläkkaäččəmm",
          "en": "she didn't measure"
        },
        "1pl": {
          "fidel": "አልለካንም",
          "translit": "alläkkanəmm",
          "en": "we didn't measure"
        },
        "2pl": {
          "fidel": "አልለካችሁም",
          "translit": "alläkkaččəhumm",
          "en": "you didn't measure"
        },
        "3pl": {
          "fidel": "አልለኩም",
          "translit": "alläkkumm",
          "en": "they didn't measure"
        }
      },
      "negative_imperfective": {
        "1sg": {
          "fidel": "አልለካም",
          "translit": "alläkkamm",
          "en": "I don't measure"
        },
        "2sgm": {
          "fidel": "አትለካም",
          "translit": "atläkkamm",
          "en": "you (m.) don't measure"
        },
        "2sgf": {
          "fidel": "አትለኪም",
          "translit": "atläkkimm",
          "en": "you (f.) don't measure"
        },
        "3sgm": {
          "fidel": "አይለካም",
          "translit": "ayläkkamm",
          "en": "he doesn't measure"
        },
        "3sgf": {
          "fidel": "አትለካም",
          "translit": "atläkkamm",
          "en": "she doesn't measure"
        },
        "1pl": {
          "fidel": "አንለካም",
          "translit": "anläkkamm",
          "en": "we don't measure"
        },
        "2pl": {
          "fidel": "አትልኩም",
          "translit": "atläkkumm",
          "en": "you don't measure"
        },
        "3pl": {
          "fidel": "አይልኩም",
          "translit": "ayläkkumm",
          "en": "they don't measure"
        }
      },
      "negative_jussive_imperative": {
        "1sg": {
          "fidel": "አልለካ",
          "translit": "aləläkka",
          "en": "let me not measure"
        },
        "2sgm": {
          "fidel": "አትለካ",
          "translit": "attəläkka",
          "en": "[you(m.)] don't measure!"
        },
        "2sgf": {
          "fidel": "አትለኪ",
          "translit": "attəläkki",
          "en": "[you (f.)] don't measure!"
        },
        "3sgm": {
          "fidel": "አይለካ",
          "translit": "ayəläkka",
          "en": "let him not measure"
        },
        "3sgf": {
          "fidel": "አትለካ",
          "translit": "attəläkka",
          "en": "let her not measure"
        },
        "1pl": {
          "fidel": "አንለካ",
          "translit": "annəläkka",
          "en": "let us not measure"
        },
        "2pl": {
          "fidel": "አትለኩ",
          "translit": "attəläkku",
          "en": "(you) don't measure!"
        },
        "3pl": {
          "fidel": "አይለኩ",
          "translit": "ayəläkku",
          "en": "let them not measure"
        }
      },
      "infinitive": {
        "fidel": "መለካት",
        "translit": "mäläkkat"
      }
    },
    "ተኛ": {
      "english": "sleep",
      "perfect": {
        "1sg": {
          "fidel": "ተኛሁ",
          "translit": "täňňahu",
          "en": "I slept"
        },
        "2sgm": {
          "fidel": "ተኛህ",
          "translit": "täňňah",
          "en": "you (m.) slept"
        },
        "2sgf": {
          "fidel": "ተኛሽ",
          "translit": "täňňaš",
          "en": "you (f.) slept"
        },
        "3sgm": {
          "fidel": "ተኛ",
          "translit": "täňňa",
          "en": "he slept"
        },
        "3sgf": {
          "fidel": "ተኛች",
          "translit": "täňňačč",
          "en": "she slept"
        },
        "1pl": {
          "fidel": "ተኛን",
          "translit": "täňňan",
          "en": "we slept"
        },
        "2pl": {
          "fidel": "ተኛችሁ",
          "translit": "täňňaččəhu",
          "en": "you slept"
        },
        "3pl": {
          "fidel": "ተኙ",
          "translit": "täňňu",
          "en": "they slept"
        }
      },
      "imperfective_compound": {
        "1sg": {
          "fidel": "እተኛለሁ",
          "translit": "ətäňňallähu",
          "en": "I will sleep"
        },
        "2sgm": {
          "fidel": "ትተኛለህ",
          "translit": "tətäňňalläh",
          "en": "you (m.) will sleep"
        },
        "2sgf": {
          "fidel": "ትተኚያለሽ",
          "translit": "tətäňňiyalläš",
          "en": "you (f.) will sleep"
        },
        "3sgm": {
          "fidel": "ይተኛል",
          "translit": "yətäňňall",
          "en": "he will sleep"
        },
        "3sgf": {
          "fidel": "ትተኛለች",
          "translit": "tətäňňalläčč",
          "en": "she will sleep"
        },
        "1pl": {
          "fidel": "እንተኛለን",
          "translit": "əntäňňallän",
          "en": "we will sleep"
        },
        "2pl": {
          "fidel": "ትተኛላችሁ",
          "translit": "tətäňňallaččəhu",
          "en": "you will sleep"
        },
        "3pl": {
          "fidel": "ይተኛሉ",
          "translit": "yətäňňallu",
          "en": "they will sleep"
        }
      },
      "gerund": {
        "1sg": {
          "fidel": "ተኝቼ",
          "translit": "täňňəčče",
          "en": "(I) having slept"
        },
        "2sgm": {
          "fidel": "ተኝተህ",
          "translit": "täňňətäh",
          "en": "[you(m.)] having slept"
        },
        "2sgf": {
          "fidel": "ተኝተሽ",
          "translit": "täňňətäš",
          "en": "[you (f.)] having slept"
        },
        "3sgm": {
          "fidel": "ተኝቶ",
          "translit": "täňňəto",
          "en": "(he) having slept"
        },
        "3sgf": {
          "fidel": "ተኝታ",
          "translit": "täňňəta",
          "en": "(she) having slept"
        },
        "1pl": {
          "fidel": "ተኝተን",
          "translit": "täňňətän",
          "en": "(we) having slept"
        },
        "2pl": {
          "fidel": "ተኝታችሁ",
          "translit": "täňňətaččəhu",
          "en": "(you) having slept"
        },
        "3pl": {
          "fidel": "ተኝተው",
          "translit": "täňňətäw",
          "en": "(they) having slept"
        }
      },
      "compound_gerund": {
        "1sg": {
          "fidel": "ተኝቼያለሁ",
          "translit": "täňňəččeyallähu",
          "en": "I have slept"
        },
        "2sgm": {
          "fidel": "ተኝተሃል",
          "translit": "täňňətähall",
          "en": "you (m.) have slept"
        },
        "2sgf": {
          "fidel": "ተኝተሻል",
          "translit": "täňňətäšall",
          "en": "you (f.) have slept"
        },
        "3sgm": {
          "fidel": "ተኝቷል",
          "translit": "täňňətwall",
          "en": "he has slept"
        },
        "3sgf": {
          "fidel": "ተኝታለች",
          "translit": "täňňətalläčč",
          "en": "she has slept"
        },
        "1pl": {
          "fidel": "ተኝተናል",
          "translit": "täňňətänall",
          "en": "we have slept"
        },
        "2pl": {
          "fidel": "ተኝታችኋል",
          "translit": "täňňətaččhwall",
          "en": "you have slept"
        },
        "3pl": {
          "fidel": "ተኝተዋል",
          "translit": "täňňətäwall",
          "en": "they have slept"
        }
      },
      "jussive_imperative": {
        "1sg": {
          "fidel": "ልተኛ",
          "translit": "lətäňňa",
          "en": "let me sleep"
        },
        "2sgm": {
          "fidel": "ተኛ",
          "translit": "täňňa",
          "en": "[you(m.)] sleep!"
        },
        "2sgf": {
          "fidel": "ተኚ",
          "translit": "täňňi",
          "en": "[you (f.)] sleep!"
        },
        "3sgm": {
          "fidel": "ይተኛ",
          "translit": "yətäňňa",
          "en": "let him sleep"
        },
        "3sgf": {
          "fidel": "ትተኛ",
          "translit": "tətäňňa",
          "en": "let her sleep"
        },
        "1pl": {
          "fidel": "እንተኛ",
          "translit": "əntäňňa",
          "en": "let us sleep"
        },
        "2pl": {
          "fidel": "ተኙ",
          "translit": "täňňu",
          "en": "(you) sleep!"
        },
        "3pl": {
          "fidel": "ይተኙ",
          "translit": "yətäňňu",
          "en": "let them sleep"
        }
      },
      "negative_perfect": {
        "1sg": {
          "fidel": "አልተኛሁም",
          "translit": "altäňňahumm",
          "en": "I didn't sleep"
        },
        "2sgm": {
          "fidel": "አልተኛህም",
          "translit": "altäňňahəmm",
          "en": "you (m.) didn't sleep"
        },
        "2sgf": {
          "fidel": "አልተኛሽም",
          "translit": "altäňňašəmm",
          "en": "you (f.) didn't sleep"
        },
        "3sgm": {
          "fidel": "አልተኛም",
          "translit": "altäňňämm",
          "en": "he didn't sleep"
        },
        "3sgf": {
          "fidel": "አልተኛችም",
          "translit": "altäňňaäččəmm",
          "en": "she didn't sleep"
        },
        "1pl": {
          "fidel": "አልተኛንም",
          "translit": "altäňňanəmm",
          "en": "we didn't sleep"
        },
        "2pl": {
          "fidel": "አልተኛችሁም",
          "translit": "altäňňaččəhumm",
          "en": "you didn't sleep"
        },
        "3pl": {
          "fidel": "አልተኙም",
          "translit": "altäňňumm",
          "en": "they didn't sleep"
        }
      },
      "negative_imperfective": {
        "1sg": {
          "fidel": "አልተኛም",
          "translit": "altäňňamm",
          "en": "I don't sleep"
        },
        "2sgm": {
          "fidel": "አትተኛም",
          "translit": "attäňňamm",
          "en": "you (m.) don't sleep"
        },
        "2sgf": {
          "fidel": "አትተኚም",
          "translit": "attäňňimm",
          "en": "you (f.) don't sleep"
        },
        "3sgm": {
          "fidel": "አይተኛም",
          "translit": "aytäňňamm",
          "en": "he doesn't sleep"
        },
        "3sgf": {
          "fidel": "አትተኛም",
          "translit": "attäňňamm",
          "en": "she doesn't sleep"
        },
        "1pl": {
          "fidel": "አንተኛም",
          "translit": "antäňňamm",
          "en": "we don't sleep"
        },
        "2pl": {
          "fidel": "አትትኙም",
          "translit": "attäňňumm",
          "en": "you don't sleep"
        },
        "3pl": {
          "fidel": "አይትኙም",
          "translit": "aytäňňumm",
          "en": "they don't sleep"
        }
      },
      "negative_jussive_imperative": {
        "1sg": {
          "fidel": "አልተኛ",
          "translit": "alətäňňa",
          "en": "let me not sleep"
        },
        "2sgm": {
          "fidel": "አትተኛ",
          "translit": "attətäňňa",
          "en": "[you(m.)] don't sleep!"
        },
        "2sgf": {
          "fidel": "አትተኚ",
          "translit": "attətäňňi",
          "en": "[you (f.)] don't sleep!"
        },
        "3sgm": {
          "fidel": "አይተኛ",
          "translit": "ayətäňňa",
          "en": "let him not sleep"
        },
        "3sgf": {
          "fidel": "አትተኛ",
          "translit": "attətäňňa",
          "en": "let her not sleep"
        },
        "1pl": {
          "fidel": "አንተኛ",
          "translit": "annətäňňa",
          "en": "let us not sleep"
        },
        "2pl": {
          "fidel": "አትተኙ",
          "translit": "attətäňňu",
          "en": "(you) don't sleep!"
        },
        "3pl": {
          "fidel": "አይተኙ",
          "translit": "ayətäňňu",
          "en": "let them not sleep"
        }
      },
      "infinitive": {
        "fidel": "መተኛት",
        "translit": "mätäňňat"
      }
    },
    "ጠጣ": {
      "english": "drink",
      "perfect": {
        "1sg": {
          "fidel": "ጠጣሁ",
          "translit": "t'ät't'ahu",
          "en": "I drank"
        },
        "2sgm": {
          "fidel": "ጠጣህ",
          "translit": "t'ät't'ah",
          "en": "you (m.) drank"
        },
        "2sgf": {
          "fidel": "ጠጣሽ",
          "translit": "t'ät't'aš",
          "en": "you (f.) drank"
        },
        "3sgm": {
          "fidel": "ጠጣ",
          "translit": "t'ät't'a",
          "en": "he drank"
        },
        "3sgf": {
          "fidel": "ጠጣች",
          "translit": "t'ät't'ačč",
          "en": "she drank"
        },
        "1pl": {
          "fidel": "ጠጣን",
          "translit": "t'ät't'an",
          "en": "we drank"
        },
        "2pl": {
          "fidel": "ጠጣችሁ",
          "translit": "t'ät't'aččəhu",
          "en": "you drank"
        },
        "3pl": {
          "fidel": "ጠጡ",
          "translit": "t'ät't'u",
          "en": "they drank"
        }
      },
      "imperfective_compound": {
        "1sg": {
          "fidel": "እጠጣለሁ",
          "translit": "ət'ät't'allähu",
          "en": "I will drink"
        },
        "2sgm": {
          "fidel": "ትጠጣለህ",
          "translit": "tət'ät't'alläh",
          "en": "you (m.) will drink"
        },
        "2sgf": {
          "fidel": "ትጠጪያለሽ",
          "translit": "tətäč'č'iyalläš",
          "en": "you (f.) will drink"
        },
        "3sgm": {
          "fidel": "ይጠጣል",
          "translit": "yət'ät't'all",
          "en": "he will drink"
        },
        "3sgf": {
          "fidel": "ትጠጣለች",
          "translit": "tət'ät't'alläčč",
          "en": "she will drink"
        },
        "1pl": {
          "fidel": "እንጠጣለን",
          "translit": "ənt'ät't'allän",
          "en": "we will drink"
        },
        "2pl": {
          "fidel": "ትጠጣላችሁ",
          "translit": "tət'ät't'allaččəhu",
          "en": "you will drink"
        },
        "3pl": {
          "fidel": "ይጠጣሉ",
          "translit": "yət'ät't'allu",
          "en": "they will drink"
        }
      },
      "gerund": {
        "1sg": {
          "fidel": "ጠጥቼ",
          "translit": "t'ät't'əčče",
          "en": "(I) having drunk"
        },
        "2sgm": {
          "fidel": "ጠጥተህ",
          "translit": "t'ät't'ətäh",
          "en": "[you(m.)] having drunk"
        },
        "2sgf": {
          "fidel": "ጠጥተሽ",
          "translit": "t'ät't'ətäš",
          "en": "[you (f.)] having drunk"
        },
        "3sgm": {
          "fidel": "ጠጥቶ",
          "translit": "t'ät't'əto",
          "en": "(he) having drunk"
        },
        "3sgf": {
          "fidel": "ጠጥታ",
          "translit": "t'ät't'əta",
          "en": "(she) having drunk"
        },
        "1pl": {
          "fidel": "ጠጥተን",
          "translit": "t'ät't'ətän",
          "en": "(we) having drunk"
        },
        "2pl": {
          "fidel": "ጠጥታችሁ",
          "translit": "t'ät't'ətaččəhu",
          "en": "(you) having drunk"
        },
        "3pl": {
          "fidel": "ጠጥተው",
          "translit": "t'ät't'ətäw",
          "en": "(they) having drunk"
        }
      },
      "compound_gerund": {
        "1sg": {
          "fidel": "ጠጥቼያለሁ",
          "translit": "t'ät't'əččeyallähu",
          "en": "I have drunk"
        },
        "2sgm": {
          "fidel": "ጠጥተሃል",
          "translit": "t'ät't'ətähall",
          "en": "you (m.) have drunk"
        },
        "2sgf": {
          "fidel": "ጠጥተሻል",
          "translit": "t'ät't'ətäšall",
          "en": "you (f.) have drunk"
        },
        "3sgm": {
          "fidel": "ጠጥቷል",
          "translit": "t'ät't'ətwall",
          "en": "he has drunk"
        },
        "3sgf": {
          "fidel": "ጠጥታለች",
          "translit": "t'ät't'ətalläčč",
          "en": "she has drunk"
        },
        "1pl": {
          "fidel": "ጠጥተናል",
          "translit": "t'ät't'ətänall",
          "en": "we have drunk"
        },
        "2pl": {
          "fidel": "ጠጥታችኋል",
          "translit": "t'ät't'ətaččhwall",
          "en": "you have drunk"
        },
        "3pl": {
          "fidel": "ጠጥተዋል",
          "translit": "t'ät't'ətäwall",
          "en": "they have drunk"
        }
      },
      "jussive_imperative": {
        "1sg": {
          "fidel": "ልጠጣ",
          "translit": "lət'ät't'a",
          "en": "let me drink"
        },
        "2sgm": {
          "fidel": "ጠጣ",
          "translit": "t'ät't'a",
          "en": "[you(m.)] drink!"
        },
        "2sgf": {
          "fidel": "ጠጭ",
          "translit": "täč'č'i",
          "en": "[you (f.)] drink!"
        },
        "3sgm": {
          "fidel": "ይጠጣ",
          "translit": "yət'ät't'a",
          "en": "let him drink"
        },
        "3sgf": {
          "fidel": "ትጠጣ",
          "translit": "tət'ät't'a",
          "en": "let her drink"
        },
        "1pl": {
          "fidel": "እንጠጣ",
          "translit": "ənt'ät't'a",
          "en": "let us drink"
        },
        "2pl": {
          "fidel": "ጠጡ",
          "translit": "t'ät't'u",
          "en": "(you) drink!"
        },
        "3pl": {
          "fidel": "ይጠጡ",
          "translit": "yət'ät't'u",
          "en": "let them drink"
        }
      },
      "negative_perfect": {
        "1sg": {
          "fidel": "አልጠጣሁም",
          "translit": "alt'ät't'ahumm",
          "en": "I didn't drink"
        },
        "2sgm": {
          "fidel": "አልጠጣህም",
          "translit": "alt'ät't'ahəmm",
          "en": "you (m.) didn't drink"
        },
        "2sgf": {
          "fidel": "አልጠጣሽም",
          "translit": "alt'ät't'ašəmm",
          "en": "you (f.) didn't drink"
        },
        "3sgm": {
          "fidel": "አልጠጣም",
          "translit": "alt'ät't'ämm",
          "en": "he didn't drink"
        },
        "3sgf": {
          "fidel": "አልጠጣችም",
          "translit": "alt'ät't'aäččəmm",
          "en": "she didn't drink"
        },
        "1pl": {
          "fidel": "አልጠጣንም",
          "translit": "alt'ät't'anəmm",
          "en": "we didn't drink"
        },
        "2pl": {
          "fidel": "አልጠጣችሁም",
          "translit": "alt'ät't'aččəhumm",
          "en": "you didn't drink"
        },
        "3pl": {
          "fidel": "አልጠጡም",
          "translit": "alt'ät't'umm",
          "en": "they didn't drink"
        }
      },
      "negative_imperfective": {
        "1sg": {
          "fidel": "አልጠጣም",
          "translit": "alt'ät't'amm",
          "en": "I don't drink"
        },
        "2sgm": {
          "fidel": "አትጠጣም",
          "translit": "att'ät't'amm",
          "en": "you (m.) don't drink"
        },
        "2sgf": {
          "fidel": "አትጠጪም",
          "translit": "attäč'č'imm",
          "en": "you (f.) don't drink"
        },
        "3sgm": {
          "fidel": "አይጠጣም",
          "translit": "ayt'ät't'amm",
          "en": "he doesn't drink"
        },
        "3sgf": {
          "fidel": "አትጠጣም",
          "translit": "att'ät't'amm",
          "en": "she doesn't drink"
        },
        "1pl": {
          "fidel": "አንጠጣም",
          "translit": "ant'ät't'amm",
          "en": "we don't drink"
        },
        "2pl": {
          "fidel": "አትጥጡም",
          "translit": "att'ät't'umm",
          "en": "you don't drink"
        },
        "3pl": {
          "fidel": "አይጥጡም",
          "translit": "ayt'ät't'umm",
          "en": "they don't drink"
        }
      },
      "negative_jussive_imperative": {
        "1sg": {
          "fidel": "አልጠጣ",
          "translit": "alət'ät't'a",
          "en": "let me not drink"
        },
        "2sgm": {
          "fidel": "አትጠጣ",
          "translit": "attət'ät't'a",
          "en": "[you(m.)] don't drink!"
        },
        "2sgf": {
          "fidel": "አትጠጭ",
          "translit": "attətäč'č'i",
          "en": "[you (f.)] don't drink!"
        },
        "3sgm": {
          "fidel": "አይጠጣ",
          "translit": "ayət'ät't'a",
          "en": "let him not drink"
        },
        "3sgf": {
          "fidel": "አትጠጣ",
          "translit": "attət'ät't'a",
          "en": "let her not drink"
        },
        "1pl": {
          "fidel": "አንጠጣ",
          "translit": "annət'ät't'a",
          "en": "let us not drink"
        },
        "2pl": {
          "fidel": "አትጠጡ",
          "translit": "attət'ät't'u",
          "en": "(you) don't drink!"
        },
        "3pl": {
          "fidel": "አይጠጡ",
          "translit": "ayət'ät't'u",
          "en": "let them not drink"
        }
      },
      "infinitive": {
        "fidel": "መጠጣት",
        "translit": "mät'ät't'at"
      }
    },
    "ፈታ": {
      "english": "divorce",
      "perfect": {
        "1sg": {
          "fidel": "ፈታሁ",
          "translit": "fättahu",
          "en": "I divorced"
        },
        "2sgm": {
          "fidel": "ፈታህ",
          "translit": "fättah",
          "en": "you (m.) divorced"
        },
        "2sgf": {
          "fidel": "ፈታሽ",
          "translit": "fättaš",
          "en": "you (f.) divorced"
        },
        "3sgm": {
          "fidel": "ፈታ",
          "translit": "fätta",
          "en": "he divorced"
        },
        "3sgf": {
          "fidel": "ፈታች",
          "translit": "fättačč",
          "en": "she divorced"
        },
        "1pl": {
          "fidel": "ፈታን",
          "translit": "fättan",
          "en": "we divorced"
        },
        "2pl": {
          "fidel": "ፈታችሁ",
          "translit": "fättaččəhu",
          "en": "you divorced"
        },
        "3pl": {
          "fidel": "ፈቱ",
          "translit": "fättu",
          "en": "they divorced"
        }
      },
      "imperfective_compound": {
        "1sg": {
          "fidel": "እፈታለሁ",
          "translit": "əfätallähu",
          "en": "I divorce / I will divorce"
        },
        "2sgm": {
          "fidel": "ትፈታለህ",
          "translit": "təfätalläh",
          "en": "you (m.) divorce / you (m.) will divorce"
        },
        "2sgf": {
          "fidel": "ትፈቺያለሽ",
          "translit": "təfäčiyalläš",
          "en": "you (f.) divorce / you (f.) will divorce"
        },
        "3sgm": {
          "fidel": "ይፈታል",
          "translit": "yəfätall",
          "en": "he divorces / he will divorce"
        },
        "3sgf": {
          "fidel": "ትፈታለች",
          "translit": "təfätalläčč",
          "en": "she divorces / she will divorce"
        },
        "1pl": {
          "fidel": "እንፈታለን",
          "translit": "ənfätallän",
          "en": "we divorce / we will divorce"
        },
        "2pl": {
          "fidel": "ትፈታላችሁ",
          "translit": "təfätallaččəhu",
          "en": "you divorce / you will divorce"
        },
        "3pl": {
          "fidel": "ይፈታሉ",
          "translit": "yəfätallu",
          "en": "they divorce / they will divorce"
        }
      },
      "gerund": {
        "1sg": {
          "fidel": "ፈትቼ",
          "translit": "fätəčče",
          "en": "(I) having divorced"
        },
        "2sgm": {
          "fidel": "ፈትተህ",
          "translit": "fättäh",
          "en": "[you(m.)] having divorced"
        },
        "2sgf": {
          "fidel": "ፈትተሽ",
          "translit": "fättäš",
          "en": "[you (f.)] having divorced"
        },
        "3sgm": {
          "fidel": "ፈትቶ",
          "translit": "fätto",
          "en": "(he) having divorced"
        },
        "3sgf": {
          "fidel": "ፈትታ",
          "translit": "fätta",
          "en": "(she) having divorced"
        },
        "1pl": {
          "fidel": "ፈትተን",
          "translit": "fättän",
          "en": "(we) having divorced"
        },
        "2pl": {
          "fidel": "ፈትታችሁ",
          "translit": "fättaččəhu",
          "en": "(you) having divorced"
        },
        "3pl": {
          "fidel": "ፈትተው",
          "translit": "fättäw",
          "en": "(they) having divorced"
        }
      },
      "compound_gerund": {
        "1sg": {
          "fidel": "ፈትቼያለሁ",
          "translit": "fätəččeyallähu",
          "en": "I have divorced"
        },
        "2sgm": {
          "fidel": "ፈትተሃል",
          "translit": "fättähall",
          "en": "you (m.) have divorced"
        },
        "2sgf": {
          "fidel": "ፈትተሻል",
          "translit": "fättäšall",
          "en": "you (f.) have divorced"
        },
        "3sgm": {
          "fidel": "ፈትቷል",
          "translit": "fättwall",
          "en": "he has divorced"
        },
        "3sgf": {
          "fidel": "ፈትታለች",
          "translit": "fättalläčč",
          "en": "she has divorced"
        },
        "1pl": {
          "fidel": "ፈትተናል",
          "translit": "fättänall",
          "en": "we have divorced"
        },
        "2pl": {
          "fidel": "ፈትታችኋል",
          "translit": "fättaččhwall",
          "en": "you have divorced"
        },
        "3pl": {
          "fidel": "ፈትተዋል",
          "translit": "fättäwall",
          "en": "they have divorced"
        }
      },
      "jussive_imperative": {
        "1sg": {
          "fidel": "ልፍታ",
          "translit": "ləfta",
          "en": "let me divorce"
        },
        "2sgm": {
          "fidel": "ፍታ",
          "translit": "fəta",
          "en": "[you(m.)] divorce!"
        },
        "2sgf": {
          "fidel": "ፍች",
          "translit": "fəči",
          "en": "[you (f.)] divorce!"
        },
        "3sgm": {
          "fidel": "ይፍታ",
          "translit": "yəfta",
          "en": "let him divorce"
        },
        "3sgf": {
          "fidel": "ትፍታ",
          "translit": "təfta",
          "en": "let her divorce"
        },
        "1pl": {
          "fidel": "እንፍታ",
          "translit": "ənfta",
          "en": "let us divorce"
        },
        "2pl": {
          "fidel": "ፍቱ",
          "translit": "fətu",
          "en": "(you) divorce!"
        },
        "3pl": {
          "fidel": "ይፍቱ",
          "translit": "yəftu",
          "en": "let them divorce"
        }
      },
      "negative_perfect": {
        "1sg": {
          "fidel": "አልፈታሁም",
          "translit": "alfättahumm",
          "en": "I didn't divorce"
        },
        "2sgm": {
          "fidel": "አልፈታህም",
          "translit": "alfättahəmm",
          "en": "you (m.) didn't divorce"
        },
        "2sgf": {
          "fidel": "አልፈታሽም",
          "translit": "alfättašəmm",
          "en": "you (f.) didn't divorce"
        },
        "3sgm": {
          "fidel": "አልፈታም",
          "translit": "alfättämm",
          "en": "he didn't divorce"
        },
        "3sgf": {
          "fidel": "አልፈታችም",
          "translit": "alfättaäččəmm",
          "en": "she didn't divorce"
        },
        "1pl": {
          "fidel": "አልፈታንም",
          "translit": "alfättanəmm",
          "en": "we didn't divorce"
        },
        "2pl": {
          "fidel": "አልፈታችሁም",
          "translit": "alfättaččəhumm",
          "en": "you didn't divorce"
        },
        "3pl": {
          "fidel": "አልፈቱም",
          "translit": "alfättumm",
          "en": "they didn't divorce"
        }
      },
      "negative_imperfective": {
        "1sg": {
          "fidel": "አልፈታም",
          "translit": "alfätamm",
          "en": "I don't divorce"
        },
        "2sgm": {
          "fidel": "አትፈታም",
          "translit": "atfätamm",
          "en": "you (m.) don't divorce"
        },
        "2sgf": {
          "fidel": "አትፈቺም",
          "translit": "atfäčimm",
          "en": "you (f.) don't divorce"
        },
        "3sgm": {
          "fidel": "አይፈታም",
          "translit": "ayfätamm",
          "en": "he doesn't divorce"
        },
        "3sgf": {
          "fidel": "አትፈታም",
          "translit": "atfätamm",
          "en": "she doesn't divorce"
        },
        "1pl": {
          "fidel": "አንፈታም",
          "translit": "anfätamm",
          "en": "we don't divorce"
        },
        "2pl": {
          "fidel": "አትፍቱም",
          "translit": "atfätumm",
          "en": "you don't divorce"
        },
        "3pl": {
          "fidel": "አይፍቱም",
          "translit": "ayfätumm",
          "en": "they don't divorce"
        }
      },
      "negative_jussive_imperative": {
        "1sg": {
          "fidel": "አልፍታ",
          "translit": "aləfta",
          "en": "let me not divorce"
        },
        "2sgm": {
          "fidel": "አትፍታ",
          "translit": "attəfta",
          "en": "[you(m.)] don't divorce!"
        },
        "2sgf": {
          "fidel": "አትፍች",
          "translit": "attəfči",
          "en": "[you (f.)] don't divorce!"
        },
        "3sgm": {
          "fidel": "አይፍታ",
          "translit": "ayəfta",
          "en": "let him not divorce"
        },
        "3sgf": {
          "fidel": "አትፍታ",
          "translit": "attəfta",
          "en": "let her not divorce"
        },
        "1pl": {
          "fidel": "አንፍታ",
          "translit": "annəfta",
          "en": "let us not divorce"
        },
        "2pl": {
          "fidel": "አትፍቱ",
          "translit": "attəftu",
          "en": "(you) don't divorce!"
        },
        "3pl": {
          "fidel": "አይፍቱ",
          "translit": "ayəftu",
          "en": "let them not divorce"
        }
      },
      "infinitive": {
        "fidel": "መፍታት",
        "translit": "mäftat"
      }
    }
  },
  "8y": {
    "ሄደ": {
      "english": "go",
      "perfect": {
        "1sg": {
          "fidel": "ሄድኩ",
          "translit": "hedku",
          "en": "I went"
        },
        "2sgm": {
          "fidel": "ሄድክ",
          "translit": "hedk",
          "en": "you (m.) went"
        },
        "2sgf": {
          "fidel": "ሄድሽ",
          "translit": "hedš",
          "en": "you (f.) went"
        },
        "3sgm": {
          "fidel": "ሄደ",
          "translit": "hedä",
          "en": "he went"
        },
        "3sgf": {
          "fidel": "ሄደች",
          "translit": "hedäčč",
          "en": "she went"
        },
        "1pl": {
          "fidel": "ሄድን",
          "translit": "hedn",
          "en": "we went"
        },
        "2pl": {
          "fidel": "ሄዳችሁ",
          "translit": "hedaččəhu",
          "en": "you went"
        },
        "3pl": {
          "fidel": "ሄዱ",
          "translit": "hedu",
          "en": "they went"
        }
      },
      "imperfective_compound": {
        "1sg": {
          "fidel": "እሄዳለሁ",
          "translit": "əhedallähu",
          "en": "I go / I will go"
        },
        "2sgm": {
          "fidel": "ትሄዳለህ",
          "translit": "təhedalläh",
          "en": "you (m.) go / you (m.) will go"
        },
        "2sgf": {
          "fidel": "ትሄጂያለሽ",
          "translit": "təhediyalläš",
          "en": "you (f.) go / you (f.) will go"
        },
        "3sgm": {
          "fidel": "ይሄዳል",
          "translit": "yəhedall",
          "en": "he goes / he will go"
        },
        "3sgf": {
          "fidel": "ትሄዳለች",
          "translit": "təhedalläčč",
          "en": "she goes / she will go"
        },
        "1pl": {
          "fidel": "እንሄዳለን",
          "translit": "ənhedallän",
          "en": "we go / we will go"
        },
        "2pl": {
          "fidel": "ትሄዳላችሁ",
          "translit": "təhedallaččəhu",
          "en": "you go / you will go"
        },
        "3pl": {
          "fidel": "ይሄዳሉ",
          "translit": "yəhedallu",
          "en": "they go / they will go"
        }
      },
      "gerund": {
        "1sg": {
          "fidel": "ሄጄ",
          "translit": "heǧe",
          "en": "[I] having gone"
        },
        "2sgm": {
          "fidel": "ሄደህ",
          "translit": "hedäh",
          "en": "[you (m.)] having gone"
        },
        "2sgf": {
          "fidel": "ሄደሽ",
          "translit": "hedäš",
          "en": "[you (f.)] having gone"
        },
        "3sgm": {
          "fidel": "ሄዶ",
          "translit": "hedo",
          "en": "(he) having gone"
        },
        "3sgf": {
          "fidel": "ሄዳ",
          "translit": "heda",
          "en": "(she) having gone"
        },
        "1pl": {
          "fidel": "ሄደን",
          "translit": "hedän",
          "en": "(we) having gone"
        },
        "2pl": {
          "fidel": "ሄዳችሁ",
          "translit": "hedaččəhu",
          "en": "(you) having gone"
        },
        "3pl": {
          "fidel": "ሄደው",
          "translit": "hedäw",
          "en": "(they) having gone"
        }
      },
      "compound_gerund": {
        "1sg": {
          "fidel": "ሄጄያለሁ",
          "translit": "heǧeyallähu",
          "en": "I have gone"
        },
        "2sgm": {
          "fidel": "ሄደሃል",
          "translit": "hedähall",
          "en": "you (m.) have gone"
        },
        "2sgf": {
          "fidel": "ሄደሻል",
          "translit": "hedäšall",
          "en": "you (f.) have gone"
        },
        "3sgm": {
          "fidel": "ሄዷል",
          "translit": "hedwall",
          "en": "he has gone"
        },
        "3sgf": {
          "fidel": "ሄዳለች",
          "translit": "hedalläčč",
          "en": "she has gone"
        },
        "1pl": {
          "fidel": "ሄደናል",
          "translit": "hedänall",
          "en": "we have gone"
        },
        "2pl": {
          "fidel": "ሄዳችኋል",
          "translit": "hedaččhwall",
          "en": "you have gone"
        },
        "3pl": {
          "fidel": "ሄደዋል",
          "translit": "hedäwall",
          "en": "they have gone"
        }
      },
      "jussive_imperative": {
        "1sg": {
          "fidel": "ልሂድ",
          "translit": "ləhid",
          "en": "let me go"
        },
        "2sgm": {
          "fidel": "ሂድ",
          "translit": "hid",
          "en": "[you(m.)] go!"
        },
        "2sgf": {
          "fidel": "ሂጅ",
          "translit": "təheǧ",
          "en": "[you (f.)] go!"
        },
        "3sgm": {
          "fidel": "ይሂድ",
          "translit": "yəhid",
          "en": "let him go"
        },
        "3sgf": {
          "fidel": "ትሂድ",
          "translit": "təhid",
          "en": "let her go"
        },
        "1pl": {
          "fidel": "እንሂድ",
          "translit": "ənhid",
          "en": "let us go"
        },
        "2pl": {
          "fidel": "ሂዱ",
          "translit": "ṭəč̣",
          "en": "(you) go!"
        },
        "3pl": {
          "fidel": "ይሂዱ",
          "translit": "yəhid",
          "en": "let them go"
        }
      },
      "negative_perfect": {
        "1sg": {
          "fidel": "አልሄድኩም",
          "translit": "alhedkumm",
          "en": "I didn't go"
        },
        "2sgm": {
          "fidel": "አልሄድክም",
          "translit": "alhedkəmm",
          "en": "you (m.) didn't go"
        },
        "2sgf": {
          "fidel": "አልሄድሽም",
          "translit": "alhedšəmm",
          "en": "you (f.) didn't go"
        },
        "3sgm": {
          "fidel": "አልሄደም",
          "translit": "alhedämm",
          "en": "he didn't go"
        },
        "3sgf": {
          "fidel": "አልሄደችም",
          "translit": "alhedäččəmm",
          "en": "she didn't go"
        },
        "1pl": {
          "fidel": "አልሄድንም",
          "translit": "alhednəmm",
          "en": "we didn't go"
        },
        "2pl": {
          "fidel": "አልሄዳችሁም",
          "translit": "alhedaččəhumm",
          "en": "you didn't go"
        },
        "3pl": {
          "fidel": "አልሄዱም",
          "translit": "alhedumm",
          "en": "they didn't go"
        }
      },
      "negative_imperfective": {
        "1sg": {
          "fidel": "አልሄድም",
          "translit": "alhedəmm",
          "en": "I don't go"
        },
        "2sgm": {
          "fidel": "አትሄድም",
          "translit": "athedəmm",
          "en": "you (m.) don't go"
        },
        "2sgf": {
          "fidel": "አትሄጂም",
          "translit": "athedimm",
          "en": "you (f.) don't go"
        },
        "3sgm": {
          "fidel": "አይሄድም",
          "translit": "ayhedəmm",
          "en": "he doesn't go"
        },
        "3sgf": {
          "fidel": "አትሄድም",
          "translit": "athedəmm",
          "en": "she doesn't go"
        },
        "1pl": {
          "fidel": "አንሄድም",
          "translit": "anhedəmm",
          "en": "we don't go"
        },
        "2pl": {
          "fidel": "አትሄዱም",
          "translit": "athedumm",
          "en": "you don't go"
        },
        "3pl": {
          "fidel": "አይሄዱም",
          "translit": "ayhedumm",
          "en": "they don't go"
        }
      },
      "negative_jussive_imperative": {
        "1sg": {
          "fidel": "አልሂድ",
          "translit": "aləhid",
          "en": "don't go!"
        },
        "2sgm": {
          "fidel": "አትሂድ",
          "translit": "attəhid",
          "en": "don't go!"
        },
        "2sgf": {
          "fidel": "አትሂጅ",
          "translit": "attəhiǧ",
          "en": "don't go!"
        },
        "3sgm": {
          "fidel": "አይሂድ",
          "translit": "ayəhid",
          "en": "don't go!"
        },
        "3sgf": {
          "fidel": "አትሂድ",
          "translit": "attəhid",
          "en": "don't go!"
        },
        "1pl": {
          "fidel": "አንሂድ",
          "translit": "annəhid",
          "en": "don't go!"
        },
        "2pl": {
          "fidel": "አትሂዱ",
          "translit": "attəhidu",
          "en": "don't go!"
        },
        "3pl": {
          "fidel": "አይሂዱ",
          "translit": "ayəhidu",
          "en": "don't go!"
        }
      },
      "infinitive": {
        "fidel": "መሄድ",
        "translit": "mähed"
      }
    },
    "ሸጠ": {
      "english": "sell",
      "perfect": {
        "1sg": {
          "fidel": "ሸጥኩ",
          "translit": "šät'ku",
          "en": "I sold"
        },
        "2sgm": {
          "fidel": "ሸጥክ",
          "translit": "šät'k",
          "en": "you (m.) sold"
        },
        "2sgf": {
          "fidel": "ሸጥሽ",
          "translit": "šät'š",
          "en": "you (f.) sold"
        },
        "3sgm": {
          "fidel": "ሸጠ",
          "translit": "šät'ä",
          "en": "he sold"
        },
        "3sgf": {
          "fidel": "ሸጠች",
          "translit": "šät'äčč",
          "en": "she sold"
        },
        "1pl": {
          "fidel": "ሸጥን",
          "translit": "šät'n",
          "en": "we sold"
        },
        "2pl": {
          "fidel": "ሸጣችሁ",
          "translit": "šät'aččəhu",
          "en": "you sold"
        },
        "3pl": {
          "fidel": "ሸጡ",
          "translit": "šät'u",
          "en": "they sold"
        }
      },
      "imperfective_compound": {
        "1sg": {
          "fidel": "እሸጣለሁ",
          "translit": "əšät'allähu",
          "en": "I sell / I will sell"
        },
        "2sgm": {
          "fidel": "ትሸጣለህ",
          "translit": "təšät'alläh",
          "en": "you (m.) sell / you (m.) will sell"
        },
        "2sgf": {
          "fidel": "ትሸጪያለሽ",
          "translit": "təšät'iyalläš",
          "en": "you (f.) sell / you (f.) will sell"
        },
        "3sgm": {
          "fidel": "ይሸጣል",
          "translit": "yəšät'all",
          "en": "he sells / he will sell"
        },
        "3sgf": {
          "fidel": "ትሸጣለች",
          "translit": "təšät'alläčč",
          "en": "she sells / she will sell"
        },
        "1pl": {
          "fidel": "እንሸጣለን",
          "translit": "ənšät'allän",
          "en": "we sell / we will sell"
        },
        "2pl": {
          "fidel": "ትሸጣላችሁ",
          "translit": "təšät'allaččəhu",
          "en": "you sell / you will sell"
        },
        "3pl": {
          "fidel": "ይሸጣሉ",
          "translit": "yəšät'allu",
          "en": "they sell / they will sell"
        }
      },
      "gerund": {
        "1sg": {
          "fidel": "ሸጬ",
          "translit": "šät'e",
          "en": "[I] having sold"
        },
        "2sgm": {
          "fidel": "ሸጠህ",
          "translit": "šät'äh",
          "en": "[you (m.)] having sold"
        },
        "2sgf": {
          "fidel": "ሸጠሽ",
          "translit": "šät'äš",
          "en": "[you (f.)] having sold"
        },
        "3sgm": {
          "fidel": "ሽጦ",
          "translit": "šät'o",
          "en": "(he) having sold"
        },
        "3sgf": {
          "fidel": "ሸጣ",
          "translit": "šät'a",
          "en": "(she) having sold"
        },
        "1pl": {
          "fidel": "ሸጠን",
          "translit": "šät'än",
          "en": "(we) having sold"
        },
        "2pl": {
          "fidel": "ሸጣችሁ",
          "translit": "šät'aččəhu",
          "en": "(you) having sold"
        },
        "3pl": {
          "fidel": "ሸጠው",
          "translit": "šät'äw",
          "en": "(they) having sold"
        }
      },
      "compound_gerund": {
        "1sg": {
          "fidel": "ሸጬያለሁ",
          "translit": "šät'eyallähu",
          "en": "I have sold"
        },
        "2sgm": {
          "fidel": "ሸጠሃል",
          "translit": "šät'ähall",
          "en": "you (m.) have sold"
        },
        "2sgf": {
          "fidel": "ሸጠሻል",
          "translit": "šät'äšall",
          "en": "you (f.) have sold"
        },
        "3sgm": {
          "fidel": "ሸጧል",
          "translit": "šät'wall",
          "en": "he has sold"
        },
        "3sgf": {
          "fidel": "ሸጣለች",
          "translit": "šät'alläčč",
          "en": "she has sold"
        },
        "1pl": {
          "fidel": "ሸጠናል",
          "translit": "šät'änall",
          "en": "we have sold"
        },
        "2pl": {
          "fidel": "ሸጣችኋል",
          "translit": "šät'aččhwall",
          "en": "you have sold"
        },
        "3pl": {
          "fidel": "ሸጠዋል",
          "translit": "šät'äwall",
          "en": "they have sold"
        }
      },
      "jussive_imperative": {
        "1sg": {
          "fidel": "ልሽጥ",
          "translit": "ləšət'",
          "en": "let me sell"
        },
        "2sgm": {
          "fidel": "ሽጥ",
          "translit": "šət'",
          "en": "[you(m.)] sell!"
        },
        "2sgf": {
          "fidel": "ሽጭ",
          "translit": "šət'i",
          "en": "[you (f.)] sell!"
        },
        "3sgm": {
          "fidel": "ይሽጥ",
          "translit": "yəšət'",
          "en": "let him sell"
        },
        "3sgf": {
          "fidel": "ትሽጥ",
          "translit": "təšət'",
          "en": "let her sell"
        },
        "1pl": {
          "fidel": "እንሽጥ",
          "translit": "ənšət'",
          "en": "let us sell"
        },
        "2pl": {
          "fidel": "ሽጡ",
          "translit": "šət'",
          "en": "(you) sell!"
        },
        "3pl": {
          "fidel": "ይሽጡ",
          "translit": "yəšət'",
          "en": "let them sell"
        }
      },
      "negative_perfect": {
        "1sg": {
          "fidel": "አልሸጥኩም",
          "translit": "alšät'kumm",
          "en": "I didn't sell"
        },
        "2sgm": {
          "fidel": "አልሸጥክም",
          "translit": "alšät'kəmm",
          "en": "you (m.) didn't sell"
        },
        "2sgf": {
          "fidel": "አልሸጥሽም",
          "translit": "alšät'šəmm",
          "en": "you (f.) didn't sell"
        },
        "3sgm": {
          "fidel": "አልሸጠም",
          "translit": "alšät'ämm",
          "en": "he didn't sell"
        },
        "3sgf": {
          "fidel": "አልሸጠችም",
          "translit": "alšät'äččəmm",
          "en": "she didn't sell"
        },
        "1pl": {
          "fidel": "አልሸጥንም",
          "translit": "alšät'nəmm",
          "en": "we didn't sell"
        },
        "2pl": {
          "fidel": "አልሸጣችሁም",
          "translit": "alšät'aččəhumm",
          "en": "you didn't sell"
        },
        "3pl": {
          "fidel": "አልሸጡም",
          "translit": "alšät'umm",
          "en": "they didn't sell"
        }
      },
      "negative_imperfective": {
        "1sg": {
          "fidel": "አልሸጥም",
          "translit": "alšät'əmm",
          "en": "I don't sell"
        },
        "2sgm": {
          "fidel": "አትሸጥም",
          "translit": "atšät'əmm",
          "en": "you (m.) don't sell"
        },
        "2sgf": {
          "fidel": "አትሸጪም",
          "translit": "atšät'imm",
          "en": "you (f.) don't sell"
        },
        "3sgm": {
          "fidel": "አይሸጥም",
          "translit": "ayšät'əmm",
          "en": "he doesn't sell"
        },
        "3sgf": {
          "fidel": "አትሸጥም",
          "translit": "atšät'əmm",
          "en": "she doesn't sell"
        },
        "1pl": {
          "fidel": "አንሸጥም",
          "translit": "anšät'əmm",
          "en": "we don't sell"
        },
        "2pl": {
          "fidel": "አትሸጡም",
          "translit": "atšät'umm",
          "en": "you don't sell"
        },
        "3pl": {
          "fidel": "አይሸጡም",
          "translit": "ayšät'umm",
          "en": "they don't sell"
        }
      },
      "negative_jussive_imperative": {
        "1sg": {
          "fidel": "አልሽጥ",
          "translit": "aləšət'",
          "en": "don't sell!"
        },
        "2sgm": {
          "fidel": "አትሽጥ",
          "translit": "attəšət'",
          "en": "don't sell!"
        },
        "2sgf": {
          "fidel": "አትሽጭ",
          "translit": "attəšət'i",
          "en": "don't sell!"
        },
        "3sgm": {
          "fidel": "አይሽጥ",
          "translit": "ayəšət'",
          "en": "don't sell!"
        },
        "3sgf": {
          "fidel": "አትሽጥ",
          "translit": "attəšət'",
          "en": "don't sell!"
        },
        "1pl": {
          "fidel": "አንሽጥ",
          "translit": "annəšət'",
          "en": "don't sell!"
        },
        "2pl": {
          "fidel": "አትሽጡ",
          "translit": "attəšət'u",
          "en": "don't sell!"
        },
        "3pl": {
          "fidel": "አይሽጡ",
          "translit": "ayəšət'u",
          "en": "don't sell!"
        }
      },
      "infinitive": {
        "fidel": "መሸጥ",
        "translit": "mäšet'"
      }
    }
  },
  "7": {
    "ላከ": {
      "english": "send",
      "perfect": {
        "1sg": {
          "fidel": "ላክሁ",
          "translit": "lakhu",
          "en": "I sent"
        },
        "2sgm": {
          "fidel": "ላክህ",
          "translit": "lakh",
          "en": "you (m.) sent"
        },
        "2sgf": {
          "fidel": "ላክሽ",
          "translit": "lakš",
          "en": "you (f.) sent"
        },
        "3sgm": {
          "fidel": "ላከ",
          "translit": "lakä",
          "en": "he sent"
        },
        "3sgf": {
          "fidel": "ላከች",
          "translit": "lakäčč",
          "en": "she sent"
        },
        "1pl": {
          "fidel": "ላክን",
          "translit": "lakn",
          "en": "we sent"
        },
        "2pl": {
          "fidel": "ላካችሁ",
          "translit": "lakaččəhu",
          "en": "you sent"
        },
        "3pl": {
          "fidel": "ላኩ",
          "translit": "laku",
          "en": "they sent"
        }
      },
      "imperfective_compound": {
        "1sg": {
          "fidel": "እልካለሁ",
          "translit": "ələkallähu",
          "en": "I send / I will send"
        },
        "2sgm": {
          "fidel": "ትልካለህ",
          "translit": "tələkalläh",
          "en": "you (m.) send / you (m.) will send"
        },
        "2sgf": {
          "fidel": "ትልኪያለሽ",
          "translit": "tələkiyalläš",
          "en": "you (f.) send / you (f.) will send"
        },
        "3sgm": {
          "fidel": "ይልካል",
          "translit": "yələkall",
          "en": "he sends / he will send"
        },
        "3sgf": {
          "fidel": "ትልካለች",
          "translit": "tələkalläčč",
          "en": "she sends / she will send"
        },
        "1pl": {
          "fidel": "እንልካለን",
          "translit": "ənləkallän",
          "en": "we send / we will send"
        },
        "2pl": {
          "fidel": "ትልካላችሁ",
          "translit": "tələkallaččəhu",
          "en": "you send / you will send"
        },
        "3pl": {
          "fidel": "ይልካሉ",
          "translit": "yələkallu",
          "en": "they send / they will send"
        }
      },
      "gerund": {
        "1sg": {
          "fidel": "ልኬ",
          "translit": "ləkke",
          "en": "[I] having sent"
        },
        "2sgm": {
          "fidel": "ልከህ",
          "translit": "ləkäh",
          "en": "[you (m.)] having sent"
        },
        "2sgf": {
          "fidel": "ልከሽ",
          "translit": "ləkäš",
          "en": "[you (f.)] having sent"
        },
        "3sgm": {
          "fidel": "ልኮ",
          "translit": "ləko",
          "en": "(he) having sent"
        },
        "3sgf": {
          "fidel": "ልካ",
          "translit": "ləka",
          "en": "(she) having sent"
        },
        "1pl": {
          "fidel": "ልከን",
          "translit": "ləkän",
          "en": "(we) having sent"
        },
        "2pl": {
          "fidel": "ልካችሁ",
          "translit": "ləkaččəhu",
          "en": "(you) having sent"
        },
        "3pl": {
          "fidel": "ልከው",
          "translit": "ləkäw",
          "en": "(they) having sent"
        }
      },
      "compound_gerund": {
        "1sg": {
          "fidel": "ልኬያለሁ",
          "translit": "ləkkeyallähu",
          "en": "I have sent"
        },
        "2sgm": {
          "fidel": "ልከሃል",
          "translit": "ləkähall",
          "en": "you (m.) have sent"
        },
        "2sgf": {
          "fidel": "ልከሻል",
          "translit": "ləkäšall",
          "en": "you (f.) have sent"
        },
        "3sgm": {
          "fidel": "ልኳል",
          "translit": "ləkwall",
          "en": "he has sent"
        },
        "3sgf": {
          "fidel": "ልካለች",
          "translit": "ləkalläčč",
          "en": "she has sent"
        },
        "1pl": {
          "fidel": "ልከናል",
          "translit": "ləkänall",
          "en": "we have sent"
        },
        "2pl": {
          "fidel": "ልካችኋል",
          "translit": "ləkaččhwall",
          "en": "you have sent"
        },
        "3pl": {
          "fidel": "ልከዋል",
          "translit": "ləkäwall",
          "en": "they have sent"
        }
      },
      "jussive_imperative": {
        "1sg": {
          "fidel": "ልላክ",
          "translit": "ləlak",
          "en": "let me send"
        },
        "2sgm": {
          "fidel": "ላክ",
          "translit": "lak",
          "en": "[you(m.)] send!"
        },
        "2sgf": {
          "fidel": "ላኪ",
          "translit": "laki",
          "en": "[you (f.)] send!"
        },
        "3sgm": {
          "fidel": "ይላክ",
          "translit": "yəlak",
          "en": "let him send"
        },
        "3sgf": {
          "fidel": "ትላክ",
          "translit": "təlak",
          "en": "let her send"
        },
        "1pl": {
          "fidel": "እንላክ",
          "translit": "ənlak",
          "en": "let us send"
        },
        "2pl": {
          "fidel": "ላኩ",
          "translit": "lak",
          "en": "(you) send!"
        },
        "3pl": {
          "fidel": "ይላኩ",
          "translit": "yəlak",
          "en": "let them send"
        }
      },
      "negative_perfect": {
        "1sg": {
          "fidel": "አልላክሁም",
          "translit": "allakhumm",
          "en": "I didn't send"
        },
        "2sgm": {
          "fidel": "አልላክህም",
          "translit": "allakhəmm",
          "en": "you (m.) didn't send"
        },
        "2sgf": {
          "fidel": "አልላክሽም",
          "translit": "allakšəmm",
          "en": "you (f.) didn't send"
        },
        "3sgm": {
          "fidel": "አልላከም",
          "translit": "allakämm",
          "en": "he didn't send"
        },
        "3sgf": {
          "fidel": "አልላከችም",
          "translit": "allakäččəmm",
          "en": "she didn't send"
        },
        "1pl": {
          "fidel": "አልላክንም",
          "translit": "allaknəmm",
          "en": "we didn't send"
        },
        "2pl": {
          "fidel": "አልላካችሁም",
          "translit": "allakaččəhumm",
          "en": "you didn't send"
        },
        "3pl": {
          "fidel": "አልላኩም",
          "translit": "allakumm",
          "en": "they didn't send"
        }
      },
      "negative_imperfective": {
        "1sg": {
          "fidel": "አልልክም",
          "translit": "alləkəmm",
          "en": "I don't send"
        },
        "2sgm": {
          "fidel": "አትልክም",
          "translit": "atləkəmm",
          "en": "you (m.) don't send"
        },
        "2sgf": {
          "fidel": "አትልኪም",
          "translit": "atləkimm",
          "en": "you (f.) don't send"
        },
        "3sgm": {
          "fidel": "አይልክም",
          "translit": "ayləkəmm",
          "en": "he doesn't send"
        },
        "3sgf": {
          "fidel": "አትልክም",
          "translit": "atləkəmm",
          "en": "she doesn't send"
        },
        "1pl": {
          "fidel": "አንልክም",
          "translit": "anləkəmm",
          "en": "we don't send"
        },
        "2pl": {
          "fidel": "አትልኩም",
          "translit": "atləkumm",
          "en": "you don't send"
        },
        "3pl": {
          "fidel": "አይልኩም",
          "translit": "ayləkumm",
          "en": "they don't send"
        }
      },
      "negative_jussive_imperative": {
        "1sg": {
          "fidel": "አልላክ",
          "translit": "aləlak",
          "en": "don't send!"
        },
        "2sgm": {
          "fidel": "አትላክ",
          "translit": "attəlak",
          "en": "don't send!"
        },
        "2sgf": {
          "fidel": "አትላኪ",
          "translit": "attəlaki",
          "en": "don't send!"
        },
        "3sgm": {
          "fidel": "አይላክ",
          "translit": "ayəlak",
          "en": "don't send!"
        },
        "3sgf": {
          "fidel": "አትላክ",
          "translit": "attəlak",
          "en": "don't send!"
        },
        "1pl": {
          "fidel": "አንላክ",
          "translit": "annəlak",
          "en": "don't send!"
        },
        "2pl": {
          "fidel": "አትላኩ",
          "translit": "attəlaku",
          "en": "don't send!"
        },
        "3pl": {
          "fidel": "አይላኩ",
          "translit": "ayəlaku",
          "en": "don't send!"
        }
      },
      "infinitive": {
        "fidel": "መላክ",
        "translit": "mälak"
      }
    },
    "ሳመ": {
      "english": "kiss",
      "perfect": {
        "1sg": {
          "fidel": "ሳምኩ",
          "translit": "samku",
          "en": "I kissed"
        },
        "2sgm": {
          "fidel": "ሳምክ",
          "translit": "samk",
          "en": "you (m.) kissed"
        },
        "2sgf": {
          "fidel": "ሳምሽ",
          "translit": "samš",
          "en": "you (f.) kissed"
        },
        "3sgm": {
          "fidel": "ሳመ",
          "translit": "samä",
          "en": "he kissed"
        },
        "3sgf": {
          "fidel": "ሳመች",
          "translit": "samäčč",
          "en": "she kissed"
        },
        "1pl": {
          "fidel": "ሳምን",
          "translit": "samn",
          "en": "we kissed"
        },
        "2pl": {
          "fidel": "ሳማችሁ",
          "translit": "samaččəhu",
          "en": "you kissed"
        },
        "3pl": {
          "fidel": "ሳሙ",
          "translit": "samu",
          "en": "they kissed"
        }
      },
      "imperfective_compound": {
        "1sg": {
          "fidel": "እስማለሁ",
          "translit": "əsəmallähu",
          "en": "I kiss / I will kiss"
        },
        "2sgm": {
          "fidel": "ትስማለህ",
          "translit": "təsəmalläh",
          "en": "you (m.) kiss / you (m.) will kiss"
        },
        "2sgf": {
          "fidel": "ትስሚያለሽ",
          "translit": "təsəmiyalläš",
          "en": "you (f.) kiss / you (f.) will kiss"
        },
        "3sgm": {
          "fidel": "ይስማል",
          "translit": "yəsəmall",
          "en": "he kisses / he will kiss"
        },
        "3sgf": {
          "fidel": "ትስማለች",
          "translit": "təsəmalläčč",
          "en": "she kisses / she will kiss"
        },
        "1pl": {
          "fidel": "እንስማለን",
          "translit": "ənsəmallän",
          "en": "we kiss / we will kiss"
        },
        "2pl": {
          "fidel": "ትስማላችሁ",
          "translit": "təsəmallaččəhu",
          "en": "you kiss / you will kiss"
        },
        "3pl": {
          "fidel": "ይስማሉ",
          "translit": "yəsəmallu",
          "en": "they kiss / they will kiss"
        }
      },
      "gerund": {
        "1sg": {
          "fidel": "ስሜ",
          "translit": "səmme",
          "en": "[I] having kissed"
        },
        "2sgm": {
          "fidel": "ስመህ",
          "translit": "səmäh",
          "en": "[you (m.)] having kissed"
        },
        "2sgf": {
          "fidel": "ስመሽ",
          "translit": "səmäš",
          "en": "[you (f.)] having kissed"
        },
        "3sgm": {
          "fidel": "ስሞ",
          "translit": "səmo",
          "en": "(he) having kissed"
        },
        "3sgf": {
          "fidel": "ስማ",
          "translit": "səma",
          "en": "(she) having kissed"
        },
        "1pl": {
          "fidel": "ስመን",
          "translit": "səmän",
          "en": "(we) having kissed"
        },
        "2pl": {
          "fidel": "ስማችሁ",
          "translit": "səmaččəhu",
          "en": "(you) having kissed"
        },
        "3pl": {
          "fidel": "ስመው",
          "translit": "səmäw",
          "en": "(they) having kissed"
        }
      },
      "compound_gerund": {
        "1sg": {
          "fidel": "ስሜያለሁ",
          "translit": "səmmeyallähu",
          "en": "I have kissed"
        },
        "2sgm": {
          "fidel": "ስመሃል",
          "translit": "səmähall",
          "en": "you (m.) have kissed"
        },
        "2sgf": {
          "fidel": "ስመሻል",
          "translit": "səmäšall",
          "en": "you (f.) have kissed"
        },
        "3sgm": {
          "fidel": "ስሟል",
          "translit": "səmwall",
          "en": "he has kissed"
        },
        "3sgf": {
          "fidel": "ስማለች",
          "translit": "səmalläčč",
          "en": "she has kissed"
        },
        "1pl": {
          "fidel": "ስመናል",
          "translit": "səmänall",
          "en": "we have kissed"
        },
        "2pl": {
          "fidel": "ስማችኋል",
          "translit": "səmaččhwall",
          "en": "you have kissed"
        },
        "3pl": {
          "fidel": "ስመዋል",
          "translit": "səmäwall",
          "en": "they have kissed"
        }
      },
      "jussive_imperative": {
        "1sg": {
          "fidel": "ልሳም",
          "translit": "ləsam",
          "en": "let me kiss"
        },
        "2sgm": {
          "fidel": "ሳም",
          "translit": "sam",
          "en": "[you(m.)] kiss!"
        },
        "2sgf": {
          "fidel": "ሳሚ",
          "translit": "sami",
          "en": "[you (f.)] kiss!"
        },
        "3sgm": {
          "fidel": "ይሳም",
          "translit": "yəsam",
          "en": "let him kiss"
        },
        "3sgf": {
          "fidel": "ትሳም",
          "translit": "təsam",
          "en": "let her kiss"
        },
        "1pl": {
          "fidel": "እንሳም",
          "translit": "ənsam",
          "en": "let us kiss"
        },
        "2pl": {
          "fidel": "ሳሙ",
          "translit": "sam",
          "en": "(you) kiss!"
        },
        "3pl": {
          "fidel": "ይሳሙ",
          "translit": "yəsam",
          "en": "let them kiss"
        }
      },
      "negative_perfect": {
        "1sg": {
          "fidel": "አልሳምኩም",
          "translit": "alsamkumm",
          "en": "I didn't kiss"
        },
        "2sgm": {
          "fidel": "አልሳምክም",
          "translit": "alsamkəmm",
          "en": "you (m.) didn't kiss"
        },
        "2sgf": {
          "fidel": "አልሳምሽም",
          "translit": "alsamšəmm",
          "en": "you (f.) didn't kiss"
        },
        "3sgm": {
          "fidel": "አልሳመም",
          "translit": "alsamämm",
          "en": "he didn't kiss"
        },
        "3sgf": {
          "fidel": "አልሳመችም",
          "translit": "alsamäččəmm",
          "en": "she didn't kiss"
        },
        "1pl": {
          "fidel": "አልሳምንም",
          "translit": "alsamnəmm",
          "en": "we didn't kiss"
        },
        "2pl": {
          "fidel": "አልሳማችሁም",
          "translit": "alsamaččəhumm",
          "en": "you didn't kiss"
        },
        "3pl": {
          "fidel": "አልሳሙም",
          "translit": "alsamumm",
          "en": "they didn't kiss"
        }
      },
      "negative_imperfective": {
        "1sg": {
          "fidel": "አልስምም",
          "translit": "alsəməmm",
          "en": "I don't kiss"
        },
        "2sgm": {
          "fidel": "አትስምም",
          "translit": "atsəməmm",
          "en": "you (m.) don't kiss"
        },
        "2sgf": {
          "fidel": "አትስሚም",
          "translit": "atsəmimm",
          "en": "you (f.) don't kiss"
        },
        "3sgm": {
          "fidel": "አይስምም",
          "translit": "aysəməmm",
          "en": "he doesn't kiss"
        },
        "3sgf": {
          "fidel": "አትስምም",
          "translit": "atsəməmm",
          "en": "she doesn't kiss"
        },
        "1pl": {
          "fidel": "አንስምም",
          "translit": "ansəməmm",
          "en": "we don't kiss"
        },
        "2pl": {
          "fidel": "አትስሙም",
          "translit": "atsəmumm",
          "en": "you don't kiss"
        },
        "3pl": {
          "fidel": "አይስሙም",
          "translit": "aysəmumm",
          "en": "they don't kiss"
        }
      },
      "negative_jussive_imperative": {
        "1sg": {
          "fidel": "አልሳም",
          "translit": "aləsam",
          "en": "don't kiss!"
        },
        "2sgm": {
          "fidel": "አትሳም",
          "translit": "attəsam",
          "en": "don't kiss!"
        },
        "2sgf": {
          "fidel": "አትሳሚ",
          "translit": "attəsami",
          "en": "don't kiss!"
        },
        "3sgm": {
          "fidel": "አይሳም",
          "translit": "ayəsam",
          "en": "don't kiss!"
        },
        "3sgf": {
          "fidel": "አትሳም",
          "translit": "attəsam",
          "en": "don't kiss!"
        },
        "1pl": {
          "fidel": "አንሳም",
          "translit": "annəsam",
          "en": "don't kiss!"
        },
        "2pl": {
          "fidel": "አትሳሙ",
          "translit": "attəsamu",
          "en": "don't kiss!"
        },
        "3pl": {
          "fidel": "አይሳሙ",
          "translit": "ayəsamu",
          "en": "don't kiss!"
        }
      },
      "infinitive": {
        "fidel": "መሳም",
        "translit": "mäsam"
      }
    },
    "ጻፈ": {
      "english": "write",
      "perfect": {
        "1sg": {
          "fidel": "ጻፍኩ",
          "translit": "ṣafku",
          "en": "I wrote"
        },
        "2sgm": {
          "fidel": "ጻፍክ",
          "translit": "ṣafk",
          "en": "you (m.) wrote"
        },
        "2sgf": {
          "fidel": "ጻፍሽ",
          "translit": "ṣafš",
          "en": "you (f.) wrote"
        },
        "3sgm": {
          "fidel": "ጻፈ",
          "translit": "ṣafä",
          "en": "he wrote"
        },
        "3sgf": {
          "fidel": "ጻፈች",
          "translit": "ṣafäčč",
          "en": "she wrote"
        },
        "1pl": {
          "fidel": "ጻፍን",
          "translit": "ṣafn",
          "en": "we wrote"
        },
        "2pl": {
          "fidel": "ጻፋችሁ",
          "translit": "ṣafaččəhu",
          "en": "you wrote"
        },
        "3pl": {
          "fidel": "ጻፉ",
          "translit": "ṣafu",
          "en": "they wrote"
        }
      },
      "imperfective_compound": {
        "1sg": {
          "fidel": "እጽፋለሁ",
          "translit": "əṣəfallähu",
          "en": "I write / I will write"
        },
        "2sgm": {
          "fidel": "ትጽፋለህ",
          "translit": "təṣəfalläh",
          "en": "you (m.) write / you (m.) will write"
        },
        "2sgf": {
          "fidel": "ትጽፊያለሽ",
          "translit": "təṣəfiyalläš",
          "en": "you (f.) write / you (f.) will write"
        },
        "3sgm": {
          "fidel": "ይጽፋል",
          "translit": "yəṣəfall",
          "en": "he writes / he will write"
        },
        "3sgf": {
          "fidel": "ትጽፋለች",
          "translit": "təṣəfalläčč",
          "en": "she writes / she will write"
        },
        "1pl": {
          "fidel": "እንጽፋለን",
          "translit": "ənṣəfallän",
          "en": "we write / we will write"
        },
        "2pl": {
          "fidel": "ትጽፋላችሁ",
          "translit": "təṣəfallaččəhu",
          "en": "you write / you will write"
        },
        "3pl": {
          "fidel": "ይጽፋሉ",
          "translit": "yəṣəfallu",
          "en": "they write / they will write"
        }
      },
      "gerund": {
        "1sg": {
          "fidel": "ጽፌ",
          "translit": "ṣəffe",
          "en": "[I] having written"
        },
        "2sgm": {
          "fidel": "ጽፈህ",
          "translit": "ṣəfäh",
          "en": "[you (m.)] having written"
        },
        "2sgf": {
          "fidel": "ጽፈሽ",
          "translit": "ṣəfäš",
          "en": "[you (f.)] having written"
        },
        "3sgm": {
          "fidel": "ጽፎ",
          "translit": "ṣəfo",
          "en": "(he) having written"
        },
        "3sgf": {
          "fidel": "ጽፋ",
          "translit": "ṣəfa",
          "en": "(she) having written"
        },
        "1pl": {
          "fidel": "ጽፈን",
          "translit": "ṣəfän",
          "en": "(we) having written"
        },
        "2pl": {
          "fidel": "ጽፋችሁ",
          "translit": "ṣəfaččəhu",
          "en": "(you) having written"
        },
        "3pl": {
          "fidel": "ጽፈው",
          "translit": "ṣəfäw",
          "en": "(they) having written"
        }
      },
      "compound_gerund": {
        "1sg": {
          "fidel": "ጽፌያለሁ",
          "translit": "ṣəffeyallähu",
          "en": "I have written"
        },
        "2sgm": {
          "fidel": "ጽፈሃል",
          "translit": "ṣəfähall",
          "en": "you (m.) have written"
        },
        "2sgf": {
          "fidel": "ጽፈሻል",
          "translit": "ṣəfäšall",
          "en": "you (f.) have written"
        },
        "3sgm": {
          "fidel": "ጽፏል",
          "translit": "ṣəfwall",
          "en": "he has written"
        },
        "3sgf": {
          "fidel": "ጽፋለች",
          "translit": "ṣəfalläčč",
          "en": "she has written"
        },
        "1pl": {
          "fidel": "ጽፈናል",
          "translit": "ṣəfänall",
          "en": "we have written"
        },
        "2pl": {
          "fidel": "ጽፋችኋል",
          "translit": "ṣəfaččhwall",
          "en": "you have written"
        },
        "3pl": {
          "fidel": "ጽፈዋል",
          "translit": "ṣəfäwall",
          "en": "they have written"
        }
      },
      "jussive_imperative": {
        "1sg": {
          "fidel": "ልጻፍ",
          "translit": "ləṣaf",
          "en": "let me write"
        },
        "2sgm": {
          "fidel": "ጻፍ",
          "translit": "ṣaf",
          "en": "[you(m.)] write!"
        },
        "2sgf": {
          "fidel": "ጻፊ",
          "translit": "ṣafi",
          "en": "[you (f.)] write!"
        },
        "3sgm": {
          "fidel": "ይጻፍ",
          "translit": "yəṣaf",
          "en": "let him write"
        },
        "3sgf": {
          "fidel": "ትጻፍ",
          "translit": "təṣaf",
          "en": "let her write"
        },
        "1pl": {
          "fidel": "እንጻፍ",
          "translit": "ənṣaf",
          "en": "let us write"
        },
        "2pl": {
          "fidel": "ጻፉ",
          "translit": "ṣaf",
          "en": "(you) write!"
        },
        "3pl": {
          "fidel": "ይጻፉ",
          "translit": "yəṣaf",
          "en": "let them write"
        }
      },
      "negative_perfect": {
        "1sg": {
          "fidel": "አልጻፍኩም",
          "translit": "alṣafkumm",
          "en": "I didn't write"
        },
        "2sgm": {
          "fidel": "አልጻፍክም",
          "translit": "alṣafkəmm",
          "en": "you (m.) didn't write"
        },
        "2sgf": {
          "fidel": "አልጻፍሽም",
          "translit": "alṣafšəmm",
          "en": "you (f.) didn't write"
        },
        "3sgm": {
          "fidel": "አልጻፈም",
          "translit": "alṣafämm",
          "en": "he didn't write"
        },
        "3sgf": {
          "fidel": "አልጻፈችም",
          "translit": "alṣafäččəmm",
          "en": "she didn't write"
        },
        "1pl": {
          "fidel": "አልጻፍንም",
          "translit": "alṣafnəmm",
          "en": "we didn't write"
        },
        "2pl": {
          "fidel": "አልጻፋችሁም",
          "translit": "alṣafaččəhumm",
          "en": "you didn't write"
        },
        "3pl": {
          "fidel": "አልጻፉም",
          "translit": "alṣafumm",
          "en": "they didn't write"
        }
      },
      "negative_imperfective": {
        "1sg": {
          "fidel": "አልጽፍም",
          "translit": "alṣəfəmm",
          "en": "I don't write"
        },
        "2sgm": {
          "fidel": "አትጽፍም",
          "translit": "atṣəfəmm",
          "en": "you (m.) don't write"
        },
        "2sgf": {
          "fidel": "አትጽፊም",
          "translit": "atṣəfimm",
          "en": "you (f.) don't write"
        },
        "3sgm": {
          "fidel": "አይጽፍም",
          "translit": "ayṣəfəmm",
          "en": "he doesn't write"
        },
        "3sgf": {
          "fidel": "አትጽፍም",
          "translit": "atṣəfəmm",
          "en": "she doesn't write"
        },
        "1pl": {
          "fidel": "አንጽፍም",
          "translit": "anṣəfəmm",
          "en": "we don't write"
        },
        "2pl": {
          "fidel": "አትጽፉም",
          "translit": "atṣəfumm",
          "en": "you don't write"
        },
        "3pl": {
          "fidel": "አይጽፉም",
          "translit": "ayṣəfumm",
          "en": "they don't write"
        }
      },
      "negative_jussive_imperative": {
        "1sg": {
          "fidel": "አልጻፍ",
          "translit": "aləṣaf",
          "en": "don't write!"
        },
        "2sgm": {
          "fidel": "አትጻፍ",
          "translit": "attəṣaf",
          "en": "don't write!"
        },
        "2sgf": {
          "fidel": "አትጻፊ",
          "translit": "attəṣafi",
          "en": "don't write!"
        },
        "3sgm": {
          "fidel": "አይጻፍ",
          "translit": "ayəṣaf",
          "en": "don't write!"
        },
        "3sgf": {
          "fidel": "አትጻፍ",
          "translit": "attəṣaf",
          "en": "don't write!"
        },
        "1pl": {
          "fidel": "አንጻፍ",
          "translit": "annəṣaf",
          "en": "don't write!"
        },
        "2pl": {
          "fidel": "አትጻፉ",
          "translit": "attəṣafu",
          "en": "don't write!"
        },
        "3pl": {
          "fidel": "አይጻፉ",
          "translit": "ayəṣafu",
          "en": "don't write!"
        }
      },
      "infinitive": {
        "fidel": "መጻፍ",
        "translit": "mäṣaf"
      }
    },
    "ላሰ": {
      "english": "lick",
      "perfect": {
        "1sg": {
          "fidel": "ላስኩ",
          "translit": "lasku",
          "en": "I licked"
        },
        "2sgm": {
          "fidel": "ላስክ",
          "translit": "lask",
          "en": "you (m.) licked"
        },
        "2sgf": {
          "fidel": "ላስሽ",
          "translit": "lasš",
          "en": "you (f.) licked"
        },
        "3sgm": {
          "fidel": "ላሰ",
          "translit": "lasä",
          "en": "he licked"
        },
        "3sgf": {
          "fidel": "ላሰች",
          "translit": "lasäčč",
          "en": "she licked"
        },
        "1pl": {
          "fidel": "ላስን",
          "translit": "lasn",
          "en": "we licked"
        },
        "2pl": {
          "fidel": "ላሳችሁ",
          "translit": "lasaččəhu",
          "en": "you licked"
        },
        "3pl": {
          "fidel": "ላሱ",
          "translit": "lasu",
          "en": "they licked"
        }
      },
      "imperfective_compound": {
        "1sg": {
          "fidel": "እልሳለሁ",
          "translit": "ələsallähu",
          "en": "I lick / I will lick"
        },
        "2sgm": {
          "fidel": "ትልሳለህ",
          "translit": "tələsalläh",
          "en": "you (m.) lick / you (m.) will lick"
        },
        "2sgf": {
          "fidel": "ትልሺያለሽ",
          "translit": "tələšiyalläš",
          "en": "you (f.) lick / you (f.) will lick"
        },
        "3sgm": {
          "fidel": "ይልሳል",
          "translit": "yələsall",
          "en": "he licks / he will lick"
        },
        "3sgf": {
          "fidel": "ትልሳለች",
          "translit": "tələsalläčč",
          "en": "she licks / she will lick"
        },
        "1pl": {
          "fidel": "እንልሳለን",
          "translit": "ənləsallän",
          "en": "we lick / we will lick"
        },
        "2pl": {
          "fidel": "ትልሳላችሁ",
          "translit": "tələsallaččəhu",
          "en": "you lick / you will lick"
        },
        "3pl": {
          "fidel": "ይልሳሉ",
          "translit": "yələsallu",
          "en": "they lick / they will lick"
        }
      },
      "gerund": {
        "1sg": {
          "fidel": "ልሼ",
          "translit": "ləšše",
          "en": "[I] having licked"
        },
        "2sgm": {
          "fidel": "ልሰህ",
          "translit": "ləsäh",
          "en": "[you (m.)] having licked"
        },
        "2sgf": {
          "fidel": "ልሰሽ",
          "translit": "ləsäš",
          "en": "[you (f.)] having licked"
        },
        "3sgm": {
          "fidel": "ልሶ",
          "translit": "ləso",
          "en": "(he) having licked"
        },
        "3sgf": {
          "fidel": "ልሳ",
          "translit": "ləsa",
          "en": "(she) having licked"
        },
        "1pl": {
          "fidel": "ልሰን",
          "translit": "ləsän",
          "en": "(we) having licked"
        },
        "2pl": {
          "fidel": "ልሳችሁ",
          "translit": "ləsaččəhu",
          "en": "(you) having licked"
        },
        "3pl": {
          "fidel": "ልሰው",
          "translit": "ləsäw",
          "en": "(they) having licked"
        }
      },
      "compound_gerund": {
        "1sg": {
          "fidel": "ልሼያለሁ",
          "translit": "ləššeyallähu",
          "en": "I have licked"
        },
        "2sgm": {
          "fidel": "ልሰሃል",
          "translit": "ləsähall",
          "en": "you (m.) have licked"
        },
        "2sgf": {
          "fidel": "ልሰሻል",
          "translit": "ləsäšall",
          "en": "you (f.) have licked"
        },
        "3sgm": {
          "fidel": "ልሷል",
          "translit": "ləswall",
          "en": "he has licked"
        },
        "3sgf": {
          "fidel": "ልሳለች",
          "translit": "ləsalläčč",
          "en": "she has licked"
        },
        "1pl": {
          "fidel": "ልሰናል",
          "translit": "ləsänall",
          "en": "we have licked"
        },
        "2pl": {
          "fidel": "ልሳችኋል",
          "translit": "ləsaččhwall",
          "en": "you have licked"
        },
        "3pl": {
          "fidel": "ልሰዋል",
          "translit": "ləsäwall",
          "en": "they have licked"
        }
      },
      "jussive_imperative": {
        "1sg": {
          "fidel": "ልላስ",
          "translit": "ləlas",
          "en": "let me lick"
        },
        "2sgm": {
          "fidel": "ላስ",
          "translit": "las",
          "en": "[you(m.)] lick!"
        },
        "2sgf": {
          "fidel": "ላሽ",
          "translit": "laši",
          "en": "[you (f.)] lick!"
        },
        "3sgm": {
          "fidel": "ይላስ",
          "translit": "yəlas",
          "en": "let him lick"
        },
        "3sgf": {
          "fidel": "ትላስ",
          "translit": "təlas",
          "en": "let her lick"
        },
        "1pl": {
          "fidel": "እንላስ",
          "translit": "ənlas",
          "en": "let us lick"
        },
        "2pl": {
          "fidel": "ላሱ",
          "translit": "las",
          "en": "(you) lick!"
        },
        "3pl": {
          "fidel": "ይላሱ",
          "translit": "yəlas",
          "en": "let them lick"
        }
      },
      "negative_perfect": {
        "1sg": {
          "fidel": "አልላስኩም",
          "translit": "allaskumm",
          "en": "I didn't lick"
        },
        "2sgm": {
          "fidel": "አልላስክም",
          "translit": "allaskəmm",
          "en": "you (m.) didn't lick"
        },
        "2sgf": {
          "fidel": "አልላስሽም",
          "translit": "allasšəmm",
          "en": "you (f.) didn't lick"
        },
        "3sgm": {
          "fidel": "አልላሰም",
          "translit": "allasämm",
          "en": "he didn't lick"
        },
        "3sgf": {
          "fidel": "አልላሰችም",
          "translit": "allasäččəmm",
          "en": "she didn't lick"
        },
        "1pl": {
          "fidel": "አልላስንም",
          "translit": "allasnəmm",
          "en": "we didn't lick"
        },
        "2pl": {
          "fidel": "አልላሳችሁም",
          "translit": "allasaččəhumm",
          "en": "you didn't lick"
        },
        "3pl": {
          "fidel": "አልላሱም",
          "translit": "allasumm",
          "en": "they didn't lick"
        }
      },
      "negative_imperfective": {
        "1sg": {
          "fidel": "አልልስም",
          "translit": "alləsəmm",
          "en": "I don't lick"
        },
        "2sgm": {
          "fidel": "አትልስም",
          "translit": "atləsəmm",
          "en": "you (m.) don't lick"
        },
        "2sgf": {
          "fidel": "አትልሺም",
          "translit": "atləšimm",
          "en": "you (f.) don't lick"
        },
        "3sgm": {
          "fidel": "አይልስም",
          "translit": "ayləsəmm",
          "en": "he doesn't lick"
        },
        "3sgf": {
          "fidel": "አትልስም",
          "translit": "atləsəmm",
          "en": "she doesn't lick"
        },
        "1pl": {
          "fidel": "አንልስም",
          "translit": "anləsəmm",
          "en": "we don't lick"
        },
        "2pl": {
          "fidel": "አትልሱም",
          "translit": "atləsumm",
          "en": "you don't lick"
        },
        "3pl": {
          "fidel": "አይልሱም",
          "translit": "ayləsumm",
          "en": "they don't lick"
        }
      },
      "negative_jussive_imperative": {
        "1sg": {
          "fidel": "አልላስ",
          "translit": "aləlas",
          "en": "don't lick!"
        },
        "2sgm": {
          "fidel": "አትላስ",
          "translit": "attəlas",
          "en": "don't lick!"
        },
        "2sgf": {
          "fidel": "አትላሽ",
          "translit": "attəlaši",
          "en": "don't lick!"
        },
        "3sgm": {
          "fidel": "አይላስ",
          "translit": "ayəlas",
          "en": "don't lick!"
        },
        "3sgf": {
          "fidel": "አትላስ",
          "translit": "attəlas",
          "en": "don't lick!"
        },
        "1pl": {
          "fidel": "አንላስ",
          "translit": "annəlas",
          "en": "don't lick!"
        },
        "2pl": {
          "fidel": "አትላሱ",
          "translit": "attəlasu",
          "en": "don't lick!"
        },
        "3pl": {
          "fidel": "አይላሱ",
          "translit": "ayəlasu",
          "en": "don't lick!"
        }
      },
      "infinitive": {
        "fidel": "መላስ",
        "translit": "mälas"
      }
    },
    "ላጠ": {
      "english": "peel",
      "perfect": {
        "1sg": {
          "fidel": "ላጥኩ",
          "translit": "laṭku",
          "en": "I peeled"
        },
        "2sgm": {
          "fidel": "ላጥክ",
          "translit": "laṭk",
          "en": "you (m.) peeled"
        },
        "2sgf": {
          "fidel": "ላጥሽ",
          "translit": "laṭš",
          "en": "you (f.) peeled"
        },
        "3sgm": {
          "fidel": "ላጠ",
          "translit": "laṭä",
          "en": "he peeled"
        },
        "3sgf": {
          "fidel": "ላጠች",
          "translit": "laṭäčč",
          "en": "she peeled"
        },
        "1pl": {
          "fidel": "ላጥን",
          "translit": "laṭn",
          "en": "we peeled"
        },
        "2pl": {
          "fidel": "ላጣችሁ",
          "translit": "laṭaččəhu",
          "en": "you peeled"
        },
        "3pl": {
          "fidel": "ላጡ",
          "translit": "laṭu",
          "en": "they peeled"
        }
      },
      "imperfective_compound": {
        "1sg": {
          "fidel": "እልጣለሁ",
          "translit": "ələṭallähu",
          "en": "I peel / I will peel"
        },
        "2sgm": {
          "fidel": "ትልጣለህ",
          "translit": "tələṭalläh",
          "en": "you (m.) peel / you (m.) will peel"
        },
        "2sgf": {
          "fidel": "ትልጪያለሽ",
          "translit": "tələč̣iyalläš",
          "en": "you (f.) peel / you (f.) will peel"
        },
        "3sgm": {
          "fidel": "ይልጣል",
          "translit": "yələṭall",
          "en": "he peels / he will peel"
        },
        "3sgf": {
          "fidel": "ትልጣለች",
          "translit": "tələṭalläčč",
          "en": "she peels / she will peel"
        },
        "1pl": {
          "fidel": "እንልጣለን",
          "translit": "ənləṭallän",
          "en": "we peel / we will peel"
        },
        "2pl": {
          "fidel": "ትልጣላችሁ",
          "translit": "tələṭallaččəhu",
          "en": "you peel / you will peel"
        },
        "3pl": {
          "fidel": "ይልጣሉ",
          "translit": "yələṭallu",
          "en": "they peel / they will peel"
        }
      },
      "gerund": {
        "1sg": {
          "fidel": "ልጬ",
          "translit": "ləč̣č̣e",
          "en": "[I] having peeled"
        },
        "2sgm": {
          "fidel": "ልጠህ",
          "translit": "ləṭäh",
          "en": "[you (m.)] having peeled"
        },
        "2sgf": {
          "fidel": "ልጠሽ",
          "translit": "ləṭäš",
          "en": "[you (f.)] having peeled"
        },
        "3sgm": {
          "fidel": "ልጦ",
          "translit": "ləṭo",
          "en": "(he) having peeled"
        },
        "3sgf": {
          "fidel": "ልጣ",
          "translit": "ləṭa",
          "en": "(she) having peeled"
        },
        "1pl": {
          "fidel": "ልጠን",
          "translit": "ləṭän",
          "en": "(we) having peeled"
        },
        "2pl": {
          "fidel": "ልጣችሁ",
          "translit": "ləṭaččəhu",
          "en": "(you) having peeled"
        },
        "3pl": {
          "fidel": "ልጠው",
          "translit": "ləṭäw",
          "en": "(they) having peeled"
        }
      },
      "compound_gerund": {
        "1sg": {
          "fidel": "ልጬያለሁ",
          "translit": "ləč̣č̣eyallähu",
          "en": "I have peeled"
        },
        "2sgm": {
          "fidel": "ልጠሃል",
          "translit": "ləṭähall",
          "en": "you (m.) have peeled"
        },
        "2sgf": {
          "fidel": "ልጠሻል",
          "translit": "ləṭäšall",
          "en": "you (f.) have peeled"
        },
        "3sgm": {
          "fidel": "ልጧል",
          "translit": "ləṭwall",
          "en": "he has peeled"
        },
        "3sgf": {
          "fidel": "ልጣለች",
          "translit": "ləṭalläčč",
          "en": "she has peeled"
        },
        "1pl": {
          "fidel": "ልጠናል",
          "translit": "ləṭänall",
          "en": "we have peeled"
        },
        "2pl": {
          "fidel": "ልጣችኋል",
          "translit": "ləṭaččhwall",
          "en": "you have peeled"
        },
        "3pl": {
          "fidel": "ልጠዋል",
          "translit": "ləṭäwall",
          "en": "they have peeled"
        }
      },
      "jussive_imperative": {
        "1sg": {
          "fidel": "ልላጥ",
          "translit": "ləlaṭ",
          "en": "let me peel"
        },
        "2sgm": {
          "fidel": "ላጥ",
          "translit": "laṭ",
          "en": "[you(m.)] peel!"
        },
        "2sgf": {
          "fidel": "ላጭ",
          "translit": "lač̣i",
          "en": "[you (f.)] peel!"
        },
        "3sgm": {
          "fidel": "ይላጥ",
          "translit": "yəlaṭ",
          "en": "let him peel"
        },
        "3sgf": {
          "fidel": "ትላጥ",
          "translit": "təlaṭ",
          "en": "let her peel"
        },
        "1pl": {
          "fidel": "እንላጥ",
          "translit": "ənlaṭ",
          "en": "let us peel"
        },
        "2pl": {
          "fidel": "ላጡ",
          "translit": "laṭ",
          "en": "(you) peel!"
        },
        "3pl": {
          "fidel": "ይላጡ",
          "translit": "yəlaṭ",
          "en": "let them peel"
        }
      },
      "negative_perfect": {
        "1sg": {
          "fidel": "አልላጥኩም",
          "translit": "allaṭkumm",
          "en": "I didn't peel"
        },
        "2sgm": {
          "fidel": "አልላጥክም",
          "translit": "allaṭkəmm",
          "en": "you (m.) didn't peel"
        },
        "2sgf": {
          "fidel": "አልላጥሽም",
          "translit": "allaṭšəmm",
          "en": "you (f.) didn't peel"
        },
        "3sgm": {
          "fidel": "አልላጠም",
          "translit": "allaṭämm",
          "en": "he didn't peel"
        },
        "3sgf": {
          "fidel": "አልላጠችም",
          "translit": "allaṭäččəmm",
          "en": "she didn't peel"
        },
        "1pl": {
          "fidel": "አልላጥንም",
          "translit": "allaṭnəmm",
          "en": "we didn't peel"
        },
        "2pl": {
          "fidel": "አልላጣችሁም",
          "translit": "allaṭaččəhumm",
          "en": "you didn't peel"
        },
        "3pl": {
          "fidel": "አልላጡም",
          "translit": "allaṭumm",
          "en": "they didn't peel"
        }
      },
      "negative_imperfective": {
        "1sg": {
          "fidel": "አልልጥም",
          "translit": "alləṭəmm",
          "en": "I don't peel"
        },
        "2sgm": {
          "fidel": "አትልጥም",
          "translit": "atləṭəmm",
          "en": "you (m.) don't peel"
        },
        "2sgf": {
          "fidel": "አትልጪም",
          "translit": "atləč̣imm",
          "en": "you (f.) don't peel"
        },
        "3sgm": {
          "fidel": "አይልጥም",
          "translit": "ayləṭəmm",
          "en": "he doesn't peel"
        },
        "3sgf": {
          "fidel": "አትልጥም",
          "translit": "atləṭəmm",
          "en": "she doesn't peel"
        },
        "1pl": {
          "fidel": "አንልጥም",
          "translit": "anləṭəmm",
          "en": "we don't peel"
        },
        "2pl": {
          "fidel": "አትልጡም",
          "translit": "atləṭumm",
          "en": "you don't peel"
        },
        "3pl": {
          "fidel": "አይልጡም",
          "translit": "ayləṭumm",
          "en": "they don't peel"
        }
      },
      "negative_jussive_imperative": {
        "1sg": {
          "fidel": "አልላጥ",
          "translit": "aləlaṭ",
          "en": "don't peel!"
        },
        "2sgm": {
          "fidel": "አትላጥ",
          "translit": "attəlaṭ",
          "en": "don't peel!"
        },
        "2sgf": {
          "fidel": "አትላጭ",
          "translit": "attəlač̣i",
          "en": "don't peel!"
        },
        "3sgm": {
          "fidel": "አይላጥ",
          "translit": "ayəlaṭ",
          "en": "don't peel!"
        },
        "3sgf": {
          "fidel": "አትላጥ",
          "translit": "attəlaṭ",
          "en": "don't peel!"
        },
        "1pl": {
          "fidel": "አንላጥ",
          "translit": "annəlaṭ",
          "en": "don't peel!"
        },
        "2pl": {
          "fidel": "አትላጡ",
          "translit": "attəlaṭu",
          "en": "don't peel!"
        },
        "3pl": {
          "fidel": "አይላጡ",
          "translit": "ayəlaṭu",
          "en": "don't peel!"
        }
      },
      "infinitive": {
        "fidel": "መላጥ",
        "translit": "mälaṭ"
      }
    },
    "ማሰ": {
      "english": "dig",
      "perfect": {
        "1sg": {
          "fidel": "ማስኩ",
          "translit": "masku",
          "en": "I dug"
        },
        "2sgm": {
          "fidel": "ማስክ",
          "translit": "mask",
          "en": "you (m.) dug"
        },
        "2sgf": {
          "fidel": "ማስሽ",
          "translit": "masš",
          "en": "you (f.) dug"
        },
        "3sgm": {
          "fidel": "ማሰ",
          "translit": "masä",
          "en": "he dug"
        },
        "3sgf": {
          "fidel": "ማሰች",
          "translit": "masäčč",
          "en": "she dug"
        },
        "1pl": {
          "fidel": "ማስን",
          "translit": "masn",
          "en": "we dug"
        },
        "2pl": {
          "fidel": "ማሳችሁ",
          "translit": "masaččəhu",
          "en": "you dug"
        },
        "3pl": {
          "fidel": "ማሱ",
          "translit": "masu",
          "en": "they dug"
        }
      },
      "imperfective_compound": {
        "1sg": {
          "fidel": "እምሳለሁ",
          "translit": "əməsallähu",
          "en": "I dig / I will dig"
        },
        "2sgm": {
          "fidel": "ትምሳለህ",
          "translit": "təməsalläh",
          "en": "you (m.) dig / you (m.) will dig"
        },
        "2sgf": {
          "fidel": "ትምሺያለሽ",
          "translit": "təməšiyalläš",
          "en": "you (f.) dig / you (f.) will dig"
        },
        "3sgm": {
          "fidel": "ይምሳል",
          "translit": "yəməsall",
          "en": "he digs / he will dig"
        },
        "3sgf": {
          "fidel": "ትምሳለች",
          "translit": "təməsalläčč",
          "en": "she digs / she will dig"
        },
        "1pl": {
          "fidel": "እንምሳለን",
          "translit": "ənməsallän",
          "en": "we dig / we will dig"
        },
        "2pl": {
          "fidel": "ትምሳላችሁ",
          "translit": "təməsallaččəhu",
          "en": "you dig / you will dig"
        },
        "3pl": {
          "fidel": "ይምሳሉ",
          "translit": "yəməsallu",
          "en": "they dig / they will dig"
        }
      },
      "gerund": {
        "1sg": {
          "fidel": "ምሼ",
          "translit": "məšše",
          "en": "[I] having dug"
        },
        "2sgm": {
          "fidel": "ምሰህ",
          "translit": "məsäh",
          "en": "[you (m.)] having dug"
        },
        "2sgf": {
          "fidel": "ምሰሽ",
          "translit": "məsäš",
          "en": "[you (f.)] having dug"
        },
        "3sgm": {
          "fidel": "ምሶ",
          "translit": "məso",
          "en": "(he) having dug"
        },
        "3sgf": {
          "fidel": "ምሳ",
          "translit": "məsa",
          "en": "(she) having dug"
        },
        "1pl": {
          "fidel": "ምሰን",
          "translit": "məsän",
          "en": "(we) having dug"
        },
        "2pl": {
          "fidel": "ምሳችሁ",
          "translit": "məsaččəhu",
          "en": "(you) having dug"
        },
        "3pl": {
          "fidel": "ምሰው",
          "translit": "məsäw",
          "en": "(they) having dug"
        }
      },
      "compound_gerund": {
        "1sg": {
          "fidel": "ምሼያለሁ",
          "translit": "məššeyallähu",
          "en": "I have dug"
        },
        "2sgm": {
          "fidel": "ምሰሃል",
          "translit": "məsähall",
          "en": "you (m.) have dug"
        },
        "2sgf": {
          "fidel": "ምሰሻል",
          "translit": "məsäšall",
          "en": "you (f.) have dug"
        },
        "3sgm": {
          "fidel": "ምሷል",
          "translit": "məswall",
          "en": "he has dug"
        },
        "3sgf": {
          "fidel": "ምሳለች",
          "translit": "məsalläčč",
          "en": "she has dug"
        },
        "1pl": {
          "fidel": "ምሰናል",
          "translit": "məsänall",
          "en": "we have dug"
        },
        "2pl": {
          "fidel": "ምሳችኋል",
          "translit": "məsaččhwall",
          "en": "you have dug"
        },
        "3pl": {
          "fidel": "ምሰዋል",
          "translit": "məsäwall",
          "en": "they have dug"
        }
      },
      "jussive_imperative": {
        "1sg": {
          "fidel": "ልማስ",
          "translit": "ləmas",
          "en": "let me dig"
        },
        "2sgm": {
          "fidel": "ማስ",
          "translit": "mas",
          "en": "[you(m.)] dig!"
        },
        "2sgf": {
          "fidel": "ማሽ",
          "translit": "maši",
          "en": "[you (f.)] dig!"
        },
        "3sgm": {
          "fidel": "ይማስ",
          "translit": "yəmas",
          "en": "let him dig"
        },
        "3sgf": {
          "fidel": "ትማስ",
          "translit": "təmas",
          "en": "let her dig"
        },
        "1pl": {
          "fidel": "እንማስ",
          "translit": "ənmas",
          "en": "let us dig"
        },
        "2pl": {
          "fidel": "ማሱ",
          "translit": "mas",
          "en": "(you) dig!"
        },
        "3pl": {
          "fidel": "ይማሱ",
          "translit": "yəmas",
          "en": "let them dig"
        }
      },
      "negative_perfect": {
        "1sg": {
          "fidel": "አልማስኩም",
          "translit": "almaskumm",
          "en": "I didn't dig"
        },
        "2sgm": {
          "fidel": "አልማስክም",
          "translit": "almaskəmm",
          "en": "you (m.) didn't dig"
        },
        "2sgf": {
          "fidel": "አልማስሽም",
          "translit": "almasšəmm",
          "en": "you (f.) didn't dig"
        },
        "3sgm": {
          "fidel": "አልማሰም",
          "translit": "almasämm",
          "en": "he didn't dig"
        },
        "3sgf": {
          "fidel": "አልማሰችም",
          "translit": "almasäččəmm",
          "en": "she didn't dig"
        },
        "1pl": {
          "fidel": "አልማስንም",
          "translit": "almasnəmm",
          "en": "we didn't dig"
        },
        "2pl": {
          "fidel": "አልማሳችሁም",
          "translit": "almasaččəhumm",
          "en": "you didn't dig"
        },
        "3pl": {
          "fidel": "አልማሱም",
          "translit": "almasumm",
          "en": "they didn't dig"
        }
      },
      "negative_imperfective": {
        "1sg": {
          "fidel": "አልምስም",
          "translit": "alməsəmm",
          "en": "I don't dig"
        },
        "2sgm": {
          "fidel": "አትምስም",
          "translit": "atməsəmm",
          "en": "you (m.) don't dig"
        },
        "2sgf": {
          "fidel": "አትምሺም",
          "translit": "atməšimm",
          "en": "you (f.) don't dig"
        },
        "3sgm": {
          "fidel": "አይምስም",
          "translit": "ayməsəmm",
          "en": "he doesn't dig"
        },
        "3sgf": {
          "fidel": "አትምስም",
          "translit": "atməsəmm",
          "en": "she doesn't dig"
        },
        "1pl": {
          "fidel": "አንምስም",
          "translit": "anməsəmm",
          "en": "we don't dig"
        },
        "2pl": {
          "fidel": "አትምሱም",
          "translit": "atməsumm",
          "en": "you don't dig"
        },
        "3pl": {
          "fidel": "አይምሱም",
          "translit": "ayməsumm",
          "en": "they don't dig"
        }
      },
      "negative_jussive_imperative": {
        "1sg": {
          "fidel": "አልማስ",
          "translit": "aləmas",
          "en": "don't dig!"
        },
        "2sgm": {
          "fidel": "አትማስ",
          "translit": "attəmas",
          "en": "don't dig!"
        },
        "2sgf": {
          "fidel": "አትማሽ",
          "translit": "attəmaši",
          "en": "don't dig!"
        },
        "3sgm": {
          "fidel": "አይማስ",
          "translit": "ayəmas",
          "en": "don't dig!"
        },
        "3sgf": {
          "fidel": "አትማስ",
          "translit": "attəmas",
          "en": "don't dig!"
        },
        "1pl": {
          "fidel": "አንማስ",
          "translit": "annəmas",
          "en": "don't dig!"
        },
        "2pl": {
          "fidel": "አትማሱ",
          "translit": "attəmasu",
          "en": "don't dig!"
        },
        "3pl": {
          "fidel": "አይማሱ",
          "translit": "ayəmasu",
          "en": "don't dig!"
        }
      },
      "infinitive": {
        "fidel": "መማስ",
        "translit": "mämas"
      }
    },
    "ሳቀ": {
      "english": "laugh",
      "perfect": {
        "1sg": {
          "fidel": "ሳቅሁ",
          "translit": "saqhu",
          "en": "I laughed"
        },
        "2sgm": {
          "fidel": "ሳቅህ",
          "translit": "saqh",
          "en": "you (m.) laughed"
        },
        "2sgf": {
          "fidel": "ሳቅሽ",
          "translit": "saqš",
          "en": "you (f.) laughed"
        },
        "3sgm": {
          "fidel": "ሳቀ",
          "translit": "saqä",
          "en": "he laughed"
        },
        "3sgf": {
          "fidel": "ሳቀች",
          "translit": "saqäčč",
          "en": "she laughed"
        },
        "1pl": {
          "fidel": "ሳቅን",
          "translit": "saqn",
          "en": "we laughed"
        },
        "2pl": {
          "fidel": "ሳቃችሁ",
          "translit": "saqaččəhu",
          "en": "you laughed"
        },
        "3pl": {
          "fidel": "ሳቁ",
          "translit": "saqu",
          "en": "they laughed"
        }
      },
      "imperfective_compound": {
        "1sg": {
          "fidel": "እስቃለሁ",
          "translit": "əsəqallähu",
          "en": "I laugh / I will laugh"
        },
        "2sgm": {
          "fidel": "ትስቃለህ",
          "translit": "təsəqalläh",
          "en": "you (m.) laugh / you (m.) will laugh"
        },
        "2sgf": {
          "fidel": "ትስቂያለሽ",
          "translit": "təsəqiyalläš",
          "en": "you (f.) laugh / you (f.) will laugh"
        },
        "3sgm": {
          "fidel": "ይስቃል",
          "translit": "yəsəqall",
          "en": "he laughs / he will laugh"
        },
        "3sgf": {
          "fidel": "ትስቃለች",
          "translit": "təsəqalläčč",
          "en": "she laughs / she will laugh"
        },
        "1pl": {
          "fidel": "እንስቃለን",
          "translit": "ənsəqallän",
          "en": "we laugh / we will laugh"
        },
        "2pl": {
          "fidel": "ትስቃላችሁ",
          "translit": "təsəqallaččəhu",
          "en": "you laugh / you will laugh"
        },
        "3pl": {
          "fidel": "ይስቃሉ",
          "translit": "yəsəqallu",
          "en": "they laugh / they will laugh"
        }
      },
      "gerund": {
        "1sg": {
          "fidel": "ስቄ",
          "translit": "səqqe",
          "en": "[I] having laughed"
        },
        "2sgm": {
          "fidel": "ስቀህ",
          "translit": "səqäh",
          "en": "[you (m.)] having laughed"
        },
        "2sgf": {
          "fidel": "ስቀሽ",
          "translit": "səqäš",
          "en": "[you (f.)] having laughed"
        },
        "3sgm": {
          "fidel": "ስቆ",
          "translit": "səqo",
          "en": "(he) having laughed"
        },
        "3sgf": {
          "fidel": "ስቃ",
          "translit": "səqa",
          "en": "(she) having laughed"
        },
        "1pl": {
          "fidel": "ስቀን",
          "translit": "səqän",
          "en": "(we) having laughed"
        },
        "2pl": {
          "fidel": "ስቃችሁ",
          "translit": "səqaččəhu",
          "en": "(you) having laughed"
        },
        "3pl": {
          "fidel": "ስቀው",
          "translit": "səqäw",
          "en": "(they) having laughed"
        }
      },
      "compound_gerund": {
        "1sg": {
          "fidel": "ስቄያለሁ",
          "translit": "səqqeyallähu",
          "en": "I have laughed"
        },
        "2sgm": {
          "fidel": "ስቀሃል",
          "translit": "səqähall",
          "en": "you (m.) have laughed"
        },
        "2sgf": {
          "fidel": "ስቀሻል",
          "translit": "səqäšall",
          "en": "you (f.) have laughed"
        },
        "3sgm": {
          "fidel": "ስቇል",
          "translit": "səqwall",
          "en": "he has laughed"
        },
        "3sgf": {
          "fidel": "ስቃለች",
          "translit": "səqalläčč",
          "en": "she has laughed"
        },
        "1pl": {
          "fidel": "ስቀናል",
          "translit": "səqänall",
          "en": "we have laughed"
        },
        "2pl": {
          "fidel": "ስቃችኋል",
          "translit": "səqaččhwall",
          "en": "you have laughed"
        },
        "3pl": {
          "fidel": "ስቀዋል",
          "translit": "səqäwall",
          "en": "they have laughed"
        }
      },
      "jussive_imperative": {
        "1sg": {
          "fidel": "ልሳቅ",
          "translit": "ləsaq",
          "en": "let me laugh"
        },
        "2sgm": {
          "fidel": "ሳቅ",
          "translit": "saq",
          "en": "[you(m.)] laugh!"
        },
        "2sgf": {
          "fidel": "ሳቂ",
          "translit": "saqi",
          "en": "[you (f.)] laugh!"
        },
        "3sgm": {
          "fidel": "ይሳቅ",
          "translit": "yəsaq",
          "en": "let him laugh"
        },
        "3sgf": {
          "fidel": "ትሳቅ",
          "translit": "təsaq",
          "en": "let her laugh"
        },
        "1pl": {
          "fidel": "እንሳቅ",
          "translit": "ənsaq",
          "en": "let us laugh"
        },
        "2pl": {
          "fidel": "ሳቁ",
          "translit": "saq",
          "en": "(you) laugh!"
        },
        "3pl": {
          "fidel": "ይሳቁ",
          "translit": "yəsaq",
          "en": "let them laugh"
        }
      },
      "negative_perfect": {
        "1sg": {
          "fidel": "አልሳቅሁም",
          "translit": "alsaqhumm",
          "en": "I didn't laugh"
        },
        "2sgm": {
          "fidel": "አልሳቅህም",
          "translit": "alsaqhəmm",
          "en": "you (m.) didn't laugh"
        },
        "2sgf": {
          "fidel": "አልሳቅሽም",
          "translit": "alsaqšəmm",
          "en": "you (f.) didn't laugh"
        },
        "3sgm": {
          "fidel": "አልሳቀም",
          "translit": "alsaqämm",
          "en": "he didn't laugh"
        },
        "3sgf": {
          "fidel": "አልሳቀችም",
          "translit": "alsaqäččəmm",
          "en": "she didn't laugh"
        },
        "1pl": {
          "fidel": "አልሳቅንም",
          "translit": "alsaqnəmm",
          "en": "we didn't laugh"
        },
        "2pl": {
          "fidel": "አልሳቃችሁም",
          "translit": "alsaqaččəhumm",
          "en": "you didn't laugh"
        },
        "3pl": {
          "fidel": "አልሳቁም",
          "translit": "alsaqumm",
          "en": "they didn't laugh"
        }
      },
      "negative_imperfective": {
        "1sg": {
          "fidel": "አልስቅም",
          "translit": "alsəqəmm",
          "en": "I don't laugh"
        },
        "2sgm": {
          "fidel": "አትስቅም",
          "translit": "atsəqəmm",
          "en": "you (m.) don't laugh"
        },
        "2sgf": {
          "fidel": "አትስቂም",
          "translit": "atsəqimm",
          "en": "you (f.) don't laugh"
        },
        "3sgm": {
          "fidel": "አይስቅም",
          "translit": "aysəqəmm",
          "en": "he doesn't laugh"
        },
        "3sgf": {
          "fidel": "አትስቅም",
          "translit": "atsəqəmm",
          "en": "she doesn't laugh"
        },
        "1pl": {
          "fidel": "አንስቅም",
          "translit": "ansəqəmm",
          "en": "we don't laugh"
        },
        "2pl": {
          "fidel": "አትስቁም",
          "translit": "atsəqumm",
          "en": "you don't laugh"
        },
        "3pl": {
          "fidel": "አይስቁም",
          "translit": "aysəqumm",
          "en": "they don't laugh"
        }
      },
      "negative_jussive_imperative": {
        "1sg": {
          "fidel": "አልሳቅ",
          "translit": "aləsaq",
          "en": "don't laugh!"
        },
        "2sgm": {
          "fidel": "አትሳቅ",
          "translit": "attəsaq",
          "en": "don't laugh!"
        },
        "2sgf": {
          "fidel": "አትሳቂ",
          "translit": "attəsaqi",
          "en": "don't laugh!"
        },
        "3sgm": {
          "fidel": "አይሳቅ",
          "translit": "ayəsaq",
          "en": "don't laugh!"
        },
        "3sgf": {
          "fidel": "አትሳቅ",
          "translit": "attəsaq",
          "en": "don't laugh!"
        },
        "1pl": {
          "fidel": "አንሳቅ",
          "translit": "annəsaq",
          "en": "don't laugh!"
        },
        "2pl": {
          "fidel": "አትሳቁ",
          "translit": "attəsaqu",
          "en": "don't laugh!"
        },
        "3pl": {
          "fidel": "አይሳቁ",
          "translit": "ayəsaqu",
          "en": "don't laugh!"
        }
      },
      "infinitive": {
        "fidel": "መሳቅ",
        "translit": "mäsaq"
      }
    },
    "ሻረ": {
      "english": "abolish, depose",
      "perfect": {
        "1sg": {
          "fidel": "ሻርኩ",
          "translit": "šarku",
          "en": "I abolished"
        },
        "2sgm": {
          "fidel": "ሻርክ",
          "translit": "šark",
          "en": "you (m.) abolished"
        },
        "2sgf": {
          "fidel": "ሻርሽ",
          "translit": "šarš",
          "en": "you (f.) abolished"
        },
        "3sgm": {
          "fidel": "ሻረ",
          "translit": "šarä",
          "en": "he abolished"
        },
        "3sgf": {
          "fidel": "ሻረች",
          "translit": "šaräčč",
          "en": "she abolished"
        },
        "1pl": {
          "fidel": "ሻርን",
          "translit": "šarn",
          "en": "we abolished"
        },
        "2pl": {
          "fidel": "ሻራችሁ",
          "translit": "šaraččəhu",
          "en": "you abolished"
        },
        "3pl": {
          "fidel": "ሻሩ",
          "translit": "šaru",
          "en": "they abolished"
        }
      },
      "imperfective_compound": {
        "1sg": {
          "fidel": "እሽራለሁ",
          "translit": "əšərallähu",
          "en": "I abolish / I will abolish"
        },
        "2sgm": {
          "fidel": "ትሽራለህ",
          "translit": "təšəralläh",
          "en": "you (m.) abolish / you (m.) will abolish"
        },
        "2sgf": {
          "fidel": "ትሽሪያለሽ",
          "translit": "təšəriyalläš",
          "en": "you (f.) abolish / you (f.) will abolish"
        },
        "3sgm": {
          "fidel": "ይሽራል",
          "translit": "yəšərall",
          "en": "he abolishes / he will abolish"
        },
        "3sgf": {
          "fidel": "ትሽራለች",
          "translit": "təšəralläčč",
          "en": "she abolishes / she will abolish"
        },
        "1pl": {
          "fidel": "እንሽራለን",
          "translit": "ənšərallän",
          "en": "we abolish / we will abolish"
        },
        "2pl": {
          "fidel": "ትሽራላችሁ",
          "translit": "təšərallaččəhu",
          "en": "you abolish / you will abolish"
        },
        "3pl": {
          "fidel": "ይሽራሉ",
          "translit": "yəšərallu",
          "en": "they abolish / they will abolish"
        }
      },
      "gerund": {
        "1sg": {
          "fidel": "ሽሬ",
          "translit": "šərre",
          "en": "[I] having abolished"
        },
        "2sgm": {
          "fidel": "ሽረህ",
          "translit": "šəräh",
          "en": "[you (m.)] having abolished"
        },
        "2sgf": {
          "fidel": "ሽረሽ",
          "translit": "šəräš",
          "en": "[you (f.)] having abolished"
        },
        "3sgm": {
          "fidel": "ሽሮ",
          "translit": "šəro",
          "en": "(he) having abolished"
        },
        "3sgf": {
          "fidel": "ሽራ",
          "translit": "šəra",
          "en": "(she) having abolished"
        },
        "1pl": {
          "fidel": "ሽረን",
          "translit": "šərän",
          "en": "(we) having abolished"
        },
        "2pl": {
          "fidel": "ሽራችሁ",
          "translit": "šəraččəhu",
          "en": "(you) having abolished"
        },
        "3pl": {
          "fidel": "ሽረው",
          "translit": "šəräw",
          "en": "(they) having abolished"
        }
      },
      "compound_gerund": {
        "1sg": {
          "fidel": "ሽሬያለሁ",
          "translit": "šərreyallähu",
          "en": "I have abolished"
        },
        "2sgm": {
          "fidel": "ሽረሃል",
          "translit": "šərähall",
          "en": "you (m.) have abolished"
        },
        "2sgf": {
          "fidel": "ሽረሻል",
          "translit": "šəräšall",
          "en": "you (f.) have abolished"
        },
        "3sgm": {
          "fidel": "ሽሯል",
          "translit": "šərwall",
          "en": "he has abolished"
        },
        "3sgf": {
          "fidel": "ሽራለች",
          "translit": "šəralläčč",
          "en": "she has abolished"
        },
        "1pl": {
          "fidel": "ሽረናል",
          "translit": "šəränall",
          "en": "we have abolished"
        },
        "2pl": {
          "fidel": "ሽራችኋል",
          "translit": "šəraččhwall",
          "en": "you have abolished"
        },
        "3pl": {
          "fidel": "ሽረዋል",
          "translit": "šəräwall",
          "en": "they have abolished"
        }
      },
      "jussive_imperative": {
        "1sg": {
          "fidel": "ልሻር",
          "translit": "ləšar",
          "en": "let me abolish"
        },
        "2sgm": {
          "fidel": "ሻር",
          "translit": "šar",
          "en": "[you(m.)] abolish!"
        },
        "2sgf": {
          "fidel": "ሻሪ",
          "translit": "šari",
          "en": "[you (f.)] abolish!"
        },
        "3sgm": {
          "fidel": "ይሻር",
          "translit": "yəšar",
          "en": "let him abolish"
        },
        "3sgf": {
          "fidel": "ትሻር",
          "translit": "təšar",
          "en": "let her abolish"
        },
        "1pl": {
          "fidel": "እንሻር",
          "translit": "ənšar",
          "en": "let us abolish"
        },
        "2pl": {
          "fidel": "ሻሩ",
          "translit": "šar",
          "en": "(you) abolish!"
        },
        "3pl": {
          "fidel": "ይሻሩ",
          "translit": "yəšar",
          "en": "let them abolish"
        }
      },
      "negative_perfect": {
        "1sg": {
          "fidel": "አልሻርኩም",
          "translit": "alšarkumm",
          "en": "I didn't abolish"
        },
        "2sgm": {
          "fidel": "አልሻርክም",
          "translit": "alšarkəmm",
          "en": "you (m.) didn't abolish"
        },
        "2sgf": {
          "fidel": "አልሻርሽም",
          "translit": "alšaršəmm",
          "en": "you (f.) didn't abolish"
        },
        "3sgm": {
          "fidel": "አልሻረም",
          "translit": "alšarämm",
          "en": "he didn't abolish"
        },
        "3sgf": {
          "fidel": "አልሻረችም",
          "translit": "alšaräččəmm",
          "en": "she didn't abolish"
        },
        "1pl": {
          "fidel": "አልሻርንም",
          "translit": "alšarnəmm",
          "en": "we didn't abolish"
        },
        "2pl": {
          "fidel": "አልሻራችሁም",
          "translit": "alšaraččəhumm",
          "en": "you didn't abolish"
        },
        "3pl": {
          "fidel": "አልሻሩም",
          "translit": "alšarumm",
          "en": "they didn't abolish"
        }
      },
      "negative_imperfective": {
        "1sg": {
          "fidel": "አልሽርም",
          "translit": "alšərəmm",
          "en": "I don't abolish"
        },
        "2sgm": {
          "fidel": "አትሽርም",
          "translit": "atšərəmm",
          "en": "you (m.) don't abolish"
        },
        "2sgf": {
          "fidel": "አትሽሪም",
          "translit": "atšərimm",
          "en": "you (f.) don't abolish"
        },
        "3sgm": {
          "fidel": "አይሽርም",
          "translit": "ayšərəmm",
          "en": "he doesn't abolish"
        },
        "3sgf": {
          "fidel": "አትሽርም",
          "translit": "atšərəmm",
          "en": "she doesn't abolish"
        },
        "1pl": {
          "fidel": "አንሽርም",
          "translit": "anšərəmm",
          "en": "we don't abolish"
        },
        "2pl": {
          "fidel": "አትሽሩም",
          "translit": "atšərumm",
          "en": "you don't abolish"
        },
        "3pl": {
          "fidel": "አይሽሩም",
          "translit": "ayšərumm",
          "en": "they don't abolish"
        }
      },
      "negative_jussive_imperative": {
        "1sg": {
          "fidel": "አልሻር",
          "translit": "aləšar",
          "en": "don't abolish!"
        },
        "2sgm": {
          "fidel": "አትሻር",
          "translit": "attəšar",
          "en": "don't abolish!"
        },
        "2sgf": {
          "fidel": "አትሻሪ",
          "translit": "attəšari",
          "en": "don't abolish!"
        },
        "3sgm": {
          "fidel": "አይሻር",
          "translit": "ayəšar",
          "en": "don't abolish!"
        },
        "3sgf": {
          "fidel": "አትሻር",
          "translit": "attəšar",
          "en": "don't abolish!"
        },
        "1pl": {
          "fidel": "አንሻር",
          "translit": "annəšar",
          "en": "don't abolish!"
        },
        "2pl": {
          "fidel": "አትሻሩ",
          "translit": "attəšaru",
          "en": "don't abolish!"
        },
        "3pl": {
          "fidel": "አይሻሩ",
          "translit": "ayəšaru",
          "en": "don't abolish!"
        }
      },
      "infinitive": {
        "fidel": "መሻር",
        "translit": "mäšar"
      }
    },
    "ቻለ": {
      "english": "can, be able",
      "perfect": {
        "1sg": {
          "fidel": "ቻልኩ",
          "translit": "čalku",
          "en": "I could"
        },
        "2sgm": {
          "fidel": "ቻልክ",
          "translit": "čalk",
          "en": "you (m.) could"
        },
        "2sgf": {
          "fidel": "ቻልሽ",
          "translit": "čalš",
          "en": "you (f.) could"
        },
        "3sgm": {
          "fidel": "ቻለ",
          "translit": "čalä",
          "en": "he could"
        },
        "3sgf": {
          "fidel": "ቻለች",
          "translit": "čaläčč",
          "en": "she could"
        },
        "1pl": {
          "fidel": "ቻልን",
          "translit": "čaln",
          "en": "we could"
        },
        "2pl": {
          "fidel": "ቻላችሁ",
          "translit": "čalaččəhu",
          "en": "you could"
        },
        "3pl": {
          "fidel": "ቻሉ",
          "translit": "čalu",
          "en": "they could"
        }
      },
      "imperfective_compound": {
        "1sg": {
          "fidel": "እችላለሁ",
          "translit": "əčəlallähu",
          "en": "I can / I will be able"
        },
        "2sgm": {
          "fidel": "ትችላለህ",
          "translit": "təčəlalläh",
          "en": "you (m.) can / you (m.) will be able"
        },
        "2sgf": {
          "fidel": "ትችያለሽ",
          "translit": "təčəyalläš",
          "en": "you (f.) can / you (f.) will be able"
        },
        "3sgm": {
          "fidel": "ይችላል",
          "translit": "yəčəlall",
          "en": "he cans / he will be able"
        },
        "3sgf": {
          "fidel": "ትችላለች",
          "translit": "təčəlalläčč",
          "en": "she cans / she will be able"
        },
        "1pl": {
          "fidel": "እንችላለን",
          "translit": "ənčəlallän",
          "en": "we can / we will be able"
        },
        "2pl": {
          "fidel": "ትችላላችሁ",
          "translit": "təčəlallaččəhu",
          "en": "you can / you will be able"
        },
        "3pl": {
          "fidel": "ይችላሉ",
          "translit": "yəčəlallu",
          "en": "they can / they will be able"
        }
      },
      "gerund": {
        "1sg": {
          "fidel": "ችዬ",
          "translit": "čəyye",
          "en": "[I] having been able"
        },
        "2sgm": {
          "fidel": "ችለህ",
          "translit": "čəläh",
          "en": "[you (m.)] having been able"
        },
        "2sgf": {
          "fidel": "ችለሽ",
          "translit": "čəläš",
          "en": "[you (f.)] having been able"
        },
        "3sgm": {
          "fidel": "ችሎ",
          "translit": "čəlo",
          "en": "(he) having been able"
        },
        "3sgf": {
          "fidel": "ችላ",
          "translit": "čəla",
          "en": "(she) having been able"
        },
        "1pl": {
          "fidel": "ችለን",
          "translit": "čəlän",
          "en": "(we) having been able"
        },
        "2pl": {
          "fidel": "ችላችሁ",
          "translit": "čəlaččəhu",
          "en": "(you) having been able"
        },
        "3pl": {
          "fidel": "ችለው",
          "translit": "čəläw",
          "en": "(they) having been able"
        }
      },
      "compound_gerund": {
        "1sg": {
          "fidel": "ችዬያለሁ",
          "translit": "čəyyeyallähu",
          "en": "I have been able"
        },
        "2sgm": {
          "fidel": "ችለሃል",
          "translit": "čəlähall",
          "en": "you (m.) have been able"
        },
        "2sgf": {
          "fidel": "ችለሻል",
          "translit": "čəläšall",
          "en": "you (f.) have been able"
        },
        "3sgm": {
          "fidel": "ችሏል",
          "translit": "čəlwall",
          "en": "he has been able"
        },
        "3sgf": {
          "fidel": "ችላለች",
          "translit": "čəlalläčč",
          "en": "she has been able"
        },
        "1pl": {
          "fidel": "ችለናል",
          "translit": "čəlänall",
          "en": "we have been able"
        },
        "2pl": {
          "fidel": "ችላችኋል",
          "translit": "čəlaččhwall",
          "en": "you have been able"
        },
        "3pl": {
          "fidel": "ችለዋል",
          "translit": "čəläwall",
          "en": "they have been able"
        }
      },
      "jussive_imperative": {
        "1sg": {
          "fidel": "ልቻል",
          "translit": "ləčal",
          "en": "let me can"
        },
        "2sgm": {
          "fidel": "ቻል",
          "translit": "čal",
          "en": "[you(m.)] can!"
        },
        "2sgf": {
          "fidel": "ቻይ",
          "translit": "čayi",
          "en": "[you (f.)] can!"
        },
        "3sgm": {
          "fidel": "ይቻል",
          "translit": "yəčal",
          "en": "let him can"
        },
        "3sgf": {
          "fidel": "ትቻል",
          "translit": "təčal",
          "en": "let her can"
        },
        "1pl": {
          "fidel": "እንቻል",
          "translit": "ənčal",
          "en": "let us can"
        },
        "2pl": {
          "fidel": "ቻሉ",
          "translit": "čal",
          "en": "(you) can!"
        },
        "3pl": {
          "fidel": "ይቻሉ",
          "translit": "yəčal",
          "en": "let them can"
        }
      },
      "negative_perfect": {
        "1sg": {
          "fidel": "አልቻልኩም",
          "translit": "alčalkumm",
          "en": "I couldn't"
        },
        "2sgm": {
          "fidel": "አልቻልክም",
          "translit": "alčalkəmm",
          "en": "you (m.) couldn't"
        },
        "2sgf": {
          "fidel": "አልቻልሽም",
          "translit": "alčalšəmm",
          "en": "you (f.) couldn't"
        },
        "3sgm": {
          "fidel": "አልቻለም",
          "translit": "alčalämm",
          "en": "he couldn't"
        },
        "3sgf": {
          "fidel": "አልቻለችም",
          "translit": "alčaläččəmm",
          "en": "she couldn't"
        },
        "1pl": {
          "fidel": "አልቻልንም",
          "translit": "alčalnəmm",
          "en": "we couldn't"
        },
        "2pl": {
          "fidel": "አልቻላችሁም",
          "translit": "alčalaččəhumm",
          "en": "you couldn't"
        },
        "3pl": {
          "fidel": "አልቻሉም",
          "translit": "alčalumm",
          "en": "they couldn't"
        }
      },
      "negative_imperfective": {
        "1sg": {
          "fidel": "አልችልም",
          "translit": "alčələmm",
          "en": "I can't"
        },
        "2sgm": {
          "fidel": "አትችልም",
          "translit": "atčələmm",
          "en": "you (m.) can't"
        },
        "2sgf": {
          "fidel": "አትችዪም",
          "translit": "atčəyimm",
          "en": "you (f.) can't"
        },
        "3sgm": {
          "fidel": "አይችልም",
          "translit": "ayčələmm",
          "en": "he can't"
        },
        "3sgf": {
          "fidel": "አትችልም",
          "translit": "atčələmm",
          "en": "she can't"
        },
        "1pl": {
          "fidel": "አንችልም",
          "translit": "ančələmm",
          "en": "we can't"
        },
        "2pl": {
          "fidel": "አትችሉም",
          "translit": "atčəlumm",
          "en": "you can't"
        },
        "3pl": {
          "fidel": "አይችሉም",
          "translit": "ayčəlumm",
          "en": "they can't"
        }
      },
      "negative_jussive_imperative": {
        "1sg": {
          "fidel": "አልቻል",
          "translit": "aləčal",
          "en": "don't can!"
        },
        "2sgm": {
          "fidel": "አትቻል",
          "translit": "attəčal",
          "en": "don't can!"
        },
        "2sgf": {
          "fidel": "አትቻይ",
          "translit": "attəčayi",
          "en": "don't can!"
        },
        "3sgm": {
          "fidel": "አይቻል",
          "translit": "ayəčal",
          "en": "don't can!"
        },
        "3sgf": {
          "fidel": "አትቻል",
          "translit": "attəčal",
          "en": "don't can!"
        },
        "1pl": {
          "fidel": "አንቻል",
          "translit": "annəčal",
          "en": "don't can!"
        },
        "2pl": {
          "fidel": "አትቻሉ",
          "translit": "attəčalu",
          "en": "don't can!"
        },
        "3pl": {
          "fidel": "አይቻሉ",
          "translit": "ayəčalu",
          "en": "don't can!"
        }
      },
      "infinitive": {
        "fidel": "መቻል",
        "translit": "mäčal"
      }
    },
    "ካሰ": {
      "english": "pay fine",
      "perfect": {
        "1sg": {
          "fidel": "ካስኩ",
          "translit": "kasku",
          "en": "I paid fine"
        },
        "2sgm": {
          "fidel": "ካስክ",
          "translit": "kask",
          "en": "you (m.) paid fine"
        },
        "2sgf": {
          "fidel": "ካስሽ",
          "translit": "kasš",
          "en": "you (f.) paid fine"
        },
        "3sgm": {
          "fidel": "ካሰ",
          "translit": "kasä",
          "en": "he paid fine"
        },
        "3sgf": {
          "fidel": "ካሰች",
          "translit": "kasäčč",
          "en": "she paid fine"
        },
        "1pl": {
          "fidel": "ካስን",
          "translit": "kasn",
          "en": "we paid fine"
        },
        "2pl": {
          "fidel": "ካሳችሁ",
          "translit": "kasaččəhu",
          "en": "you paid fine"
        },
        "3pl": {
          "fidel": "ካሱ",
          "translit": "kasu",
          "en": "they paid fine"
        }
      },
      "imperfective_compound": {
        "1sg": {
          "fidel": "እክሳለሁ",
          "translit": "əkəsallähu",
          "en": "I pay fine / I will pay fine"
        },
        "2sgm": {
          "fidel": "ትክሳለህ",
          "translit": "təkəsalläh",
          "en": "you (m.) pay fine / you (m.) will pay fine"
        },
        "2sgf": {
          "fidel": "ትክሺያለሽ",
          "translit": "təkəsiyalläš",
          "en": "you (f.) pay fine / you (f.) will pay fine"
        },
        "3sgm": {
          "fidel": "ይክሳል",
          "translit": "yəkəsall",
          "en": "he pays fine / he will pay fine"
        },
        "3sgf": {
          "fidel": "ትክሳለች",
          "translit": "təkəsalläčč",
          "en": "she pays fine / she will pay fine"
        },
        "1pl": {
          "fidel": "እንክሳለን",
          "translit": "ənkəsallän",
          "en": "we pay fine / we will pay fine"
        },
        "2pl": {
          "fidel": "ትክሳላችሁ",
          "translit": "təkəsallaččəhu",
          "en": "you pay fine / you will pay fine"
        },
        "3pl": {
          "fidel": "ይክሳሉ",
          "translit": "yəkəsallu",
          "en": "they pay fine / they will pay fine"
        }
      },
      "gerund": {
        "1sg": {
          "fidel": "ክሼ",
          "translit": "kəsse",
          "en": "[I] having paid fine"
        },
        "2sgm": {
          "fidel": "ክሰህ",
          "translit": "kəsäh",
          "en": "[you (m.)] having paid fine"
        },
        "2sgf": {
          "fidel": "ክሰሽ",
          "translit": "kəsäš",
          "en": "[you (f.)] having paid fine"
        },
        "3sgm": {
          "fidel": "ክሶ",
          "translit": "kəso",
          "en": "(he) having paid fine"
        },
        "3sgf": {
          "fidel": "ክሳ",
          "translit": "kəsa",
          "en": "(she) having paid fine"
        },
        "1pl": {
          "fidel": "ክሰን",
          "translit": "kəsän",
          "en": "(we) having paid fine"
        },
        "2pl": {
          "fidel": "ክሳችሁ",
          "translit": "kəsaččəhu",
          "en": "(you) having paid fine"
        },
        "3pl": {
          "fidel": "ክሰው",
          "translit": "kəsäw",
          "en": "(they) having paid fine"
        }
      },
      "compound_gerund": {
        "1sg": {
          "fidel": "ክሼያለሁ",
          "translit": "kəsseyallähu",
          "en": "I have paid fine"
        },
        "2sgm": {
          "fidel": "ክሰሃል",
          "translit": "kəsähall",
          "en": "you (m.) have paid fine"
        },
        "2sgf": {
          "fidel": "ክሰሻል",
          "translit": "kəsäšall",
          "en": "you (f.) have paid fine"
        },
        "3sgm": {
          "fidel": "ክሷል",
          "translit": "kəswall",
          "en": "he has paid fine"
        },
        "3sgf": {
          "fidel": "ክሳለች",
          "translit": "kəsalläčč",
          "en": "she has paid fine"
        },
        "1pl": {
          "fidel": "ክሰናል",
          "translit": "kəsänall",
          "en": "we have paid fine"
        },
        "2pl": {
          "fidel": "ክሳችኋል",
          "translit": "kəsaččhwall",
          "en": "you have paid fine"
        },
        "3pl": {
          "fidel": "ክሰዋል",
          "translit": "kəsäwall",
          "en": "they have paid fine"
        }
      },
      "jussive_imperative": {
        "1sg": {
          "fidel": "ልካስ",
          "translit": "ləkas",
          "en": "let me pay fine"
        },
        "2sgm": {
          "fidel": "ካስ",
          "translit": "kas",
          "en": "[you(m.)] pay fine!"
        },
        "2sgf": {
          "fidel": "ካሽ",
          "translit": "kasi",
          "en": "[you (f.)] pay fine!"
        },
        "3sgm": {
          "fidel": "ይካስ",
          "translit": "yəkas",
          "en": "let him pay fine"
        },
        "3sgf": {
          "fidel": "ትካስ",
          "translit": "təkas",
          "en": "let her pay fine"
        },
        "1pl": {
          "fidel": "እንካስ",
          "translit": "ənkas",
          "en": "let us pay fine"
        },
        "2pl": {
          "fidel": "ካሱ",
          "translit": "kas",
          "en": "(you) pay fine!"
        },
        "3pl": {
          "fidel": "ይካሱ",
          "translit": "yəkas",
          "en": "let them pay fine"
        }
      },
      "negative_perfect": {
        "1sg": {
          "fidel": "አልካስኩም",
          "translit": "alkaskumm",
          "en": "I didn't pay fine"
        },
        "2sgm": {
          "fidel": "አልካስክም",
          "translit": "alkaskəmm",
          "en": "you (m.) didn't pay fine"
        },
        "2sgf": {
          "fidel": "አልካስሽም",
          "translit": "alkasšəmm",
          "en": "you (f.) didn't pay fine"
        },
        "3sgm": {
          "fidel": "አልካሰም",
          "translit": "alkasämm",
          "en": "he didn't pay fine"
        },
        "3sgf": {
          "fidel": "አልካሰችም",
          "translit": "alkasäččəmm",
          "en": "she didn't pay fine"
        },
        "1pl": {
          "fidel": "አልካስንም",
          "translit": "alkasnəmm",
          "en": "we didn't pay fine"
        },
        "2pl": {
          "fidel": "አልካሳችሁም",
          "translit": "alkasaččəhumm",
          "en": "you didn't pay fine"
        },
        "3pl": {
          "fidel": "አልካሱም",
          "translit": "alkasumm",
          "en": "they didn't pay fine"
        }
      },
      "negative_imperfective": {
        "1sg": {
          "fidel": "አልክስም",
          "translit": "alkəsəmm",
          "en": "I don't pay fine"
        },
        "2sgm": {
          "fidel": "አትክስም",
          "translit": "atkəsəmm",
          "en": "you (m.) don't pay fine"
        },
        "2sgf": {
          "fidel": "አትክሺም",
          "translit": "atkəsimm",
          "en": "you (f.) don't pay fine"
        },
        "3sgm": {
          "fidel": "አይክስም",
          "translit": "aykəsəmm",
          "en": "he doesn't pay fine"
        },
        "3sgf": {
          "fidel": "አትክስም",
          "translit": "atkəsəmm",
          "en": "she doesn't pay fine"
        },
        "1pl": {
          "fidel": "አንክስም",
          "translit": "ankəsəmm",
          "en": "we don't pay fine"
        },
        "2pl": {
          "fidel": "አትክሱም",
          "translit": "atkəsumm",
          "en": "you don't pay fine"
        },
        "3pl": {
          "fidel": "አይክሱም",
          "translit": "aykəsumm",
          "en": "they don't pay fine"
        }
      },
      "negative_jussive_imperative": {
        "1sg": {
          "fidel": "አልካስ",
          "translit": "aləkas",
          "en": "don't pay fine!"
        },
        "2sgm": {
          "fidel": "አትካስ",
          "translit": "attəkas",
          "en": "don't pay fine!"
        },
        "2sgf": {
          "fidel": "አትካሽ",
          "translit": "attəkasi",
          "en": "don't pay fine!"
        },
        "3sgm": {
          "fidel": "አይካስ",
          "translit": "ayəkas",
          "en": "don't pay fine!"
        },
        "3sgf": {
          "fidel": "አትካስ",
          "translit": "attəkas",
          "en": "don't pay fine!"
        },
        "1pl": {
          "fidel": "አንካስ",
          "translit": "annəkas",
          "en": "don't pay fine!"
        },
        "2pl": {
          "fidel": "አትካሱ",
          "translit": "attəkasu",
          "en": "don't pay fine!"
        },
        "3pl": {
          "fidel": "አይካሱ",
          "translit": "ayəkasu",
          "en": "don't pay fine!"
        }
      },
      "infinitive": {
        "fidel": "መካስ",
        "translit": "mäkas"
      }
    },
    "ዋለ": {
      "english": "spend day",
      "perfect": {
        "1sg": {
          "fidel": "ዋልኩ",
          "translit": "walku",
          "en": "I spent day"
        },
        "2sgm": {
          "fidel": "ዋልክ",
          "translit": "walk",
          "en": "you (m.) spent day"
        },
        "2sgf": {
          "fidel": "ዋልሽ",
          "translit": "walš",
          "en": "you (f.) spent day"
        },
        "3sgm": {
          "fidel": "ዋለ",
          "translit": "walä",
          "en": "he spent day"
        },
        "3sgf": {
          "fidel": "ዋለች",
          "translit": "waläčč",
          "en": "she spent day"
        },
        "1pl": {
          "fidel": "ዋልን",
          "translit": "waln",
          "en": "we spent day"
        },
        "2pl": {
          "fidel": "ዋላችሁ",
          "translit": "walaččəhu",
          "en": "you spent day"
        },
        "3pl": {
          "fidel": "ዋሉ",
          "translit": "walu",
          "en": "they spent day"
        }
      },
      "imperfective_compound": {
        "1sg": {
          "fidel": "እውላለሁ",
          "translit": "əwəlallähu",
          "en": "I spend day / I will spend day"
        },
        "2sgm": {
          "fidel": "ትውላለህ",
          "translit": "təwəlalläh",
          "en": "you (m.) spend day / you (m.) will spend day"
        },
        "2sgf": {
          "fidel": "ትውያለሽ",
          "translit": "təwəyalläš",
          "en": "you (f.) spend day / you (f.) will spend day"
        },
        "3sgm": {
          "fidel": "ይውላል",
          "translit": "yəwəlall",
          "en": "he spends day / he will spend day"
        },
        "3sgf": {
          "fidel": "ትውላለች",
          "translit": "təwəlalläčč",
          "en": "she spends day / she will spend day"
        },
        "1pl": {
          "fidel": "እንውላለን",
          "translit": "ənwəlallän",
          "en": "we spend day / we will spend day"
        },
        "2pl": {
          "fidel": "ትውላላችሁ",
          "translit": "təwəlallaččəhu",
          "en": "you spend day / you will spend day"
        },
        "3pl": {
          "fidel": "ይውላሉ",
          "translit": "yəwəlallu",
          "en": "they spend day / they will spend day"
        }
      },
      "gerund": {
        "1sg": {
          "fidel": "ውዬ",
          "translit": "wəyye",
          "en": "[I] having spent day"
        },
        "2sgm": {
          "fidel": "ውለህ",
          "translit": "wəläh",
          "en": "[you (m.)] having spent day"
        },
        "2sgf": {
          "fidel": "ውለሽ",
          "translit": "wəläš",
          "en": "[you (f.)] having spent day"
        },
        "3sgm": {
          "fidel": "ውሎ",
          "translit": "wəlo",
          "en": "(he) having spent day"
        },
        "3sgf": {
          "fidel": "ውላ",
          "translit": "wəla",
          "en": "(she) having spent day"
        },
        "1pl": {
          "fidel": "ውለን",
          "translit": "wəlän",
          "en": "(we) having spent day"
        },
        "2pl": {
          "fidel": "ውላችሁ",
          "translit": "wəlaččəhu",
          "en": "(you) having spent day"
        },
        "3pl": {
          "fidel": "ውለው",
          "translit": "wəläw",
          "en": "(they) having spent day"
        }
      },
      "compound_gerund": {
        "1sg": {
          "fidel": "ውዬያለሁ",
          "translit": "wəyyeyallähu",
          "en": "I have spent day"
        },
        "2sgm": {
          "fidel": "ውለሃል",
          "translit": "wəlähall",
          "en": "you (m.) have spent day"
        },
        "2sgf": {
          "fidel": "ውለሻል",
          "translit": "wəläšall",
          "en": "you (f.) have spent day"
        },
        "3sgm": {
          "fidel": "ውሏል",
          "translit": "wəlwall",
          "en": "he has spent day"
        },
        "3sgf": {
          "fidel": "ውላለች",
          "translit": "wəlalläčč",
          "en": "she has spent day"
        },
        "1pl": {
          "fidel": "ውለናል",
          "translit": "wəlänall",
          "en": "we have spent day"
        },
        "2pl": {
          "fidel": "ውላችኋል",
          "translit": "wəlaččhwall",
          "en": "you have spent day"
        },
        "3pl": {
          "fidel": "ውለዋል",
          "translit": "wəläwall",
          "en": "they have spent day"
        }
      },
      "jussive_imperative": {
        "1sg": {
          "fidel": "ልዋል",
          "translit": "ləwal",
          "en": "let me spend day"
        },
        "2sgm": {
          "fidel": "ዋል",
          "translit": "wal",
          "en": "[you(m.)] spend day!"
        },
        "2sgf": {
          "fidel": "ዋይ",
          "translit": "wayi",
          "en": "[you (f.)] spend day!"
        },
        "3sgm": {
          "fidel": "ይዋል",
          "translit": "yəwal",
          "en": "let him spend day"
        },
        "3sgf": {
          "fidel": "ትዋል",
          "translit": "təwal",
          "en": "let her spend day"
        },
        "1pl": {
          "fidel": "እንዋል",
          "translit": "ənwal",
          "en": "let us spend day"
        },
        "2pl": {
          "fidel": "ዋሉ",
          "translit": "wal",
          "en": "(you) spend day!"
        },
        "3pl": {
          "fidel": "ይዋሉ",
          "translit": "yəwal",
          "en": "let them spend day"
        }
      },
      "negative_perfect": {
        "1sg": {
          "fidel": "አልዋልኩም",
          "translit": "alwalkumm",
          "en": "I didn't spend day"
        },
        "2sgm": {
          "fidel": "አልዋልክም",
          "translit": "alwalkəmm",
          "en": "you (m.) didn't spend day"
        },
        "2sgf": {
          "fidel": "አልዋልሽም",
          "translit": "alwalšəmm",
          "en": "you (f.) didn't spend day"
        },
        "3sgm": {
          "fidel": "አልዋለም",
          "translit": "alwalämm",
          "en": "he didn't spend day"
        },
        "3sgf": {
          "fidel": "አልዋለችም",
          "translit": "alwaläččəmm",
          "en": "she didn't spend day"
        },
        "1pl": {
          "fidel": "አልዋልንም",
          "translit": "alwalnəmm",
          "en": "we didn't spend day"
        },
        "2pl": {
          "fidel": "አልዋላችሁም",
          "translit": "alwalaččəhumm",
          "en": "you didn't spend day"
        },
        "3pl": {
          "fidel": "አልዋሉም",
          "translit": "alwalumm",
          "en": "they didn't spend day"
        }
      },
      "negative_imperfective": {
        "1sg": {
          "fidel": "አልውልም",
          "translit": "alwələmm",
          "en": "I don't spend day"
        },
        "2sgm": {
          "fidel": "አትውልም",
          "translit": "atwələmm",
          "en": "you (m.) don't spend day"
        },
        "2sgf": {
          "fidel": "አትውዪም",
          "translit": "atwəyimm",
          "en": "you (f.) don't spend day"
        },
        "3sgm": {
          "fidel": "አይውልም",
          "translit": "aywələmm",
          "en": "he doesn't spend day"
        },
        "3sgf": {
          "fidel": "አትውልም",
          "translit": "atwələmm",
          "en": "she doesn't spend day"
        },
        "1pl": {
          "fidel": "አንውልም",
          "translit": "anwələmm",
          "en": "we don't spend day"
        },
        "2pl": {
          "fidel": "አትውሉም",
          "translit": "atwəlumm",
          "en": "you don't spend day"
        },
        "3pl": {
          "fidel": "አይውሉም",
          "translit": "aywəlumm",
          "en": "they don't spend day"
        }
      },
      "negative_jussive_imperative": {
        "1sg": {
          "fidel": "አልዋል",
          "translit": "aləwal",
          "en": "don't spend day!"
        },
        "2sgm": {
          "fidel": "አትዋል",
          "translit": "attəwal",
          "en": "don't spend day!"
        },
        "2sgf": {
          "fidel": "አትዋይ",
          "translit": "attəwayi",
          "en": "don't spend day!"
        },
        "3sgm": {
          "fidel": "አይዋል",
          "translit": "ayəwal",
          "en": "don't spend day!"
        },
        "3sgf": {
          "fidel": "አትዋል",
          "translit": "attəwal",
          "en": "don't spend day!"
        },
        "1pl": {
          "fidel": "አንዋል",
          "translit": "annəwal",
          "en": "don't spend day!"
        },
        "2pl": {
          "fidel": "አትዋሉ",
          "translit": "attəwalu",
          "en": "don't spend day!"
        },
        "3pl": {
          "fidel": "አይዋሉ",
          "translit": "ayəwalu",
          "en": "don't spend day!"
        }
      },
      "infinitive": {
        "fidel": "መዋል",
        "translit": "mäwal"
      }
    },
    "ዋጠ": {
      "english": "swallow",
      "perfect": {
        "1sg": {
          "fidel": "ዋጥኩ",
          "translit": "waṭku",
          "en": "I swallowed"
        },
        "2sgm": {
          "fidel": "ዋጥክ",
          "translit": "waṭk",
          "en": "you (m.) swallowed"
        },
        "2sgf": {
          "fidel": "ዋጥሽ",
          "translit": "waṭš",
          "en": "you (f.) swallowed"
        },
        "3sgm": {
          "fidel": "ዋጠ",
          "translit": "waṭä",
          "en": "he swallowed"
        },
        "3sgf": {
          "fidel": "ዋጠች",
          "translit": "waṭäčč",
          "en": "she swallowed"
        },
        "1pl": {
          "fidel": "ዋጥን",
          "translit": "waṭn",
          "en": "we swallowed"
        },
        "2pl": {
          "fidel": "ዋጣችሁ",
          "translit": "waṭaččəhu",
          "en": "you swallowed"
        },
        "3pl": {
          "fidel": "ዋጡ",
          "translit": "waṭu",
          "en": "they swallowed"
        }
      },
      "imperfective_compound": {
        "1sg": {
          "fidel": "እውጣለሁ",
          "translit": "əwəṭallähu",
          "en": "I swallow / I will swallow"
        },
        "2sgm": {
          "fidel": "ትውጣለህ",
          "translit": "təwəṭalläh",
          "en": "you (m.) swallow / you (m.) will swallow"
        },
        "2sgf": {
          "fidel": "ትውጪያለሽ",
          "translit": "təwəč̣iyalläš",
          "en": "you (f.) swallow / you (f.) will swallow"
        },
        "3sgm": {
          "fidel": "ይውጣል",
          "translit": "yəwəṭall",
          "en": "he swallows / he will swallow"
        },
        "3sgf": {
          "fidel": "ትውጣለች",
          "translit": "təwəṭalläčč",
          "en": "she swallows / she will swallow"
        },
        "1pl": {
          "fidel": "እንውጣለን",
          "translit": "ənwəṭallän",
          "en": "we swallow / we will swallow"
        },
        "2pl": {
          "fidel": "ትውጣላችሁ",
          "translit": "təwəṭallaččəhu",
          "en": "you swallow / you will swallow"
        },
        "3pl": {
          "fidel": "ይውጣሉ",
          "translit": "yəwəṭallu",
          "en": "they swallow / they will swallow"
        }
      },
      "gerund": {
        "1sg": {
          "fidel": "ውጬ",
          "translit": "wəč̣č̣e",
          "en": "[I] having swallowed"
        },
        "2sgm": {
          "fidel": "ውጠህ",
          "translit": "wəṭäh",
          "en": "[you (m.)] having swallowed"
        },
        "2sgf": {
          "fidel": "ውጠሽ",
          "translit": "wəṭäš",
          "en": "[you (f.)] having swallowed"
        },
        "3sgm": {
          "fidel": "ውጦ",
          "translit": "wəṭo",
          "en": "(he) having swallowed"
        },
        "3sgf": {
          "fidel": "ውጣ",
          "translit": "wəṭa",
          "en": "(she) having swallowed"
        },
        "1pl": {
          "fidel": "ውጠን",
          "translit": "wəṭän",
          "en": "(we) having swallowed"
        },
        "2pl": {
          "fidel": "ውጣችሁ",
          "translit": "wəṭaččəhu",
          "en": "(you) having swallowed"
        },
        "3pl": {
          "fidel": "ውጠው",
          "translit": "wəṭäw",
          "en": "(they) having swallowed"
        }
      },
      "compound_gerund": {
        "1sg": {
          "fidel": "ውጬያለሁ",
          "translit": "wəč̣č̣eyallähu",
          "en": "I have swallowed"
        },
        "2sgm": {
          "fidel": "ውጠሃል",
          "translit": "wəṭähall",
          "en": "you (m.) have swallowed"
        },
        "2sgf": {
          "fidel": "ውጠሻል",
          "translit": "wəṭäšall",
          "en": "you (f.) have swallowed"
        },
        "3sgm": {
          "fidel": "ውጧል",
          "translit": "wəṭwall",
          "en": "he has swallowed"
        },
        "3sgf": {
          "fidel": "ውጣለች",
          "translit": "wəṭalläčč",
          "en": "she has swallowed"
        },
        "1pl": {
          "fidel": "ውጠናል",
          "translit": "wəṭänall",
          "en": "we have swallowed"
        },
        "2pl": {
          "fidel": "ውጣችኋል",
          "translit": "wəṭaččhwall",
          "en": "you have swallowed"
        },
        "3pl": {
          "fidel": "ውጠዋል",
          "translit": "wəṭäwall",
          "en": "they have swallowed"
        }
      },
      "jussive_imperative": {
        "1sg": {
          "fidel": "ልዋጥ",
          "translit": "ləwaṭ",
          "en": "let me swallow"
        },
        "2sgm": {
          "fidel": "ዋጥ",
          "translit": "waṭ",
          "en": "[you(m.)] swallow!"
        },
        "2sgf": {
          "fidel": "ዋጭ",
          "translit": "wač̣i",
          "en": "[you (f.)] swallow!"
        },
        "3sgm": {
          "fidel": "ይዋጥ",
          "translit": "yəwaṭ",
          "en": "let him swallow"
        },
        "3sgf": {
          "fidel": "ትዋጥ",
          "translit": "təwaṭ",
          "en": "let her swallow"
        },
        "1pl": {
          "fidel": "እንዋጥ",
          "translit": "ənwaṭ",
          "en": "let us swallow"
        },
        "2pl": {
          "fidel": "ዋጡ",
          "translit": "waṭ",
          "en": "(you) swallow!"
        },
        "3pl": {
          "fidel": "ይዋጡ",
          "translit": "yəwaṭ",
          "en": "let them swallow"
        }
      },
      "negative_perfect": {
        "1sg": {
          "fidel": "አልዋጥኩም",
          "translit": "alwaṭkumm",
          "en": "I didn't swallow"
        },
        "2sgm": {
          "fidel": "አልዋጥክም",
          "translit": "alwaṭkəmm",
          "en": "you (m.) didn't swallow"
        },
        "2sgf": {
          "fidel": "አልዋጥሽም",
          "translit": "alwaṭšəmm",
          "en": "you (f.) didn't swallow"
        },
        "3sgm": {
          "fidel": "አልዋጠም",
          "translit": "alwaṭämm",
          "en": "he didn't swallow"
        },
        "3sgf": {
          "fidel": "አልዋጠችም",
          "translit": "alwaṭäččəmm",
          "en": "she didn't swallow"
        },
        "1pl": {
          "fidel": "አልዋጥንም",
          "translit": "alwaṭnəmm",
          "en": "we didn't swallow"
        },
        "2pl": {
          "fidel": "አልዋጣችሁም",
          "translit": "alwaṭaččəhumm",
          "en": "you didn't swallow"
        },
        "3pl": {
          "fidel": "አልዋጡም",
          "translit": "alwaṭumm",
          "en": "they didn't swallow"
        }
      },
      "negative_imperfective": {
        "1sg": {
          "fidel": "አልውጥም",
          "translit": "alwəṭəmm",
          "en": "I don't swallow"
        },
        "2sgm": {
          "fidel": "አትውጥም",
          "translit": "atwəṭəmm",
          "en": "you (m.) don't swallow"
        },
        "2sgf": {
          "fidel": "አትውጪም",
          "translit": "atwəč̣imm",
          "en": "you (f.) don't swallow"
        },
        "3sgm": {
          "fidel": "አይውጥም",
          "translit": "aywəṭəmm",
          "en": "he doesn't swallow"
        },
        "3sgf": {
          "fidel": "አትውጥም",
          "translit": "atwəṭəmm",
          "en": "she doesn't swallow"
        },
        "1pl": {
          "fidel": "አንውጥም",
          "translit": "anwəṭəmm",
          "en": "we don't swallow"
        },
        "2pl": {
          "fidel": "አትውጡም",
          "translit": "atwəṭumm",
          "en": "you don't swallow"
        },
        "3pl": {
          "fidel": "አይውጡም",
          "translit": "aywəṭumm",
          "en": "they don't swallow"
        }
      },
      "negative_jussive_imperative": {
        "1sg": {
          "fidel": "አልዋጥ",
          "translit": "aləwaṭ",
          "en": "don't swallow!"
        },
        "2sgm": {
          "fidel": "አትዋጥ",
          "translit": "attəwaṭ",
          "en": "don't swallow!"
        },
        "2sgf": {
          "fidel": "አትዋጭ",
          "translit": "attəwač̣i",
          "en": "don't swallow!"
        },
        "3sgm": {
          "fidel": "አይዋጥ",
          "translit": "ayəwaṭ",
          "en": "don't swallow!"
        },
        "3sgf": {
          "fidel": "አትዋጥ",
          "translit": "attəwaṭ",
          "en": "don't swallow!"
        },
        "1pl": {
          "fidel": "አንዋጥ",
          "translit": "annəwaṭ",
          "en": "don't swallow!"
        },
        "2pl": {
          "fidel": "አትዋጡ",
          "translit": "attəwaṭu",
          "en": "don't swallow!"
        },
        "3pl": {
          "fidel": "አይዋጡ",
          "translit": "ayəwaṭu",
          "en": "don't swallow!"
        }
      },
      "infinitive": {
        "fidel": "መዋጥ",
        "translit": "mäwaṭ"
      }
    },
    "ያዘ": {
      "english": "take, seize",
      "perfect": {
        "1sg": {
          "fidel": "ያዝኩ",
          "translit": "yazku",
          "en": "I took"
        },
        "2sgm": {
          "fidel": "ያዝክ",
          "translit": "yazk",
          "en": "you (m.) took"
        },
        "2sgf": {
          "fidel": "ያዝሽ",
          "translit": "yazš",
          "en": "you (f.) took"
        },
        "3sgm": {
          "fidel": "ያዘ",
          "translit": "yazä",
          "en": "he took"
        },
        "3sgf": {
          "fidel": "ያዘች",
          "translit": "yazäčč",
          "en": "she took"
        },
        "1pl": {
          "fidel": "ያዝን",
          "translit": "yazn",
          "en": "we took"
        },
        "2pl": {
          "fidel": "ያዛችሁ",
          "translit": "yazaččəhu",
          "en": "you took"
        },
        "3pl": {
          "fidel": "ያዙ",
          "translit": "yazu",
          "en": "they took"
        }
      },
      "imperfective_compound": {
        "1sg": {
          "fidel": "እይዛለሁ",
          "translit": "əyəzallähu",
          "en": "I take / I will take"
        },
        "2sgm": {
          "fidel": "ትይዛለህ",
          "translit": "təyəzalläh",
          "en": "you (m.) take / you (m.) will take"
        },
        "2sgf": {
          "fidel": "ትይዢያለሽ",
          "translit": "təyəžiyalläš",
          "en": "you (f.) take / you (f.) will take"
        },
        "3sgm": {
          "fidel": "ይይዛል",
          "translit": "yəyəzall",
          "en": "he takes / he will take"
        },
        "3sgf": {
          "fidel": "ትይዛለች",
          "translit": "təyəzalläčč",
          "en": "she takes / she will take"
        },
        "1pl": {
          "fidel": "እንይዛለን",
          "translit": "ənyəzallän",
          "en": "we take / we will take"
        },
        "2pl": {
          "fidel": "ትይዛላችሁ",
          "translit": "təyəzallaččəhu",
          "en": "you take / you will take"
        },
        "3pl": {
          "fidel": "ይይዛሉ",
          "translit": "yəyəzallu",
          "en": "they take / they will take"
        }
      },
      "gerund": {
        "1sg": {
          "fidel": "ይዤ",
          "translit": "yəžže",
          "en": "[I] having taken"
        },
        "2sgm": {
          "fidel": "ይዘህ",
          "translit": "yəzäh",
          "en": "[you (m.)] having taken"
        },
        "2sgf": {
          "fidel": "ይዘሽ",
          "translit": "yəzäš",
          "en": "[you (f.)] having taken"
        },
        "3sgm": {
          "fidel": "ይዞ",
          "translit": "yəzo",
          "en": "(he) having taken"
        },
        "3sgf": {
          "fidel": "ይዛ",
          "translit": "yəza",
          "en": "(she) having taken"
        },
        "1pl": {
          "fidel": "ይዘን",
          "translit": "yəzän",
          "en": "(we) having taken"
        },
        "2pl": {
          "fidel": "ይዛችሁ",
          "translit": "yəzaččəhu",
          "en": "(you) having taken"
        },
        "3pl": {
          "fidel": "ይዘው",
          "translit": "yəzäw",
          "en": "(they) having taken"
        }
      },
      "compound_gerund": {
        "1sg": {
          "fidel": "ይዤያለሁ",
          "translit": "yəžžeyallähu",
          "en": "I have taken"
        },
        "2sgm": {
          "fidel": "ይዘሃል",
          "translit": "yəzähall",
          "en": "you (m.) have taken"
        },
        "2sgf": {
          "fidel": "ይዘሻል",
          "translit": "yəzäšall",
          "en": "you (f.) have taken"
        },
        "3sgm": {
          "fidel": "ይዟል",
          "translit": "yəzwall",
          "en": "he has taken"
        },
        "3sgf": {
          "fidel": "ይዛለች",
          "translit": "yəzalläčč",
          "en": "she has taken"
        },
        "1pl": {
          "fidel": "ይዘናል",
          "translit": "yəzänall",
          "en": "we have taken"
        },
        "2pl": {
          "fidel": "ይዛችኋል",
          "translit": "yəzaččhwall",
          "en": "you have taken"
        },
        "3pl": {
          "fidel": "ይዘዋል",
          "translit": "yəzäwall",
          "en": "they have taken"
        }
      },
      "jussive_imperative": {
        "1sg": {
          "fidel": "ልያዝ",
          "translit": "ləyaz",
          "en": "let me take"
        },
        "2sgm": {
          "fidel": "ያዝ",
          "translit": "yaz",
          "en": "[you(m.)] take!"
        },
        "2sgf": {
          "fidel": "ያዥ",
          "translit": "yaži",
          "en": "[you (f.)] take!"
        },
        "3sgm": {
          "fidel": "ይያዝ",
          "translit": "yəyaz",
          "en": "let him take"
        },
        "3sgf": {
          "fidel": "ትያዝ",
          "translit": "təyaz",
          "en": "let her take"
        },
        "1pl": {
          "fidel": "እንያዝ",
          "translit": "ənyaz",
          "en": "let us take"
        },
        "2pl": {
          "fidel": "ያዙ",
          "translit": "yaz",
          "en": "(you) take!"
        },
        "3pl": {
          "fidel": "ይያዙ",
          "translit": "yəyaz",
          "en": "let them take"
        }
      },
      "negative_perfect": {
        "1sg": {
          "fidel": "አልያዝኩም",
          "translit": "alyazkumm",
          "en": "I didn't take"
        },
        "2sgm": {
          "fidel": "አልያዝክም",
          "translit": "alyazkəmm",
          "en": "you (m.) didn't take"
        },
        "2sgf": {
          "fidel": "አልያዝሽም",
          "translit": "alyazšəmm",
          "en": "you (f.) didn't take"
        },
        "3sgm": {
          "fidel": "አልያዘም",
          "translit": "alyazämm",
          "en": "he didn't take"
        },
        "3sgf": {
          "fidel": "አልያዘችም",
          "translit": "alyazäččəmm",
          "en": "she didn't take"
        },
        "1pl": {
          "fidel": "አልያዝንም",
          "translit": "alyaznəmm",
          "en": "we didn't take"
        },
        "2pl": {
          "fidel": "አልያዛችሁም",
          "translit": "alyazaččəhumm",
          "en": "you didn't take"
        },
        "3pl": {
          "fidel": "አልያዙም",
          "translit": "alyazumm",
          "en": "they didn't take"
        }
      },
      "negative_imperfective": {
        "1sg": {
          "fidel": "አልይዝም",
          "translit": "alyəzəmm",
          "en": "I don't take"
        },
        "2sgm": {
          "fidel": "አትይዝም",
          "translit": "atyəzəmm",
          "en": "you (m.) don't take"
        },
        "2sgf": {
          "fidel": "አትይዢም",
          "translit": "atyəžimm",
          "en": "you (f.) don't take"
        },
        "3sgm": {
          "fidel": "አይይዝም",
          "translit": "ayyəzəmm",
          "en": "he doesn't take"
        },
        "3sgf": {
          "fidel": "አትይዝም",
          "translit": "atyəzəmm",
          "en": "she doesn't take"
        },
        "1pl": {
          "fidel": "አንይዝም",
          "translit": "anyəzəmm",
          "en": "we don't take"
        },
        "2pl": {
          "fidel": "አትይዙም",
          "translit": "atyəzumm",
          "en": "you don't take"
        },
        "3pl": {
          "fidel": "አይይዙም",
          "translit": "ayyəzumm",
          "en": "they don't take"
        }
      },
      "negative_jussive_imperative": {
        "1sg": {
          "fidel": "አልያዝ",
          "translit": "aləyaz",
          "en": "don't take!"
        },
        "2sgm": {
          "fidel": "አትያዝ",
          "translit": "attəyaz",
          "en": "don't take!"
        },
        "2sgf": {
          "fidel": "አትያዥ",
          "translit": "attəyaži",
          "en": "don't take!"
        },
        "3sgm": {
          "fidel": "አይያዝ",
          "translit": "ayəyaz",
          "en": "don't take!"
        },
        "3sgf": {
          "fidel": "አትያዝ",
          "translit": "attəyaz",
          "en": "don't take!"
        },
        "1pl": {
          "fidel": "አንያዝ",
          "translit": "annəyaz",
          "en": "don't take!"
        },
        "2pl": {
          "fidel": "አትያዙ",
          "translit": "attəyazu",
          "en": "don't take!"
        },
        "3pl": {
          "fidel": "አይያዙ",
          "translit": "ayəyazu",
          "en": "don't take!"
        }
      },
      "infinitive": {
        "fidel": "መያዝ",
        "translit": "mäyaz"
      }
    },
    "ዳነ": {
      "english": "heal, recover",
      "perfect": {
        "1sg": {
          "fidel": "ዳንኩ",
          "translit": "danku",
          "en": "I healed"
        },
        "2sgm": {
          "fidel": "ዳንክ",
          "translit": "dank",
          "en": "you (m.) healed"
        },
        "2sgf": {
          "fidel": "ዳንሽ",
          "translit": "danš",
          "en": "you (f.) healed"
        },
        "3sgm": {
          "fidel": "ዳነ",
          "translit": "danä",
          "en": "he healed"
        },
        "3sgf": {
          "fidel": "ዳነች",
          "translit": "danäčč",
          "en": "she healed"
        },
        "1pl": {
          "fidel": "ዳንን",
          "translit": "dann",
          "en": "we healed"
        },
        "2pl": {
          "fidel": "ዳናችሁ",
          "translit": "danaččəhu",
          "en": "you healed"
        },
        "3pl": {
          "fidel": "ዳኑ",
          "translit": "danu",
          "en": "they healed"
        }
      },
      "imperfective_compound": {
        "1sg": {
          "fidel": "እድናለሁ",
          "translit": "ədənallähu",
          "en": "I heal / I will heal"
        },
        "2sgm": {
          "fidel": "ትድናለህ",
          "translit": "tədənalläh",
          "en": "you (m.) heal / you (m.) will heal"
        },
        "2sgf": {
          "fidel": "ትድኚያለሽ",
          "translit": "tədəniyalläš",
          "en": "you (f.) heal / you (f.) will heal"
        },
        "3sgm": {
          "fidel": "ይድናል",
          "translit": "yədənall",
          "en": "he heals / he will heal"
        },
        "3sgf": {
          "fidel": "ትድናለች",
          "translit": "tədənalläčč",
          "en": "she heals / she will heal"
        },
        "1pl": {
          "fidel": "እንድናለን",
          "translit": "əndənallän",
          "en": "we heal / we will heal"
        },
        "2pl": {
          "fidel": "ትድናላችሁ",
          "translit": "tədənallaččəhu",
          "en": "you heal / you will heal"
        },
        "3pl": {
          "fidel": "ይድናሉ",
          "translit": "yədənallu",
          "en": "they heal / they will heal"
        }
      },
      "gerund": {
        "1sg": {
          "fidel": "ድኜ",
          "translit": "dənne",
          "en": "[I] having healed"
        },
        "2sgm": {
          "fidel": "ድነህ",
          "translit": "dənäh",
          "en": "[you (m.)] having healed"
        },
        "2sgf": {
          "fidel": "ድነሽ",
          "translit": "dənäš",
          "en": "[you (f.)] having healed"
        },
        "3sgm": {
          "fidel": "ድኖ",
          "translit": "dəno",
          "en": "(he) having healed"
        },
        "3sgf": {
          "fidel": "ድና",
          "translit": "dəna",
          "en": "(she) having healed"
        },
        "1pl": {
          "fidel": "ድነን",
          "translit": "dənän",
          "en": "(we) having healed"
        },
        "2pl": {
          "fidel": "ድናችሁ",
          "translit": "dənaččəhu",
          "en": "(you) having healed"
        },
        "3pl": {
          "fidel": "ድነው",
          "translit": "dənäw",
          "en": "(they) having healed"
        }
      },
      "compound_gerund": {
        "1sg": {
          "fidel": "ድኜያለሁ",
          "translit": "dənneyallähu",
          "en": "I have healed"
        },
        "2sgm": {
          "fidel": "ድነሃል",
          "translit": "dənähall",
          "en": "you (m.) have healed"
        },
        "2sgf": {
          "fidel": "ድነሻል",
          "translit": "dənäšall",
          "en": "you (f.) have healed"
        },
        "3sgm": {
          "fidel": "ድኗል",
          "translit": "dənwall",
          "en": "he has healed"
        },
        "3sgf": {
          "fidel": "ድናለች",
          "translit": "dənalläčč",
          "en": "she has healed"
        },
        "1pl": {
          "fidel": "ድነናል",
          "translit": "dənänall",
          "en": "we have healed"
        },
        "2pl": {
          "fidel": "ድናችኋል",
          "translit": "dənaččhwall",
          "en": "you have healed"
        },
        "3pl": {
          "fidel": "ድነዋል",
          "translit": "dənäwall",
          "en": "they have healed"
        }
      },
      "jussive_imperative": {
        "1sg": {
          "fidel": "ልዳን",
          "translit": "lədan",
          "en": "let me heal"
        },
        "2sgm": {
          "fidel": "ዳን",
          "translit": "dan",
          "en": "[you(m.)] heal!"
        },
        "2sgf": {
          "fidel": "ዳኝ",
          "translit": "dani",
          "en": "[you (f.)] heal!"
        },
        "3sgm": {
          "fidel": "ይዳን",
          "translit": "yədan",
          "en": "let him heal"
        },
        "3sgf": {
          "fidel": "ትዳን",
          "translit": "tədan",
          "en": "let her heal"
        },
        "1pl": {
          "fidel": "እንዳን",
          "translit": "əndan",
          "en": "let us heal"
        },
        "2pl": {
          "fidel": "ዳኑ",
          "translit": "dan",
          "en": "(you) heal!"
        },
        "3pl": {
          "fidel": "ይዳኑ",
          "translit": "yədan",
          "en": "let them heal"
        }
      },
      "negative_perfect": {
        "1sg": {
          "fidel": "አልዳንኩም",
          "translit": "aldankumm",
          "en": "I didn't heal"
        },
        "2sgm": {
          "fidel": "አልዳንክም",
          "translit": "aldankəmm",
          "en": "you (m.) didn't heal"
        },
        "2sgf": {
          "fidel": "አልዳንሽም",
          "translit": "aldanšəmm",
          "en": "you (f.) didn't heal"
        },
        "3sgm": {
          "fidel": "አልዳነም",
          "translit": "aldanämm",
          "en": "he didn't heal"
        },
        "3sgf": {
          "fidel": "አልዳነችም",
          "translit": "aldanäččəmm",
          "en": "she didn't heal"
        },
        "1pl": {
          "fidel": "አልዳንንም",
          "translit": "aldannəmm",
          "en": "we didn't heal"
        },
        "2pl": {
          "fidel": "አልዳናችሁም",
          "translit": "aldanaččəhumm",
          "en": "you didn't heal"
        },
        "3pl": {
          "fidel": "አልዳኑም",
          "translit": "aldanumm",
          "en": "they didn't heal"
        }
      },
      "negative_imperfective": {
        "1sg": {
          "fidel": "አልድንም",
          "translit": "aldənəmm",
          "en": "I don't heal"
        },
        "2sgm": {
          "fidel": "አትድንም",
          "translit": "atdənəmm",
          "en": "you (m.) don't heal"
        },
        "2sgf": {
          "fidel": "አትድኚም",
          "translit": "atdənimm",
          "en": "you (f.) don't heal"
        },
        "3sgm": {
          "fidel": "አይድንም",
          "translit": "aydənəmm",
          "en": "he doesn't heal"
        },
        "3sgf": {
          "fidel": "አትድንም",
          "translit": "atdənəmm",
          "en": "she doesn't heal"
        },
        "1pl": {
          "fidel": "አንድንም",
          "translit": "andənəmm",
          "en": "we don't heal"
        },
        "2pl": {
          "fidel": "አትድኑም",
          "translit": "atdənumm",
          "en": "you don't heal"
        },
        "3pl": {
          "fidel": "አይድኑም",
          "translit": "aydənumm",
          "en": "they don't heal"
        }
      },
      "negative_jussive_imperative": {
        "1sg": {
          "fidel": "አልዳን",
          "translit": "alədan",
          "en": "don't heal!"
        },
        "2sgm": {
          "fidel": "አትዳን",
          "translit": "attədan",
          "en": "don't heal!"
        },
        "2sgf": {
          "fidel": "አትዳኝ",
          "translit": "attədani",
          "en": "don't heal!"
        },
        "3sgm": {
          "fidel": "አይዳን",
          "translit": "ayədan",
          "en": "don't heal!"
        },
        "3sgf": {
          "fidel": "አትዳን",
          "translit": "attədan",
          "en": "don't heal!"
        },
        "1pl": {
          "fidel": "አንዳን",
          "translit": "annədan",
          "en": "don't heal!"
        },
        "2pl": {
          "fidel": "አትዳኑ",
          "translit": "attədanu",
          "en": "don't heal!"
        },
        "3pl": {
          "fidel": "አይዳኑ",
          "translit": "ayədanu",
          "en": "don't heal!"
        }
      },
      "infinitive": {
        "fidel": "መዳን",
        "translit": "mädan"
      }
    },
    "ናቀ": {
      "english": "despise, neglect",
      "perfect": {
        "1sg": {
          "fidel": "ናቅሁ",
          "translit": "naqhu",
          "en": "I despised"
        },
        "2sgm": {
          "fidel": "ናቅህ",
          "translit": "naqhu",
          "en": "you (m.) despised"
        },
        "2sgf": {
          "fidel": "ናቅሽ",
          "translit": "naqš",
          "en": "you (f.) despised"
        },
        "3sgm": {
          "fidel": "ናቀ",
          "translit": "naqä",
          "en": "he despised"
        },
        "3sgf": {
          "fidel": "ናቀች",
          "translit": "naqäčč",
          "en": "she despised"
        },
        "1pl": {
          "fidel": "ናቅን",
          "translit": "naqn",
          "en": "we despised"
        },
        "2pl": {
          "fidel": "ናቃችሁ",
          "translit": "naqaččəhu",
          "en": "you despised"
        },
        "3pl": {
          "fidel": "ናቁ",
          "translit": "naqu",
          "en": "they despised"
        }
      },
      "imperfective_compound": {
        "1sg": {
          "fidel": "እንቃለሁ",
          "translit": "ənəqallähu",
          "en": "I despise / I will despise"
        },
        "2sgm": {
          "fidel": "ትንቃለህ",
          "translit": "tənəqalläh",
          "en": "you (m.) despise / you (m.) will despise"
        },
        "2sgf": {
          "fidel": "ትንቂያለሽ",
          "translit": "tənəqiyalläš",
          "en": "you (f.) despise / you (f.) will despise"
        },
        "3sgm": {
          "fidel": "ይንቃል",
          "translit": "yənəqall",
          "en": "he despises / he will despise"
        },
        "3sgf": {
          "fidel": "ትንቃለች",
          "translit": "tənəqalläčč",
          "en": "she despises / she will despise"
        },
        "1pl": {
          "fidel": "እንንቃለን",
          "translit": "ənnəqallän",
          "en": "we despise / we will despise"
        },
        "2pl": {
          "fidel": "ትንቃላችሁ",
          "translit": "tənəqallaččəhu",
          "en": "you despise / you will despise"
        },
        "3pl": {
          "fidel": "ይንቃሉ",
          "translit": "yənəqallu",
          "en": "they despise / they will despise"
        }
      },
      "gerund": {
        "1sg": {
          "fidel": "ንቄ",
          "translit": "nəqqe",
          "en": "[I] having despised"
        },
        "2sgm": {
          "fidel": "ንቀህ",
          "translit": "nəqäh",
          "en": "[you (m.)] having despised"
        },
        "2sgf": {
          "fidel": "ንቀሽ",
          "translit": "nəqäš",
          "en": "[you (f.)] having despised"
        },
        "3sgm": {
          "fidel": "ንቆ",
          "translit": "nəqo",
          "en": "(he) having despised"
        },
        "3sgf": {
          "fidel": "ንቃ",
          "translit": "nəqa",
          "en": "(she) having despised"
        },
        "1pl": {
          "fidel": "ንቀን",
          "translit": "nəqän",
          "en": "(we) having despised"
        },
        "2pl": {
          "fidel": "ንቃችሁ",
          "translit": "nəqaččəhu",
          "en": "(you) having despised"
        },
        "3pl": {
          "fidel": "ንቀው",
          "translit": "nəqäw",
          "en": "(they) having despised"
        }
      },
      "compound_gerund": {
        "1sg": {
          "fidel": "ንቄያለሁ",
          "translit": "nəqqeyallähu",
          "en": "I have despised"
        },
        "2sgm": {
          "fidel": "ንቀሃል",
          "translit": "nəqähall",
          "en": "you (m.) have despised"
        },
        "2sgf": {
          "fidel": "ንቀሻል",
          "translit": "nəqäšall",
          "en": "you (f.) have despised"
        },
        "3sgm": {
          "fidel": "ንቇል",
          "translit": "nəqwall",
          "en": "he has despised"
        },
        "3sgf": {
          "fidel": "ንቃለች",
          "translit": "nəqalläčč",
          "en": "she has despised"
        },
        "1pl": {
          "fidel": "ንቀናል",
          "translit": "nəqänall",
          "en": "we have despised"
        },
        "2pl": {
          "fidel": "ንቃችኋል",
          "translit": "nəqaččhwall",
          "en": "you have despised"
        },
        "3pl": {
          "fidel": "ንቀዋል",
          "translit": "nəqäwall",
          "en": "they have despised"
        }
      },
      "jussive_imperative": {
        "1sg": {
          "fidel": "ልናቅ",
          "translit": "lənaq",
          "en": "let me despise"
        },
        "2sgm": {
          "fidel": "ናቅ",
          "translit": "naq",
          "en": "[you(m.)] despise!"
        },
        "2sgf": {
          "fidel": "ናቂ",
          "translit": "naqi",
          "en": "[you (f.)] despise!"
        },
        "3sgm": {
          "fidel": "ይናቅ",
          "translit": "yənaq",
          "en": "let him despise"
        },
        "3sgf": {
          "fidel": "ትናቅ",
          "translit": "tənaq",
          "en": "let her despise"
        },
        "1pl": {
          "fidel": "እንናቅ",
          "translit": "ənnaq",
          "en": "let us despise"
        },
        "2pl": {
          "fidel": "ናቁ",
          "translit": "naq",
          "en": "(you) despise!"
        },
        "3pl": {
          "fidel": "ይናቁ",
          "translit": "yənaq",
          "en": "let them despise"
        }
      },
      "negative_perfect": {
        "1sg": {
          "fidel": "አልናቅሁም",
          "translit": "alnaqhumm",
          "en": "I didn't despise"
        },
        "2sgm": {
          "fidel": "አልናቅህም",
          "translit": "alnaqhəmm",
          "en": "you (m.) didn't despise"
        },
        "2sgf": {
          "fidel": "አልናቅሽም",
          "translit": "alnaqšəmm",
          "en": "you (f.) didn't despise"
        },
        "3sgm": {
          "fidel": "አልናቀም",
          "translit": "alnaqämm",
          "en": "he didn't despise"
        },
        "3sgf": {
          "fidel": "አልናቀችም",
          "translit": "alnaqäččəmm",
          "en": "she didn't despise"
        },
        "1pl": {
          "fidel": "አልናቅንም",
          "translit": "alnaqnəmm",
          "en": "we didn't despise"
        },
        "2pl": {
          "fidel": "አልናቃችሁም",
          "translit": "alnaqaččəhumm",
          "en": "you didn't despise"
        },
        "3pl": {
          "fidel": "አልናቁም",
          "translit": "alnaqumm",
          "en": "they didn't despise"
        }
      },
      "negative_imperfective": {
        "1sg": {
          "fidel": "አልንቅም",
          "translit": "alnəqəmm",
          "en": "I don't despise"
        },
        "2sgm": {
          "fidel": "አትንቅም",
          "translit": "atnəqəmm",
          "en": "you (m.) don't despise"
        },
        "2sgf": {
          "fidel": "አትንቂም",
          "translit": "atnəqimm",
          "en": "you (f.) don't despise"
        },
        "3sgm": {
          "fidel": "አይንቅም",
          "translit": "aynəqəmm",
          "en": "he doesn't despise"
        },
        "3sgf": {
          "fidel": "አትንቅም",
          "translit": "atnəqəmm",
          "en": "she doesn't despise"
        },
        "1pl": {
          "fidel": "አንንቅም",
          "translit": "annəqəmm",
          "en": "we don't despise"
        },
        "2pl": {
          "fidel": "አትንቁም",
          "translit": "atnəqumm",
          "en": "you don't despise"
        },
        "3pl": {
          "fidel": "አይንቁም",
          "translit": "aynəqumm",
          "en": "they don't despise"
        }
      },
      "negative_jussive_imperative": {
        "1sg": {
          "fidel": "አልናቅ",
          "translit": "alənaq",
          "en": "don't despise!"
        },
        "2sgm": {
          "fidel": "አትናቅ",
          "translit": "attənaq",
          "en": "don't despise!"
        },
        "2sgf": {
          "fidel": "አትናቂ",
          "translit": "attənaqi",
          "en": "don't despise!"
        },
        "3sgm": {
          "fidel": "አይናቅ",
          "translit": "ayənaq",
          "en": "don't despise!"
        },
        "3sgf": {
          "fidel": "አትናቅ",
          "translit": "attənaq",
          "en": "don't despise!"
        },
        "1pl": {
          "fidel": "አንናቅ",
          "translit": "annənaq",
          "en": "don't despise!"
        },
        "2pl": {
          "fidel": "አትናቁ",
          "translit": "attənaqu",
          "en": "don't despise!"
        },
        "3pl": {
          "fidel": "አይናቁ",
          "translit": "ayənaqu",
          "en": "don't despise!"
        }
      },
      "infinitive": {
        "fidel": "መናቅ",
        "translit": "mänaq"
      }
    },
    "ናደ": {
      "english": "break down",
      "perfect": {
        "1sg": {
          "fidel": "ናድኩ",
          "translit": "nadku",
          "en": "I broke down"
        },
        "2sgm": {
          "fidel": "ናድክ",
          "translit": "nadk",
          "en": "you (m.) broke down"
        },
        "2sgf": {
          "fidel": "ናድሽ",
          "translit": "nadš",
          "en": "you (f.) broke down"
        },
        "3sgm": {
          "fidel": "ናደ",
          "translit": "nadä",
          "en": "he broke down"
        },
        "3sgf": {
          "fidel": "ናደች",
          "translit": "nadäčč",
          "en": "she broke down"
        },
        "1pl": {
          "fidel": "ናድን",
          "translit": "nadn",
          "en": "we broke down"
        },
        "2pl": {
          "fidel": "ናዳችሁ",
          "translit": "nadaččəhu",
          "en": "you broke down"
        },
        "3pl": {
          "fidel": "ናዱ",
          "translit": "nadu",
          "en": "they broke down"
        }
      },
      "imperfective_compound": {
        "1sg": {
          "fidel": "እንዳለሁ",
          "translit": "ənədallähu",
          "en": "I break down / I will break down"
        },
        "2sgm": {
          "fidel": "ትንዳለህ",
          "translit": "tənədalläh",
          "en": "you (m.) break down / you (m.) will break down"
        },
        "2sgf": {
          "fidel": "ትንጂያለሽ",
          "translit": "tənədiyalläš",
          "en": "you (f.) break down / you (f.) will break down"
        },
        "3sgm": {
          "fidel": "ይንዳል",
          "translit": "yənədall",
          "en": "he breaks down / he will break down"
        },
        "3sgf": {
          "fidel": "ትንዳለች",
          "translit": "tənədalläčč",
          "en": "she breaks down / she will break down"
        },
        "1pl": {
          "fidel": "እንንዳለን",
          "translit": "ənnədallän",
          "en": "we break down / we will break down"
        },
        "2pl": {
          "fidel": "ትንዳላችሁ",
          "translit": "tənədallaččəhu",
          "en": "you break down / you will break down"
        },
        "3pl": {
          "fidel": "ይንዳሉ",
          "translit": "yənədallu",
          "en": "they break down / they will break down"
        }
      },
      "gerund": {
        "1sg": {
          "fidel": "ንጄ",
          "translit": "nədde",
          "en": "[I] having broken down"
        },
        "2sgm": {
          "fidel": "ንደህ",
          "translit": "nədäh",
          "en": "[you (m.)] having broken down"
        },
        "2sgf": {
          "fidel": "ንደሽ",
          "translit": "nədäš",
          "en": "[you (f.)] having broken down"
        },
        "3sgm": {
          "fidel": "ንዶ",
          "translit": "nədo",
          "en": "(he) having broken down"
        },
        "3sgf": {
          "fidel": "ንዳ",
          "translit": "nəda",
          "en": "(she) having broken down"
        },
        "1pl": {
          "fidel": "ንደን",
          "translit": "nədän",
          "en": "(we) having broken down"
        },
        "2pl": {
          "fidel": "ንዳችሁ",
          "translit": "nədaččəhu",
          "en": "(you) having broken down"
        },
        "3pl": {
          "fidel": "ንደው",
          "translit": "nədäw",
          "en": "(they) having broken down"
        }
      },
      "compound_gerund": {
        "1sg": {
          "fidel": "ንጄያለሁ",
          "translit": "nəddeyallähu",
          "en": "I have broken down"
        },
        "2sgm": {
          "fidel": "ንደሃል",
          "translit": "nədähall",
          "en": "you (m.) have broken down"
        },
        "2sgf": {
          "fidel": "ንደሻል",
          "translit": "nədäšall",
          "en": "you (f.) have broken down"
        },
        "3sgm": {
          "fidel": "ንዷል",
          "translit": "nədwall",
          "en": "he has broken down"
        },
        "3sgf": {
          "fidel": "ንዳለች",
          "translit": "nədalläčč",
          "en": "she has broken down"
        },
        "1pl": {
          "fidel": "ንደናል",
          "translit": "nədänall",
          "en": "we have broken down"
        },
        "2pl": {
          "fidel": "ንዳችኋል",
          "translit": "nədaččhwall",
          "en": "you have broken down"
        },
        "3pl": {
          "fidel": "ንደዋል",
          "translit": "nədäwall",
          "en": "they have broken down"
        }
      },
      "jussive_imperative": {
        "1sg": {
          "fidel": "ልናድ",
          "translit": "lənad",
          "en": "let me break down"
        },
        "2sgm": {
          "fidel": "ናድ",
          "translit": "nad",
          "en": "[you(m.)] break down!"
        },
        "2sgf": {
          "fidel": "ናጅ",
          "translit": "nadi",
          "en": "[you (f.)] break down!"
        },
        "3sgm": {
          "fidel": "ይናድ",
          "translit": "yənad",
          "en": "let him break down"
        },
        "3sgf": {
          "fidel": "ትናድ",
          "translit": "tənad",
          "en": "let her break down"
        },
        "1pl": {
          "fidel": "እንናድ",
          "translit": "ənnad",
          "en": "let us break down"
        },
        "2pl": {
          "fidel": "ናዱ",
          "translit": "nad",
          "en": "(you) break down!"
        },
        "3pl": {
          "fidel": "ይናዱ",
          "translit": "yənad",
          "en": "let them break down"
        }
      },
      "negative_perfect": {
        "1sg": {
          "fidel": "አልናድኩም",
          "translit": "alnadkumm",
          "en": "I didn't break down"
        },
        "2sgm": {
          "fidel": "አልናድክም",
          "translit": "alnadkəmm",
          "en": "you (m.) didn't break down"
        },
        "2sgf": {
          "fidel": "አልናድሽም",
          "translit": "alnadšəmm",
          "en": "you (f.) didn't break down"
        },
        "3sgm": {
          "fidel": "አልናደም",
          "translit": "alnadämm",
          "en": "he didn't break down"
        },
        "3sgf": {
          "fidel": "አልናደችም",
          "translit": "alnadäččəmm",
          "en": "she didn't break down"
        },
        "1pl": {
          "fidel": "አልናድንም",
          "translit": "alnadnəmm",
          "en": "we didn't break down"
        },
        "2pl": {
          "fidel": "አልናዳችሁም",
          "translit": "alnadaččəhumm",
          "en": "you didn't break down"
        },
        "3pl": {
          "fidel": "አልናዱም",
          "translit": "alnadumm",
          "en": "they didn't break down"
        }
      },
      "negative_imperfective": {
        "1sg": {
          "fidel": "አልንድም",
          "translit": "alnədəmm",
          "en": "I don't break down"
        },
        "2sgm": {
          "fidel": "አትንድም",
          "translit": "atnədəmm",
          "en": "you (m.) don't break down"
        },
        "2sgf": {
          "fidel": "አትንጂም",
          "translit": "atnədimm",
          "en": "you (f.) don't break down"
        },
        "3sgm": {
          "fidel": "አይንድም",
          "translit": "aynədəmm",
          "en": "he doesn't break down"
        },
        "3sgf": {
          "fidel": "አትንድም",
          "translit": "atnədəmm",
          "en": "she doesn't break down"
        },
        "1pl": {
          "fidel": "አንንድም",
          "translit": "annədəmm",
          "en": "we don't break down"
        },
        "2pl": {
          "fidel": "አትንዱም",
          "translit": "atnədumm",
          "en": "you don't break down"
        },
        "3pl": {
          "fidel": "አይንዱም",
          "translit": "aynədumm",
          "en": "they don't break down"
        }
      },
      "negative_jussive_imperative": {
        "1sg": {
          "fidel": "አልናድ",
          "translit": "alənad",
          "en": "don't break down!"
        },
        "2sgm": {
          "fidel": "አትናድ",
          "translit": "attənad",
          "en": "don't break down!"
        },
        "2sgf": {
          "fidel": "አትናጅ",
          "translit": "attənadi",
          "en": "don't break down!"
        },
        "3sgm": {
          "fidel": "አይናድ",
          "translit": "ayənad",
          "en": "don't break down!"
        },
        "3sgf": {
          "fidel": "አትናድ",
          "translit": "attənad",
          "en": "don't break down!"
        },
        "1pl": {
          "fidel": "አንናድ",
          "translit": "annənad",
          "en": "don't break down!"
        },
        "2pl": {
          "fidel": "አትናዱ",
          "translit": "attənadu",
          "en": "don't break down!"
        },
        "3pl": {
          "fidel": "አይናዱ",
          "translit": "ayənadu",
          "en": "don't break down!"
        }
      },
      "infinitive": {
        "fidel": "መናድ",
        "translit": "mänad"
      }
    },
    "ናጠ": {
      "english": "shake, agitate",
      "perfect": {
        "1sg": {
          "fidel": "ናጥኩ",
          "translit": "naṭku",
          "en": "I shook"
        },
        "2sgm": {
          "fidel": "ናጥክ",
          "translit": "naṭk",
          "en": "you (m.) shook"
        },
        "2sgf": {
          "fidel": "ናጥሽ",
          "translit": "naṭš",
          "en": "you (f.) shook"
        },
        "3sgm": {
          "fidel": "ናጠ",
          "translit": "naṭä",
          "en": "he shook"
        },
        "3sgf": {
          "fidel": "ናጠች",
          "translit": "naṭäčč",
          "en": "she shook"
        },
        "1pl": {
          "fidel": "ናጥን",
          "translit": "naṭn",
          "en": "we shook"
        },
        "2pl": {
          "fidel": "ናጣችሁ",
          "translit": "naṭaččəhu",
          "en": "you shook"
        },
        "3pl": {
          "fidel": "ናጡ",
          "translit": "naṭu",
          "en": "they shook"
        }
      },
      "imperfective_compound": {
        "1sg": {
          "fidel": "እንጣለሁ",
          "translit": "ənəṭallähu",
          "en": "I shake / I will shake"
        },
        "2sgm": {
          "fidel": "ትንጣለህ",
          "translit": "tənəṭalläh",
          "en": "you (m.) shake / you (m.) will shake"
        },
        "2sgf": {
          "fidel": "ትንጪያለሽ",
          "translit": "tənəč̣iyalläš",
          "en": "you (f.) shake / you (f.) will shake"
        },
        "3sgm": {
          "fidel": "ይንጣል",
          "translit": "yənəṭall",
          "en": "he shakes / he will shake"
        },
        "3sgf": {
          "fidel": "ትንጣለች",
          "translit": "tənəṭalläčč",
          "en": "she shakes / she will shake"
        },
        "1pl": {
          "fidel": "እንንጣለን",
          "translit": "ənnəṭallän",
          "en": "we shake / we will shake"
        },
        "2pl": {
          "fidel": "ትንጣላችሁ",
          "translit": "tənəṭallaččəhu",
          "en": "you shake / you will shake"
        },
        "3pl": {
          "fidel": "ይንጣሉ",
          "translit": "yənəṭallu",
          "en": "they shake / they will shake"
        }
      },
      "gerund": {
        "1sg": {
          "fidel": "ንጬ",
          "translit": "nəč̣č̣e",
          "en": "[I] having shaken"
        },
        "2sgm": {
          "fidel": "ንጠህ",
          "translit": "nəṭäh",
          "en": "[you (m.)] having shaken"
        },
        "2sgf": {
          "fidel": "ንጠሽ",
          "translit": "nəṭäš",
          "en": "[you (f.)] having shaken"
        },
        "3sgm": {
          "fidel": "ንጦ",
          "translit": "nəṭo",
          "en": "(he) having shaken"
        },
        "3sgf": {
          "fidel": "ንጣ",
          "translit": "nəṭa",
          "en": "(she) having shaken"
        },
        "1pl": {
          "fidel": "ንጠን",
          "translit": "nəṭän",
          "en": "(we) having shaken"
        },
        "2pl": {
          "fidel": "ንጣችሁ",
          "translit": "nəṭaččəhu",
          "en": "(you) having shaken"
        },
        "3pl": {
          "fidel": "ንጠው",
          "translit": "nəṭäw",
          "en": "(they) having shaken"
        }
      },
      "compound_gerund": {
        "1sg": {
          "fidel": "ንጬያለሁ",
          "translit": "nəč̣č̣eyallähu",
          "en": "I have shaken"
        },
        "2sgm": {
          "fidel": "ንጠሃል",
          "translit": "nəṭähall",
          "en": "you (m.) have shaken"
        },
        "2sgf": {
          "fidel": "ንጠሻል",
          "translit": "nəṭäšall",
          "en": "you (f.) have shaken"
        },
        "3sgm": {
          "fidel": "ንጧል",
          "translit": "nəṭwall",
          "en": "he has shaken"
        },
        "3sgf": {
          "fidel": "ንጣለች",
          "translit": "nəṭalläčč",
          "en": "she has shaken"
        },
        "1pl": {
          "fidel": "ንጠናል",
          "translit": "nəṭänall",
          "en": "we have shaken"
        },
        "2pl": {
          "fidel": "ንጣችኋል",
          "translit": "nəṭaččhwall",
          "en": "you have shaken"
        },
        "3pl": {
          "fidel": "ንጠዋል",
          "translit": "nəṭäwall",
          "en": "they have shaken"
        }
      },
      "jussive_imperative": {
        "1sg": {
          "fidel": "ልናጥ",
          "translit": "lənaṭ",
          "en": "let me shake"
        },
        "2sgm": {
          "fidel": "ናጥ",
          "translit": "naṭ",
          "en": "[you(m.)] shake!"
        },
        "2sgf": {
          "fidel": "ናጭ",
          "translit": "nač̣i",
          "en": "[you (f.)] shake!"
        },
        "3sgm": {
          "fidel": "ይናጥ",
          "translit": "yənaṭ",
          "en": "let him shake"
        },
        "3sgf": {
          "fidel": "ትናጥ",
          "translit": "tənaṭ",
          "en": "let her shake"
        },
        "1pl": {
          "fidel": "እንናጥ",
          "translit": "ənnaṭ",
          "en": "let us shake"
        },
        "2pl": {
          "fidel": "ናጡ",
          "translit": "naṭ",
          "en": "(you) shake!"
        },
        "3pl": {
          "fidel": "ይናጡ",
          "translit": "yənaṭ",
          "en": "let them shake"
        }
      },
      "negative_perfect": {
        "1sg": {
          "fidel": "አልናጥኩም",
          "translit": "alnaṭkumm",
          "en": "I didn't shake"
        },
        "2sgm": {
          "fidel": "አልናጥክም",
          "translit": "alnaṭkəmm",
          "en": "you (m.) didn't shake"
        },
        "2sgf": {
          "fidel": "አልናጥሽም",
          "translit": "alnaṭšəmm",
          "en": "you (f.) didn't shake"
        },
        "3sgm": {
          "fidel": "አልናጠም",
          "translit": "alnaṭämm",
          "en": "he didn't shake"
        },
        "3sgf": {
          "fidel": "አልናጠችም",
          "translit": "alnaṭäččəmm",
          "en": "she didn't shake"
        },
        "1pl": {
          "fidel": "አልናጥንም",
          "translit": "alnaṭnəmm",
          "en": "we didn't shake"
        },
        "2pl": {
          "fidel": "አልናጣችሁም",
          "translit": "alnaṭaččəhumm",
          "en": "you didn't shake"
        },
        "3pl": {
          "fidel": "አልናጡም",
          "translit": "alnaṭumm",
          "en": "they didn't shake"
        }
      },
      "negative_imperfective": {
        "1sg": {
          "fidel": "አልንጥም",
          "translit": "alnəṭəmm",
          "en": "I don't shake"
        },
        "2sgm": {
          "fidel": "አትንጥም",
          "translit": "atnəṭəmm",
          "en": "you (m.) don't shake"
        },
        "2sgf": {
          "fidel": "አትንጪም",
          "translit": "atnəč̣imm",
          "en": "you (f.) don't shake"
        },
        "3sgm": {
          "fidel": "አይንጥም",
          "translit": "aynəṭəmm",
          "en": "he doesn't shake"
        },
        "3sgf": {
          "fidel": "አትንጥም",
          "translit": "atnəṭəmm",
          "en": "she doesn't shake"
        },
        "1pl": {
          "fidel": "አንንጥም",
          "translit": "annəṭəmm",
          "en": "we don't shake"
        },
        "2pl": {
          "fidel": "አትንጡም",
          "translit": "atnəṭumm",
          "en": "you don't shake"
        },
        "3pl": {
          "fidel": "አይንጡም",
          "translit": "aynəṭumm",
          "en": "they don't shake"
        }
      },
      "negative_jussive_imperative": {
        "1sg": {
          "fidel": "አልናጥ",
          "translit": "alənaṭ",
          "en": "don't shake!"
        },
        "2sgm": {
          "fidel": "አትናጥ",
          "translit": "attənaṭ",
          "en": "don't shake!"
        },
        "2sgf": {
          "fidel": "አትናጭ",
          "translit": "attənač̣i",
          "en": "don't shake!"
        },
        "3sgm": {
          "fidel": "አይናጥ",
          "translit": "ayənaṭ",
          "en": "don't shake!"
        },
        "3sgf": {
          "fidel": "አትናጥ",
          "translit": "attənaṭ",
          "en": "don't shake!"
        },
        "1pl": {
          "fidel": "አንናጥ",
          "translit": "annənaṭ",
          "en": "don't shake!"
        },
        "2pl": {
          "fidel": "አትናጡ",
          "translit": "attənaṭu",
          "en": "don't shake!"
        },
        "3pl": {
          "fidel": "አይናጡ",
          "translit": "ayənaṭu",
          "en": "don't shake!"
        }
      },
      "infinitive": {
        "fidel": "መናጥ",
        "translit": "mänaṭ"
      }
    },
    "ካደ": {
      "english": "deny, renounce",
      "perfect": {
        "1sg": {
          "fidel": "ካድኩ",
          "translit": "kadku",
          "en": "I denied"
        },
        "2sgm": {
          "fidel": "ካድክ",
          "translit": "kadk",
          "en": "you (m.) denied"
        },
        "2sgf": {
          "fidel": "ካድሽ",
          "translit": "kadš",
          "en": "you (f.) denied"
        },
        "3sgm": {
          "fidel": "ካደ",
          "translit": "kadä",
          "en": "he denied"
        },
        "3sgf": {
          "fidel": "ካደች",
          "translit": "kadäčč",
          "en": "she denied"
        },
        "1pl": {
          "fidel": "ካድን",
          "translit": "kadn",
          "en": "we denied"
        },
        "2pl": {
          "fidel": "ካዳችሁ",
          "translit": "kadaččəhu",
          "en": "you denied"
        },
        "3pl": {
          "fidel": "ካዱ",
          "translit": "kadu",
          "en": "they denied"
        }
      },
      "imperfective_compound": {
        "1sg": {
          "fidel": "እክዳለሁ",
          "translit": "əkədallähu",
          "en": "I deny / I will deny"
        },
        "2sgm": {
          "fidel": "ትክዳለህ",
          "translit": "təkədalläh",
          "en": "you (m.) deny / you (m.) will deny"
        },
        "2sgf": {
          "fidel": "ትክጂያለሽ",
          "translit": "təkəǧiyalläš",
          "en": "you (f.) deny / you (f.) will deny"
        },
        "3sgm": {
          "fidel": "ይክዳል",
          "translit": "yəkədall",
          "en": "he denies / he will deny"
        },
        "3sgf": {
          "fidel": "ትክዳለች",
          "translit": "təkədalläčč",
          "en": "she denies / she will deny"
        },
        "1pl": {
          "fidel": "እንክዳለን",
          "translit": "ənkədallän",
          "en": "we deny / we will deny"
        },
        "2pl": {
          "fidel": "ትክዳላችሁ",
          "translit": "təkədallaččəhu",
          "en": "you deny / you will deny"
        },
        "3pl": {
          "fidel": "ይክዳሉ",
          "translit": "yəkədallu",
          "en": "they deny / they will deny"
        }
      },
      "gerund": {
        "1sg": {
          "fidel": "ክጄ",
          "translit": "kəǧǧe",
          "en": "[I] having denied"
        },
        "2sgm": {
          "fidel": "ክደህ",
          "translit": "kədäh",
          "en": "[you (m.)] having denied"
        },
        "2sgf": {
          "fidel": "ክደሽ",
          "translit": "kədäš",
          "en": "[you (f.)] having denied"
        },
        "3sgm": {
          "fidel": "ክዶ",
          "translit": "kədo",
          "en": "(he) having denied"
        },
        "3sgf": {
          "fidel": "ክዳ",
          "translit": "kəda",
          "en": "(she) having denied"
        },
        "1pl": {
          "fidel": "ክደን",
          "translit": "kədän",
          "en": "(we) having denied"
        },
        "2pl": {
          "fidel": "ክዳችሁ",
          "translit": "kədaččəhu",
          "en": "(you) having denied"
        },
        "3pl": {
          "fidel": "ክደው",
          "translit": "kədäw",
          "en": "(they) having denied"
        }
      },
      "compound_gerund": {
        "1sg": {
          "fidel": "ክጄያለሁ",
          "translit": "kəǧǧeyallähu",
          "en": "I have denied"
        },
        "2sgm": {
          "fidel": "ክደሃል",
          "translit": "kədähall",
          "en": "you (m.) have denied"
        },
        "2sgf": {
          "fidel": "ክደሻል",
          "translit": "kədäšall",
          "en": "you (f.) have denied"
        },
        "3sgm": {
          "fidel": "ክዷል",
          "translit": "kədwall",
          "en": "he has denied"
        },
        "3sgf": {
          "fidel": "ክዳለች",
          "translit": "kədalläčč",
          "en": "she has denied"
        },
        "1pl": {
          "fidel": "ክደናል",
          "translit": "kədänall",
          "en": "we have denied"
        },
        "2pl": {
          "fidel": "ክዳችኋል",
          "translit": "kədaččhwall",
          "en": "you have denied"
        },
        "3pl": {
          "fidel": "ክደዋል",
          "translit": "kədäwall",
          "en": "they have denied"
        }
      },
      "jussive_imperative": {
        "1sg": {
          "fidel": "ልካድ",
          "translit": "ləkad",
          "en": "let me deny"
        },
        "2sgm": {
          "fidel": "ካድ",
          "translit": "kad",
          "en": "[you(m.)] deny!"
        },
        "2sgf": {
          "fidel": "ካጅ",
          "translit": "kaǧi",
          "en": "[you (f.)] deny!"
        },
        "3sgm": {
          "fidel": "ይካድ",
          "translit": "yəkad",
          "en": "let him deny"
        },
        "3sgf": {
          "fidel": "ትካድ",
          "translit": "təkad",
          "en": "let her deny"
        },
        "1pl": {
          "fidel": "እንካድ",
          "translit": "ənkad",
          "en": "let us deny"
        },
        "2pl": {
          "fidel": "ካዱ",
          "translit": "kad",
          "en": "(you) deny!"
        },
        "3pl": {
          "fidel": "ይካዱ",
          "translit": "yəkad",
          "en": "let them deny"
        }
      },
      "negative_perfect": {
        "1sg": {
          "fidel": "አልካድኩም",
          "translit": "alkadkumm",
          "en": "I didn't deny"
        },
        "2sgm": {
          "fidel": "አልካድክም",
          "translit": "alkadkəmm",
          "en": "you (m.) didn't deny"
        },
        "2sgf": {
          "fidel": "አልካድሽም",
          "translit": "alkadšəmm",
          "en": "you (f.) didn't deny"
        },
        "3sgm": {
          "fidel": "አልካደም",
          "translit": "alkadämm",
          "en": "he didn't deny"
        },
        "3sgf": {
          "fidel": "አልካደችም",
          "translit": "alkadäččəmm",
          "en": "she didn't deny"
        },
        "1pl": {
          "fidel": "አልካድንም",
          "translit": "alkadnəmm",
          "en": "we didn't deny"
        },
        "2pl": {
          "fidel": "አልካዳችሁም",
          "translit": "alkadaččəhumm",
          "en": "you didn't deny"
        },
        "3pl": {
          "fidel": "አልካዱም",
          "translit": "alkadumm",
          "en": "they didn't deny"
        }
      },
      "negative_imperfective": {
        "1sg": {
          "fidel": "አልክድም",
          "translit": "alkədəmm",
          "en": "I don't deny"
        },
        "2sgm": {
          "fidel": "አትክድም",
          "translit": "atkədəmm",
          "en": "you (m.) don't deny"
        },
        "2sgf": {
          "fidel": "አትክጂም",
          "translit": "atkəǧimm",
          "en": "you (f.) don't deny"
        },
        "3sgm": {
          "fidel": "አይክድም",
          "translit": "aykədəmm",
          "en": "he doesn't deny"
        },
        "3sgf": {
          "fidel": "አትክድም",
          "translit": "atkədəmm",
          "en": "she doesn't deny"
        },
        "1pl": {
          "fidel": "አንክድም",
          "translit": "ankədəmm",
          "en": "we don't deny"
        },
        "2pl": {
          "fidel": "አትክዱም",
          "translit": "atkədumm",
          "en": "you don't deny"
        },
        "3pl": {
          "fidel": "አይክዱም",
          "translit": "aykədumm",
          "en": "they don't deny"
        }
      },
      "negative_jussive_imperative": {
        "1sg": {
          "fidel": "አልካድ",
          "translit": "aləkad",
          "en": "don't deny!"
        },
        "2sgm": {
          "fidel": "አትካድ",
          "translit": "attəkad",
          "en": "don't deny!"
        },
        "2sgf": {
          "fidel": "አትካጅ",
          "translit": "attəkaǧi",
          "en": "don't deny!"
        },
        "3sgm": {
          "fidel": "አይካድ",
          "translit": "ayəkad",
          "en": "don't deny!"
        },
        "3sgf": {
          "fidel": "አትካድ",
          "translit": "attəkad",
          "en": "don't deny!"
        },
        "1pl": {
          "fidel": "አንካድ",
          "translit": "annəkad",
          "en": "don't deny!"
        },
        "2pl": {
          "fidel": "አትካዱ",
          "translit": "attəkadu",
          "en": "don't deny!"
        },
        "3pl": {
          "fidel": "አይካዱ",
          "translit": "ayəkadu",
          "en": "don't deny!"
        }
      },
      "infinitive": {
        "fidel": "መካድ",
        "translit": "mäkad"
      }
    },
    "ጫረ": {
      "english": "scratch",
      "perfect": {
        "1sg": {
          "fidel": "ጫርኩ",
          "translit": "č̣arku",
          "en": "I scratched"
        },
        "2sgm": {
          "fidel": "ጫርክ",
          "translit": "č̣ark",
          "en": "you (m.) scratched"
        },
        "2sgf": {
          "fidel": "ጫርሽ",
          "translit": "č̣arš",
          "en": "you (f.) scratched"
        },
        "3sgm": {
          "fidel": "ጫረ",
          "translit": "č̣arä",
          "en": "he scratched"
        },
        "3sgf": {
          "fidel": "ጫረች",
          "translit": "č̣aräčč",
          "en": "she scratched"
        },
        "1pl": {
          "fidel": "ጫርን",
          "translit": "č̣arn",
          "en": "we scratched"
        },
        "2pl": {
          "fidel": "ጫራችሁ",
          "translit": "č̣araččəhu",
          "en": "you scratched"
        },
        "3pl": {
          "fidel": "ጫሩ",
          "translit": "č̣aru",
          "en": "they scratched"
        }
      },
      "imperfective_compound": {
        "1sg": {
          "fidel": "እጭራለሁ",
          "translit": "əč̣ərallähu",
          "en": "I scratch / I will scratch"
        },
        "2sgm": {
          "fidel": "ትጭራለህ",
          "translit": "təč̣əralläh",
          "en": "you (m.) scratch / you (m.) will scratch"
        },
        "2sgf": {
          "fidel": "ትጭሪያለሽ",
          "translit": "təč̣əriyalläš",
          "en": "you (f.) scratch / you (f.) will scratch"
        },
        "3sgm": {
          "fidel": "ይጭራል",
          "translit": "yəč̣ərall",
          "en": "he scratches / he will scratch"
        },
        "3sgf": {
          "fidel": "ትጭራለች",
          "translit": "təč̣əralläčč",
          "en": "she scratches / she will scratch"
        },
        "1pl": {
          "fidel": "እንጭራለን",
          "translit": "ənč̣ərallän",
          "en": "we scratch / we will scratch"
        },
        "2pl": {
          "fidel": "ትጭራላችሁ",
          "translit": "təč̣ərallaččəhu",
          "en": "you scratch / you will scratch"
        },
        "3pl": {
          "fidel": "ይጭራሉ",
          "translit": "yəč̣ərallu",
          "en": "they scratch / they will scratch"
        }
      },
      "gerund": {
        "1sg": {
          "fidel": "ጭሬ",
          "translit": "č̣ərre",
          "en": "[I] having scratched"
        },
        "2sgm": {
          "fidel": "ጭረህ",
          "translit": "č̣əräh",
          "en": "[you (m.)] having scratched"
        },
        "2sgf": {
          "fidel": "ጭረሽ",
          "translit": "č̣əräš",
          "en": "[you (f.)] having scratched"
        },
        "3sgm": {
          "fidel": "ጭሮ",
          "translit": "č̣əro",
          "en": "(he) having scratched"
        },
        "3sgf": {
          "fidel": "ጭራ",
          "translit": "č̣əra",
          "en": "(she) having scratched"
        },
        "1pl": {
          "fidel": "ጭረን",
          "translit": "č̣ərän",
          "en": "(we) having scratched"
        },
        "2pl": {
          "fidel": "ጭራችሁ",
          "translit": "č̣əraččəhu",
          "en": "(you) having scratched"
        },
        "3pl": {
          "fidel": "ጭረው",
          "translit": "č̣əräw",
          "en": "(they) having scratched"
        }
      },
      "compound_gerund": {
        "1sg": {
          "fidel": "ጭሬያለሁ",
          "translit": "č̣ərreyallähu",
          "en": "I have scratched"
        },
        "2sgm": {
          "fidel": "ጭረሃል",
          "translit": "č̣ərähall",
          "en": "you (m.) have scratched"
        },
        "2sgf": {
          "fidel": "ጭረሻል",
          "translit": "č̣əräšall",
          "en": "you (f.) have scratched"
        },
        "3sgm": {
          "fidel": "ጭሯል",
          "translit": "č̣ərwall",
          "en": "he has scratched"
        },
        "3sgf": {
          "fidel": "ጭራለች",
          "translit": "č̣əralläčč",
          "en": "she has scratched"
        },
        "1pl": {
          "fidel": "ጭረናል",
          "translit": "č̣əränall",
          "en": "we have scratched"
        },
        "2pl": {
          "fidel": "ጭራችኋል",
          "translit": "č̣əraččhwall",
          "en": "you have scratched"
        },
        "3pl": {
          "fidel": "ጭረዋል",
          "translit": "č̣əräwall",
          "en": "they have scratched"
        }
      },
      "jussive_imperative": {
        "1sg": {
          "fidel": "ልጫር",
          "translit": "ləč̣ar",
          "en": "let me scratch"
        },
        "2sgm": {
          "fidel": "ጫር",
          "translit": "č̣ar",
          "en": "[you(m.)] scratch!"
        },
        "2sgf": {
          "fidel": "ጫሪ",
          "translit": "č̣ari",
          "en": "[you (f.)] scratch!"
        },
        "3sgm": {
          "fidel": "ይጫር",
          "translit": "yəč̣ar",
          "en": "let him scratch"
        },
        "3sgf": {
          "fidel": "ትጫር",
          "translit": "təč̣ar",
          "en": "let her scratch"
        },
        "1pl": {
          "fidel": "እንጫር",
          "translit": "ənč̣ar",
          "en": "let us scratch"
        },
        "2pl": {
          "fidel": "ጫሩ",
          "translit": "č̣ar",
          "en": "(you) scratch!"
        },
        "3pl": {
          "fidel": "ይጫሩ",
          "translit": "yəč̣ar",
          "en": "let them scratch"
        }
      },
      "negative_perfect": {
        "1sg": {
          "fidel": "አልጫርኩም",
          "translit": "alč̣arkumm",
          "en": "I didn't scratch"
        },
        "2sgm": {
          "fidel": "አልጫርክም",
          "translit": "alč̣arkəmm",
          "en": "you (m.) didn't scratch"
        },
        "2sgf": {
          "fidel": "አልጫርሽም",
          "translit": "alč̣aršəmm",
          "en": "you (f.) didn't scratch"
        },
        "3sgm": {
          "fidel": "አልጫረም",
          "translit": "alč̣arämm",
          "en": "he didn't scratch"
        },
        "3sgf": {
          "fidel": "አልጫረችም",
          "translit": "alč̣aräččəmm",
          "en": "she didn't scratch"
        },
        "1pl": {
          "fidel": "አልጫርንም",
          "translit": "alč̣arnəmm",
          "en": "we didn't scratch"
        },
        "2pl": {
          "fidel": "አልጫራችሁም",
          "translit": "alč̣araččəhumm",
          "en": "you didn't scratch"
        },
        "3pl": {
          "fidel": "አልጫሩም",
          "translit": "alč̣arumm",
          "en": "they didn't scratch"
        }
      },
      "negative_imperfective": {
        "1sg": {
          "fidel": "አልጭርም",
          "translit": "alč̣ərəmm",
          "en": "I don't scratch"
        },
        "2sgm": {
          "fidel": "አትጭርም",
          "translit": "atč̣ərəmm",
          "en": "you (m.) don't scratch"
        },
        "2sgf": {
          "fidel": "አትጭሪም",
          "translit": "atč̣ərimm",
          "en": "you (f.) don't scratch"
        },
        "3sgm": {
          "fidel": "አይጭርም",
          "translit": "ayč̣ərəmm",
          "en": "he doesn't scratch"
        },
        "3sgf": {
          "fidel": "አትጭርም",
          "translit": "atč̣ərəmm",
          "en": "she doesn't scratch"
        },
        "1pl": {
          "fidel": "አንጭርም",
          "translit": "anč̣ərəmm",
          "en": "we don't scratch"
        },
        "2pl": {
          "fidel": "አትጭሩም",
          "translit": "atč̣ərumm",
          "en": "you don't scratch"
        },
        "3pl": {
          "fidel": "አይጭሩም",
          "translit": "ayč̣ərumm",
          "en": "they don't scratch"
        }
      },
      "negative_jussive_imperative": {
        "1sg": {
          "fidel": "አልጫር",
          "translit": "aləč̣ar",
          "en": "don't scratch!"
        },
        "2sgm": {
          "fidel": "አትጫር",
          "translit": "attəč̣ar",
          "en": "don't scratch!"
        },
        "2sgf": {
          "fidel": "አትጫሪ",
          "translit": "attəč̣ari",
          "en": "don't scratch!"
        },
        "3sgm": {
          "fidel": "አይጫር",
          "translit": "ayəč̣ar",
          "en": "don't scratch!"
        },
        "3sgf": {
          "fidel": "አትጫር",
          "translit": "attəč̣ar",
          "en": "don't scratch!"
        },
        "1pl": {
          "fidel": "አንጫር",
          "translit": "annəč̣ar",
          "en": "don't scratch!"
        },
        "2pl": {
          "fidel": "አትጫሩ",
          "translit": "attəč̣aru",
          "en": "don't scratch!"
        },
        "3pl": {
          "fidel": "አይጫሩ",
          "translit": "ayəč̣aru",
          "en": "don't scratch!"
        }
      },
      "infinitive": {
        "fidel": "መጫር",
        "translit": "mäč̣ar"
      }
    },
    "ሳተ": {
      "english": "miss, go astray",
      "perfect": {
        "1sg": {
          "fidel": "ሳትኩ",
          "translit": "satku",
          "en": "I missed"
        },
        "2sgm": {
          "fidel": "ሳትክ",
          "translit": "satk",
          "en": "you (m.) missed"
        },
        "2sgf": {
          "fidel": "ሳትሽ",
          "translit": "satš",
          "en": "you (f.) missed"
        },
        "3sgm": {
          "fidel": "ሳተ",
          "translit": "satä",
          "en": "he missed"
        },
        "3sgf": {
          "fidel": "ሳተች",
          "translit": "satäčč",
          "en": "she missed"
        },
        "1pl": {
          "fidel": "ሳትን",
          "translit": "satn",
          "en": "we missed"
        },
        "2pl": {
          "fidel": "ሳታችሁ",
          "translit": "sataččəhu",
          "en": "you missed"
        },
        "3pl": {
          "fidel": "ሳቱ",
          "translit": "satu",
          "en": "they missed"
        }
      },
      "imperfective_compound": {
        "1sg": {
          "fidel": "እስታለሁ",
          "translit": "əsətallähu",
          "en": "I miss / I will miss"
        },
        "2sgm": {
          "fidel": "ትስታለህ",
          "translit": "təsətalläh",
          "en": "you (m.) miss / you (m.) will miss"
        },
        "2sgf": {
          "fidel": "ትስቺያለሽ",
          "translit": "təsəčiyalläš",
          "en": "you (f.) miss / you (f.) will miss"
        },
        "3sgm": {
          "fidel": "ይስታል",
          "translit": "yəsətall",
          "en": "he misses / he will miss"
        },
        "3sgf": {
          "fidel": "ትስታለች",
          "translit": "təsətalläčč",
          "en": "she misses / she will miss"
        },
        "1pl": {
          "fidel": "እንስታለን",
          "translit": "ənsətallän",
          "en": "we miss / we will miss"
        },
        "2pl": {
          "fidel": "ትስታላችሁ",
          "translit": "təsətallaččəhu",
          "en": "you miss / you will miss"
        },
        "3pl": {
          "fidel": "ይስታሉ",
          "translit": "yəsətallu",
          "en": "they miss / they will miss"
        }
      },
      "gerund": {
        "1sg": {
          "fidel": "ስቼ",
          "translit": "səčče",
          "en": "[I] having missed"
        },
        "2sgm": {
          "fidel": "ስተህ",
          "translit": "sətäh",
          "en": "[you (m.)] having missed"
        },
        "2sgf": {
          "fidel": "ስተሽ",
          "translit": "sətäš",
          "en": "[you (f.)] having missed"
        },
        "3sgm": {
          "fidel": "ስቶ",
          "translit": "səto",
          "en": "(he) having missed"
        },
        "3sgf": {
          "fidel": "ስታ",
          "translit": "səta",
          "en": "(she) having missed"
        },
        "1pl": {
          "fidel": "ስተን",
          "translit": "sətän",
          "en": "(we) having missed"
        },
        "2pl": {
          "fidel": "ስታችሁ",
          "translit": "sətaččəhu",
          "en": "(you) having missed"
        },
        "3pl": {
          "fidel": "ስተው",
          "translit": "sətäw",
          "en": "(they) having missed"
        }
      },
      "compound_gerund": {
        "1sg": {
          "fidel": "ስቼያለሁ",
          "translit": "səččeyallähu",
          "en": "I have missed"
        },
        "2sgm": {
          "fidel": "ስተሃል",
          "translit": "sətähall",
          "en": "you (m.) have missed"
        },
        "2sgf": {
          "fidel": "ስተሻል",
          "translit": "sətäšall",
          "en": "you (f.) have missed"
        },
        "3sgm": {
          "fidel": "ስቷል",
          "translit": "sətwall",
          "en": "he has missed"
        },
        "3sgf": {
          "fidel": "ስታለች",
          "translit": "sətalläčč",
          "en": "she has missed"
        },
        "1pl": {
          "fidel": "ስተናል",
          "translit": "sətänall",
          "en": "we have missed"
        },
        "2pl": {
          "fidel": "ስታችኋል",
          "translit": "sətaččhwall",
          "en": "you have missed"
        },
        "3pl": {
          "fidel": "ስተዋል",
          "translit": "sətäwall",
          "en": "they have missed"
        }
      },
      "jussive_imperative": {
        "1sg": {
          "fidel": "ልሳት",
          "translit": "ləsat",
          "en": "let me miss"
        },
        "2sgm": {
          "fidel": "ሳት",
          "translit": "sat",
          "en": "[you(m.)] miss!"
        },
        "2sgf": {
          "fidel": "ሳች",
          "translit": "sači",
          "en": "[you (f.)] miss!"
        },
        "3sgm": {
          "fidel": "ይሳት",
          "translit": "yəsat",
          "en": "let him miss"
        },
        "3sgf": {
          "fidel": "ትሳት",
          "translit": "təsat",
          "en": "let her miss"
        },
        "1pl": {
          "fidel": "እንሳት",
          "translit": "ənsat",
          "en": "let us miss"
        },
        "2pl": {
          "fidel": "ሳቱ",
          "translit": "sat",
          "en": "(you) miss!"
        },
        "3pl": {
          "fidel": "ይሳቱ",
          "translit": "yəsat",
          "en": "let them miss"
        }
      },
      "negative_perfect": {
        "1sg": {
          "fidel": "አልሳትኩም",
          "translit": "alsatkumm",
          "en": "I didn't miss"
        },
        "2sgm": {
          "fidel": "አልሳትክም",
          "translit": "alsatkəmm",
          "en": "you (m.) didn't miss"
        },
        "2sgf": {
          "fidel": "አልሳትሽም",
          "translit": "alsatšəmm",
          "en": "you (f.) didn't miss"
        },
        "3sgm": {
          "fidel": "አልሳተም",
          "translit": "alsatämm",
          "en": "he didn't miss"
        },
        "3sgf": {
          "fidel": "አልሳተችም",
          "translit": "alsatäččəmm",
          "en": "she didn't miss"
        },
        "1pl": {
          "fidel": "አልሳትንም",
          "translit": "alsatnəmm",
          "en": "we didn't miss"
        },
        "2pl": {
          "fidel": "አልሳታችሁም",
          "translit": "alsataččəhumm",
          "en": "you didn't miss"
        },
        "3pl": {
          "fidel": "አልሳቱም",
          "translit": "alsatumm",
          "en": "they didn't miss"
        }
      },
      "negative_imperfective": {
        "1sg": {
          "fidel": "አልስትም",
          "translit": "alsətəmm",
          "en": "I don't miss"
        },
        "2sgm": {
          "fidel": "አትስትም",
          "translit": "atsətəmm",
          "en": "you (m.) don't miss"
        },
        "2sgf": {
          "fidel": "አትስቺም",
          "translit": "atsəčimm",
          "en": "you (f.) don't miss"
        },
        "3sgm": {
          "fidel": "አይስትም",
          "translit": "aysətəmm",
          "en": "he doesn't miss"
        },
        "3sgf": {
          "fidel": "አትስትም",
          "translit": "atsətəmm",
          "en": "she doesn't miss"
        },
        "1pl": {
          "fidel": "አንስትም",
          "translit": "ansətəmm",
          "en": "we don't miss"
        },
        "2pl": {
          "fidel": "አትስቱም",
          "translit": "atsətumm",
          "en": "you don't miss"
        },
        "3pl": {
          "fidel": "አይስቱም",
          "translit": "aysətumm",
          "en": "they don't miss"
        }
      },
      "negative_jussive_imperative": {
        "1sg": {
          "fidel": "አልሳት",
          "translit": "aləsat",
          "en": "don't miss!"
        },
        "2sgm": {
          "fidel": "አትሳት",
          "translit": "attəsat",
          "en": "don't miss!"
        },
        "2sgf": {
          "fidel": "አትሳች",
          "translit": "attəsači",
          "en": "don't miss!"
        },
        "3sgm": {
          "fidel": "አይሳት",
          "translit": "ayəsat",
          "en": "don't miss!"
        },
        "3sgf": {
          "fidel": "አትሳት",
          "translit": "attəsat",
          "en": "don't miss!"
        },
        "1pl": {
          "fidel": "አንሳት",
          "translit": "annəsat",
          "en": "don't miss!"
        },
        "2pl": {
          "fidel": "አትሳቱ",
          "translit": "attəsatu",
          "en": "don't miss!"
        },
        "3pl": {
          "fidel": "አይሳቱ",
          "translit": "ayəsatu",
          "en": "don't miss!"
        }
      },
      "infinitive": {
        "fidel": "መሳት",
        "translit": "mäsat"
      }
    },
    "ዛለ": {
      "english": "be exhausted",
      "perfect": {
        "1sg": {
          "fidel": "ዛልኩ",
          "translit": "zalku",
          "en": "I be exhausteded"
        },
        "2sgm": {
          "fidel": "ዛልክ",
          "translit": "zalk",
          "en": "you (m.) be exhausteded"
        },
        "2sgf": {
          "fidel": "ዛልሽ",
          "translit": "zalš",
          "en": "you (f.) be exhausteded"
        },
        "3sgm": {
          "fidel": "ዛለ",
          "translit": "zalä",
          "en": "he be exhausteded"
        },
        "3sgf": {
          "fidel": "ዛለች",
          "translit": "zaläčč",
          "en": "she be exhausteded"
        },
        "1pl": {
          "fidel": "ዛልን",
          "translit": "zaln",
          "en": "we be exhausteded"
        },
        "2pl": {
          "fidel": "ዛላችሁ",
          "translit": "zalaččəhu",
          "en": "you be exhausteded"
        },
        "3pl": {
          "fidel": "ዛሉ",
          "translit": "zalu",
          "en": "they be exhausteded"
        }
      },
      "imperfective_compound": {
        "1sg": {
          "fidel": "እዝላለሁ",
          "translit": "əzəlallähu",
          "en": "I be exhausted / I will be exhausted"
        },
        "2sgm": {
          "fidel": "ትዝላለህ",
          "translit": "təzəlalläh",
          "en": "you (m.) be exhausted / you (m.) will be exhausted"
        },
        "2sgf": {
          "fidel": "ትዝያለሽ",
          "translit": "təzəyalläš",
          "en": "you (f.) be exhausted / you (f.) will be exhausted"
        },
        "3sgm": {
          "fidel": "ይዝላል",
          "translit": "yəzəlall",
          "en": "he be exhausteds / he will be exhausted"
        },
        "3sgf": {
          "fidel": "ትዝላለች",
          "translit": "təzəlalläčč",
          "en": "she be exhausteds / she will be exhausted"
        },
        "1pl": {
          "fidel": "እንዝላለን",
          "translit": "ənzəlallän",
          "en": "we be exhausted / we will be exhausted"
        },
        "2pl": {
          "fidel": "ትዝላላችሁ",
          "translit": "təzəlallaččəhu",
          "en": "you be exhausted / you will be exhausted"
        },
        "3pl": {
          "fidel": "ይዝላሉ",
          "translit": "yəzəlallu",
          "en": "they be exhausted / they will be exhausted"
        }
      },
      "gerund": {
        "1sg": {
          "fidel": "ዝዬ",
          "translit": "zəyye",
          "en": "[I] having be exhausteded"
        },
        "2sgm": {
          "fidel": "ዝለህ",
          "translit": "zəläh",
          "en": "[you (m.)] having be exhausteded"
        },
        "2sgf": {
          "fidel": "ዝለሽ",
          "translit": "zəläš",
          "en": "[you (f.)] having be exhausteded"
        },
        "3sgm": {
          "fidel": "ዝሎ",
          "translit": "zəlo",
          "en": "(he) having be exhausteded"
        },
        "3sgf": {
          "fidel": "ዝላ",
          "translit": "zəla",
          "en": "(she) having be exhausteded"
        },
        "1pl": {
          "fidel": "ዝለን",
          "translit": "zəlän",
          "en": "(we) having be exhausteded"
        },
        "2pl": {
          "fidel": "ዝላችሁ",
          "translit": "zəlaččəhu",
          "en": "(you) having be exhausteded"
        },
        "3pl": {
          "fidel": "ዝለው",
          "translit": "zəläw",
          "en": "(they) having be exhausteded"
        }
      },
      "compound_gerund": {
        "1sg": {
          "fidel": "ዝዬያለሁ",
          "translit": "zəyyeyallähu",
          "en": "I have be exhausteded"
        },
        "2sgm": {
          "fidel": "ዝለሃል",
          "translit": "zəlähall",
          "en": "you (m.) have be exhausteded"
        },
        "2sgf": {
          "fidel": "ዝለሻል",
          "translit": "zəläšall",
          "en": "you (f.) have be exhausteded"
        },
        "3sgm": {
          "fidel": "ዝሏል",
          "translit": "zəlwall",
          "en": "he has be exhausteded"
        },
        "3sgf": {
          "fidel": "ዝላለች",
          "translit": "zəlalläčč",
          "en": "she has be exhausteded"
        },
        "1pl": {
          "fidel": "ዝለናል",
          "translit": "zəlänall",
          "en": "we have be exhausteded"
        },
        "2pl": {
          "fidel": "ዝላችኋል",
          "translit": "zəlaččhwall",
          "en": "you have be exhausteded"
        },
        "3pl": {
          "fidel": "ዝለዋል",
          "translit": "zəläwall",
          "en": "they have be exhausteded"
        }
      },
      "jussive_imperative": {
        "1sg": {
          "fidel": "ልዛል",
          "translit": "ləzal",
          "en": "let me be exhausted"
        },
        "2sgm": {
          "fidel": "ዛል",
          "translit": "zal",
          "en": "[you(m.)] be exhausted!"
        },
        "2sgf": {
          "fidel": "ዛይ",
          "translit": "zayi",
          "en": "[you (f.)] be exhausted!"
        },
        "3sgm": {
          "fidel": "ይዛል",
          "translit": "yəzal",
          "en": "let him be exhausted"
        },
        "3sgf": {
          "fidel": "ትዛል",
          "translit": "təzal",
          "en": "let her be exhausted"
        },
        "1pl": {
          "fidel": "እንዛል",
          "translit": "ənzal",
          "en": "let us be exhausted"
        },
        "2pl": {
          "fidel": "ዛሉ",
          "translit": "zal",
          "en": "(you) be exhausted!"
        },
        "3pl": {
          "fidel": "ይዛሉ",
          "translit": "yəzal",
          "en": "let them be exhausted"
        }
      },
      "negative_perfect": {
        "1sg": {
          "fidel": "አልዛልኩም",
          "translit": "alzalkumm",
          "en": "I didn't be exhausted"
        },
        "2sgm": {
          "fidel": "አልዛልክም",
          "translit": "alzalkəmm",
          "en": "you (m.) didn't be exhausted"
        },
        "2sgf": {
          "fidel": "አልዛልሽም",
          "translit": "alzalšəmm",
          "en": "you (f.) didn't be exhausted"
        },
        "3sgm": {
          "fidel": "አልዛለም",
          "translit": "alzalämm",
          "en": "he didn't be exhausted"
        },
        "3sgf": {
          "fidel": "አልዛለችም",
          "translit": "alzaläččəmm",
          "en": "she didn't be exhausted"
        },
        "1pl": {
          "fidel": "አልዛልንም",
          "translit": "alzalnəmm",
          "en": "we didn't be exhausted"
        },
        "2pl": {
          "fidel": "አልዛላችሁም",
          "translit": "alzalaččəhumm",
          "en": "you didn't be exhausted"
        },
        "3pl": {
          "fidel": "አልዛሉም",
          "translit": "alzalumm",
          "en": "they didn't be exhausted"
        }
      },
      "negative_imperfective": {
        "1sg": {
          "fidel": "አልዝልም",
          "translit": "alzələmm",
          "en": "I don't be exhausted"
        },
        "2sgm": {
          "fidel": "አትዝልም",
          "translit": "atzələmm",
          "en": "you (m.) don't be exhausted"
        },
        "2sgf": {
          "fidel": "አትዝዪም",
          "translit": "atzəyimm",
          "en": "you (f.) don't be exhausted"
        },
        "3sgm": {
          "fidel": "አይዝልም",
          "translit": "ayzələmm",
          "en": "he doesn't be exhausted"
        },
        "3sgf": {
          "fidel": "አትዝልም",
          "translit": "atzələmm",
          "en": "she doesn't be exhausted"
        },
        "1pl": {
          "fidel": "አንዝልም",
          "translit": "anzələmm",
          "en": "we don't be exhausted"
        },
        "2pl": {
          "fidel": "አትዝሉም",
          "translit": "atzəlumm",
          "en": "you don't be exhausted"
        },
        "3pl": {
          "fidel": "አይዝሉም",
          "translit": "ayzəlumm",
          "en": "they don't be exhausted"
        }
      },
      "negative_jussive_imperative": {
        "1sg": {
          "fidel": "አልዛል",
          "translit": "aləzal",
          "en": "don't be exhausted!"
        },
        "2sgm": {
          "fidel": "አትዛል",
          "translit": "attəzal",
          "en": "don't be exhausted!"
        },
        "2sgf": {
          "fidel": "አትዛይ",
          "translit": "attəzayi",
          "en": "don't be exhausted!"
        },
        "3sgm": {
          "fidel": "አይዛል",
          "translit": "ayəzal",
          "en": "don't be exhausted!"
        },
        "3sgf": {
          "fidel": "አትዛል",
          "translit": "attəzal",
          "en": "don't be exhausted!"
        },
        "1pl": {
          "fidel": "አንዛል",
          "translit": "annəzal",
          "en": "don't be exhausted!"
        },
        "2pl": {
          "fidel": "አትዛሉ",
          "translit": "attəzalu",
          "en": "don't be exhausted!"
        },
        "3pl": {
          "fidel": "አይዛሉ",
          "translit": "ayəzalu",
          "en": "don't be exhausted!"
        }
      },
      "infinitive": {
        "fidel": "መዛል",
        "translit": "mäzal"
      }
    }
  },
  "1. a- (4a A1)": {
    "አደረገ": {
      "english": "do, make",
      "perfect": {
        "1sg": {
          "fidel": "አደረግሁ",
          "translit": "adärräghu",
          "en": "I did"
        },
        "2sgm": {
          "fidel": "አደረግህ",
          "translit": "adärrägh",
          "en": "you (m.) did"
        },
        "2sgf": {
          "fidel": "አደረግሽ",
          "translit": "adärrägš",
          "en": "you (f.) did"
        },
        "3sgm": {
          "fidel": "አደረገ",
          "translit": "adärrägä",
          "en": "he did"
        },
        "3sgf": {
          "fidel": "አደረገች",
          "translit": "adärrägäčč",
          "en": "she did"
        },
        "1pl": {
          "fidel": "አደረግን",
          "translit": "adärrägn",
          "en": "we did"
        },
        "2pl": {
          "fidel": "አደረጋችሁ",
          "translit": "adärrägaččəhu",
          "en": "you did"
        },
        "3pl": {
          "fidel": "አደረጉ",
          "translit": "adärrägu",
          "en": "they did"
        }
      },
      "imperfective_compound": {
        "1sg": {
          "fidel": "አደርጋለሁ",
          "translit": "adärgallähu",
          "en": "I do / I will do"
        },
        "2sgm": {
          "fidel": "ታደርጋለህ",
          "translit": "tadärgalläh",
          "en": "you (m.) do / you (m.) will do"
        },
        "2sgf": {
          "fidel": "ታደርጊያለሽ",
          "translit": "tadärgiyalläš",
          "en": "you (f.) do / you (f.) will do"
        },
        "3sgm": {
          "fidel": "ያደርጋል",
          "translit": "yadärgall",
          "en": "he does / he will do"
        },
        "3sgf": {
          "fidel": "ታደርጋለች",
          "translit": "tadärgalläčč",
          "en": "she does / she will do"
        },
        "1pl": {
          "fidel": "እናደርጋለን",
          "translit": "ənadärgallän",
          "en": "we do / we will do"
        },
        "2pl": {
          "fidel": "ታደርጋላችሁ",
          "translit": "tadärgallaččəhu",
          "en": "you do / you will do"
        },
        "3pl": {
          "fidel": "ያደርጋሉ",
          "translit": "yadärgallu",
          "en": "they do / they will do"
        }
      },
      "gerund": {
        "1sg": {
          "fidel": "አድርጌ",
          "translit": "adrəge",
          "en": "(I) having done"
        },
        "2sgm": {
          "fidel": "አድርገህ",
          "translit": "adrəgäh",
          "en": "(you (m.)) having done"
        },
        "2sgf": {
          "fidel": "አድርገሽ",
          "translit": "adrəgäš",
          "en": "(you (f.)) having done"
        },
        "3sgm": {
          "fidel": "አደርጎ",
          "translit": "adrəgo",
          "en": "(he) having done"
        },
        "3sgf": {
          "fidel": "አድርጋ",
          "translit": "adrəga",
          "en": "(she) having done"
        },
        "1pl": {
          "fidel": "አድርገን",
          "translit": "adrəgän",
          "en": "(we) having done"
        },
        "2pl": {
          "fidel": "አድርጋችሁ",
          "translit": "adrəgaččəhu",
          "en": "(you) having done"
        },
        "3pl": {
          "fidel": "አድርገው",
          "translit": "adrəgäw",
          "en": "(they) having done"
        }
      },
      "compound_gerund": {
        "1sg": {
          "fidel": "አድርጌያለሁ",
          "translit": "adrəgeyallähu",
          "en": "I have done"
        },
        "2sgm": {
          "fidel": "አድርገሃል",
          "translit": "adrəgähall",
          "en": "you (m.) have done"
        },
        "2sgf": {
          "fidel": "አድርገሻል",
          "translit": "adrəgäšall",
          "en": "you (f.) have done"
        },
        "3sgm": {
          "fidel": "አድርጓል",
          "translit": "adrəgwall",
          "en": "he has done"
        },
        "3sgf": {
          "fidel": "አድርጋለች",
          "translit": "adrəgalläčč",
          "en": "she has done"
        },
        "1pl": {
          "fidel": "አድርገናል",
          "translit": "adrəgänall",
          "en": "we have done"
        },
        "2pl": {
          "fidel": "አድርጋችኋል",
          "translit": "adrəgaččhwall",
          "en": "you have done"
        },
        "3pl": {
          "fidel": "አድርገዋል",
          "translit": "adrəgäwall",
          "en": "they have done"
        }
      },
      "jussive_imperative": {
        "1sg": {
          "fidel": "ላድርግ",
          "translit": "ladrəg",
          "en": "let me do"
        },
        "2sgm": {
          "fidel": "አድርግ",
          "translit": "adrəg",
          "en": "[you(m.)] do!"
        },
        "2sgf": {
          "fidel": "አድርጊ",
          "translit": "adrəgi",
          "en": "[you (f.)] do!"
        },
        "3sgm": {
          "fidel": "ያድርግ",
          "translit": "yadrəg",
          "en": "let him do"
        },
        "3sgf": {
          "fidel": "ታድርግ",
          "translit": "tadrəg",
          "en": "let her do"
        },
        "1pl": {
          "fidel": "እናድርግ",
          "translit": "ənadrəg",
          "en": "let us do"
        },
        "2pl": {
          "fidel": "አድርጉ",
          "translit": "adrəg",
          "en": "(you) do!"
        },
        "3pl": {
          "fidel": "ያድርጉ",
          "translit": "yadrəg",
          "en": "let them do"
        }
      },
      "negative_perfect": {
        "1sg": {
          "fidel": "አላደረግሁም",
          "translit": "aladärräghumm",
          "en": "I didn't do"
        },
        "2sgm": {
          "fidel": "አላደረግህም",
          "translit": "aladärräghəmm",
          "en": "you (m.) didn't do"
        },
        "2sgf": {
          "fidel": "አላደረግሽም",
          "translit": "aladärrägšəmm",
          "en": "you (f.) didn't do"
        },
        "3sgm": {
          "fidel": "አላደረገም",
          "translit": "aladärrägämm",
          "en": "he didn't do"
        },
        "3sgf": {
          "fidel": "አላደረገችም",
          "translit": "aladärrägäččəmm",
          "en": "she didn't do"
        },
        "1pl": {
          "fidel": "አላደረግንም",
          "translit": "aladärrägnəmm",
          "en": "we didn't do"
        },
        "2pl": {
          "fidel": "አላደረጋችሁም",
          "translit": "aladärrägaččəhumm",
          "en": "you didn't do"
        },
        "3pl": {
          "fidel": "አላደረጉም",
          "translit": "aladärrägumm",
          "en": "they didn't do"
        }
      },
      "negative_imperfective": {
        "1sg": {
          "fidel": "አላደርግም",
          "translit": "aladärgəmm",
          "en": "I don't do"
        },
        "2sgm": {
          "fidel": "አታደርግም",
          "translit": "atadärgəmm",
          "en": "you (m.) don't do"
        },
        "2sgf": {
          "fidel": "አታደርጊም",
          "translit": "atadärgimm",
          "en": "you (f.) don't do"
        },
        "3sgm": {
          "fidel": "አያደርግም",
          "translit": "ayadärgəmm",
          "en": "he doesn't do"
        },
        "3sgf": {
          "fidel": "አታደርግም",
          "translit": "atadärgəmm",
          "en": "she doesn't do"
        },
        "1pl": {
          "fidel": "አናደርግም",
          "translit": "anadärgəmm",
          "en": "we don't do"
        },
        "2pl": {
          "fidel": "አታደርጉም",
          "translit": "atadärgumm",
          "en": "you don't do"
        },
        "3pl": {
          "fidel": "አያደርጉም",
          "translit": "ayadärgumm",
          "en": "they don't do"
        }
      },
      "negative_jussive_imperative": {
        "1sg": {
          "fidel": "አላድርግ",
          "translit": "aladrəg",
          "en": "don't do!"
        },
        "2sgm": {
          "fidel": "አታድርግ",
          "translit": "attadrəg",
          "en": "don't do!"
        },
        "2sgf": {
          "fidel": "አታድርጊ",
          "translit": "attadrəgi",
          "en": "don't do!"
        },
        "3sgm": {
          "fidel": "አያድርግ",
          "translit": "ayadrəg",
          "en": "don't do!"
        },
        "3sgf": {
          "fidel": "አታድርግ",
          "translit": "attadrəg",
          "en": "don't do!"
        },
        "1pl": {
          "fidel": "አናድርግ",
          "translit": "annadrəg",
          "en": "don't do!"
        },
        "2pl": {
          "fidel": "አታድርጉ",
          "translit": "attadrəgu",
          "en": "don't do!"
        },
        "3pl": {
          "fidel": "አያድርጉ",
          "translit": "ayadrəgu",
          "en": "don't do!"
        }
      },
      "infinitive": {
        "fidel": "ማድረግ",
        "translit": "madräg"
      }
    },
    "አደፈጠ": {
      "english": "ambush",
      "perfect": {
        "1sg": {
          "fidel": "አደፈጥኩ",
          "translit": "adäffäṭku",
          "en": "I ambushed"
        },
        "2sgm": {
          "fidel": "አደፈጥክ",
          "translit": "adäffäṭk",
          "en": "you (m.) ambushed"
        },
        "2sgf": {
          "fidel": "አደፈጥሽ",
          "translit": "adäffäṭš",
          "en": "you (f.) ambushed"
        },
        "3sgm": {
          "fidel": "አደፈጠ",
          "translit": "adäffäṭä",
          "en": "he ambushed"
        },
        "3sgf": {
          "fidel": "አደፈጠች",
          "translit": "adäffäṭäčč",
          "en": "she ambushed"
        },
        "1pl": {
          "fidel": "አደፈጥን",
          "translit": "adäffäṭn",
          "en": "we ambushed"
        },
        "2pl": {
          "fidel": "አደፈጣችሁ",
          "translit": "adäffäṭaččəhu",
          "en": "you ambushed"
        },
        "3pl": {
          "fidel": "አደፈጡ",
          "translit": "adäffäṭu",
          "en": "they ambushed"
        }
      },
      "imperfective_compound": {
        "1sg": {
          "fidel": "አደፍጣለሁ",
          "translit": "adäfṭallähu",
          "en": "I ambush / I will ambush"
        },
        "2sgm": {
          "fidel": "ታደፍጣለህ",
          "translit": "tadäfṭalläh",
          "en": "you (m.) ambush / you (m.) will ambush"
        },
        "2sgf": {
          "fidel": "ታደፍጪያለሽ",
          "translit": "tadäfč̣iyalläš",
          "en": "you (f.) ambush / you (f.) will ambush"
        },
        "3sgm": {
          "fidel": "ያደፍጣል",
          "translit": "yadäfṭall",
          "en": "he ambushes / he will ambush"
        },
        "3sgf": {
          "fidel": "ታደፍጣለች",
          "translit": "tadäfṭalläčč",
          "en": "she ambushes / she will ambush"
        },
        "1pl": {
          "fidel": "እናደፍጣለን",
          "translit": "ənadäfṭallän",
          "en": "we ambush / we will ambush"
        },
        "2pl": {
          "fidel": "ታደፍጣላችሁ",
          "translit": "tadäfṭallaččəhu",
          "en": "you ambush / you will ambush"
        },
        "3pl": {
          "fidel": "ያደፍጣሉ",
          "translit": "yadäfṭallu",
          "en": "they ambush / they will ambush"
        }
      },
      "gerund": {
        "1sg": {
          "fidel": "አድፍጬ",
          "translit": "adfəč̣č̣e",
          "en": "(I) having ambushed"
        },
        "2sgm": {
          "fidel": "አድፍጠህ",
          "translit": "adfəṭäh",
          "en": "(you (m.)) having ambushed"
        },
        "2sgf": {
          "fidel": "አድፍጠሽ",
          "translit": "adfəṭäš",
          "en": "(you (f.)) having ambushed"
        },
        "3sgm": {
          "fidel": "አደፍጦ",
          "translit": "adfəṭo",
          "en": "(he) having ambushed"
        },
        "3sgf": {
          "fidel": "አድፍጣ",
          "translit": "adfəṭa",
          "en": "(she) having ambushed"
        },
        "1pl": {
          "fidel": "አድፍጠን",
          "translit": "adfəṭän",
          "en": "(we) having ambushed"
        },
        "2pl": {
          "fidel": "አድፍጣችሁ",
          "translit": "adfəṭaččəhu",
          "en": "(you) having ambushed"
        },
        "3pl": {
          "fidel": "አድፍጠው",
          "translit": "adfəṭäw",
          "en": "(they) having ambushed"
        }
      },
      "compound_gerund": {
        "1sg": {
          "fidel": "አድፍጬያለሁ",
          "translit": "adfəč̣č̣eyallähu",
          "en": "I have ambushed"
        },
        "2sgm": {
          "fidel": "አድፍጠሃል",
          "translit": "adfəṭähall",
          "en": "you (m.) have ambushed"
        },
        "2sgf": {
          "fidel": "አድፍጠሻል",
          "translit": "adfəṭäšall",
          "en": "you (f.) have ambushed"
        },
        "3sgm": {
          "fidel": "አድፍጧል",
          "translit": "adfəṭwall",
          "en": "he has ambushed"
        },
        "3sgf": {
          "fidel": "አድፍጣለች",
          "translit": "adfəṭalläčč",
          "en": "she has ambushed"
        },
        "1pl": {
          "fidel": "አድፍጠናል",
          "translit": "adfəṭänall",
          "en": "we have ambushed"
        },
        "2pl": {
          "fidel": "አድፍጣችኋል",
          "translit": "adfəṭaččhwall",
          "en": "you have ambushed"
        },
        "3pl": {
          "fidel": "አድፍጠዋል",
          "translit": "adfəṭäwall",
          "en": "they have ambushed"
        }
      },
      "jussive_imperative": {
        "1sg": {
          "fidel": "ላድፍጥ",
          "translit": "ladfəṭ",
          "en": "let me ambush"
        },
        "2sgm": {
          "fidel": "አድፍጥ",
          "translit": "adfəṭ",
          "en": "[you(m.)] ambush!"
        },
        "2sgf": {
          "fidel": "አድፍጭ",
          "translit": "adfəč̣i",
          "en": "[you (f.)] ambush!"
        },
        "3sgm": {
          "fidel": "ያድፍጥ",
          "translit": "yadfəṭ",
          "en": "let him ambush"
        },
        "3sgf": {
          "fidel": "ታድፍጥ",
          "translit": "tadfəṭ",
          "en": "let her ambush"
        },
        "1pl": {
          "fidel": "እናድፍጥ",
          "translit": "ənadfəṭ",
          "en": "let us ambush"
        },
        "2pl": {
          "fidel": "አድፍጡ",
          "translit": "adfəṭ",
          "en": "(you) ambush!"
        },
        "3pl": {
          "fidel": "ያድፍጡ",
          "translit": "yadfəṭ",
          "en": "let them ambush"
        }
      },
      "negative_perfect": {
        "1sg": {
          "fidel": "አላደፈጥኩም",
          "translit": "aladäffäṭkumm",
          "en": "I didn't ambush"
        },
        "2sgm": {
          "fidel": "አላደፈጥክም",
          "translit": "aladäffäṭkəmm",
          "en": "you (m.) didn't ambush"
        },
        "2sgf": {
          "fidel": "አላደፈጥሽም",
          "translit": "aladäffäṭšəmm",
          "en": "you (f.) didn't ambush"
        },
        "3sgm": {
          "fidel": "አላደፈጠም",
          "translit": "aladäffäṭämm",
          "en": "he didn't ambush"
        },
        "3sgf": {
          "fidel": "አላደፈጠችም",
          "translit": "aladäffäṭäččəmm",
          "en": "she didn't ambush"
        },
        "1pl": {
          "fidel": "አላደፈጥንም",
          "translit": "aladäffäṭnəmm",
          "en": "we didn't ambush"
        },
        "2pl": {
          "fidel": "አላደፈጣችሁም",
          "translit": "aladäffäṭaččəhumm",
          "en": "you didn't ambush"
        },
        "3pl": {
          "fidel": "አላደፈጡም",
          "translit": "aladäffäṭumm",
          "en": "they didn't ambush"
        }
      },
      "negative_imperfective": {
        "1sg": {
          "fidel": "አላደፍጥም",
          "translit": "aladäfṭəmm",
          "en": "I don't ambush"
        },
        "2sgm": {
          "fidel": "አታደፍጥም",
          "translit": "atadäfṭəmm",
          "en": "you (m.) don't ambush"
        },
        "2sgf": {
          "fidel": "አታደፍጪም",
          "translit": "atadäfč̣imm",
          "en": "you (f.) don't ambush"
        },
        "3sgm": {
          "fidel": "አያደፍጥም",
          "translit": "ayadäfṭəmm",
          "en": "he doesn't ambush"
        },
        "3sgf": {
          "fidel": "አታደፍጥም",
          "translit": "atadäfṭəmm",
          "en": "she doesn't ambush"
        },
        "1pl": {
          "fidel": "አናደፍጥም",
          "translit": "anadäfṭəmm",
          "en": "we don't ambush"
        },
        "2pl": {
          "fidel": "አታደፍጡም",
          "translit": "atadäfṭumm",
          "en": "you don't ambush"
        },
        "3pl": {
          "fidel": "አያደፍጡም",
          "translit": "ayadäfṭumm",
          "en": "they don't ambush"
        }
      },
      "negative_jussive_imperative": {
        "1sg": {
          "fidel": "አላድፍጥ",
          "translit": "aladfəṭ",
          "en": "don't ambush!"
        },
        "2sgm": {
          "fidel": "አታድፍጥ",
          "translit": "attadfəṭ",
          "en": "don't ambush!"
        },
        "2sgf": {
          "fidel": "አታድፍጭ",
          "translit": "attadfəč̣i",
          "en": "don't ambush!"
        },
        "3sgm": {
          "fidel": "አያድፍጥ",
          "translit": "ayadfəṭ",
          "en": "don't ambush!"
        },
        "3sgf": {
          "fidel": "አታድፍጥ",
          "translit": "attadfəṭ",
          "en": "don't ambush!"
        },
        "1pl": {
          "fidel": "አናድፍጥ",
          "translit": "annadfəṭ",
          "en": "don't ambush!"
        },
        "2pl": {
          "fidel": "አታድፍጡ",
          "translit": "attadfəṭu",
          "en": "don't ambush!"
        },
        "3pl": {
          "fidel": "አያድፍጡ",
          "translit": "ayadfəṭu",
          "en": "don't ambush!"
        }
      },
      "infinitive": {
        "fidel": "ማድፈጥ",
        "translit": "madfäṭ"
      }
    },
    "አወገዘ": {
      "english": "excommunicate",
      "perfect": {
        "1sg": {
          "fidel": "አወገዝኩ",
          "translit": "awäggäzku",
          "en": "I excommunicated"
        },
        "2sgm": {
          "fidel": "አወገዝክ",
          "translit": "awäggäzk",
          "en": "you (m.) excommunicated"
        },
        "2sgf": {
          "fidel": "አወገዝሽ",
          "translit": "awäggäzš",
          "en": "you (f.) excommunicated"
        },
        "3sgm": {
          "fidel": "አወገዘ",
          "translit": "awäggäzä",
          "en": "he excommunicated"
        },
        "3sgf": {
          "fidel": "አወገዘች",
          "translit": "awäggäzäčč",
          "en": "she excommunicated"
        },
        "1pl": {
          "fidel": "አወገዝን",
          "translit": "awäggäzn",
          "en": "we excommunicated"
        },
        "2pl": {
          "fidel": "አወገዛችሁ",
          "translit": "awäggäzaččəhu",
          "en": "you excommunicated"
        },
        "3pl": {
          "fidel": "አወገዙ",
          "translit": "awäggäzu",
          "en": "they excommunicated"
        }
      },
      "imperfective_compound": {
        "1sg": {
          "fidel": "አወግዛለሁ",
          "translit": "awägzallähu",
          "en": "I excommunicate / I will excommunicate"
        },
        "2sgm": {
          "fidel": "ታወግዛለህ",
          "translit": "tawägzalläh",
          "en": "you (m.) excommunicate / you (m.) will excommunicate"
        },
        "2sgf": {
          "fidel": "ታወግዤያለሽ",
          "translit": "tawägžiyalläš",
          "en": "you (f.) excommunicate / you (f.) will excommunicate"
        },
        "3sgm": {
          "fidel": "ያወግዛል",
          "translit": "yawägzall",
          "en": "he excommunicates / he will excommunicate"
        },
        "3sgf": {
          "fidel": "ታወግዛለች",
          "translit": "tawägzalläčč",
          "en": "she excommunicates / she will excommunicate"
        },
        "1pl": {
          "fidel": "እናወግዛለን",
          "translit": "ənawägzallän",
          "en": "we excommunicate / we will excommunicate"
        },
        "2pl": {
          "fidel": "ታወግዛላችሁ",
          "translit": "tawägzallaččəhu",
          "en": "you excommunicate / you will excommunicate"
        },
        "3pl": {
          "fidel": "ያወግዛሉ",
          "translit": "yawägzallu",
          "en": "they excommunicate / they will excommunicate"
        }
      },
      "gerund": {
        "1sg": {
          "fidel": "አውግዥ",
          "translit": "awgəžže",
          "en": "(I) having excommunicated"
        },
        "2sgm": {
          "fidel": "አውግዘህ",
          "translit": "awgəzäh",
          "en": "(you (m.)) having excommunicated"
        },
        "2sgf": {
          "fidel": "አውግዘሽ",
          "translit": "awgəzäš",
          "en": "(you (f.)) having excommunicated"
        },
        "3sgm": {
          "fidel": "አወግዞ",
          "translit": "awgəzo",
          "en": "(he) having excommunicated"
        },
        "3sgf": {
          "fidel": "አውግዛ",
          "translit": "awgəza",
          "en": "(she) having excommunicated"
        },
        "1pl": {
          "fidel": "አውግዘን",
          "translit": "awgəzän",
          "en": "(we) having excommunicated"
        },
        "2pl": {
          "fidel": "አውግዛችሁ",
          "translit": "awgəzaččəhu",
          "en": "(you) having excommunicated"
        },
        "3pl": {
          "fidel": "አውግዘው",
          "translit": "awgəzäw",
          "en": "(they) having excommunicated"
        }
      },
      "compound_gerund": {
        "1sg": {
          "fidel": "አውግዥያለሁ",
          "translit": "awgəžžeyallähu",
          "en": "I have excommunicated"
        },
        "2sgm": {
          "fidel": "አውግዘሃል",
          "translit": "awgəzähall",
          "en": "you (m.) have excommunicated"
        },
        "2sgf": {
          "fidel": "አውግዘሻል",
          "translit": "awgəzäšall",
          "en": "you (f.) have excommunicated"
        },
        "3sgm": {
          "fidel": "አውግዢል",
          "translit": "awgəzwall",
          "en": "he has excommunicated"
        },
        "3sgf": {
          "fidel": "አውግዛለች",
          "translit": "awgəzalläčč",
          "en": "she has excommunicated"
        },
        "1pl": {
          "fidel": "አውግዘናል",
          "translit": "awgəzänall",
          "en": "we have excommunicated"
        },
        "2pl": {
          "fidel": "አውግዛችኋል",
          "translit": "awgəzaččhwall",
          "en": "you have excommunicated"
        },
        "3pl": {
          "fidel": "አውግዘዋል",
          "translit": "awgəzäwall",
          "en": "they have excommunicated"
        }
      },
      "jussive_imperative": {
        "1sg": {
          "fidel": "ላውግዝ",
          "translit": "lawgəz",
          "en": "let me excommunicate"
        },
        "2sgm": {
          "fidel": "አውግዝ",
          "translit": "awgəz",
          "en": "[you(m.)] excommunicate!"
        },
        "2sgf": {
          "fidel": "አውግ",
          "translit": "awgəži",
          "en": "[you (f.)] excommunicate!"
        },
        "3sgm": {
          "fidel": "ያውግዝ",
          "translit": "yawgəz",
          "en": "let him excommunicate"
        },
        "3sgf": {
          "fidel": "ታውግዝ",
          "translit": "tawgəz",
          "en": "let her excommunicate"
        },
        "1pl": {
          "fidel": "እናውግዝ",
          "translit": "ənawgəz",
          "en": "let us excommunicate"
        },
        "2pl": {
          "fidel": "አውግዙ",
          "translit": "awgəz",
          "en": "(you) excommunicate!"
        },
        "3pl": {
          "fidel": "ያውግዙ",
          "translit": "yawgəz",
          "en": "let them excommunicate"
        }
      },
      "negative_perfect": {
        "1sg": {
          "fidel": "አላወገዝኩም",
          "translit": "alawäggäzkumm",
          "en": "I didn't excommunicate"
        },
        "2sgm": {
          "fidel": "አላወገዝክም",
          "translit": "alawäggäzkəmm",
          "en": "you (m.) didn't excommunicate"
        },
        "2sgf": {
          "fidel": "አላወገዝሽም",
          "translit": "alawäggäzšəmm",
          "en": "you (f.) didn't excommunicate"
        },
        "3sgm": {
          "fidel": "አላወገዘም",
          "translit": "alawäggäzämm",
          "en": "he didn't excommunicate"
        },
        "3sgf": {
          "fidel": "አላወገዘችም",
          "translit": "alawäggäzäččəmm",
          "en": "she didn't excommunicate"
        },
        "1pl": {
          "fidel": "አላወገዝንም",
          "translit": "alawäggäznəmm",
          "en": "we didn't excommunicate"
        },
        "2pl": {
          "fidel": "አላወገዛችሁም",
          "translit": "alawäggäzaččəhumm",
          "en": "you didn't excommunicate"
        },
        "3pl": {
          "fidel": "አላወገዙም",
          "translit": "alawäggäzumm",
          "en": "they didn't excommunicate"
        }
      },
      "negative_imperfective": {
        "1sg": {
          "fidel": "አላወግዝም",
          "translit": "alawägzəmm",
          "en": "I don't excommunicate"
        },
        "2sgm": {
          "fidel": "አታወግዝም",
          "translit": "atawägzəmm",
          "en": "you (m.) don't excommunicate"
        },
        "2sgf": {
          "fidel": "አታወግዤም",
          "translit": "atawägžimm",
          "en": "you (f.) don't excommunicate"
        },
        "3sgm": {
          "fidel": "አያወግዝም",
          "translit": "ayawägzəmm",
          "en": "he doesn't excommunicate"
        },
        "3sgf": {
          "fidel": "አታወግዝም",
          "translit": "atawägzəmm",
          "en": "she doesn't excommunicate"
        },
        "1pl": {
          "fidel": "አናወግዝም",
          "translit": "anawägzəmm",
          "en": "we don't excommunicate"
        },
        "2pl": {
          "fidel": "አታወግዙም",
          "translit": "atawägzumm",
          "en": "you don't excommunicate"
        },
        "3pl": {
          "fidel": "አያወግዙም",
          "translit": "ayawägzumm",
          "en": "they don't excommunicate"
        }
      },
      "negative_jussive_imperative": {
        "1sg": {
          "fidel": "አላውግዝ",
          "translit": "alawgəz",
          "en": "don't excommunicate!"
        },
        "2sgm": {
          "fidel": "አታውግዝ",
          "translit": "attawgəz",
          "en": "don't excommunicate!"
        },
        "2sgf": {
          "fidel": "አታውግ",
          "translit": "attawgəži",
          "en": "don't excommunicate!"
        },
        "3sgm": {
          "fidel": "አያውግዝ",
          "translit": "ayawgəz",
          "en": "don't excommunicate!"
        },
        "3sgf": {
          "fidel": "አታውግዝ",
          "translit": "attawgəz",
          "en": "don't excommunicate!"
        },
        "1pl": {
          "fidel": "አናውግዝ",
          "translit": "annawgəz",
          "en": "don't excommunicate!"
        },
        "2pl": {
          "fidel": "አታውግዙ",
          "translit": "attawgəzu",
          "en": "don't excommunicate!"
        },
        "3pl": {
          "fidel": "አያውግዙ",
          "translit": "ayawgəzu",
          "en": "don't excommunicate!"
        }
      },
      "infinitive": {
        "fidel": "ማውገዝ",
        "translit": "mawgäz"
      }
    },
    "አለቀሰ": {
      "english": "cry",
      "perfect": {
        "1sg": {
          "fidel": "አለቀስኩ",
          "translit": "aläqqäsku",
          "en": "I cried"
        },
        "2sgm": {
          "fidel": "አለቀስክ",
          "translit": "aläqqäsk",
          "en": "you (m.) cried"
        },
        "2sgf": {
          "fidel": "አለቀስሽ",
          "translit": "aläqqäsš",
          "en": "you (f.) cried"
        },
        "3sgm": {
          "fidel": "አለቀሰ",
          "translit": "aläqqäsä",
          "en": "he cried"
        },
        "3sgf": {
          "fidel": "አለቀሰች",
          "translit": "aläqqäsäčč",
          "en": "she cried"
        },
        "1pl": {
          "fidel": "አለቀስን",
          "translit": "aläqqäsn",
          "en": "we cried"
        },
        "2pl": {
          "fidel": "አለቀሳችሁ",
          "translit": "aläqqäsaččəhu",
          "en": "you cried"
        },
        "3pl": {
          "fidel": "አለቀሱ",
          "translit": "aläqqäsu",
          "en": "they cried"
        }
      },
      "imperfective_compound": {
        "1sg": {
          "fidel": "አለቅሳለሁ",
          "translit": "aläqsallähu",
          "en": "I cry / I will cry"
        },
        "2sgm": {
          "fidel": "ታለቅሳለህ",
          "translit": "taläqsalläh",
          "en": "you (m.) cry / you (m.) will cry"
        },
        "2sgf": {
          "fidel": "ታለቅሺያለሽ",
          "translit": "taläqšiyalläš",
          "en": "you (f.) cry / you (f.) will cry"
        },
        "3sgm": {
          "fidel": "ያለቅሳል",
          "translit": "yaläqsall",
          "en": "he cries / he will cry"
        },
        "3sgf": {
          "fidel": "ታለቅሳለች",
          "translit": "taläqsalläčč",
          "en": "she cries / she will cry"
        },
        "1pl": {
          "fidel": "እናለቅሳለን",
          "translit": "ənaläqsallän",
          "en": "we cry / we will cry"
        },
        "2pl": {
          "fidel": "ታለቅሳላችሁ",
          "translit": "taläqsallaččəhu",
          "en": "you cry / you will cry"
        },
        "3pl": {
          "fidel": "ያለቅሳሉ",
          "translit": "yaläqsallu",
          "en": "they cry / they will cry"
        }
      },
      "gerund": {
        "1sg": {
          "fidel": "አልቅሼ",
          "translit": "alqəšše",
          "en": "(I) having cried"
        },
        "2sgm": {
          "fidel": "አልቅሰህ",
          "translit": "alqəsäh",
          "en": "(you (m.)) having cried"
        },
        "2sgf": {
          "fidel": "አልቅሰሽ",
          "translit": "alqəsäš",
          "en": "(you (f.)) having cried"
        },
        "3sgm": {
          "fidel": "አለቅሶ",
          "translit": "alqəso",
          "en": "(he) having cried"
        },
        "3sgf": {
          "fidel": "አልቅሳ",
          "translit": "alqəsa",
          "en": "(she) having cried"
        },
        "1pl": {
          "fidel": "አልቅሰን",
          "translit": "alqəsän",
          "en": "(we) having cried"
        },
        "2pl": {
          "fidel": "አልቅሳችሁ",
          "translit": "alqəsaččəhu",
          "en": "(you) having cried"
        },
        "3pl": {
          "fidel": "አልቅሰው",
          "translit": "alqəsäw",
          "en": "(they) having cried"
        }
      },
      "compound_gerund": {
        "1sg": {
          "fidel": "አልቅሼያለሁ",
          "translit": "alqəššeyallähu",
          "en": "I have cried"
        },
        "2sgm": {
          "fidel": "አልቅሰሃል",
          "translit": "alqəsähall",
          "en": "you (m.) have cried"
        },
        "2sgf": {
          "fidel": "አልቅሰሻል",
          "translit": "alqəsäšall",
          "en": "you (f.) have cried"
        },
        "3sgm": {
          "fidel": "አልቅሷል",
          "translit": "alqəswall",
          "en": "he has cried"
        },
        "3sgf": {
          "fidel": "አልቅሳለች",
          "translit": "alqəsalläčč",
          "en": "she has cried"
        },
        "1pl": {
          "fidel": "አልቅሰናል",
          "translit": "alqəsänall",
          "en": "we have cried"
        },
        "2pl": {
          "fidel": "አልቅሳችኋል",
          "translit": "alqəsaččhwall",
          "en": "you have cried"
        },
        "3pl": {
          "fidel": "አልቅሰዋል",
          "translit": "alqəsäwall",
          "en": "they have cried"
        }
      },
      "jussive_imperative": {
        "1sg": {
          "fidel": "ላልቅስ",
          "translit": "lalqəs",
          "en": "let me cry"
        },
        "2sgm": {
          "fidel": "አልቅስ",
          "translit": "alqəs",
          "en": "[you(m.)] cry!"
        },
        "2sgf": {
          "fidel": "አልቅሽ",
          "translit": "alqəši",
          "en": "[you (f.)] cry!"
        },
        "3sgm": {
          "fidel": "ያልቅስ",
          "translit": "yalqəs",
          "en": "let him cry"
        },
        "3sgf": {
          "fidel": "ታልቅስ",
          "translit": "talqəs",
          "en": "let her cry"
        },
        "1pl": {
          "fidel": "እናልቅስ",
          "translit": "ənalqəs",
          "en": "let us cry"
        },
        "2pl": {
          "fidel": "አልቅሱ",
          "translit": "alqəs",
          "en": "(you) cry!"
        },
        "3pl": {
          "fidel": "ያልቅሱ",
          "translit": "yalqəs",
          "en": "let them cry"
        }
      },
      "negative_perfect": {
        "1sg": {
          "fidel": "አላለቀስኩም",
          "translit": "alaläqqäskumm",
          "en": "I didn't cry"
        },
        "2sgm": {
          "fidel": "አላለቀስክም",
          "translit": "alaläqqäskəmm",
          "en": "you (m.) didn't cry"
        },
        "2sgf": {
          "fidel": "አላለቀስሽም",
          "translit": "alaläqqäsšəmm",
          "en": "you (f.) didn't cry"
        },
        "3sgm": {
          "fidel": "አላለቀሰም",
          "translit": "alaläqqäsämm",
          "en": "he didn't cry"
        },
        "3sgf": {
          "fidel": "አላለቀሰችም",
          "translit": "alaläqqäsäččəmm",
          "en": "she didn't cry"
        },
        "1pl": {
          "fidel": "አላለቀስንም",
          "translit": "alaläqqäsnəmm",
          "en": "we didn't cry"
        },
        "2pl": {
          "fidel": "አላለቀሳችሁም",
          "translit": "alaläqqäsaččəhumm",
          "en": "you didn't cry"
        },
        "3pl": {
          "fidel": "አላለቀሱም",
          "translit": "alaläqqäsumm",
          "en": "they didn't cry"
        }
      },
      "negative_imperfective": {
        "1sg": {
          "fidel": "አላለቅስም",
          "translit": "alaläqsəmm",
          "en": "I don't cry"
        },
        "2sgm": {
          "fidel": "አታለቅስም",
          "translit": "ataläqsəmm",
          "en": "you (m.) don't cry"
        },
        "2sgf": {
          "fidel": "አታለቅሺም",
          "translit": "ataläqšimm",
          "en": "you (f.) don't cry"
        },
        "3sgm": {
          "fidel": "አያለቅስም",
          "translit": "ayaläqsəmm",
          "en": "he doesn't cry"
        },
        "3sgf": {
          "fidel": "አታለቅስም",
          "translit": "ataläqsəmm",
          "en": "she doesn't cry"
        },
        "1pl": {
          "fidel": "አናለቅስም",
          "translit": "analäqsəmm",
          "en": "we don't cry"
        },
        "2pl": {
          "fidel": "አታለቅሱም",
          "translit": "ataläqsumm",
          "en": "you don't cry"
        },
        "3pl": {
          "fidel": "አያለቅሱም",
          "translit": "ayaläqsumm",
          "en": "they don't cry"
        }
      },
      "negative_jussive_imperative": {
        "1sg": {
          "fidel": "አላልቅስ",
          "translit": "alalqəs",
          "en": "don't cry!"
        },
        "2sgm": {
          "fidel": "አታልቅስ",
          "translit": "attalqəs",
          "en": "don't cry!"
        },
        "2sgf": {
          "fidel": "አታልቅሽ",
          "translit": "attalqəši",
          "en": "don't cry!"
        },
        "3sgm": {
          "fidel": "አያልቅስ",
          "translit": "ayalqəs",
          "en": "don't cry!"
        },
        "3sgf": {
          "fidel": "አታልቅስ",
          "translit": "attalqəs",
          "en": "don't cry!"
        },
        "1pl": {
          "fidel": "አናልቅስ",
          "translit": "annalqəs",
          "en": "don't cry!"
        },
        "2pl": {
          "fidel": "አታልቅሱ",
          "translit": "attalqəsu",
          "en": "don't cry!"
        },
        "3pl": {
          "fidel": "አያልቅሱ",
          "translit": "ayalqəsu",
          "en": "don't cry!"
        }
      },
      "infinitive": {
        "fidel": "ማልቀስ",
        "translit": "malqäs"
      }
    },
    "አመለከ": {
      "english": "worship",
      "perfect": {
        "1sg": {
          "fidel": "አመለክሁ",
          "translit": "amälläkhu",
          "en": "I worshipped"
        },
        "2sgm": {
          "fidel": "አመለክህ",
          "translit": "amälläkh",
          "en": "you (m.) worshipped"
        },
        "2sgf": {
          "fidel": "አመለክሽ",
          "translit": "amälläkš",
          "en": "you (f.) worshipped"
        },
        "3sgm": {
          "fidel": "አመለከ",
          "translit": "amälläkä",
          "en": "he worshipped"
        },
        "3sgf": {
          "fidel": "አመለከች",
          "translit": "amälläkäčč",
          "en": "she worshipped"
        },
        "1pl": {
          "fidel": "አመለክን",
          "translit": "amälläkn",
          "en": "we worshipped"
        },
        "2pl": {
          "fidel": "አመለካችሁ",
          "translit": "amälläkaččəhu",
          "en": "you worshipped"
        },
        "3pl": {
          "fidel": "አመለኩ",
          "translit": "amälläku",
          "en": "they worshipped"
        }
      },
      "imperfective_compound": {
        "1sg": {
          "fidel": "አመልካለሁ",
          "translit": "amälkallähu",
          "en": "I worship / I will worship"
        },
        "2sgm": {
          "fidel": "ታመልካለህ",
          "translit": "tamälkalläh",
          "en": "you (m.) worship / you (m.) will worship"
        },
        "2sgf": {
          "fidel": "ታመልኪያለሽ",
          "translit": "tamälkiyalläš",
          "en": "you (f.) worship / you (f.) will worship"
        },
        "3sgm": {
          "fidel": "ያመልካል",
          "translit": "yamälkall",
          "en": "he worships / he will worship"
        },
        "3sgf": {
          "fidel": "ታመልካለች",
          "translit": "tamälkalläčč",
          "en": "she worships / she will worship"
        },
        "1pl": {
          "fidel": "እናመልካለን",
          "translit": "ənamälkallän",
          "en": "we worship / we will worship"
        },
        "2pl": {
          "fidel": "ታመልካላችሁ",
          "translit": "tamälkallaččəhu",
          "en": "you worship / you will worship"
        },
        "3pl": {
          "fidel": "ያመልካሉ",
          "translit": "yamälkallu",
          "en": "they worship / they will worship"
        }
      },
      "gerund": {
        "1sg": {
          "fidel": "አምልኬ",
          "translit": "amləkke",
          "en": "(I) having worshipped"
        },
        "2sgm": {
          "fidel": "አምልከህ",
          "translit": "amləkäh",
          "en": "(you (m.)) having worshipped"
        },
        "2sgf": {
          "fidel": "አምልከሽ",
          "translit": "amləkäš",
          "en": "(you (f.)) having worshipped"
        },
        "3sgm": {
          "fidel": "አመልኮ",
          "translit": "amləko",
          "en": "(he) having worshipped"
        },
        "3sgf": {
          "fidel": "አምልካ",
          "translit": "amləka",
          "en": "(she) having worshipped"
        },
        "1pl": {
          "fidel": "አምልከን",
          "translit": "amləkän",
          "en": "(we) having worshipped"
        },
        "2pl": {
          "fidel": "አምልካችሁ",
          "translit": "amləkaččəhu",
          "en": "(you) having worshipped"
        },
        "3pl": {
          "fidel": "አምልከው",
          "translit": "amləkäw",
          "en": "(they) having worshipped"
        }
      },
      "compound_gerund": {
        "1sg": {
          "fidel": "አምልኬያለሁ",
          "translit": "amləkkeyallähu",
          "en": "I have worshipped"
        },
        "2sgm": {
          "fidel": "አምልከሃል",
          "translit": "amləkähall",
          "en": "you (m.) have worshipped"
        },
        "2sgf": {
          "fidel": "አምልከሻል",
          "translit": "amləkäšall",
          "en": "you (f.) have worshipped"
        },
        "3sgm": {
          "fidel": "አምልኳል",
          "translit": "amləkwall",
          "en": "he has worshipped"
        },
        "3sgf": {
          "fidel": "አምልካለች",
          "translit": "amləkalläčč",
          "en": "she has worshipped"
        },
        "1pl": {
          "fidel": "አምልከናል",
          "translit": "amləkänall",
          "en": "we have worshipped"
        },
        "2pl": {
          "fidel": "አምልካችኋል",
          "translit": "amləkaččhwall",
          "en": "you have worshipped"
        },
        "3pl": {
          "fidel": "አምልከዋል",
          "translit": "amləkäwall",
          "en": "they have worshipped"
        }
      },
      "jussive_imperative": {
        "1sg": {
          "fidel": "ላምልክ",
          "translit": "lamlək",
          "en": "let me worship"
        },
        "2sgm": {
          "fidel": "አምልክ",
          "translit": "amlək",
          "en": "[you(m.)] worship!"
        },
        "2sgf": {
          "fidel": "አምልኪ",
          "translit": "amləki",
          "en": "[you (f.)] worship!"
        },
        "3sgm": {
          "fidel": "ያምልክ",
          "translit": "yamlək",
          "en": "let him worship"
        },
        "3sgf": {
          "fidel": "ታምልክ",
          "translit": "tamlək",
          "en": "let her worship"
        },
        "1pl": {
          "fidel": "እናምልክ",
          "translit": "ənamlək",
          "en": "let us worship"
        },
        "2pl": {
          "fidel": "አምልኩ",
          "translit": "amlək",
          "en": "(you) worship!"
        },
        "3pl": {
          "fidel": "ያምልኩ",
          "translit": "yamlək",
          "en": "let them worship"
        }
      },
      "negative_perfect": {
        "1sg": {
          "fidel": "አላመለክሁም",
          "translit": "alamälläkhumm",
          "en": "I didn't worship"
        },
        "2sgm": {
          "fidel": "አላመለክህም",
          "translit": "alamälläkhəmm",
          "en": "you (m.) didn't worship"
        },
        "2sgf": {
          "fidel": "አላመለክሽም",
          "translit": "alamälläkšəmm",
          "en": "you (f.) didn't worship"
        },
        "3sgm": {
          "fidel": "አላመለከም",
          "translit": "alamälläkämm",
          "en": "he didn't worship"
        },
        "3sgf": {
          "fidel": "አላመለከችም",
          "translit": "alamälläkäččəmm",
          "en": "she didn't worship"
        },
        "1pl": {
          "fidel": "አላመለክንም",
          "translit": "alamälläknəmm",
          "en": "we didn't worship"
        },
        "2pl": {
          "fidel": "አላመለካችሁም",
          "translit": "alamälläkaččəhumm",
          "en": "you didn't worship"
        },
        "3pl": {
          "fidel": "አላመለኩም",
          "translit": "alamälläkumm",
          "en": "they didn't worship"
        }
      },
      "negative_imperfective": {
        "1sg": {
          "fidel": "አላመልክም",
          "translit": "alamälkəmm",
          "en": "I don't worship"
        },
        "2sgm": {
          "fidel": "አታመልክም",
          "translit": "atamälkəmm",
          "en": "you (m.) don't worship"
        },
        "2sgf": {
          "fidel": "አታመልኪም",
          "translit": "atamälkimm",
          "en": "you (f.) don't worship"
        },
        "3sgm": {
          "fidel": "አያመልክም",
          "translit": "ayamälkəmm",
          "en": "he doesn't worship"
        },
        "3sgf": {
          "fidel": "አታመልክም",
          "translit": "atamälkəmm",
          "en": "she doesn't worship"
        },
        "1pl": {
          "fidel": "አናመልክም",
          "translit": "anamälkəmm",
          "en": "we don't worship"
        },
        "2pl": {
          "fidel": "አታመልኩም",
          "translit": "atamälkumm",
          "en": "you don't worship"
        },
        "3pl": {
          "fidel": "አያመልኩም",
          "translit": "ayamälkumm",
          "en": "they don't worship"
        }
      },
      "negative_jussive_imperative": {
        "1sg": {
          "fidel": "አላምልክ",
          "translit": "alamlək",
          "en": "don't worship!"
        },
        "2sgm": {
          "fidel": "አታምልክ",
          "translit": "attamlək",
          "en": "don't worship!"
        },
        "2sgf": {
          "fidel": "አታምልኪ",
          "translit": "attamləki",
          "en": "don't worship!"
        },
        "3sgm": {
          "fidel": "አያምልክ",
          "translit": "ayamlək",
          "en": "don't worship!"
        },
        "3sgf": {
          "fidel": "አታምልክ",
          "translit": "attamlək",
          "en": "don't worship!"
        },
        "1pl": {
          "fidel": "አናምልክ",
          "translit": "annamlək",
          "en": "don't worship!"
        },
        "2pl": {
          "fidel": "አታምልኩ",
          "translit": "attamləku",
          "en": "don't worship!"
        },
        "3pl": {
          "fidel": "አያምልኩ",
          "translit": "ayamləku",
          "en": "don't worship!"
        }
      },
      "infinitive": {
        "fidel": "ማምለክ",
        "translit": "mamläk"
      }
    },
    "አሰመረ": {
      "english": "draw a line",
      "perfect": {
        "1sg": {
          "fidel": "አሰመርኩ",
          "translit": "asämmärku",
          "en": "I drew a line"
        },
        "2sgm": {
          "fidel": "አሰመርክ",
          "translit": "asämmärk",
          "en": "you (m.) drew a line"
        },
        "2sgf": {
          "fidel": "አሰመርሽ",
          "translit": "asämmärš",
          "en": "you (f.) drew a line"
        },
        "3sgm": {
          "fidel": "አሰመረ",
          "translit": "asämmärä",
          "en": "he drew a line"
        },
        "3sgf": {
          "fidel": "አሰመረች",
          "translit": "asämmäräčč",
          "en": "she drew a line"
        },
        "1pl": {
          "fidel": "አሰመርን",
          "translit": "asämmärn",
          "en": "we drew a line"
        },
        "2pl": {
          "fidel": "አሰመራችሁ",
          "translit": "asämmäraččəhu",
          "en": "you drew a line"
        },
        "3pl": {
          "fidel": "አሰመሩ",
          "translit": "asämmäru",
          "en": "they drew a line"
        }
      },
      "imperfective_compound": {
        "1sg": {
          "fidel": "አሰምራለሁ",
          "translit": "asämrallähu",
          "en": "I draw a line / I will draw a line"
        },
        "2sgm": {
          "fidel": "ታሰምራለህ",
          "translit": "tasämralläh",
          "en": "you (m.) draw a line / you (m.) will draw a line"
        },
        "2sgf": {
          "fidel": "ታሰምሪያለሽ",
          "translit": "tasämriyalläš",
          "en": "you (f.) draw a line / you (f.) will draw a line"
        },
        "3sgm": {
          "fidel": "ያሰምራል",
          "translit": "yasämrall",
          "en": "he draw a lines / he will draw a line"
        },
        "3sgf": {
          "fidel": "ታሰምራለች",
          "translit": "tasämralläčč",
          "en": "she draw a lines / she will draw a line"
        },
        "1pl": {
          "fidel": "እናሰምራለን",
          "translit": "ənasämrallän",
          "en": "we draw a line / we will draw a line"
        },
        "2pl": {
          "fidel": "ታሰምራላችሁ",
          "translit": "tasämrallaččəhu",
          "en": "you draw a line / you will draw a line"
        },
        "3pl": {
          "fidel": "ያሰምራሉ",
          "translit": "yasämrallu",
          "en": "they draw a line / they will draw a line"
        }
      },
      "gerund": {
        "1sg": {
          "fidel": "አስምሬ",
          "translit": "asmərre",
          "en": "(I) having drawn a line"
        },
        "2sgm": {
          "fidel": "አስምረህ",
          "translit": "asməräh",
          "en": "(you (m.)) having drawn a line"
        },
        "2sgf": {
          "fidel": "አስምረሽ",
          "translit": "asməräš",
          "en": "(you (f.)) having drawn a line"
        },
        "3sgm": {
          "fidel": "አሰምሮ",
          "translit": "asməro",
          "en": "(he) having drawn a line"
        },
        "3sgf": {
          "fidel": "አስምራ",
          "translit": "asməra",
          "en": "(she) having drawn a line"
        },
        "1pl": {
          "fidel": "አስምረን",
          "translit": "asmərän",
          "en": "(we) having drawn a line"
        },
        "2pl": {
          "fidel": "አስምራችሁ",
          "translit": "asməraččəhu",
          "en": "(you) having drawn a line"
        },
        "3pl": {
          "fidel": "አስምረው",
          "translit": "asməräw",
          "en": "(they) having drawn a line"
        }
      },
      "compound_gerund": {
        "1sg": {
          "fidel": "አስምሬያለሁ",
          "translit": "asmərreyallähu",
          "en": "I have drawn a line"
        },
        "2sgm": {
          "fidel": "አስምረሃል",
          "translit": "asmərähall",
          "en": "you (m.) have drawn a line"
        },
        "2sgf": {
          "fidel": "አስምረሻል",
          "translit": "asməräšall",
          "en": "you (f.) have drawn a line"
        },
        "3sgm": {
          "fidel": "አስምሯል",
          "translit": "asmərwall",
          "en": "he has drawn a line"
        },
        "3sgf": {
          "fidel": "አስምራለች",
          "translit": "asməralläčč",
          "en": "she has drawn a line"
        },
        "1pl": {
          "fidel": "አስምረናል",
          "translit": "asməränall",
          "en": "we have drawn a line"
        },
        "2pl": {
          "fidel": "አስምራችኋል",
          "translit": "asməraččhwall",
          "en": "you have drawn a line"
        },
        "3pl": {
          "fidel": "አስምረዋል",
          "translit": "asməräwall",
          "en": "they have drawn a line"
        }
      },
      "jussive_imperative": {
        "1sg": {
          "fidel": "ላስምር",
          "translit": "lasmər",
          "en": "let me draw a line"
        },
        "2sgm": {
          "fidel": "አስምር",
          "translit": "asmər",
          "en": "[you(m.)] draw a line!"
        },
        "2sgf": {
          "fidel": "አስምሪ",
          "translit": "asməri",
          "en": "[you (f.)] draw a line!"
        },
        "3sgm": {
          "fidel": "ያስምር",
          "translit": "yasmər",
          "en": "let him draw a line"
        },
        "3sgf": {
          "fidel": "ታስምር",
          "translit": "tasmər",
          "en": "let her draw a line"
        },
        "1pl": {
          "fidel": "እናስምር",
          "translit": "ənasmər",
          "en": "let us draw a line"
        },
        "2pl": {
          "fidel": "አስምሩ",
          "translit": "asmər",
          "en": "(you) draw a line!"
        },
        "3pl": {
          "fidel": "ያስምሩ",
          "translit": "yasmər",
          "en": "let them draw a line"
        }
      },
      "negative_perfect": {
        "1sg": {
          "fidel": "አላሰመርኩም",
          "translit": "alasämmärkumm",
          "en": "I didn't draw a line"
        },
        "2sgm": {
          "fidel": "አላሰመርክም",
          "translit": "alasämmärkəmm",
          "en": "you (m.) didn't draw a line"
        },
        "2sgf": {
          "fidel": "አላሰመርሽም",
          "translit": "alasämmäršəmm",
          "en": "you (f.) didn't draw a line"
        },
        "3sgm": {
          "fidel": "አላሰመረም",
          "translit": "alasämmärämm",
          "en": "he didn't draw a line"
        },
        "3sgf": {
          "fidel": "አላሰመረችም",
          "translit": "alasämmäräččəmm",
          "en": "she didn't draw a line"
        },
        "1pl": {
          "fidel": "አላሰመርንም",
          "translit": "alasämmärnəmm",
          "en": "we didn't draw a line"
        },
        "2pl": {
          "fidel": "አላሰመራችሁም",
          "translit": "alasämmäraččəhumm",
          "en": "you didn't draw a line"
        },
        "3pl": {
          "fidel": "አላሰመሩም",
          "translit": "alasämmärumm",
          "en": "they didn't draw a line"
        }
      },
      "negative_imperfective": {
        "1sg": {
          "fidel": "አላሰምርም",
          "translit": "alasämrəmm",
          "en": "I don't draw a line"
        },
        "2sgm": {
          "fidel": "አታሰምርም",
          "translit": "atasämrəmm",
          "en": "you (m.) don't draw a line"
        },
        "2sgf": {
          "fidel": "አታሰምሪም",
          "translit": "atasämrimm",
          "en": "you (f.) don't draw a line"
        },
        "3sgm": {
          "fidel": "አያሰምርም",
          "translit": "ayasämrəmm",
          "en": "he doesn't draw a line"
        },
        "3sgf": {
          "fidel": "አታሰምርም",
          "translit": "atasämrəmm",
          "en": "she doesn't draw a line"
        },
        "1pl": {
          "fidel": "አናሰምርም",
          "translit": "anasämrəmm",
          "en": "we don't draw a line"
        },
        "2pl": {
          "fidel": "አታሰምሩም",
          "translit": "atasämrumm",
          "en": "you don't draw a line"
        },
        "3pl": {
          "fidel": "አያሰምሩም",
          "translit": "ayasämrumm",
          "en": "they don't draw a line"
        }
      },
      "negative_jussive_imperative": {
        "1sg": {
          "fidel": "አላስምር",
          "translit": "alasmər",
          "en": "don't draw a line!"
        },
        "2sgm": {
          "fidel": "አታስምር",
          "translit": "attasmər",
          "en": "don't draw a line!"
        },
        "2sgf": {
          "fidel": "አታስምሪ",
          "translit": "attasməri",
          "en": "don't draw a line!"
        },
        "3sgm": {
          "fidel": "አያስምር",
          "translit": "ayasmər",
          "en": "don't draw a line!"
        },
        "3sgf": {
          "fidel": "አታስምር",
          "translit": "attasmər",
          "en": "don't draw a line!"
        },
        "1pl": {
          "fidel": "አናስምር",
          "translit": "annasmər",
          "en": "don't draw a line!"
        },
        "2pl": {
          "fidel": "አታስምሩ",
          "translit": "attasməru",
          "en": "don't draw a line!"
        },
        "3pl": {
          "fidel": "አያስምሩ",
          "translit": "ayasməru",
          "en": "don't draw a line!"
        }
      },
      "infinitive": {
        "fidel": "ማስመር",
        "translit": "masmär"
      }
    },
    "አበሰረ": {
      "english": "announce",
      "perfect": {
        "1sg": {
          "fidel": "አበሰርኩ",
          "translit": "abässärku",
          "en": "I announced"
        },
        "2sgm": {
          "fidel": "አበሰርክ",
          "translit": "abässärk",
          "en": "you (m.) announced"
        },
        "2sgf": {
          "fidel": "አበሰርሽ",
          "translit": "abässärš",
          "en": "you (f.) announced"
        },
        "3sgm": {
          "fidel": "አበሰረ",
          "translit": "abässärä",
          "en": "he announced"
        },
        "3sgf": {
          "fidel": "አበሰረች",
          "translit": "abässäräčč",
          "en": "she announced"
        },
        "1pl": {
          "fidel": "አበሰርን",
          "translit": "abässärn",
          "en": "we announced"
        },
        "2pl": {
          "fidel": "አበሰራችሁ",
          "translit": "abässäraččəhu",
          "en": "you announced"
        },
        "3pl": {
          "fidel": "አበሰሩ",
          "translit": "abässäru",
          "en": "they announced"
        }
      },
      "imperfective_compound": {
        "1sg": {
          "fidel": "አበስራለሁ",
          "translit": "abäsrallähu",
          "en": "I announce / I will announce"
        },
        "2sgm": {
          "fidel": "ታበስራለህ",
          "translit": "tabäsralläh",
          "en": "you (m.) announce / you (m.) will announce"
        },
        "2sgf": {
          "fidel": "ታበስሪያለሽ",
          "translit": "tabäsriyalläš",
          "en": "you (f.) announce / you (f.) will announce"
        },
        "3sgm": {
          "fidel": "ያበስራል",
          "translit": "yabäsrall",
          "en": "he announces / he will announce"
        },
        "3sgf": {
          "fidel": "ታበስራለች",
          "translit": "tabäsralläčč",
          "en": "she announces / she will announce"
        },
        "1pl": {
          "fidel": "እናበስራለን",
          "translit": "ənabäsrallän",
          "en": "we announce / we will announce"
        },
        "2pl": {
          "fidel": "ታበስራላችሁ",
          "translit": "tabäsrallaččəhu",
          "en": "you announce / you will announce"
        },
        "3pl": {
          "fidel": "ያበስራሉ",
          "translit": "yabäsrallu",
          "en": "they announce / they will announce"
        }
      },
      "gerund": {
        "1sg": {
          "fidel": "አብስሬ",
          "translit": "absərre",
          "en": "(I) having announced"
        },
        "2sgm": {
          "fidel": "አብስረህ",
          "translit": "absəräh",
          "en": "(you (m.)) having announced"
        },
        "2sgf": {
          "fidel": "አብስረሽ",
          "translit": "absəräš",
          "en": "(you (f.)) having announced"
        },
        "3sgm": {
          "fidel": "አበስሮ",
          "translit": "absəro",
          "en": "(he) having announced"
        },
        "3sgf": {
          "fidel": "አብስራ",
          "translit": "absəra",
          "en": "(she) having announced"
        },
        "1pl": {
          "fidel": "አብስረን",
          "translit": "absərän",
          "en": "(we) having announced"
        },
        "2pl": {
          "fidel": "አብስራችሁ",
          "translit": "absəraččəhu",
          "en": "(you) having announced"
        },
        "3pl": {
          "fidel": "አብስረው",
          "translit": "absəräw",
          "en": "(they) having announced"
        }
      },
      "compound_gerund": {
        "1sg": {
          "fidel": "አብስሬያለሁ",
          "translit": "absərreyallähu",
          "en": "I have announced"
        },
        "2sgm": {
          "fidel": "አብስረሃል",
          "translit": "absərähall",
          "en": "you (m.) have announced"
        },
        "2sgf": {
          "fidel": "አብስረሻል",
          "translit": "absəräšall",
          "en": "you (f.) have announced"
        },
        "3sgm": {
          "fidel": "አብስሯል",
          "translit": "absərwall",
          "en": "he has announced"
        },
        "3sgf": {
          "fidel": "አብስራለች",
          "translit": "absəralläčč",
          "en": "she has announced"
        },
        "1pl": {
          "fidel": "አብስረናል",
          "translit": "absəränall",
          "en": "we have announced"
        },
        "2pl": {
          "fidel": "አብስራችኋል",
          "translit": "absəraččhwall",
          "en": "you have announced"
        },
        "3pl": {
          "fidel": "አብስረዋል",
          "translit": "absəräwall",
          "en": "they have announced"
        }
      },
      "jussive_imperative": {
        "1sg": {
          "fidel": "ላብስር",
          "translit": "labsər",
          "en": "let me announce"
        },
        "2sgm": {
          "fidel": "አብስር",
          "translit": "absər",
          "en": "[you(m.)] announce!"
        },
        "2sgf": {
          "fidel": "አብስሪ",
          "translit": "absəri",
          "en": "[you (f.)] announce!"
        },
        "3sgm": {
          "fidel": "ያብስር",
          "translit": "yabsər",
          "en": "let him announce"
        },
        "3sgf": {
          "fidel": "ታብስር",
          "translit": "tabsər",
          "en": "let her announce"
        },
        "1pl": {
          "fidel": "እናብስር",
          "translit": "ənabsər",
          "en": "let us announce"
        },
        "2pl": {
          "fidel": "አብስሩ",
          "translit": "absər",
          "en": "(you) announce!"
        },
        "3pl": {
          "fidel": "ያብስሩ",
          "translit": "yabsər",
          "en": "let them announce"
        }
      },
      "negative_perfect": {
        "1sg": {
          "fidel": "አላበሰርኩም",
          "translit": "alabässärkumm",
          "en": "I didn't announce"
        },
        "2sgm": {
          "fidel": "አላበሰርክም",
          "translit": "alabässärkəmm",
          "en": "you (m.) didn't announce"
        },
        "2sgf": {
          "fidel": "አላበሰርሽም",
          "translit": "alabässäršəmm",
          "en": "you (f.) didn't announce"
        },
        "3sgm": {
          "fidel": "አላበሰረም",
          "translit": "alabässärämm",
          "en": "he didn't announce"
        },
        "3sgf": {
          "fidel": "አላበሰረችም",
          "translit": "alabässäräččəmm",
          "en": "she didn't announce"
        },
        "1pl": {
          "fidel": "አላበሰርንም",
          "translit": "alabässärnəmm",
          "en": "we didn't announce"
        },
        "2pl": {
          "fidel": "አላበሰራችሁም",
          "translit": "alabässäraččəhumm",
          "en": "you didn't announce"
        },
        "3pl": {
          "fidel": "አላበሰሩም",
          "translit": "alabässärumm",
          "en": "they didn't announce"
        }
      },
      "negative_imperfective": {
        "1sg": {
          "fidel": "አላበስርም",
          "translit": "alabäsrəmm",
          "en": "I don't announce"
        },
        "2sgm": {
          "fidel": "አታበስርም",
          "translit": "atabäsrəmm",
          "en": "you (m.) don't announce"
        },
        "2sgf": {
          "fidel": "አታበስሪም",
          "translit": "atabäsrimm",
          "en": "you (f.) don't announce"
        },
        "3sgm": {
          "fidel": "አያበስርም",
          "translit": "ayabäsrəmm",
          "en": "he doesn't announce"
        },
        "3sgf": {
          "fidel": "አታበስርም",
          "translit": "atabäsrəmm",
          "en": "she doesn't announce"
        },
        "1pl": {
          "fidel": "አናበስርም",
          "translit": "anabäsrəmm",
          "en": "we don't announce"
        },
        "2pl": {
          "fidel": "አታበስሩም",
          "translit": "atabäsrumm",
          "en": "you don't announce"
        },
        "3pl": {
          "fidel": "አያበስሩም",
          "translit": "ayabäsrumm",
          "en": "they don't announce"
        }
      },
      "negative_jussive_imperative": {
        "1sg": {
          "fidel": "አላብስር",
          "translit": "alabsər",
          "en": "don't announce!"
        },
        "2sgm": {
          "fidel": "አታብስር",
          "translit": "attabsər",
          "en": "don't announce!"
        },
        "2sgf": {
          "fidel": "አታብስሪ",
          "translit": "attabsəri",
          "en": "don't announce!"
        },
        "3sgm": {
          "fidel": "አያብስር",
          "translit": "ayabsər",
          "en": "don't announce!"
        },
        "3sgf": {
          "fidel": "አታብስር",
          "translit": "attabsər",
          "en": "don't announce!"
        },
        "1pl": {
          "fidel": "አናብስር",
          "translit": "annabsər",
          "en": "don't announce!"
        },
        "2pl": {
          "fidel": "አታብስሩ",
          "translit": "attabsəru",
          "en": "don't announce!"
        },
        "3pl": {
          "fidel": "አያብስሩ",
          "translit": "ayabsəru",
          "en": "don't announce!"
        }
      },
      "infinitive": {
        "fidel": "ማብሰር",
        "translit": "mabsär"
      }
    },
    "አፈቀረ": {
      "english": "love",
      "perfect": {
        "1sg": {
          "fidel": "አፈቀርኩ",
          "translit": "afäqqärku",
          "en": "I loved"
        },
        "2sgm": {
          "fidel": "አፈቀርክ",
          "translit": "afäqqärk",
          "en": "you (m.) loved"
        },
        "2sgf": {
          "fidel": "አፈቀርሽ",
          "translit": "afäqqärš",
          "en": "you (f.) loved"
        },
        "3sgm": {
          "fidel": "አፈቀረ",
          "translit": "afäqqärä",
          "en": "he loved"
        },
        "3sgf": {
          "fidel": "አፈቀረች",
          "translit": "afäqqäräčč",
          "en": "she loved"
        },
        "1pl": {
          "fidel": "አፈቀርን",
          "translit": "afäqqärn",
          "en": "we loved"
        },
        "2pl": {
          "fidel": "አፈቀራችሁ",
          "translit": "afäqqäraččəhu",
          "en": "you loved"
        },
        "3pl": {
          "fidel": "አፈቀሩ",
          "translit": "afäqqäru",
          "en": "they loved"
        }
      },
      "imperfective_compound": {
        "1sg": {
          "fidel": "አፈቅራለሁ",
          "translit": "afäqrallähu",
          "en": "I love / I will love"
        },
        "2sgm": {
          "fidel": "ታፈቅራለህ",
          "translit": "tafäqralläh",
          "en": "you (m.) love / you (m.) will love"
        },
        "2sgf": {
          "fidel": "ታፈቅሪያለሽ",
          "translit": "tafäqriyalläš",
          "en": "you (f.) love / you (f.) will love"
        },
        "3sgm": {
          "fidel": "ያፈቅራል",
          "translit": "yafäqrall",
          "en": "he loves / he will love"
        },
        "3sgf": {
          "fidel": "ታፈቅራለች",
          "translit": "tafäqralläčč",
          "en": "she loves / she will love"
        },
        "1pl": {
          "fidel": "እናፈቅራለን",
          "translit": "ənafäqrallän",
          "en": "we love / we will love"
        },
        "2pl": {
          "fidel": "ታፈቅራላችሁ",
          "translit": "tafäqrallaččəhu",
          "en": "you love / you will love"
        },
        "3pl": {
          "fidel": "ያፈቅራሉ",
          "translit": "yafäqrallu",
          "en": "they love / they will love"
        }
      },
      "gerund": {
        "1sg": {
          "fidel": "አፍቅሬ",
          "translit": "afqərre",
          "en": "(I) having loved"
        },
        "2sgm": {
          "fidel": "አፍቅረህ",
          "translit": "afqəräh",
          "en": "(you (m.)) having loved"
        },
        "2sgf": {
          "fidel": "አፍቅረሽ",
          "translit": "afqəräš",
          "en": "(you (f.)) having loved"
        },
        "3sgm": {
          "fidel": "አፈቅሮ",
          "translit": "afqəro",
          "en": "(he) having loved"
        },
        "3sgf": {
          "fidel": "አፍቅራ",
          "translit": "afqəra",
          "en": "(she) having loved"
        },
        "1pl": {
          "fidel": "አፍቅረን",
          "translit": "afqərän",
          "en": "(we) having loved"
        },
        "2pl": {
          "fidel": "አፍቅራችሁ",
          "translit": "afqəraččəhu",
          "en": "(you) having loved"
        },
        "3pl": {
          "fidel": "አፍቅረው",
          "translit": "afqəräw",
          "en": "(they) having loved"
        }
      },
      "compound_gerund": {
        "1sg": {
          "fidel": "አፍቅሬያለሁ",
          "translit": "afqərreyallähu",
          "en": "I have loved"
        },
        "2sgm": {
          "fidel": "አፍቅረሃል",
          "translit": "afqərähall",
          "en": "you (m.) have loved"
        },
        "2sgf": {
          "fidel": "አፍቅረሻል",
          "translit": "afqəräšall",
          "en": "you (f.) have loved"
        },
        "3sgm": {
          "fidel": "አፍቅሯል",
          "translit": "afqərwall",
          "en": "he has loved"
        },
        "3sgf": {
          "fidel": "አፍቅራለች",
          "translit": "afqəralläčč",
          "en": "she has loved"
        },
        "1pl": {
          "fidel": "አፍቅረናል",
          "translit": "afqəränall",
          "en": "we have loved"
        },
        "2pl": {
          "fidel": "አፍቅራችኋል",
          "translit": "afqəraččhwall",
          "en": "you have loved"
        },
        "3pl": {
          "fidel": "አፍቅረዋል",
          "translit": "afqəräwall",
          "en": "they have loved"
        }
      },
      "jussive_imperative": {
        "1sg": {
          "fidel": "ላፍቅር",
          "translit": "lafqər",
          "en": "let me love"
        },
        "2sgm": {
          "fidel": "አፍቅር",
          "translit": "afqər",
          "en": "[you(m.)] love!"
        },
        "2sgf": {
          "fidel": "አፍቅሪ",
          "translit": "afqəri",
          "en": "[you (f.)] love!"
        },
        "3sgm": {
          "fidel": "ያፍቅር",
          "translit": "yafqər",
          "en": "let him love"
        },
        "3sgf": {
          "fidel": "ታፍቅር",
          "translit": "tafqər",
          "en": "let her love"
        },
        "1pl": {
          "fidel": "እናፍቅር",
          "translit": "ənafqər",
          "en": "let us love"
        },
        "2pl": {
          "fidel": "አፍቅሩ",
          "translit": "afqər",
          "en": "(you) love!"
        },
        "3pl": {
          "fidel": "ያፍቅሩ",
          "translit": "yafqər",
          "en": "let them love"
        }
      },
      "negative_perfect": {
        "1sg": {
          "fidel": "አላፈቀርኩም",
          "translit": "alafäqqärkumm",
          "en": "I didn't love"
        },
        "2sgm": {
          "fidel": "አላፈቀርክም",
          "translit": "alafäqqärkəmm",
          "en": "you (m.) didn't love"
        },
        "2sgf": {
          "fidel": "አላፈቀርሽም",
          "translit": "alafäqqäršəmm",
          "en": "you (f.) didn't love"
        },
        "3sgm": {
          "fidel": "አላፈቀረም",
          "translit": "alafäqqärämm",
          "en": "he didn't love"
        },
        "3sgf": {
          "fidel": "አላፈቀረችም",
          "translit": "alafäqqäräččəmm",
          "en": "she didn't love"
        },
        "1pl": {
          "fidel": "አላፈቀርንም",
          "translit": "alafäqqärnəmm",
          "en": "we didn't love"
        },
        "2pl": {
          "fidel": "አላፈቀራችሁም",
          "translit": "alafäqqäraččəhumm",
          "en": "you didn't love"
        },
        "3pl": {
          "fidel": "አላፈቀሩም",
          "translit": "alafäqqärumm",
          "en": "they didn't love"
        }
      },
      "negative_imperfective": {
        "1sg": {
          "fidel": "አላፈቅርም",
          "translit": "alafäqrəmm",
          "en": "I don't love"
        },
        "2sgm": {
          "fidel": "አታፈቅርም",
          "translit": "atafäqrəmm",
          "en": "you (m.) don't love"
        },
        "2sgf": {
          "fidel": "አታፈቅሪም",
          "translit": "atafäqrimm",
          "en": "you (f.) don't love"
        },
        "3sgm": {
          "fidel": "አያፈቅርም",
          "translit": "ayafäqrəmm",
          "en": "he doesn't love"
        },
        "3sgf": {
          "fidel": "አታፈቅርም",
          "translit": "atafäqrəmm",
          "en": "she doesn't love"
        },
        "1pl": {
          "fidel": "አናፈቅርም",
          "translit": "anafäqrəmm",
          "en": "we don't love"
        },
        "2pl": {
          "fidel": "አታፈቅሩም",
          "translit": "atafäqrumm",
          "en": "you don't love"
        },
        "3pl": {
          "fidel": "አያፈቅሩም",
          "translit": "ayafäqrumm",
          "en": "they don't love"
        }
      },
      "negative_jussive_imperative": {
        "1sg": {
          "fidel": "አላፍቅር",
          "translit": "alafqər",
          "en": "don't love!"
        },
        "2sgm": {
          "fidel": "አታፍቅር",
          "translit": "attafqər",
          "en": "don't love!"
        },
        "2sgf": {
          "fidel": "አታፍቅሪ",
          "translit": "attafqəri",
          "en": "don't love!"
        },
        "3sgm": {
          "fidel": "አያፍቅር",
          "translit": "ayafqər",
          "en": "don't love!"
        },
        "3sgf": {
          "fidel": "አታፍቅር",
          "translit": "attafqər",
          "en": "don't love!"
        },
        "1pl": {
          "fidel": "አናፍቅር",
          "translit": "annafqər",
          "en": "don't love!"
        },
        "2pl": {
          "fidel": "አታፍቅሩ",
          "translit": "attafqəru",
          "en": "don't love!"
        },
        "3pl": {
          "fidel": "አያፍቅሩ",
          "translit": "ayafqəru",
          "en": "don't love!"
        }
      },
      "infinitive": {
        "fidel": "ማፍቀር",
        "translit": "mafqär"
      }
    },
    "አመረተ": {
      "english": "harvest, reap",
      "perfect": {
        "1sg": {
          "fidel": "አመረትኩ",
          "translit": "amärrätku",
          "en": "I harvested"
        },
        "2sgm": {
          "fidel": "አመረትክ",
          "translit": "amärrätk",
          "en": "you (m.) harvested"
        },
        "2sgf": {
          "fidel": "አመረትሽ",
          "translit": "amärrätš",
          "en": "you (f.) harvested"
        },
        "3sgm": {
          "fidel": "አመረተ",
          "translit": "amärrätä",
          "en": "he harvested"
        },
        "3sgf": {
          "fidel": "አመረተች",
          "translit": "amärrätäčč",
          "en": "she harvested"
        },
        "1pl": {
          "fidel": "አመረትን",
          "translit": "amärrätn",
          "en": "we harvested"
        },
        "2pl": {
          "fidel": "አመረታችሁ",
          "translit": "amärrätaččəhu",
          "en": "you harvested"
        },
        "3pl": {
          "fidel": "አመረቱ",
          "translit": "amärrätu",
          "en": "they harvested"
        }
      },
      "imperfective_compound": {
        "1sg": {
          "fidel": "አመርታለሁ",
          "translit": "amärtallähu",
          "en": "I harvest / I will harvest"
        },
        "2sgm": {
          "fidel": "ታመርታለህ",
          "translit": "tamärtalläh",
          "en": "you (m.) harvest / you (m.) will harvest"
        },
        "2sgf": {
          "fidel": "ታመርቺያለሽ",
          "translit": "tamärčiyalläš",
          "en": "you (f.) harvest / you (f.) will harvest"
        },
        "3sgm": {
          "fidel": "ያመርታል",
          "translit": "yamärtall",
          "en": "he harvests / he will harvest"
        },
        "3sgf": {
          "fidel": "ታመርታለች",
          "translit": "tamärtalläčč",
          "en": "she harvests / she will harvest"
        },
        "1pl": {
          "fidel": "እናመርታለን",
          "translit": "ənamärtallän",
          "en": "we harvest / we will harvest"
        },
        "2pl": {
          "fidel": "ታመርታላችሁ",
          "translit": "tamärtallaččəhu",
          "en": "you harvest / you will harvest"
        },
        "3pl": {
          "fidel": "ያመርታሉ",
          "translit": "yamärtallu",
          "en": "they harvest / they will harvest"
        }
      },
      "gerund": {
        "1sg": {
          "fidel": "አምርቼ",
          "translit": "amrəčče",
          "en": "(I) having harvested"
        },
        "2sgm": {
          "fidel": "አምርተህ",
          "translit": "amrətäh",
          "en": "(you (m.)) having harvested"
        },
        "2sgf": {
          "fidel": "አምርተሽ",
          "translit": "amrətäš",
          "en": "(you (f.)) having harvested"
        },
        "3sgm": {
          "fidel": "አመርቶ",
          "translit": "amrəto",
          "en": "(he) having harvested"
        },
        "3sgf": {
          "fidel": "አምርታ",
          "translit": "amrəta",
          "en": "(she) having harvested"
        },
        "1pl": {
          "fidel": "አምርተን",
          "translit": "amrətän",
          "en": "(we) having harvested"
        },
        "2pl": {
          "fidel": "አምርታችሁ",
          "translit": "amrətaččəhu",
          "en": "(you) having harvested"
        },
        "3pl": {
          "fidel": "አምርተው",
          "translit": "amrətäw",
          "en": "(they) having harvested"
        }
      },
      "compound_gerund": {
        "1sg": {
          "fidel": "አምርቼያለሁ",
          "translit": "amrəččeyallähu",
          "en": "I have harvested"
        },
        "2sgm": {
          "fidel": "አምርተሃል",
          "translit": "amrətähall",
          "en": "you (m.) have harvested"
        },
        "2sgf": {
          "fidel": "አምርተሻል",
          "translit": "amrətäšall",
          "en": "you (f.) have harvested"
        },
        "3sgm": {
          "fidel": "አምርቷል",
          "translit": "amrətwall",
          "en": "he has harvested"
        },
        "3sgf": {
          "fidel": "አምርታለች",
          "translit": "amrətalläčč",
          "en": "she has harvested"
        },
        "1pl": {
          "fidel": "አምርተናል",
          "translit": "amrətänall",
          "en": "we have harvested"
        },
        "2pl": {
          "fidel": "አምርታችኋል",
          "translit": "amrətaččhwall",
          "en": "you have harvested"
        },
        "3pl": {
          "fidel": "አምርተዋል",
          "translit": "amrətäwall",
          "en": "they have harvested"
        }
      },
      "jussive_imperative": {
        "1sg": {
          "fidel": "ላምርት",
          "translit": "lamrət",
          "en": "let me harvest"
        },
        "2sgm": {
          "fidel": "አምርት",
          "translit": "amrət",
          "en": "[you(m.)] harvest!"
        },
        "2sgf": {
          "fidel": "አምርች",
          "translit": "amrəči",
          "en": "[you (f.)] harvest!"
        },
        "3sgm": {
          "fidel": "ያምርት",
          "translit": "yamrət",
          "en": "let him harvest"
        },
        "3sgf": {
          "fidel": "ታምርት",
          "translit": "tamrət",
          "en": "let her harvest"
        },
        "1pl": {
          "fidel": "እናምርት",
          "translit": "ənamrət",
          "en": "let us harvest"
        },
        "2pl": {
          "fidel": "አምርቱ",
          "translit": "amrət",
          "en": "(you) harvest!"
        },
        "3pl": {
          "fidel": "ያምርቱ",
          "translit": "yamrət",
          "en": "let them harvest"
        }
      },
      "negative_perfect": {
        "1sg": {
          "fidel": "አላመረትኩም",
          "translit": "alamärrätkumm",
          "en": "I didn't harvest"
        },
        "2sgm": {
          "fidel": "አላመረትክም",
          "translit": "alamärrätkəmm",
          "en": "you (m.) didn't harvest"
        },
        "2sgf": {
          "fidel": "አላመረትሽም",
          "translit": "alamärrätšəmm",
          "en": "you (f.) didn't harvest"
        },
        "3sgm": {
          "fidel": "አላመረተም",
          "translit": "alamärrätämm",
          "en": "he didn't harvest"
        },
        "3sgf": {
          "fidel": "አላመረተችም",
          "translit": "alamärrätäččəmm",
          "en": "she didn't harvest"
        },
        "1pl": {
          "fidel": "አላመረትንም",
          "translit": "alamärrätnəmm",
          "en": "we didn't harvest"
        },
        "2pl": {
          "fidel": "አላመረታችሁም",
          "translit": "alamärrätaččəhumm",
          "en": "you didn't harvest"
        },
        "3pl": {
          "fidel": "አላመረቱም",
          "translit": "alamärrätumm",
          "en": "they didn't harvest"
        }
      },
      "negative_imperfective": {
        "1sg": {
          "fidel": "አላመርትም",
          "translit": "alamärtəmm",
          "en": "I don't harvest"
        },
        "2sgm": {
          "fidel": "አታመርትም",
          "translit": "atamärtəmm",
          "en": "you (m.) don't harvest"
        },
        "2sgf": {
          "fidel": "አታመርቺም",
          "translit": "atamärčimm",
          "en": "you (f.) don't harvest"
        },
        "3sgm": {
          "fidel": "አያመርትም",
          "translit": "ayamärtəmm",
          "en": "he doesn't harvest"
        },
        "3sgf": {
          "fidel": "አታመርትም",
          "translit": "atamärtəmm",
          "en": "she doesn't harvest"
        },
        "1pl": {
          "fidel": "አናመርትም",
          "translit": "anamärtəmm",
          "en": "we don't harvest"
        },
        "2pl": {
          "fidel": "አታመርቱም",
          "translit": "atamärtumm",
          "en": "you don't harvest"
        },
        "3pl": {
          "fidel": "አያመርቱም",
          "translit": "ayamärtumm",
          "en": "they don't harvest"
        }
      },
      "negative_jussive_imperative": {
        "1sg": {
          "fidel": "አላምርት",
          "translit": "alamrət",
          "en": "don't harvest!"
        },
        "2sgm": {
          "fidel": "አታምርት",
          "translit": "attamrət",
          "en": "don't harvest!"
        },
        "2sgf": {
          "fidel": "አታምርች",
          "translit": "attamrəči",
          "en": "don't harvest!"
        },
        "3sgm": {
          "fidel": "አያምርት",
          "translit": "ayamrət",
          "en": "don't harvest!"
        },
        "3sgf": {
          "fidel": "አታምርት",
          "translit": "attamrət",
          "en": "don't harvest!"
        },
        "1pl": {
          "fidel": "አናምርት",
          "translit": "annamrət",
          "en": "don't harvest!"
        },
        "2pl": {
          "fidel": "አታምርቱ",
          "translit": "attamrətu",
          "en": "don't harvest!"
        },
        "3pl": {
          "fidel": "አያምርቱ",
          "translit": "ayamrətu",
          "en": "don't harvest!"
        }
      },
      "infinitive": {
        "fidel": "ማምረት",
        "translit": "mamrät"
      }
    }
  },
  "1A (4B 01)": {
    "አመነ": {
      "english": "believe",
      "perfect": {
        "1sg": {
          "fidel": "አመንኩ",
          "translit": "ammänku",
          "en": "I believed"
        },
        "2sgm": {
          "fidel": "አመንክ",
          "translit": "ammänk",
          "en": "you (m.) believed"
        },
        "2sgf": {
          "fidel": "አመንሽ",
          "translit": "ammänš",
          "en": "you (f.) believed"
        },
        "3sgm": {
          "fidel": "አመነ",
          "translit": "ammänä",
          "en": "he believed"
        },
        "3sgf": {
          "fidel": "አመነች",
          "translit": "ammänäčč",
          "en": "she believed"
        },
        "1pl": {
          "fidel": "አመንን",
          "translit": "ammänn",
          "en": "we believed"
        },
        "2pl": {
          "fidel": "አመናችሁ",
          "translit": "ammänaččəhu",
          "en": "you believed"
        },
        "3pl": {
          "fidel": "አመኑ",
          "translit": "ammänu",
          "en": "they believed"
        }
      },
      "imperfective_compound": {
        "1sg": {
          "fidel": "አምናለሁ",
          "translit": "amnallähu",
          "en": "I will believe"
        },
        "2sgm": {
          "fidel": "ታምናለህ",
          "translit": "tamnalläh",
          "en": "you (m.) will believe"
        },
        "2sgf": {
          "fidel": "ታምኚያለሽ",
          "translit": "tamñiyalläš",
          "en": "you (f.) will believe"
        },
        "3sgm": {
          "fidel": "ያምናል",
          "translit": "yamnall",
          "en": "he will believe"
        },
        "3sgf": {
          "fidel": "ታምናለች",
          "translit": "tamnalläčč",
          "en": "she will believe"
        },
        "1pl": {
          "fidel": "እናምናለን",
          "translit": "ənnamnallän",
          "en": "we will believe"
        },
        "2pl": {
          "fidel": "ታምናላችሁ",
          "translit": "tamnallaččəhu",
          "en": "you will believe"
        },
        "3pl": {
          "fidel": "ያምናሉ",
          "translit": "yamnallu",
          "en": "they will believe"
        }
      },
      "gerund": {
        "1sg": {
          "fidel": "አምኜ",
          "translit": "aməññe",
          "en": "(I) having believed"
        },
        "2sgm": {
          "fidel": "አምነህ",
          "translit": "amnäh",
          "en": "[you (m.)] having believed"
        },
        "2sgf": {
          "fidel": "አምነሽ",
          "translit": "amnäš",
          "en": "[you (f.)] having believed"
        },
        "3sgm": {
          "fidel": "አምኖ",
          "translit": "amno",
          "en": "(he) having believed"
        },
        "3sgf": {
          "fidel": "አምና",
          "translit": "amna",
          "en": "(she) having believed"
        },
        "1pl": {
          "fidel": "አምነን",
          "translit": "amnän",
          "en": "(we) having believed"
        },
        "2pl": {
          "fidel": "አምናችሁ",
          "translit": "amnaččəhu",
          "en": "(you) having believed"
        },
        "3pl": {
          "fidel": "አምነው",
          "translit": "amnäw",
          "en": "(they) having believed"
        }
      },
      "compound_gerund": {
        "1sg": {
          "fidel": "አምኜያለሁ",
          "translit": "aməññeyallähu",
          "en": "I have believed"
        },
        "2sgm": {
          "fidel": "አምነሃል",
          "translit": "amnähall",
          "en": "you (m.) have believed"
        },
        "2sgf": {
          "fidel": "አምነሻል",
          "translit": "amnäšall",
          "en": "you (f.) have believed"
        },
        "3sgm": {
          "fidel": "አምኗል",
          "translit": "amnwall",
          "en": "he has believed"
        },
        "3sgf": {
          "fidel": "አምናለች",
          "translit": "amnalläčč",
          "en": "she has believed"
        },
        "1pl": {
          "fidel": "አምነናል",
          "translit": "amnänall",
          "en": "we have believed"
        },
        "2pl": {
          "fidel": "አምናችኋል",
          "translit": "amnaččhwall",
          "en": "you have believed"
        },
        "3pl": {
          "fidel": "አምነዋል",
          "translit": "amnäwall",
          "en": "they have believed"
        }
      },
      "jussive_imperative": {
        "1sg": {
          "fidel": "ልመን",
          "translit": "ləmän",
          "en": "let me believe"
        },
        "2sgm": {
          "fidel": "እመን",
          "translit": "əmän",
          "en": "[you (m.)] believe!"
        },
        "2sgf": {
          "fidel": "እመኝ",
          "translit": "əmäñi",
          "en": "[you (f.)] believe!"
        },
        "3sgm": {
          "fidel": "ይመን",
          "translit": "yəmän",
          "en": "let him believe"
        },
        "3sgf": {
          "fidel": "ትመን",
          "translit": "təmän",
          "en": "let her believe"
        },
        "1pl": {
          "fidel": "እንመን",
          "translit": "ənnəmän",
          "en": "let us believe"
        },
        "2pl": {
          "fidel": "እመኑ",
          "translit": "əmän",
          "en": "(you) believe!"
        },
        "3pl": {
          "fidel": "ይመኑ",
          "translit": "yəmän",
          "en": "let them believe"
        }
      },
      "negative_perfect": {
        "1sg": {
          "fidel": "አላመንኩም",
          "translit": "alammänkumm",
          "en": "I didn't believe"
        },
        "2sgm": {
          "fidel": "አላመንክም",
          "translit": "alammänkəmm",
          "en": "you (m.) didn't believe"
        },
        "2sgf": {
          "fidel": "አላመንሽም",
          "translit": "alammänšəmm",
          "en": "you (f.) didn't believe"
        },
        "3sgm": {
          "fidel": "አላመነም",
          "translit": "alammänämm",
          "en": "he didn't believe"
        },
        "3sgf": {
          "fidel": "አላመነችም",
          "translit": "alammänäččəmm",
          "en": "she didn't believe"
        },
        "1pl": {
          "fidel": "አላመንንም",
          "translit": "alammännəmm",
          "en": "we didn't believe"
        },
        "2pl": {
          "fidel": "አላመናችሁም",
          "translit": "alammänaččəhumm",
          "en": "you didn't believe"
        },
        "3pl": {
          "fidel": "አላመኑም",
          "translit": "alammänumm",
          "en": "they didn't believe"
        }
      },
      "negative_imperfective": {
        "1sg": {
          "fidel": "አላምንም",
          "translit": "alamnəmm",
          "en": "I don't believe"
        },
        "2sgm": {
          "fidel": "አታምንም",
          "translit": "atamnəmm",
          "en": "you (m.) don't believe"
        },
        "2sgf": {
          "fidel": "አታምኚም",
          "translit": "atamñimm",
          "en": "you (f.) don't believe"
        },
        "3sgm": {
          "fidel": "አያምንም",
          "translit": "ayamnəmm",
          "en": "he doesn't believe"
        },
        "3sgf": {
          "fidel": "አታምንም",
          "translit": "atamnəmm",
          "en": "she doesn't believe"
        },
        "1pl": {
          "fidel": "አናምንም",
          "translit": "anamnəmm",
          "en": "we don't believe"
        },
        "2pl": {
          "fidel": "አታምኑም",
          "translit": "atamnumm",
          "en": "you don't believe"
        },
        "3pl": {
          "fidel": "አያምኑም",
          "translit": "ayamnumm",
          "en": "they don't believe"
        }
      },
      "negative_jussive_imperative": {
        "1sg": {
          "fidel": "አልመን",
          "translit": "aləmän",
          "en": "don't believe!"
        },
        "2sgm": {
          "fidel": "አትመን",
          "translit": "attəmän",
          "en": "don't believe!"
        },
        "2sgf": {
          "fidel": "አትመኝ",
          "translit": "attəmäni",
          "en": "don't believe!"
        },
        "3sgm": {
          "fidel": "አይመን",
          "translit": "ayəmän",
          "en": "don't believe!"
        },
        "3sgf": {
          "fidel": "አትመን",
          "translit": "attəmän",
          "en": "don't believe!"
        },
        "1pl": {
          "fidel": "አንመን",
          "translit": "annəmän",
          "en": "don't believe!"
        },
        "2pl": {
          "fidel": "አትመኑ",
          "translit": "attəmänu",
          "en": "don't believe!"
        },
        "3pl": {
          "fidel": "አይመኑ",
          "translit": "ayəmänu",
          "en": "don't believe!"
        }
      },
      "infinitive": {
        "fidel": "ማመን",
        "translit": "mamän"
      }
    },
    "አለፈ": {
      "english": "pass",
      "perfect": {
        "1sg": {
          "fidel": "አለፍኩ",
          "translit": "alläfku",
          "en": "I passed"
        },
        "2sgm": {
          "fidel": "አለፍክ",
          "translit": "alläfk",
          "en": "you (m.) passed"
        },
        "2sgf": {
          "fidel": "አለፍሽ",
          "translit": "alläfš",
          "en": "you (f.) passed"
        },
        "3sgm": {
          "fidel": "አለፈ",
          "translit": "alläfä",
          "en": "he passed"
        },
        "3sgf": {
          "fidel": "አለፈች",
          "translit": "alläfäčč",
          "en": "she passed"
        },
        "1pl": {
          "fidel": "አለፍን",
          "translit": "alläfn",
          "en": "we passed"
        },
        "2pl": {
          "fidel": "አለፋችሁ",
          "translit": "alläfaččəhu",
          "en": "you passed"
        },
        "3pl": {
          "fidel": "አለፉ",
          "translit": "alläfu",
          "en": "they passed"
        }
      },
      "imperfective_compound": {
        "1sg": {
          "fidel": "አልፋለሁ",
          "translit": "alfallähu",
          "en": "I will pass"
        },
        "2sgm": {
          "fidel": "ታልፋለህ",
          "translit": "talfalläh",
          "en": "you (m.) will pass"
        },
        "2sgf": {
          "fidel": "ታልፊያለሽ",
          "translit": "talfiyalläš",
          "en": "you (f.) will pass"
        },
        "3sgm": {
          "fidel": "ያልፋል",
          "translit": "yalfall",
          "en": "he will pass"
        },
        "3sgf": {
          "fidel": "ታልፋለች",
          "translit": "talfalläčč",
          "en": "she will pass"
        },
        "1pl": {
          "fidel": "እናልፋለን",
          "translit": "ənnalfallän",
          "en": "we will pass"
        },
        "2pl": {
          "fidel": "ታልፋላችሁ",
          "translit": "talfallaččəhu",
          "en": "you will pass"
        },
        "3pl": {
          "fidel": "ያልፋሉ",
          "translit": "yalfallu",
          "en": "they will pass"
        }
      },
      "gerund": {
        "1sg": {
          "fidel": "አልፌ",
          "translit": "aləffe",
          "en": "(I) having passed"
        },
        "2sgm": {
          "fidel": "አልፈህ",
          "translit": "alfäh",
          "en": "[you (m.)] having passed"
        },
        "2sgf": {
          "fidel": "አልፈሽ",
          "translit": "alfäš",
          "en": "[you (f.)] having passed"
        },
        "3sgm": {
          "fidel": "አልፎ",
          "translit": "alfo",
          "en": "(he) having passed"
        },
        "3sgf": {
          "fidel": "አልፋ",
          "translit": "alfa",
          "en": "(she) having passed"
        },
        "1pl": {
          "fidel": "አልፈን",
          "translit": "alfän",
          "en": "(we) having passed"
        },
        "2pl": {
          "fidel": "አልፋችሁ",
          "translit": "alfaččəhu",
          "en": "(you) having passed"
        },
        "3pl": {
          "fidel": "አልፈው",
          "translit": "alfäw",
          "en": "(they) having passed"
        }
      },
      "compound_gerund": {
        "1sg": {
          "fidel": "አልፌያለሁ",
          "translit": "aləffeyallähu",
          "en": "I have passed"
        },
        "2sgm": {
          "fidel": "አልፈሃል",
          "translit": "alfähall",
          "en": "you (m.) have passed"
        },
        "2sgf": {
          "fidel": "አልፈሻል",
          "translit": "alfäšall",
          "en": "you (f.) have passed"
        },
        "3sgm": {
          "fidel": "አልፏል",
          "translit": "alfwall",
          "en": "he has passed"
        },
        "3sgf": {
          "fidel": "አልፋለች",
          "translit": "alfalläčč",
          "en": "she has passed"
        },
        "1pl": {
          "fidel": "አልፈናል",
          "translit": "alfänall",
          "en": "we have passed"
        },
        "2pl": {
          "fidel": "አልፋችኋል",
          "translit": "alfaččhwall",
          "en": "you have passed"
        },
        "3pl": {
          "fidel": "አልፈዋል",
          "translit": "alfäwall",
          "en": "they have passed"
        }
      },
      "jussive_imperative": {
        "1sg": {
          "fidel": "ልለፍ",
          "translit": "lläf",
          "en": "let me pass"
        },
        "2sgm": {
          "fidel": "እለፍ",
          "translit": "əläf",
          "en": "[you (m.)] pass!"
        },
        "2sgf": {
          "fidel": "እለፊ",
          "translit": "əläfi",
          "en": "[you (f.)] pass!"
        },
        "3sgm": {
          "fidel": "ይለፍ",
          "translit": "yläf",
          "en": "let him pass"
        },
        "3sgf": {
          "fidel": "ትለፍ",
          "translit": "tläf",
          "en": "let her pass"
        },
        "1pl": {
          "fidel": "እንለፍ",
          "translit": "ənläf",
          "en": "let us pass"
        },
        "2pl": {
          "fidel": "እለፉ",
          "translit": "əläf",
          "en": "(you) pass!"
        },
        "3pl": {
          "fidel": "ይለፉ",
          "translit": "yläf",
          "en": "let them pass"
        }
      },
      "negative_perfect": {
        "1sg": {
          "fidel": "አላለፍኩም",
          "translit": "alalläfkumm",
          "en": "I didn't pass"
        },
        "2sgm": {
          "fidel": "አላለፍክም",
          "translit": "alalläfkəmm",
          "en": "you (m.) didn't pass"
        },
        "2sgf": {
          "fidel": "አላለፍሽም",
          "translit": "alalläfšəmm",
          "en": "you (f.) didn't pass"
        },
        "3sgm": {
          "fidel": "አላለፈም",
          "translit": "alalläfämm",
          "en": "he didn't pass"
        },
        "3sgf": {
          "fidel": "አላለፈችም",
          "translit": "alalläfäččəmm",
          "en": "she didn't pass"
        },
        "1pl": {
          "fidel": "አላለፍንም",
          "translit": "alalläfnəmm",
          "en": "we didn't pass"
        },
        "2pl": {
          "fidel": "አላለፋችሁም",
          "translit": "alalläfaččəhumm",
          "en": "you didn't pass"
        },
        "3pl": {
          "fidel": "አላለፉም",
          "translit": "alalläfumm",
          "en": "they didn't pass"
        }
      },
      "negative_imperfective": {
        "1sg": {
          "fidel": "አላልፍም",
          "translit": "alalfəmm",
          "en": "I don't pass"
        },
        "2sgm": {
          "fidel": "አታልፍም",
          "translit": "atalfəmm",
          "en": "you (m.) don't pass"
        },
        "2sgf": {
          "fidel": "አታልፊም",
          "translit": "atalfimm",
          "en": "you (f.) don't pass"
        },
        "3sgm": {
          "fidel": "አያልፍም",
          "translit": "ayalfəmm",
          "en": "he doesn't pass"
        },
        "3sgf": {
          "fidel": "አታልፍም",
          "translit": "atalfəmm",
          "en": "she doesn't pass"
        },
        "1pl": {
          "fidel": "አናልፍም",
          "translit": "analfəmm",
          "en": "we don't pass"
        },
        "2pl": {
          "fidel": "አታልፉም",
          "translit": "atalfumm",
          "en": "you don't pass"
        },
        "3pl": {
          "fidel": "አያልፉም",
          "translit": "ayalfumm",
          "en": "they don't pass"
        }
      },
      "negative_jussive_imperative": {
        "1sg": {
          "fidel": "አልለፍ",
          "translit": "aləläf",
          "en": "don't pass!"
        },
        "2sgm": {
          "fidel": "አትለፍ",
          "translit": "attəläf",
          "en": "don't pass!"
        },
        "2sgf": {
          "fidel": "አትለፊ",
          "translit": "attəläfi",
          "en": "don't pass!"
        },
        "3sgm": {
          "fidel": "አይለፍ",
          "translit": "ayəläf",
          "en": "don't pass!"
        },
        "3sgf": {
          "fidel": "አትለፍ",
          "translit": "attəläf",
          "en": "don't pass!"
        },
        "1pl": {
          "fidel": "አንለፍ",
          "translit": "annəläf",
          "en": "don't pass!"
        },
        "2pl": {
          "fidel": "አትለፉ",
          "translit": "attəläfu",
          "en": "don't pass!"
        },
        "3pl": {
          "fidel": "አይለፉ",
          "translit": "ayəläfu",
          "en": "don't pass!"
        }
      },
      "infinitive": {
        "fidel": "ማለፍ",
        "translit": "maläf"
      }
    },
    "አረሰ": {
      "english": "plow, till",
      "perfect": {
        "1sg": {
          "fidel": "አረስኩ",
          "translit": "arräsku",
          "en": "I plow, tilled"
        },
        "2sgm": {
          "fidel": "አረስክ",
          "translit": "arräsk",
          "en": "you (m.) plow, tilled"
        },
        "2sgf": {
          "fidel": "አረስሽ",
          "translit": "arräsš",
          "en": "you (f.) plow, tilled"
        },
        "3sgm": {
          "fidel": "አረሰ",
          "translit": "arräsä",
          "en": "he plow, tilled"
        },
        "3sgf": {
          "fidel": "አረሰች",
          "translit": "arräsäčč",
          "en": "she plow, tilled"
        },
        "1pl": {
          "fidel": "አረስን",
          "translit": "arräsn",
          "en": "we plow, tilled"
        },
        "2pl": {
          "fidel": "አረሳችሁ",
          "translit": "arräsaččəhu",
          "en": "you plow, tilled"
        },
        "3pl": {
          "fidel": "አረሱ",
          "translit": "arräsu",
          "en": "they plow, tilled"
        }
      },
      "imperfective_compound": {
        "1sg": {
          "fidel": "አርሳለሁ",
          "translit": "arsallähu",
          "en": "I will plow, till"
        },
        "2sgm": {
          "fidel": "ታርሳለህ",
          "translit": "tarsalläh",
          "en": "you (m.) will plow, till"
        },
        "2sgf": {
          "fidel": "ታርሺያለሽ",
          "translit": "taršiyalläš",
          "en": "you (f.) will plow, till"
        },
        "3sgm": {
          "fidel": "ያርሳል",
          "translit": "yarsall",
          "en": "he will plow, till"
        },
        "3sgf": {
          "fidel": "ታርሳለች",
          "translit": "tarsalläčč",
          "en": "she will plow, till"
        },
        "1pl": {
          "fidel": "እናርሳለን",
          "translit": "ənnarsallän",
          "en": "we will plow, till"
        },
        "2pl": {
          "fidel": "ታርሳላችሁ",
          "translit": "tarsallaččəhu",
          "en": "you will plow, till"
        },
        "3pl": {
          "fidel": "ያርሳሉ",
          "translit": "yarsallu",
          "en": "they will plow, till"
        }
      },
      "gerund": {
        "1sg": {
          "fidel": "አርሼ",
          "translit": "arəšše",
          "en": "(I) having plow, tilled"
        },
        "2sgm": {
          "fidel": "አርሰህ",
          "translit": "arsäh",
          "en": "[you (m.)] having plow, tilled"
        },
        "2sgf": {
          "fidel": "አርሰሽ",
          "translit": "arsäš",
          "en": "[you (f.)] having plow, tilled"
        },
        "3sgm": {
          "fidel": "አርሶ",
          "translit": "arso",
          "en": "(he) having plow, tilled"
        },
        "3sgf": {
          "fidel": "አርሳ",
          "translit": "arsa",
          "en": "(she) having plow, tilled"
        },
        "1pl": {
          "fidel": "አርሰን",
          "translit": "arsän",
          "en": "(we) having plow, tilled"
        },
        "2pl": {
          "fidel": "አርሳችሁ",
          "translit": "arsaččəhu",
          "en": "(you) having plow, tilled"
        },
        "3pl": {
          "fidel": "አርሰው",
          "translit": "arsäw",
          "en": "(they) having plow, tilled"
        }
      },
      "compound_gerund": {
        "1sg": {
          "fidel": "አርሼያለሁ",
          "translit": "arəššeyallähu",
          "en": "I have plow, tilled"
        },
        "2sgm": {
          "fidel": "አርሰሃል",
          "translit": "arsähall",
          "en": "you (m.) have plow, tilled"
        },
        "2sgf": {
          "fidel": "አርሰሻል",
          "translit": "arsäšall",
          "en": "you (f.) have plow, tilled"
        },
        "3sgm": {
          "fidel": "አርሷል",
          "translit": "arswall",
          "en": "he has plow, tilled"
        },
        "3sgf": {
          "fidel": "አርሳለች",
          "translit": "arsalläčč",
          "en": "she has plow, tilled"
        },
        "1pl": {
          "fidel": "አርሰናል",
          "translit": "arsänall",
          "en": "we have plow, tilled"
        },
        "2pl": {
          "fidel": "አርሳችኋል",
          "translit": "arsaččhwall",
          "en": "you have plow, tilled"
        },
        "3pl": {
          "fidel": "አርሰዋል",
          "translit": "arsäwall",
          "en": "they have plow, tilled"
        }
      },
      "jussive_imperative": {
        "1sg": {
          "fidel": "ልረስ",
          "translit": "lräs",
          "en": "let me plow, till"
        },
        "2sgm": {
          "fidel": "እረስ",
          "translit": "əräs",
          "en": "[you (m.)] plow, till!"
        },
        "2sgf": {
          "fidel": "እረሽ",
          "translit": "əräši",
          "en": "[you (f.)] plow, till!"
        },
        "3sgm": {
          "fidel": "ይረስ",
          "translit": "yräs",
          "en": "let him plow, till"
        },
        "3sgf": {
          "fidel": "ትረስ",
          "translit": "träs",
          "en": "let her plow, till"
        },
        "1pl": {
          "fidel": "እንረስ",
          "translit": "ənräs",
          "en": "let us plow, till"
        },
        "2pl": {
          "fidel": "እረሱ",
          "translit": "əräs",
          "en": "(you) plow, till!"
        },
        "3pl": {
          "fidel": "ይረሱ",
          "translit": "yräs",
          "en": "let them plow, till"
        }
      },
      "negative_perfect": {
        "1sg": {
          "fidel": "አላረስኩም",
          "translit": "alarräskumm",
          "en": "I didn't plow, till"
        },
        "2sgm": {
          "fidel": "አላረስክም",
          "translit": "alarräskəmm",
          "en": "you (m.) didn't plow, till"
        },
        "2sgf": {
          "fidel": "አላረስሽም",
          "translit": "alarräsšəmm",
          "en": "you (f.) didn't plow, till"
        },
        "3sgm": {
          "fidel": "አላረሰም",
          "translit": "alarräsämm",
          "en": "he didn't plow, till"
        },
        "3sgf": {
          "fidel": "አላረሰችም",
          "translit": "alarräsäččəmm",
          "en": "she didn't plow, till"
        },
        "1pl": {
          "fidel": "አላረስንም",
          "translit": "alarräsnəmm",
          "en": "we didn't plow, till"
        },
        "2pl": {
          "fidel": "አላረሳችሁም",
          "translit": "alarräsaččəhumm",
          "en": "you didn't plow, till"
        },
        "3pl": {
          "fidel": "አላረሱም",
          "translit": "alarräsumm",
          "en": "they didn't plow, till"
        }
      },
      "negative_imperfective": {
        "1sg": {
          "fidel": "አላርስም",
          "translit": "alarsəmm",
          "en": "I don't plow, till"
        },
        "2sgm": {
          "fidel": "አታርስም",
          "translit": "atarsəmm",
          "en": "you (m.) don't plow, till"
        },
        "2sgf": {
          "fidel": "አታርሺም",
          "translit": "ataršimm",
          "en": "you (f.) don't plow, till"
        },
        "3sgm": {
          "fidel": "አያርስም",
          "translit": "ayarsəmm",
          "en": "he doesn't plow, till"
        },
        "3sgf": {
          "fidel": "አታርስም",
          "translit": "atarsəmm",
          "en": "she doesn't plow, till"
        },
        "1pl": {
          "fidel": "አናርስም",
          "translit": "anarsəmm",
          "en": "we don't plow, till"
        },
        "2pl": {
          "fidel": "አታርሱም",
          "translit": "atarsumm",
          "en": "you don't plow, till"
        },
        "3pl": {
          "fidel": "አያርሱም",
          "translit": "ayarsumm",
          "en": "they don't plow, till"
        }
      },
      "negative_jussive_imperative": {
        "1sg": {
          "fidel": "አልረስ",
          "translit": "aləräs",
          "en": "don't plow, till!"
        },
        "2sgm": {
          "fidel": "አትረስ",
          "translit": "attəräs",
          "en": "don't plow, till!"
        },
        "2sgf": {
          "fidel": "አትረሽ",
          "translit": "attəräsi",
          "en": "don't plow, till!"
        },
        "3sgm": {
          "fidel": "አይረስ",
          "translit": "ayəräs",
          "en": "don't plow, till!"
        },
        "3sgf": {
          "fidel": "አትረስ",
          "translit": "attəräs",
          "en": "don't plow, till!"
        },
        "1pl": {
          "fidel": "አንረስ",
          "translit": "annəräs",
          "en": "don't plow, till!"
        },
        "2pl": {
          "fidel": "አትረሱ",
          "translit": "attəräsu",
          "en": "don't plow, till!"
        },
        "3pl": {
          "fidel": "አይረሱ",
          "translit": "ayəräsu",
          "en": "don't plow, till!"
        }
      },
      "infinitive": {
        "fidel": "ማረስ",
        "translit": "maräs"
      }
    },
    "አረደ": {
      "english": "slaughter (animal)",
      "perfect": {
        "1sg": {
          "fidel": "አረድኩ",
          "translit": "arrädku",
          "en": "I slaughtered"
        },
        "2sgm": {
          "fidel": "አረድክ",
          "translit": "arrädk",
          "en": "you (m.) slaughtered"
        },
        "2sgf": {
          "fidel": "አረድሽ",
          "translit": "arrädš",
          "en": "you (f.) slaughtered"
        },
        "3sgm": {
          "fidel": "አረደ",
          "translit": "arrädä",
          "en": "he slaughtered"
        },
        "3sgf": {
          "fidel": "አረደች",
          "translit": "arrädäčč",
          "en": "she slaughtered"
        },
        "1pl": {
          "fidel": "አረድን",
          "translit": "arrädn",
          "en": "we slaughtered"
        },
        "2pl": {
          "fidel": "አረዳችሁ",
          "translit": "arrädaččəhu",
          "en": "you slaughtered"
        },
        "3pl": {
          "fidel": "አረዱ",
          "translit": "arrädu",
          "en": "they slaughtered"
        }
      },
      "imperfective_compound": {
        "1sg": {
          "fidel": "አርዳለሁ",
          "translit": "ardallähu",
          "en": "I will slaughter"
        },
        "2sgm": {
          "fidel": "ታርዳለህ",
          "translit": "tardalläh",
          "en": "you (m.) will slaughter"
        },
        "2sgf": {
          "fidel": "ታርጂያለሽ",
          "translit": "tarǧiyalläš",
          "en": "you (f.) will slaughter"
        },
        "3sgm": {
          "fidel": "ያርዳል",
          "translit": "yardall",
          "en": "he will slaughter"
        },
        "3sgf": {
          "fidel": "ታርዳለች",
          "translit": "tardalläčč",
          "en": "she will slaughter"
        },
        "1pl": {
          "fidel": "እናርዳለን",
          "translit": "ənnardallän",
          "en": "we will slaughter"
        },
        "2pl": {
          "fidel": "ታርዳላችሁ",
          "translit": "tardallaččəhu",
          "en": "you will slaughter"
        },
        "3pl": {
          "fidel": "ያርዳሉ",
          "translit": "yardallu",
          "en": "they will slaughter"
        }
      },
      "gerund": {
        "1sg": {
          "fidel": "አርጄ",
          "translit": "arəǧǧe",
          "en": "(I) having slaughtered"
        },
        "2sgm": {
          "fidel": "አርደህ",
          "translit": "ardäh",
          "en": "[you (m.)] having slaughtered"
        },
        "2sgf": {
          "fidel": "አርደሽ",
          "translit": "ardäš",
          "en": "[you (f.)] having slaughtered"
        },
        "3sgm": {
          "fidel": "አርዶ",
          "translit": "ardo",
          "en": "(he) having slaughtered"
        },
        "3sgf": {
          "fidel": "አርዳ",
          "translit": "arda",
          "en": "(she) having slaughtered"
        },
        "1pl": {
          "fidel": "አርደን",
          "translit": "ardän",
          "en": "(we) having slaughtered"
        },
        "2pl": {
          "fidel": "አርዳችሁ",
          "translit": "ardaččəhu",
          "en": "(you) having slaughtered"
        },
        "3pl": {
          "fidel": "አርደው",
          "translit": "ardäw",
          "en": "(they) having slaughtered"
        }
      },
      "compound_gerund": {
        "1sg": {
          "fidel": "አርጄያለሁ",
          "translit": "arəǧǧeyallähu",
          "en": "I have slaughtered"
        },
        "2sgm": {
          "fidel": "አርደሃል",
          "translit": "ardähall",
          "en": "you (m.) have slaughtered"
        },
        "2sgf": {
          "fidel": "አርደሻል",
          "translit": "ardäšall",
          "en": "you (f.) have slaughtered"
        },
        "3sgm": {
          "fidel": "አርዷል",
          "translit": "ardwall",
          "en": "he has slaughtered"
        },
        "3sgf": {
          "fidel": "አርዳለች",
          "translit": "ardalläčč",
          "en": "she has slaughtered"
        },
        "1pl": {
          "fidel": "አርደናል",
          "translit": "ardänall",
          "en": "we have slaughtered"
        },
        "2pl": {
          "fidel": "አርዳችኋል",
          "translit": "ardaččhwall",
          "en": "you have slaughtered"
        },
        "3pl": {
          "fidel": "አርደዋል",
          "translit": "ardäwall",
          "en": "they have slaughtered"
        }
      },
      "jussive_imperative": {
        "1sg": {
          "fidel": "ልረድ",
          "translit": "lräd",
          "en": "let me slaughter"
        },
        "2sgm": {
          "fidel": "እረድ",
          "translit": "əräd",
          "en": "[you (m.)] slaughter!"
        },
        "2sgf": {
          "fidel": "እረጅ",
          "translit": "əräǧi",
          "en": "[you (f.)] slaughter!"
        },
        "3sgm": {
          "fidel": "ይረድ",
          "translit": "yräd",
          "en": "let him slaughter"
        },
        "3sgf": {
          "fidel": "ትረድ",
          "translit": "träd",
          "en": "let her slaughter"
        },
        "1pl": {
          "fidel": "እንረድ",
          "translit": "ənräd",
          "en": "let us slaughter"
        },
        "2pl": {
          "fidel": "እረዱ",
          "translit": "əräd",
          "en": "(you) slaughter!"
        },
        "3pl": {
          "fidel": "ይረዱ",
          "translit": "yräd",
          "en": "let them slaughter"
        }
      },
      "negative_perfect": {
        "1sg": {
          "fidel": "አላረድኩም",
          "translit": "alarrädkumm",
          "en": "I didn't slaughter"
        },
        "2sgm": {
          "fidel": "አላረድክም",
          "translit": "alarrädkəmm",
          "en": "you (m.) didn't slaughter"
        },
        "2sgf": {
          "fidel": "አላረድሽም",
          "translit": "alarrädšəmm",
          "en": "you (f.) didn't slaughter"
        },
        "3sgm": {
          "fidel": "አላረደም",
          "translit": "alarrädämm",
          "en": "he didn't slaughter"
        },
        "3sgf": {
          "fidel": "አላረደችም",
          "translit": "alarrädäččəmm",
          "en": "she didn't slaughter"
        },
        "1pl": {
          "fidel": "አላረድንም",
          "translit": "alarrädnəmm",
          "en": "we didn't slaughter"
        },
        "2pl": {
          "fidel": "አላረዳችሁም",
          "translit": "alarrädaččəhumm",
          "en": "you didn't slaughter"
        },
        "3pl": {
          "fidel": "አላረዱም",
          "translit": "alarrädumm",
          "en": "they didn't slaughter"
        }
      },
      "negative_imperfective": {
        "1sg": {
          "fidel": "አላርድም",
          "translit": "alardəmm",
          "en": "I don't slaughter"
        },
        "2sgm": {
          "fidel": "አታርድም",
          "translit": "atardəmm",
          "en": "you (m.) don't slaughter"
        },
        "2sgf": {
          "fidel": "አታርጂም",
          "translit": "atarǧimm",
          "en": "you (f.) don't slaughter"
        },
        "3sgm": {
          "fidel": "አያርድም",
          "translit": "ayardəmm",
          "en": "he doesn't slaughter"
        },
        "3sgf": {
          "fidel": "አታርድም",
          "translit": "atardəmm",
          "en": "she doesn't slaughter"
        },
        "1pl": {
          "fidel": "አናርድም",
          "translit": "anardəmm",
          "en": "we don't slaughter"
        },
        "2pl": {
          "fidel": "አታርዱም",
          "translit": "atardumm",
          "en": "you don't slaughter"
        },
        "3pl": {
          "fidel": "አያርዱም",
          "translit": "ayardumm",
          "en": "they don't slaughter"
        }
      },
      "negative_jussive_imperative": {
        "1sg": {
          "fidel": "አልረድ",
          "translit": "aləräd",
          "en": "don't slaughter!"
        },
        "2sgm": {
          "fidel": "አትረድ",
          "translit": "attəräd",
          "en": "don't slaughter!"
        },
        "2sgf": {
          "fidel": "አትረጅ",
          "translit": "attəräǧi",
          "en": "don't slaughter!"
        },
        "3sgm": {
          "fidel": "አይረድ",
          "translit": "ayəräd",
          "en": "don't slaughter!"
        },
        "3sgf": {
          "fidel": "አትረድ",
          "translit": "attəräd",
          "en": "don't slaughter!"
        },
        "1pl": {
          "fidel": "አንረድ",
          "translit": "annəräd",
          "en": "don't slaughter!"
        },
        "2pl": {
          "fidel": "አትረዱ",
          "translit": "attərädu",
          "en": "don't slaughter!"
        },
        "3pl": {
          "fidel": "አይረዱ",
          "translit": "ayərädu",
          "en": "don't slaughter!"
        }
      },
      "infinitive": {
        "fidel": "ማረድ",
        "translit": "maräd"
      }
    },
    "አረፈ": {
      "english": "rest",
      "perfect": {
        "1sg": {
          "fidel": "አረፍኩ",
          "translit": "maräf",
          "en": "I rested"
        },
        "2sgm": {
          "fidel": "አረፍክ",
          "translit": "arräfku",
          "en": "you (m.) rested"
        },
        "2sgf": {
          "fidel": "አረፍሽ",
          "translit": "arräfk",
          "en": "you (f.) rested"
        },
        "3sgm": {
          "fidel": "አረፈ",
          "translit": "arräfš",
          "en": "he rested"
        },
        "3sgf": {
          "fidel": "አረፈች",
          "translit": "arräfä",
          "en": "she rested"
        },
        "1pl": {
          "fidel": "አረፍን",
          "translit": "arräfäčč",
          "en": "we rested"
        },
        "2pl": {
          "fidel": "አረፋችሁ",
          "translit": "arräfn",
          "en": "you rested"
        },
        "3pl": {
          "fidel": "አረፉ",
          "translit": "arräfaččəhu",
          "en": "they rested"
        }
      },
      "imperfective_compound": {
        "1sg": {
          "fidel": "አርፋለሁ",
          "translit": "",
          "en": "I will rest"
        },
        "2sgm": {
          "fidel": "ታርፋለህ",
          "translit": "arfallähu",
          "en": "you (m.) will rest"
        },
        "2sgf": {
          "fidel": "ታርፊያለሽ",
          "translit": "tarfalläh",
          "en": "you (f.) will rest"
        },
        "3sgm": {
          "fidel": "ያርፋል",
          "translit": "tarfiyalläš",
          "en": "he will rest"
        },
        "3sgf": {
          "fidel": "ታርፋለች",
          "translit": "yarfall",
          "en": "she will rest"
        },
        "1pl": {
          "fidel": "እናርፋለን",
          "translit": "tarfalläčč",
          "en": "we will rest"
        },
        "2pl": {
          "fidel": "ታርፋላችሁ",
          "translit": "ənnarfallän",
          "en": "you will rest"
        },
        "3pl": {
          "fidel": "ያርፋሉ",
          "translit": "tarfallaččəhu",
          "en": "they will rest"
        }
      },
      "gerund": {
        "1sg": {
          "fidel": "አርፌ",
          "translit": "",
          "en": "(I) having rested"
        },
        "2sgm": {
          "fidel": "አርፈህ",
          "translit": "arəffe",
          "en": "[you (m.)] having rested"
        },
        "2sgf": {
          "fidel": "አርፈሽ",
          "translit": "arfäh",
          "en": "[you (f.)] having rested"
        },
        "3sgm": {
          "fidel": "አርፎ",
          "translit": "arfäš",
          "en": "(he) having rested"
        },
        "3sgf": {
          "fidel": "አርፋ",
          "translit": "arfo",
          "en": "(she) having rested"
        },
        "1pl": {
          "fidel": "አርፈን",
          "translit": "arfa",
          "en": "(we) having rested"
        },
        "2pl": {
          "fidel": "አርፋችሁ",
          "translit": "arfän",
          "en": "(you) having rested"
        },
        "3pl": {
          "fidel": "አርፈው",
          "translit": "arfaččəhu",
          "en": "(they) having rested"
        }
      },
      "compound_gerund": {
        "1sg": {
          "fidel": "አርፌያለሁ",
          "translit": "",
          "en": "I have rested"
        },
        "2sgm": {
          "fidel": "አርፈሃል",
          "translit": "arəffeyallähu",
          "en": "you (m.) have rested"
        },
        "2sgf": {
          "fidel": "አርፈሻል",
          "translit": "arfähall",
          "en": "you (f.) have rested"
        },
        "3sgm": {
          "fidel": "አርፏል",
          "translit": "arfäšall",
          "en": "he has rested"
        },
        "3sgf": {
          "fidel": "አርፋለች",
          "translit": "arfwall",
          "en": "she has rested"
        },
        "1pl": {
          "fidel": "አርፈናል",
          "translit": "arfalläčč",
          "en": "we have rested"
        },
        "2pl": {
          "fidel": "አርፋችኋል",
          "translit": "arfänall",
          "en": "you have rested"
        },
        "3pl": {
          "fidel": "አርፈዋል",
          "translit": "arfaččhwall",
          "en": "they have rested"
        }
      },
      "jussive_imperative": {
        "1sg": {
          "fidel": "ልረፍ",
          "translit": "",
          "en": "let me rest"
        },
        "2sgm": {
          "fidel": "እረፍ",
          "translit": "lräf",
          "en": "[you (m.)] rest!"
        },
        "2sgf": {
          "fidel": "እረፊ",
          "translit": "əräf",
          "en": "[you (f.)] rest!"
        },
        "3sgm": {
          "fidel": "ይረፍ",
          "translit": "əräfi",
          "en": "let him rest"
        },
        "3sgf": {
          "fidel": "ትረፍ",
          "translit": "yräf",
          "en": "let her rest"
        },
        "1pl": {
          "fidel": "እንረፍ",
          "translit": "träf",
          "en": "let us rest"
        },
        "2pl": {
          "fidel": "እረፉ",
          "translit": "ənräf",
          "en": "(you) rest!"
        },
        "3pl": {
          "fidel": "ይረፉ",
          "translit": "əräf",
          "en": "let them rest"
        }
      },
      "negative_perfect": {
        "1sg": {
          "fidel": "አላረፍኩም",
          "translit": "",
          "en": "I didn't rest"
        },
        "2sgm": {
          "fidel": "አላረፍክም",
          "translit": "alarräfkumm",
          "en": "you (m.) didn't rest"
        },
        "2sgf": {
          "fidel": "አላረፍሽም",
          "translit": "alarräfkəmm",
          "en": "you (f.) didn't rest"
        },
        "3sgm": {
          "fidel": "አላረፈም",
          "translit": "alarräfšəmm",
          "en": "he didn't rest"
        },
        "3sgf": {
          "fidel": "አላረፈችም",
          "translit": "alarräfämm",
          "en": "she didn't rest"
        },
        "1pl": {
          "fidel": "አላረፍንም",
          "translit": "alarräfäččəmm",
          "en": "we didn't rest"
        },
        "2pl": {
          "fidel": "አላረፋችሁም",
          "translit": "alarräfnəmm",
          "en": "you didn't rest"
        },
        "3pl": {
          "fidel": "አላረፉም",
          "translit": "alarräfaččəhumm",
          "en": "they didn't rest"
        }
      },
      "negative_imperfective": {
        "1sg": {
          "fidel": "አላርፍም",
          "translit": "",
          "en": "I don't rest"
        },
        "2sgm": {
          "fidel": "አታርፍም",
          "translit": "alarfəmm",
          "en": "you (m.) don't rest"
        },
        "2sgf": {
          "fidel": "አታርፊም",
          "translit": "atarfəmm",
          "en": "you (f.) don't rest"
        },
        "3sgm": {
          "fidel": "አያርፍም",
          "translit": "atarfimm",
          "en": "he doesn't rest"
        },
        "3sgf": {
          "fidel": "አታርፍም",
          "translit": "ayarfəmm",
          "en": "she doesn't rest"
        },
        "1pl": {
          "fidel": "አናርፍም",
          "translit": "atarfəmm",
          "en": "we don't rest"
        },
        "2pl": {
          "fidel": "አታርፉም",
          "translit": "anarfəmm",
          "en": "you don't rest"
        },
        "3pl": {
          "fidel": "አያርፉም",
          "translit": "atarfumm",
          "en": "they don't rest"
        }
      },
      "negative_jussive_imperative": {
        "1sg": {
          "fidel": "አልረፍ",
          "translit": "",
          "en": "don't rest!"
        },
        "2sgm": {
          "fidel": "አትረፍ",
          "translit": "aləräf",
          "en": "don't rest!"
        },
        "2sgf": {
          "fidel": "አትረፊ",
          "translit": "attəräf",
          "en": "don't rest!"
        },
        "3sgm": {
          "fidel": "አይረፍ",
          "translit": "attəräfi",
          "en": "don't rest!"
        },
        "3sgf": {
          "fidel": "አትረፍ",
          "translit": "ayəräf",
          "en": "don't rest!"
        },
        "1pl": {
          "fidel": "አንረፍ",
          "translit": "attəräf",
          "en": "don't rest!"
        },
        "2pl": {
          "fidel": "አትረፉ",
          "translit": "annəräf",
          "en": "don't rest!"
        },
        "3pl": {
          "fidel": "አይረፉ",
          "translit": "attəräfu",
          "en": "don't rest!"
        }
      },
      "infinitive": {
        "fidel": "ማረፍ",
        "translit": ""
      }
    },
    "አሰረ": {
      "english": "tie, imprison",
      "perfect": {
        "1sg": {
          "fidel": "አሰርኩ",
          "translit": "assärku",
          "en": "I tie, imprisoned"
        },
        "2sgm": {
          "fidel": "አሰርክ",
          "translit": "assärk",
          "en": "you (m.) tie, imprisoned"
        },
        "2sgf": {
          "fidel": "አሰርሽ",
          "translit": "assärš",
          "en": "you (f.) tie, imprisoned"
        },
        "3sgm": {
          "fidel": "አሰረ",
          "translit": "assärä",
          "en": "he tie, imprisoned"
        },
        "3sgf": {
          "fidel": "አሰረች",
          "translit": "assäräčč",
          "en": "she tie, imprisoned"
        },
        "1pl": {
          "fidel": "አሰርን",
          "translit": "assärn",
          "en": "we tie, imprisoned"
        },
        "2pl": {
          "fidel": "አሰራችሁ",
          "translit": "assäraččəhu",
          "en": "you tie, imprisoned"
        },
        "3pl": {
          "fidel": "አሰሩ",
          "translit": "assäru",
          "en": "they tie, imprisoned"
        }
      },
      "imperfective_compound": {
        "1sg": {
          "fidel": "አስራለሁ",
          "translit": "asrallähu",
          "en": "I will tie, imprison"
        },
        "2sgm": {
          "fidel": "ታስራለህ",
          "translit": "tasralläh",
          "en": "you (m.) will tie, imprison"
        },
        "2sgf": {
          "fidel": "ታስሪያለሽ",
          "translit": "tasriyalläš",
          "en": "you (f.) will tie, imprison"
        },
        "3sgm": {
          "fidel": "ያስራል",
          "translit": "yasrall",
          "en": "he will tie, imprison"
        },
        "3sgf": {
          "fidel": "ታስራለች",
          "translit": "tasralläčč",
          "en": "she will tie, imprison"
        },
        "1pl": {
          "fidel": "እናስራለን",
          "translit": "ənnasrallän",
          "en": "we will tie, imprison"
        },
        "2pl": {
          "fidel": "ታስራላችሁ",
          "translit": "tasrallaččəhu",
          "en": "you will tie, imprison"
        },
        "3pl": {
          "fidel": "ያስራሉ",
          "translit": "yasrallu",
          "en": "they will tie, imprison"
        }
      },
      "gerund": {
        "1sg": {
          "fidel": "አስሬ",
          "translit": "asərre",
          "en": "(I) having tie, imprisoned"
        },
        "2sgm": {
          "fidel": "አስረህ",
          "translit": "asräh",
          "en": "[you (m.)] having tie, imprisoned"
        },
        "2sgf": {
          "fidel": "አስረሽ",
          "translit": "asräš",
          "en": "[you (f.)] having tie, imprisoned"
        },
        "3sgm": {
          "fidel": "አስሮ",
          "translit": "asro",
          "en": "(he) having tie, imprisoned"
        },
        "3sgf": {
          "fidel": "አስራ",
          "translit": "asra",
          "en": "(she) having tie, imprisoned"
        },
        "1pl": {
          "fidel": "አስረን",
          "translit": "asrän",
          "en": "(we) having tie, imprisoned"
        },
        "2pl": {
          "fidel": "አስራችሁ",
          "translit": "asraččəhu",
          "en": "(you) having tie, imprisoned"
        },
        "3pl": {
          "fidel": "አስረው",
          "translit": "asräw",
          "en": "(they) having tie, imprisoned"
        }
      },
      "compound_gerund": {
        "1sg": {
          "fidel": "አስሬያለሁ",
          "translit": "asərreyallähu",
          "en": "I have tie, imprisoned"
        },
        "2sgm": {
          "fidel": "አስረሃል",
          "translit": "asrähall",
          "en": "you (m.) have tie, imprisoned"
        },
        "2sgf": {
          "fidel": "አስረሻል",
          "translit": "asräšall",
          "en": "you (f.) have tie, imprisoned"
        },
        "3sgm": {
          "fidel": "አስሯል",
          "translit": "asrwall",
          "en": "he has tie, imprisoned"
        },
        "3sgf": {
          "fidel": "አስራለች",
          "translit": "asralläčč",
          "en": "she has tie, imprisoned"
        },
        "1pl": {
          "fidel": "አስረናል",
          "translit": "asränall",
          "en": "we have tie, imprisoned"
        },
        "2pl": {
          "fidel": "አስራችኋል",
          "translit": "asraččhwall",
          "en": "you have tie, imprisoned"
        },
        "3pl": {
          "fidel": "አስረዋል",
          "translit": "asräwall",
          "en": "they have tie, imprisoned"
        }
      },
      "jussive_imperative": {
        "1sg": {
          "fidel": "ልሰር",
          "translit": "lsär",
          "en": "let me tie, imprison"
        },
        "2sgm": {
          "fidel": "እሰር",
          "translit": "əsär",
          "en": "[you (m.)] tie, imprison!"
        },
        "2sgf": {
          "fidel": "እሰሪ",
          "translit": "əsäri",
          "en": "[you (f.)] tie, imprison!"
        },
        "3sgm": {
          "fidel": "ይሰር",
          "translit": "ysär",
          "en": "let him tie, imprison"
        },
        "3sgf": {
          "fidel": "ትሰር",
          "translit": "tsär",
          "en": "let her tie, imprison"
        },
        "1pl": {
          "fidel": "እንሰር",
          "translit": "ənsär",
          "en": "let us tie, imprison"
        },
        "2pl": {
          "fidel": "እሰሩ",
          "translit": "əsär",
          "en": "(you) tie, imprison!"
        },
        "3pl": {
          "fidel": "ይሰሩ",
          "translit": "ysär",
          "en": "let them tie, imprison"
        }
      },
      "negative_perfect": {
        "1sg": {
          "fidel": "አላሰርኩም",
          "translit": "alassärkumm",
          "en": "I didn't tie, imprison"
        },
        "2sgm": {
          "fidel": "አላሰርክም",
          "translit": "alassärkəmm",
          "en": "you (m.) didn't tie, imprison"
        },
        "2sgf": {
          "fidel": "አላሰርሽም",
          "translit": "alassäršəmm",
          "en": "you (f.) didn't tie, imprison"
        },
        "3sgm": {
          "fidel": "አላሰረም",
          "translit": "alassärämm",
          "en": "he didn't tie, imprison"
        },
        "3sgf": {
          "fidel": "አላሰረችም",
          "translit": "alassäräččəmm",
          "en": "she didn't tie, imprison"
        },
        "1pl": {
          "fidel": "አላሰርንም",
          "translit": "alassärnəmm",
          "en": "we didn't tie, imprison"
        },
        "2pl": {
          "fidel": "አላሰራችሁም",
          "translit": "alassäraččəhumm",
          "en": "you didn't tie, imprison"
        },
        "3pl": {
          "fidel": "አላሰሩም",
          "translit": "alassärumm",
          "en": "they didn't tie, imprison"
        }
      },
      "negative_imperfective": {
        "1sg": {
          "fidel": "አላስርም",
          "translit": "alasrəmm",
          "en": "I don't tie, imprison"
        },
        "2sgm": {
          "fidel": "አታስርም",
          "translit": "atasrəmm",
          "en": "you (m.) don't tie, imprison"
        },
        "2sgf": {
          "fidel": "አታስሪም",
          "translit": "atasrimm",
          "en": "you (f.) don't tie, imprison"
        },
        "3sgm": {
          "fidel": "አያስርም",
          "translit": "ayasrəmm",
          "en": "he doesn't tie, imprison"
        },
        "3sgf": {
          "fidel": "አታስርም",
          "translit": "atasrəmm",
          "en": "she doesn't tie, imprison"
        },
        "1pl": {
          "fidel": "አናስርም",
          "translit": "anasrəmm",
          "en": "we don't tie, imprison"
        },
        "2pl": {
          "fidel": "አታስሩም",
          "translit": "atasrumm",
          "en": "you don't tie, imprison"
        },
        "3pl": {
          "fidel": "አያስሩም",
          "translit": "ayasrumm",
          "en": "they don't tie, imprison"
        }
      },
      "negative_jussive_imperative": {
        "1sg": {
          "fidel": "አልሰር",
          "translit": "aləsär",
          "en": "don't tie, imprison!"
        },
        "2sgm": {
          "fidel": "አትሰር",
          "translit": "attəsär",
          "en": "don't tie, imprison!"
        },
        "2sgf": {
          "fidel": "አትሰሪ",
          "translit": "attəsäri",
          "en": "don't tie, imprison!"
        },
        "3sgm": {
          "fidel": "አይሰር",
          "translit": "ayəsär",
          "en": "don't tie, imprison!"
        },
        "3sgf": {
          "fidel": "አትሰር",
          "translit": "attəsär",
          "en": "don't tie, imprison!"
        },
        "1pl": {
          "fidel": "አንሰር",
          "translit": "annəsär",
          "en": "don't tie, imprison!"
        },
        "2pl": {
          "fidel": "አትሰሩ",
          "translit": "attəsäru",
          "en": "don't tie, imprison!"
        },
        "3pl": {
          "fidel": "አይሰሩ",
          "translit": "ayəsäru",
          "en": "don't tie, imprison!"
        }
      },
      "infinitive": {
        "fidel": "ማሰር",
        "translit": "masär"
      }
    },
    "አቀፈ": {
      "english": "embrace",
      "perfect": {
        "1sg": {
          "fidel": "አቀፍኩ",
          "translit": "aqqäfku",
          "en": "I embraced"
        },
        "2sgm": {
          "fidel": "አቀፍክ",
          "translit": "aqqäfk",
          "en": "you (m.) embraced"
        },
        "2sgf": {
          "fidel": "አቀፍሽ",
          "translit": "aqqäfš",
          "en": "you (f.) embraced"
        },
        "3sgm": {
          "fidel": "አቀፈ",
          "translit": "aqqäfä",
          "en": "he embraced"
        },
        "3sgf": {
          "fidel": "አቀፈች",
          "translit": "aqqäfäčč",
          "en": "she embraced"
        },
        "1pl": {
          "fidel": "አቀፍን",
          "translit": "aqqäfn",
          "en": "we embraced"
        },
        "2pl": {
          "fidel": "አቀፋችሁ",
          "translit": "aqqäfaččəhu",
          "en": "you embraced"
        },
        "3pl": {
          "fidel": "አቀፉ",
          "translit": "aqqäfu",
          "en": "they embraced"
        }
      },
      "imperfective_compound": {
        "1sg": {
          "fidel": "አቅፋለሁ",
          "translit": "aqfallähu",
          "en": "I will embrace"
        },
        "2sgm": {
          "fidel": "ታቅፋለህ",
          "translit": "taqfalläh",
          "en": "you (m.) will embrace"
        },
        "2sgf": {
          "fidel": "ታቅፊያለሽ",
          "translit": "taqfiyalläš",
          "en": "you (f.) will embrace"
        },
        "3sgm": {
          "fidel": "ያቅፋል",
          "translit": "yaqfall",
          "en": "he will embrace"
        },
        "3sgf": {
          "fidel": "ታቅፋለች",
          "translit": "taqfalläčč",
          "en": "she will embrace"
        },
        "1pl": {
          "fidel": "እናቅፋለን",
          "translit": "ənnaqfallän",
          "en": "we will embrace"
        },
        "2pl": {
          "fidel": "ታቅፋላችሁ",
          "translit": "taqfallaččəhu",
          "en": "you will embrace"
        },
        "3pl": {
          "fidel": "ያቅፋሉ",
          "translit": "yaqfallu",
          "en": "they will embrace"
        }
      },
      "gerund": {
        "1sg": {
          "fidel": "አቅፌ",
          "translit": "aqəffe",
          "en": "(I) having embraced"
        },
        "2sgm": {
          "fidel": "አቅፈህ",
          "translit": "aqfäh",
          "en": "[you (m.)] having embraced"
        },
        "2sgf": {
          "fidel": "አቅፈሽ",
          "translit": "aqfäš",
          "en": "[you (f.)] having embraced"
        },
        "3sgm": {
          "fidel": "አቅፎ",
          "translit": "aqfo",
          "en": "(he) having embraced"
        },
        "3sgf": {
          "fidel": "አቅፋ",
          "translit": "aqfa",
          "en": "(she) having embraced"
        },
        "1pl": {
          "fidel": "አቅፈን",
          "translit": "aqfän",
          "en": "(we) having embraced"
        },
        "2pl": {
          "fidel": "አቅፋችሁ",
          "translit": "aqfaččəhu",
          "en": "(you) having embraced"
        },
        "3pl": {
          "fidel": "አቅፈው",
          "translit": "aqfäw",
          "en": "(they) having embraced"
        }
      },
      "compound_gerund": {
        "1sg": {
          "fidel": "አቅፌያለሁ",
          "translit": "aqəffeyallähu",
          "en": "I have embraced"
        },
        "2sgm": {
          "fidel": "አቅፈሃል",
          "translit": "aqfähall",
          "en": "you (m.) have embraced"
        },
        "2sgf": {
          "fidel": "አቅፈሻል",
          "translit": "aqfäšall",
          "en": "you (f.) have embraced"
        },
        "3sgm": {
          "fidel": "አቅፏል",
          "translit": "aqfwall",
          "en": "he has embraced"
        },
        "3sgf": {
          "fidel": "አቅፋለች",
          "translit": "aqfalläčč",
          "en": "she has embraced"
        },
        "1pl": {
          "fidel": "አቅፈናል",
          "translit": "aqfänall",
          "en": "we have embraced"
        },
        "2pl": {
          "fidel": "አቅፋችኋል",
          "translit": "aqfaččhwall",
          "en": "you have embraced"
        },
        "3pl": {
          "fidel": "አቅፈዋል",
          "translit": "aqfäwall",
          "en": "they have embraced"
        }
      },
      "jussive_imperative": {
        "1sg": {
          "fidel": "ልቀፍ",
          "translit": "lqäf",
          "en": "let me embrace"
        },
        "2sgm": {
          "fidel": "እቀፍ",
          "translit": "əqäf",
          "en": "[you (m.)] embrace!"
        },
        "2sgf": {
          "fidel": "እቀፊ",
          "translit": "əqäfi",
          "en": "[you (f.)] embrace!"
        },
        "3sgm": {
          "fidel": "ይቀፍ",
          "translit": "yqäf",
          "en": "let him embrace"
        },
        "3sgf": {
          "fidel": "ትቀፍ",
          "translit": "tqäf",
          "en": "let her embrace"
        },
        "1pl": {
          "fidel": "እንቀፍ",
          "translit": "ənqäf",
          "en": "let us embrace"
        },
        "2pl": {
          "fidel": "እቀፉ",
          "translit": "əqäf",
          "en": "(you) embrace!"
        },
        "3pl": {
          "fidel": "ይቀፉ",
          "translit": "yqäf",
          "en": "let them embrace"
        }
      },
      "negative_perfect": {
        "1sg": {
          "fidel": "አላቀፍኩም",
          "translit": "alaqqäfkumm",
          "en": "I didn't embrace"
        },
        "2sgm": {
          "fidel": "አላቀፍክም",
          "translit": "alaqqäfkəmm",
          "en": "you (m.) didn't embrace"
        },
        "2sgf": {
          "fidel": "አላቀፍሽም",
          "translit": "alaqqäfšəmm",
          "en": "you (f.) didn't embrace"
        },
        "3sgm": {
          "fidel": "አላቀፈም",
          "translit": "alaqqäfämm",
          "en": "he didn't embrace"
        },
        "3sgf": {
          "fidel": "አላቀፈችም",
          "translit": "alaqqäfäččəmm",
          "en": "she didn't embrace"
        },
        "1pl": {
          "fidel": "አላቀፍንም",
          "translit": "alaqqäfnəmm",
          "en": "we didn't embrace"
        },
        "2pl": {
          "fidel": "አላቀፋችሁም",
          "translit": "alaqqäfaččəhumm",
          "en": "you didn't embrace"
        },
        "3pl": {
          "fidel": "አላቀፉም",
          "translit": "alaqqäfumm",
          "en": "they didn't embrace"
        }
      },
      "negative_imperfective": {
        "1sg": {
          "fidel": "አላቅፍም",
          "translit": "alaqfəmm",
          "en": "I don't embrace"
        },
        "2sgm": {
          "fidel": "አታቅፍም",
          "translit": "ataqfəmm",
          "en": "you (m.) don't embrace"
        },
        "2sgf": {
          "fidel": "አታቅፊም",
          "translit": "ataqfimm",
          "en": "you (f.) don't embrace"
        },
        "3sgm": {
          "fidel": "አያቅፍም",
          "translit": "ayaqfəmm",
          "en": "he doesn't embrace"
        },
        "3sgf": {
          "fidel": "አታቅፍም",
          "translit": "ataqfəmm",
          "en": "she doesn't embrace"
        },
        "1pl": {
          "fidel": "አናቅፍም",
          "translit": "anaqfəmm",
          "en": "we don't embrace"
        },
        "2pl": {
          "fidel": "አታቅፉም",
          "translit": "ataqfumm",
          "en": "you don't embrace"
        },
        "3pl": {
          "fidel": "አያቅፉም",
          "translit": "ayaqfumm",
          "en": "they don't embrace"
        }
      },
      "negative_jussive_imperative": {
        "1sg": {
          "fidel": "አልቀፍ",
          "translit": "aləqäf",
          "en": "don't embrace!"
        },
        "2sgm": {
          "fidel": "አትቀፍ",
          "translit": "attəqäf",
          "en": "don't embrace!"
        },
        "2sgf": {
          "fidel": "አትቀፊ",
          "translit": "attəqäfi",
          "en": "don't embrace!"
        },
        "3sgm": {
          "fidel": "አይቀፍ",
          "translit": "ayəqäf",
          "en": "don't embrace!"
        },
        "3sgf": {
          "fidel": "አትቀፍ",
          "translit": "attəqäf",
          "en": "don't embrace!"
        },
        "1pl": {
          "fidel": "አንቀፍ",
          "translit": "annəqäf",
          "en": "don't embrace!"
        },
        "2pl": {
          "fidel": "አትቀፉ",
          "translit": "attəqäfu",
          "en": "don't embrace!"
        },
        "3pl": {
          "fidel": "አይቀፉ",
          "translit": "ayəqäfu",
          "en": "don't embrace!"
        }
      },
      "infinitive": {
        "fidel": "ማቀፍ",
        "translit": "maqäf"
      }
    },
    "አነቀ": {
      "english": "choke",
      "perfect": {
        "1sg": {
          "fidel": "አነቅኩ",
          "translit": "annäqku",
          "en": "I choked"
        },
        "2sgm": {
          "fidel": "አነቅክ",
          "translit": "annäqk",
          "en": "you (m.) choked"
        },
        "2sgf": {
          "fidel": "አነቅሽ",
          "translit": "annäqš",
          "en": "you (f.) choked"
        },
        "3sgm": {
          "fidel": "አነቀ",
          "translit": "annäqä",
          "en": "he choked"
        },
        "3sgf": {
          "fidel": "አነቀች",
          "translit": "annäqäčč",
          "en": "she choked"
        },
        "1pl": {
          "fidel": "አነቅን",
          "translit": "annäqn",
          "en": "we choked"
        },
        "2pl": {
          "fidel": "አነቃችሁ",
          "translit": "annäqaččəhu",
          "en": "you choked"
        },
        "3pl": {
          "fidel": "አነቁ",
          "translit": "annäqu",
          "en": "they choked"
        }
      },
      "imperfective_compound": {
        "1sg": {
          "fidel": "አንቃለሁ",
          "translit": "anqallähu",
          "en": "I will choke"
        },
        "2sgm": {
          "fidel": "ታንቃለህ",
          "translit": "tanqalläh",
          "en": "you (m.) will choke"
        },
        "2sgf": {
          "fidel": "ታንቂያለሽ",
          "translit": "tanqiyalläš",
          "en": "you (f.) will choke"
        },
        "3sgm": {
          "fidel": "ያንቃል",
          "translit": "yanqall",
          "en": "he will choke"
        },
        "3sgf": {
          "fidel": "ታንቃለች",
          "translit": "tanqalläčč",
          "en": "she will choke"
        },
        "1pl": {
          "fidel": "እናንቃለን",
          "translit": "ənnanqallän",
          "en": "we will choke"
        },
        "2pl": {
          "fidel": "ታንቃላችሁ",
          "translit": "tanqallaččəhu",
          "en": "you will choke"
        },
        "3pl": {
          "fidel": "ያንቃሉ",
          "translit": "yanqallu",
          "en": "they will choke"
        }
      },
      "gerund": {
        "1sg": {
          "fidel": "አንቄ",
          "translit": "anəqqe",
          "en": "(I) having choked"
        },
        "2sgm": {
          "fidel": "አንቀህ",
          "translit": "anqäh",
          "en": "[you (m.)] having choked"
        },
        "2sgf": {
          "fidel": "አንቀሽ",
          "translit": "anqäš",
          "en": "[you (f.)] having choked"
        },
        "3sgm": {
          "fidel": "አንቆ",
          "translit": "anqo",
          "en": "(he) having choked"
        },
        "3sgf": {
          "fidel": "አንቃ",
          "translit": "anqa",
          "en": "(she) having choked"
        },
        "1pl": {
          "fidel": "አንቀን",
          "translit": "anqän",
          "en": "(we) having choked"
        },
        "2pl": {
          "fidel": "አንቃችሁ",
          "translit": "anqaččəhu",
          "en": "(you) having choked"
        },
        "3pl": {
          "fidel": "አንቀው",
          "translit": "anqäw",
          "en": "(they) having choked"
        }
      },
      "compound_gerund": {
        "1sg": {
          "fidel": "አንቄያለሁ",
          "translit": "anəqqeyallähu",
          "en": "I have choked"
        },
        "2sgm": {
          "fidel": "አንቀሃል",
          "translit": "anqähall",
          "en": "you (m.) have choked"
        },
        "2sgf": {
          "fidel": "አንቀሻል",
          "translit": "anqäšall",
          "en": "you (f.) have choked"
        },
        "3sgm": {
          "fidel": "አንቇል",
          "translit": "anqwall",
          "en": "he has choked"
        },
        "3sgf": {
          "fidel": "አንቃለች",
          "translit": "anqalläčč",
          "en": "she has choked"
        },
        "1pl": {
          "fidel": "አንቀናል",
          "translit": "anqänall",
          "en": "we have choked"
        },
        "2pl": {
          "fidel": "አንቃችኋል",
          "translit": "anqaččhwall",
          "en": "you have choked"
        },
        "3pl": {
          "fidel": "አንቀዋል",
          "translit": "anqäwall",
          "en": "they have choked"
        }
      },
      "jussive_imperative": {
        "1sg": {
          "fidel": "ልነቅ",
          "translit": "lnäq",
          "en": "let me choke"
        },
        "2sgm": {
          "fidel": "እነቅ",
          "translit": "ənäq",
          "en": "[you (m.)] choke!"
        },
        "2sgf": {
          "fidel": "እነቂ",
          "translit": "ənäqi",
          "en": "[you (f.)] choke!"
        },
        "3sgm": {
          "fidel": "ይነቅ",
          "translit": "ynäq",
          "en": "let him choke"
        },
        "3sgf": {
          "fidel": "ትነቅ",
          "translit": "tnäq",
          "en": "let her choke"
        },
        "1pl": {
          "fidel": "እንነቅ",
          "translit": "ənnäq",
          "en": "let us choke"
        },
        "2pl": {
          "fidel": "እነቁ",
          "translit": "ənäq",
          "en": "(you) choke!"
        },
        "3pl": {
          "fidel": "ይነቁ",
          "translit": "ynäq",
          "en": "let them choke"
        }
      },
      "negative_perfect": {
        "1sg": {
          "fidel": "አላነቅኩም",
          "translit": "alannäqkumm",
          "en": "I didn't choke"
        },
        "2sgm": {
          "fidel": "አላነቅክም",
          "translit": "alannäqkəmm",
          "en": "you (m.) didn't choke"
        },
        "2sgf": {
          "fidel": "አላነቅሽም",
          "translit": "alannäqšəmm",
          "en": "you (f.) didn't choke"
        },
        "3sgm": {
          "fidel": "አላነቀም",
          "translit": "alannäqämm",
          "en": "he didn't choke"
        },
        "3sgf": {
          "fidel": "አላነቀችም",
          "translit": "alannäqäččəmm",
          "en": "she didn't choke"
        },
        "1pl": {
          "fidel": "አላነቅንም",
          "translit": "alannäqnəmm",
          "en": "we didn't choke"
        },
        "2pl": {
          "fidel": "አላነቃችሁም",
          "translit": "alannäqaččəhumm",
          "en": "you didn't choke"
        },
        "3pl": {
          "fidel": "አላነቁም",
          "translit": "alannäqumm",
          "en": "they didn't choke"
        }
      },
      "negative_imperfective": {
        "1sg": {
          "fidel": "አላንቅም",
          "translit": "alanqəmm",
          "en": "I don't choke"
        },
        "2sgm": {
          "fidel": "አታንቅም",
          "translit": "atanqəmm",
          "en": "you (m.) don't choke"
        },
        "2sgf": {
          "fidel": "አታንቂም",
          "translit": "atanqimm",
          "en": "you (f.) don't choke"
        },
        "3sgm": {
          "fidel": "አያንቅም",
          "translit": "ayanqəmm",
          "en": "he doesn't choke"
        },
        "3sgf": {
          "fidel": "አታንቅም",
          "translit": "atanqəmm",
          "en": "she doesn't choke"
        },
        "1pl": {
          "fidel": "አናንቅም",
          "translit": "ananqəmm",
          "en": "we don't choke"
        },
        "2pl": {
          "fidel": "አታንቁም",
          "translit": "atanqumm",
          "en": "you don't choke"
        },
        "3pl": {
          "fidel": "አያንቁም",
          "translit": "ayanqumm",
          "en": "they don't choke"
        }
      },
      "negative_jussive_imperative": {
        "1sg": {
          "fidel": "አልነቅ",
          "translit": "alənäq",
          "en": "don't choke!"
        },
        "2sgm": {
          "fidel": "አትነቅ",
          "translit": "attənäq",
          "en": "don't choke!"
        },
        "2sgf": {
          "fidel": "አትነቂ",
          "translit": "attənäqi",
          "en": "don't choke!"
        },
        "3sgm": {
          "fidel": "አይነቅ",
          "translit": "ayənäq",
          "en": "don't choke!"
        },
        "3sgf": {
          "fidel": "አትነቅ",
          "translit": "attənäq",
          "en": "don't choke!"
        },
        "1pl": {
          "fidel": "አንነቅ",
          "translit": "annənäq",
          "en": "don't choke!"
        },
        "2pl": {
          "fidel": "አትነቁ",
          "translit": "attənäqu",
          "en": "don't choke!"
        },
        "3pl": {
          "fidel": "አይነቁ",
          "translit": "ayənäqu",
          "en": "don't choke!"
        }
      },
      "infinitive": {
        "fidel": "ማነቅ",
        "translit": "manäq"
      }
    },
    "አወቀ": {
      "english": "know",
      "perfect": {
        "1sg": {
          "fidel": "አወቅሁ",
          "translit": "awwäqhu",
          "en": "I knew"
        },
        "2sgm": {
          "fidel": "አወቅህ",
          "translit": "awwäqh",
          "en": "you (m.) knew"
        },
        "2sgf": {
          "fidel": "አወቅሽ",
          "translit": "awwäqš",
          "en": "you (f.) knew"
        },
        "3sgm": {
          "fidel": "አወቀ",
          "translit": "awwäqä",
          "en": "he knew"
        },
        "3sgf": {
          "fidel": "አወቀች",
          "translit": "awwäqäčč",
          "en": "she knew"
        },
        "1pl": {
          "fidel": "አወቅን",
          "translit": "awwäqn",
          "en": "we knew"
        },
        "2pl": {
          "fidel": "አወቃችሁ",
          "translit": "awwäqaččəhu",
          "en": "you knew"
        },
        "3pl": {
          "fidel": "አወቁ",
          "translit": "awwäqu",
          "en": "they knew"
        }
      },
      "imperfective_compound": {
        "1sg": {
          "fidel": "አውቃለሁ",
          "translit": "awqallähu",
          "en": "I will know"
        },
        "2sgm": {
          "fidel": "ታውቃለህ",
          "translit": "tawqalläh",
          "en": "you (m.) will know"
        },
        "2sgf": {
          "fidel": "ታውቂያለሽ",
          "translit": "tawqiyalläš",
          "en": "you (f.) will know"
        },
        "3sgm": {
          "fidel": "ያውቃል",
          "translit": "yawqall",
          "en": "he will know"
        },
        "3sgf": {
          "fidel": "ታውቃለች",
          "translit": "tawqalläčč",
          "en": "she will know"
        },
        "1pl": {
          "fidel": "እናውቃለን",
          "translit": "ənnawqallän",
          "en": "we will know"
        },
        "2pl": {
          "fidel": "ታውቃላችሁ",
          "translit": "tawqallaččəhu",
          "en": "you will know"
        },
        "3pl": {
          "fidel": "ያውቃሉ",
          "translit": "yawqallu",
          "en": "they will know"
        }
      },
      "gerund": {
        "1sg": {
          "fidel": "አውቄ",
          "translit": "awəqqe",
          "en": "(I) having known"
        },
        "2sgm": {
          "fidel": "አውቀህ",
          "translit": "awqäh",
          "en": "[you (m.)] having known"
        },
        "2sgf": {
          "fidel": "አውቀሽ",
          "translit": "awqäš",
          "en": "[you (f.)] having known"
        },
        "3sgm": {
          "fidel": "አውቆ",
          "translit": "awqo",
          "en": "(he) having known"
        },
        "3sgf": {
          "fidel": "አውቃ",
          "translit": "awqa",
          "en": "(she) having known"
        },
        "1pl": {
          "fidel": "አውቀን",
          "translit": "awqän",
          "en": "(we) having known"
        },
        "2pl": {
          "fidel": "አውቃችሁ",
          "translit": "awqaččəhu",
          "en": "(you) having known"
        },
        "3pl": {
          "fidel": "አውቀው",
          "translit": "awqäw",
          "en": "(they) having known"
        }
      },
      "compound_gerund": {
        "1sg": {
          "fidel": "አውቄያለሁ",
          "translit": "awəqqeyallähu",
          "en": "I have knew"
        },
        "2sgm": {
          "fidel": "አውቀሃል",
          "translit": "awqähall",
          "en": "you (m.) have knew"
        },
        "2sgf": {
          "fidel": "አውቀሻል",
          "translit": "awqäšall",
          "en": "you (f.) have knew"
        },
        "3sgm": {
          "fidel": "አውቇል",
          "translit": "awqwall",
          "en": "he has knew"
        },
        "3sgf": {
          "fidel": "አውቃለች",
          "translit": "awqalläčč",
          "en": "she has knew"
        },
        "1pl": {
          "fidel": "አውቀናል",
          "translit": "awqänall",
          "en": "we have knew"
        },
        "2pl": {
          "fidel": "አውቃችኋል",
          "translit": "awqaččhwall",
          "en": "you have knew"
        },
        "3pl": {
          "fidel": "አውቀዋል",
          "translit": "awqäwall",
          "en": "they have knew"
        }
      },
      "jussive_imperative": {
        "1sg": {
          "fidel": "ልወቅ",
          "translit": "lwäq",
          "en": "let me know"
        },
        "2sgm": {
          "fidel": "እወቅ",
          "translit": "əwäq",
          "en": "[you (m.)] know!"
        },
        "2sgf": {
          "fidel": "እወቂ",
          "translit": "əwäqi",
          "en": "[you (f.)] know!"
        },
        "3sgm": {
          "fidel": "ይወቅ",
          "translit": "ywäq",
          "en": "let him know"
        },
        "3sgf": {
          "fidel": "ትወቅ",
          "translit": "twäq",
          "en": "let her know"
        },
        "1pl": {
          "fidel": "እንወቅ",
          "translit": "ənwäq",
          "en": "let us know"
        },
        "2pl": {
          "fidel": "እወቁ",
          "translit": "əwäq",
          "en": "(you) know!"
        },
        "3pl": {
          "fidel": "ይወቁ",
          "translit": "ywäq",
          "en": "let them know"
        }
      },
      "negative_perfect": {
        "1sg": {
          "fidel": "አላወቅሁም",
          "translit": "alawwäqhumm",
          "en": "I didn't know"
        },
        "2sgm": {
          "fidel": "አላወቅህም",
          "translit": "alawwäqhəmm",
          "en": "you (m.) didn't know"
        },
        "2sgf": {
          "fidel": "አላወቅሽም",
          "translit": "alawwäqšəmm",
          "en": "you (f.) didn't know"
        },
        "3sgm": {
          "fidel": "አላወቀም",
          "translit": "alawwäqämm",
          "en": "he didn't know"
        },
        "3sgf": {
          "fidel": "አላወቀችም",
          "translit": "alawwäqäččəmm",
          "en": "she didn't know"
        },
        "1pl": {
          "fidel": "አላወቅንም",
          "translit": "alawwäqnəmm",
          "en": "we didn't know"
        },
        "2pl": {
          "fidel": "አላወቃችሁም",
          "translit": "alawwäqaččəhumm",
          "en": "you didn't know"
        },
        "3pl": {
          "fidel": "አላወቁም",
          "translit": "alawwäqumm",
          "en": "they didn't know"
        }
      },
      "negative_imperfective": {
        "1sg": {
          "fidel": "አላውቅም",
          "translit": "alawqəmm",
          "en": "I don't know"
        },
        "2sgm": {
          "fidel": "አታውቅም",
          "translit": "atawqəmm",
          "en": "you (m.) don't know"
        },
        "2sgf": {
          "fidel": "አታውቂም",
          "translit": "atawqimm",
          "en": "you (f.) don't know"
        },
        "3sgm": {
          "fidel": "አያውቅም",
          "translit": "ayawqəmm",
          "en": "he doesn't know"
        },
        "3sgf": {
          "fidel": "አታውቅም",
          "translit": "atawqəmm",
          "en": "she doesn't know"
        },
        "1pl": {
          "fidel": "አናውቅም",
          "translit": "anawqəmm",
          "en": "we don't know"
        },
        "2pl": {
          "fidel": "አታውቁም",
          "translit": "atawqumm",
          "en": "you don't know"
        },
        "3pl": {
          "fidel": "አያውቁም",
          "translit": "ayawqumm",
          "en": "they don't know"
        }
      },
      "negative_jussive_imperative": {
        "1sg": {
          "fidel": "አልወቅ",
          "translit": "aləwäq",
          "en": "don't know!"
        },
        "2sgm": {
          "fidel": "አትወቅ",
          "translit": "attəwäq",
          "en": "don't know!"
        },
        "2sgf": {
          "fidel": "አትወቂ",
          "translit": "attəwäqi",
          "en": "don't know!"
        },
        "3sgm": {
          "fidel": "አይወቅ",
          "translit": "ayəwäq",
          "en": "don't know!"
        },
        "3sgf": {
          "fidel": "አትወቅ",
          "translit": "attəwäq",
          "en": "don't know!"
        },
        "1pl": {
          "fidel": "አንወቅ",
          "translit": "annəwäq",
          "en": "don't know!"
        },
        "2pl": {
          "fidel": "አትወቁ",
          "translit": "attəwäqu",
          "en": "don't know!"
        },
        "3pl": {
          "fidel": "አይወቁ",
          "translit": "ayəwäqu",
          "en": "don't know!"
        }
      },
      "infinitive": {
        "fidel": "ማወቅ",
        "translit": "mawäq"
      }
    },
    "አዘነ": {
      "english": "grieve",
      "perfect": {
        "1sg": {
          "fidel": "አዘንኩ",
          "translit": "azzänku",
          "en": "I grieved"
        },
        "2sgm": {
          "fidel": "አዘንክ",
          "translit": "azzänk",
          "en": "you (m.) grieved"
        },
        "2sgf": {
          "fidel": "አዘንሽ",
          "translit": "azzänš",
          "en": "you (f.) grieved"
        },
        "3sgm": {
          "fidel": "አዘነ",
          "translit": "azzänä",
          "en": "he grieved"
        },
        "3sgf": {
          "fidel": "አዘነች",
          "translit": "azzänäčč",
          "en": "she grieved"
        },
        "1pl": {
          "fidel": "አዘንን",
          "translit": "azzänn",
          "en": "we grieved"
        },
        "2pl": {
          "fidel": "አዘናችሁ",
          "translit": "azzänaččəhu",
          "en": "you grieved"
        },
        "3pl": {
          "fidel": "አዘኑ",
          "translit": "azzänu",
          "en": "they grieved"
        }
      },
      "imperfective_compound": {
        "1sg": {
          "fidel": "አዝናለሁ",
          "translit": "aznallähu",
          "en": "I will grieve"
        },
        "2sgm": {
          "fidel": "ታዝናለህ",
          "translit": "taznalläh",
          "en": "you (m.) will grieve"
        },
        "2sgf": {
          "fidel": "ታዝኚያለሽ",
          "translit": "tazniyalläš",
          "en": "you (f.) will grieve"
        },
        "3sgm": {
          "fidel": "ያዝናል",
          "translit": "yaznall",
          "en": "he will grieve"
        },
        "3sgf": {
          "fidel": "ታዝናለች",
          "translit": "taznalläčč",
          "en": "she will grieve"
        },
        "1pl": {
          "fidel": "እናዝናለን",
          "translit": "ənnaznallän",
          "en": "we will grieve"
        },
        "2pl": {
          "fidel": "ታዝናላችሁ",
          "translit": "taznallaččəhu",
          "en": "you will grieve"
        },
        "3pl": {
          "fidel": "ያዝናሉ",
          "translit": "yaznallu",
          "en": "they will grieve"
        }
      },
      "gerund": {
        "1sg": {
          "fidel": "አዝኜ",
          "translit": "azənne",
          "en": "(I) having grieved"
        },
        "2sgm": {
          "fidel": "አዝነህ",
          "translit": "aznäh",
          "en": "[you (m.)] having grieved"
        },
        "2sgf": {
          "fidel": "አዝነሽ",
          "translit": "aznäš",
          "en": "[you (f.)] having grieved"
        },
        "3sgm": {
          "fidel": "አዝኖ",
          "translit": "azno",
          "en": "(he) having grieved"
        },
        "3sgf": {
          "fidel": "አዝና",
          "translit": "azna",
          "en": "(she) having grieved"
        },
        "1pl": {
          "fidel": "አዝነን",
          "translit": "aznän",
          "en": "(we) having grieved"
        },
        "2pl": {
          "fidel": "አዝናችሁ",
          "translit": "aznaččəhu",
          "en": "(you) having grieved"
        },
        "3pl": {
          "fidel": "አዝነው",
          "translit": "aznäw",
          "en": "(they) having grieved"
        }
      },
      "compound_gerund": {
        "1sg": {
          "fidel": "አዝኜያለሁ",
          "translit": "azənneyallähu",
          "en": "I have grieved"
        },
        "2sgm": {
          "fidel": "አዝነሃል",
          "translit": "aznähall",
          "en": "you (m.) have grieved"
        },
        "2sgf": {
          "fidel": "አዝነሻል",
          "translit": "aznäšall",
          "en": "you (f.) have grieved"
        },
        "3sgm": {
          "fidel": "አዝኗል",
          "translit": "aznwall",
          "en": "he has grieved"
        },
        "3sgf": {
          "fidel": "አዝናለች",
          "translit": "aznalläčč",
          "en": "she has grieved"
        },
        "1pl": {
          "fidel": "አዝነናል",
          "translit": "aznänall",
          "en": "we have grieved"
        },
        "2pl": {
          "fidel": "አዝናችኋል",
          "translit": "aznaččhwall",
          "en": "you have grieved"
        },
        "3pl": {
          "fidel": "አዝነዋል",
          "translit": "aznäwall",
          "en": "they have grieved"
        }
      },
      "jussive_imperative": {
        "1sg": {
          "fidel": "ልዘን",
          "translit": "lzän",
          "en": "let me grieve"
        },
        "2sgm": {
          "fidel": "እዘን",
          "translit": "əzän",
          "en": "[you (m.)] grieve!"
        },
        "2sgf": {
          "fidel": "እዘኝ",
          "translit": "əzäni",
          "en": "[you (f.)] grieve!"
        },
        "3sgm": {
          "fidel": "ይዘን",
          "translit": "yzän",
          "en": "let him grieve"
        },
        "3sgf": {
          "fidel": "ትዘን",
          "translit": "tzän",
          "en": "let her grieve"
        },
        "1pl": {
          "fidel": "እንዘን",
          "translit": "ənzän",
          "en": "let us grieve"
        },
        "2pl": {
          "fidel": "እዘኑ",
          "translit": "əzän",
          "en": "(you) grieve!"
        },
        "3pl": {
          "fidel": "ይዘኑ",
          "translit": "yzän",
          "en": "let them grieve"
        }
      },
      "negative_perfect": {
        "1sg": {
          "fidel": "አላዘንኩም",
          "translit": "alazzänkumm",
          "en": "I didn't grieve"
        },
        "2sgm": {
          "fidel": "አላዘንክም",
          "translit": "alazzänkəmm",
          "en": "you (m.) didn't grieve"
        },
        "2sgf": {
          "fidel": "አላዘንሽም",
          "translit": "alazzänšəmm",
          "en": "you (f.) didn't grieve"
        },
        "3sgm": {
          "fidel": "አላዘነም",
          "translit": "alazzänämm",
          "en": "he didn't grieve"
        },
        "3sgf": {
          "fidel": "አላዘነችም",
          "translit": "alazzänäččəmm",
          "en": "she didn't grieve"
        },
        "1pl": {
          "fidel": "አላዘንንም",
          "translit": "alazzännəmm",
          "en": "we didn't grieve"
        },
        "2pl": {
          "fidel": "አላዘናችሁም",
          "translit": "alazzänaččəhumm",
          "en": "you didn't grieve"
        },
        "3pl": {
          "fidel": "አላዘኑም",
          "translit": "alazzänumm",
          "en": "they didn't grieve"
        }
      },
      "negative_imperfective": {
        "1sg": {
          "fidel": "አላዝንም",
          "translit": "alaznəmm",
          "en": "I don't grieve"
        },
        "2sgm": {
          "fidel": "አታዝንም",
          "translit": "ataznəmm",
          "en": "you (m.) don't grieve"
        },
        "2sgf": {
          "fidel": "አታዝኚም",
          "translit": "ataznimm",
          "en": "you (f.) don't grieve"
        },
        "3sgm": {
          "fidel": "አያዝንም",
          "translit": "ayaznəmm",
          "en": "he doesn't grieve"
        },
        "3sgf": {
          "fidel": "አታዝንም",
          "translit": "ataznəmm",
          "en": "she doesn't grieve"
        },
        "1pl": {
          "fidel": "አናዝንም",
          "translit": "anaznəmm",
          "en": "we don't grieve"
        },
        "2pl": {
          "fidel": "አታዝኑም",
          "translit": "ataznumm",
          "en": "you don't grieve"
        },
        "3pl": {
          "fidel": "አያዝኑም",
          "translit": "ayaznumm",
          "en": "they don't grieve"
        }
      },
      "negative_jussive_imperative": {
        "1sg": {
          "fidel": "አልዘን",
          "translit": "aləzän",
          "en": "don't grieve!"
        },
        "2sgm": {
          "fidel": "አትዘን",
          "translit": "attəzän",
          "en": "don't grieve!"
        },
        "2sgf": {
          "fidel": "አትዘኝ",
          "translit": "attəzäñi",
          "en": "don't grieve!"
        },
        "3sgm": {
          "fidel": "አይዘን",
          "translit": "ayəzän",
          "en": "don't grieve!"
        },
        "3sgf": {
          "fidel": "አትዘን",
          "translit": "attəzän",
          "en": "don't grieve!"
        },
        "1pl": {
          "fidel": "አንዘን",
          "translit": "annəzän",
          "en": "don't grieve!"
        },
        "2pl": {
          "fidel": "አትዘኑ",
          "translit": "attəzänu",
          "en": "don't grieve!"
        },
        "3pl": {
          "fidel": "አይዘኑ",
          "translit": "ayəzänu",
          "en": "don't grieve!"
        }
      },
      "infinitive": {
        "fidel": "ማዘን",
        "translit": "mazän"
      }
    },
    "አደረ": {
      "english": "pass the night",
      "perfect": {
        "1sg": {
          "fidel": "አደርኩ",
          "translit": "addärku",
          "en": "I passed the night"
        },
        "2sgm": {
          "fidel": "አደርክ",
          "translit": "addärk",
          "en": "you (m.) passed the night"
        },
        "2sgf": {
          "fidel": "አደርሽ",
          "translit": "addärš",
          "en": "you (f.) passed the night"
        },
        "3sgm": {
          "fidel": "አደረ",
          "translit": "addärä",
          "en": "he passed the night"
        },
        "3sgf": {
          "fidel": "አደረች",
          "translit": "addäräčč",
          "en": "she passed the night"
        },
        "1pl": {
          "fidel": "አደርን",
          "translit": "addärn",
          "en": "we passed the night"
        },
        "2pl": {
          "fidel": "አደራችሁ",
          "translit": "addäraččəhu",
          "en": "you passed the night"
        },
        "3pl": {
          "fidel": "አደሩ",
          "translit": "addäru",
          "en": "they passed the night"
        }
      },
      "imperfective_compound": {
        "1sg": {
          "fidel": "አድራለሁ",
          "translit": "adrallähu",
          "en": "I will pass the night"
        },
        "2sgm": {
          "fidel": "ታድራለህ",
          "translit": "tadralläh",
          "en": "you (m.) will pass the night"
        },
        "2sgf": {
          "fidel": "ታድሪያለሽ",
          "translit": "tadriyalläš",
          "en": "you (f.) will pass the night"
        },
        "3sgm": {
          "fidel": "ያድራል",
          "translit": "yadrall",
          "en": "he will pass the night"
        },
        "3sgf": {
          "fidel": "ታድራለች",
          "translit": "tadralläčč",
          "en": "she will pass the night"
        },
        "1pl": {
          "fidel": "እናድራለን",
          "translit": "ənnadrallän",
          "en": "we will pass the night"
        },
        "2pl": {
          "fidel": "ታድራላችሁ",
          "translit": "tadrallaččəhu",
          "en": "you will pass the night"
        },
        "3pl": {
          "fidel": "ያድራሉ",
          "translit": "yadrallu",
          "en": "they will pass the night"
        }
      },
      "gerund": {
        "1sg": {
          "fidel": "አድሬ",
          "translit": "adərre",
          "en": "(I) having passed the night"
        },
        "2sgm": {
          "fidel": "አድረህ",
          "translit": "adräh",
          "en": "[you (m.)] having passed the night"
        },
        "2sgf": {
          "fidel": "አድረሽ",
          "translit": "adräš",
          "en": "[you (f.)] having passed the night"
        },
        "3sgm": {
          "fidel": "አድሮ",
          "translit": "adro",
          "en": "(he) having passed the night"
        },
        "3sgf": {
          "fidel": "አድራ",
          "translit": "adra",
          "en": "(she) having passed the night"
        },
        "1pl": {
          "fidel": "አድረን",
          "translit": "adrän",
          "en": "(we) having passed the night"
        },
        "2pl": {
          "fidel": "አድራችሁ",
          "translit": "adraččəhu",
          "en": "(you) having passed the night"
        },
        "3pl": {
          "fidel": "አድረው",
          "translit": "adräw",
          "en": "(they) having passed the night"
        }
      },
      "compound_gerund": {
        "1sg": {
          "fidel": "አድሬያለሁ",
          "translit": "adərreyallähu",
          "en": "I have passed the night"
        },
        "2sgm": {
          "fidel": "አድረሃል",
          "translit": "adrähall",
          "en": "you (m.) have passed the night"
        },
        "2sgf": {
          "fidel": "አድረሻል",
          "translit": "adräšall",
          "en": "you (f.) have passed the night"
        },
        "3sgm": {
          "fidel": "አድሯል",
          "translit": "adrwall",
          "en": "he has passed the night"
        },
        "3sgf": {
          "fidel": "አድራለች",
          "translit": "adralläčč",
          "en": "she has passed the night"
        },
        "1pl": {
          "fidel": "አድረናል",
          "translit": "adränall",
          "en": "we have passed the night"
        },
        "2pl": {
          "fidel": "አድራችኋል",
          "translit": "adraččhwall",
          "en": "you have passed the night"
        },
        "3pl": {
          "fidel": "አድረዋል",
          "translit": "adräwall",
          "en": "they have passed the night"
        }
      },
      "jussive_imperative": {
        "1sg": {
          "fidel": "ልደር",
          "translit": "ldär",
          "en": "let me pass the night"
        },
        "2sgm": {
          "fidel": "እደር",
          "translit": "ədär",
          "en": "[you (m.)] pass the night!"
        },
        "2sgf": {
          "fidel": "እደሪ",
          "translit": "ədäri",
          "en": "[you (f.)] pass the night!"
        },
        "3sgm": {
          "fidel": "ይደር",
          "translit": "ydär",
          "en": "let him pass the night"
        },
        "3sgf": {
          "fidel": "ትደር",
          "translit": "tdär",
          "en": "let her pass the night"
        },
        "1pl": {
          "fidel": "እንደር",
          "translit": "əndär",
          "en": "let us pass the night"
        },
        "2pl": {
          "fidel": "እደሩ",
          "translit": "ədär",
          "en": "(you) pass the night!"
        },
        "3pl": {
          "fidel": "ይደሩ",
          "translit": "ydär",
          "en": "let them pass the night"
        }
      },
      "negative_perfect": {
        "1sg": {
          "fidel": "አላደርኩም",
          "translit": "aladdärkumm",
          "en": "I didn't pass the night"
        },
        "2sgm": {
          "fidel": "አላደርክም",
          "translit": "aladdärkəmm",
          "en": "you (m.) didn't pass the night"
        },
        "2sgf": {
          "fidel": "አላደርሽም",
          "translit": "aladdäršəmm",
          "en": "you (f.) didn't pass the night"
        },
        "3sgm": {
          "fidel": "አላደረም",
          "translit": "aladdärämm",
          "en": "he didn't pass the night"
        },
        "3sgf": {
          "fidel": "አላደረችም",
          "translit": "aladdäräččəmm",
          "en": "she didn't pass the night"
        },
        "1pl": {
          "fidel": "አላደርንም",
          "translit": "aladdärnəmm",
          "en": "we didn't pass the night"
        },
        "2pl": {
          "fidel": "አላደራችሁም",
          "translit": "aladdäraččəhumm",
          "en": "you didn't pass the night"
        },
        "3pl": {
          "fidel": "አላደሩም",
          "translit": "aladdärumm",
          "en": "they didn't pass the night"
        }
      },
      "negative_imperfective": {
        "1sg": {
          "fidel": "አላድርም",
          "translit": "aladrəmm",
          "en": "I don't pass the night"
        },
        "2sgm": {
          "fidel": "አታድርም",
          "translit": "atadrəmm",
          "en": "you (m.) don't pass the night"
        },
        "2sgf": {
          "fidel": "አታድሪም",
          "translit": "atadrimm",
          "en": "you (f.) don't pass the night"
        },
        "3sgm": {
          "fidel": "አያድርም",
          "translit": "ayadrəmm",
          "en": "he doesn't pass the night"
        },
        "3sgf": {
          "fidel": "አታድርም",
          "translit": "atadrəmm",
          "en": "she doesn't pass the night"
        },
        "1pl": {
          "fidel": "አናድርም",
          "translit": "anadrəmm",
          "en": "we don't pass the night"
        },
        "2pl": {
          "fidel": "አታድሩም",
          "translit": "atadrumm",
          "en": "you don't pass the night"
        },
        "3pl": {
          "fidel": "አያድሩም",
          "translit": "ayadrumm",
          "en": "they don't pass the night"
        }
      },
      "negative_jussive_imperative": {
        "1sg": {
          "fidel": "አልደር",
          "translit": "alədär",
          "en": "don't pass the night!"
        },
        "2sgm": {
          "fidel": "አትደር",
          "translit": "attədär",
          "en": "don't pass the night!"
        },
        "2sgf": {
          "fidel": "አትደሪ",
          "translit": "attədäri",
          "en": "don't pass the night!"
        },
        "3sgm": {
          "fidel": "አይደር",
          "translit": "ayədär",
          "en": "don't pass the night!"
        },
        "3sgf": {
          "fidel": "አትደር",
          "translit": "attədär",
          "en": "don't pass the night!"
        },
        "1pl": {
          "fidel": "አንደር",
          "translit": "annədär",
          "en": "don't pass the night!"
        },
        "2pl": {
          "fidel": "አትደሩ",
          "translit": "attədäru",
          "en": "don't pass the night!"
        },
        "3pl": {
          "fidel": "አይደሩ",
          "translit": "ayədäru",
          "en": "don't pass the night!"
        }
      },
      "infinitive": {
        "fidel": "ማደር",
        "translit": "madär"
      }
    },
    "አደበ": {
      "english": "behave well",
      "perfect": {
        "1sg": {
          "fidel": "አደብኩ",
          "translit": "addäbku",
          "en": "I behaved well"
        },
        "2sgm": {
          "fidel": "አደብክ",
          "translit": "addäbk",
          "en": "you (m.) behaved well"
        },
        "2sgf": {
          "fidel": "አደብሽ",
          "translit": "addäbš",
          "en": "you (f.) behaved well"
        },
        "3sgm": {
          "fidel": "አደበ",
          "translit": "addäbä",
          "en": "he behaved well"
        },
        "3sgf": {
          "fidel": "አደበች",
          "translit": "addäbäčč",
          "en": "she behaved well"
        },
        "1pl": {
          "fidel": "አደብን",
          "translit": "addäbn",
          "en": "we behaved well"
        },
        "2pl": {
          "fidel": "አደባችሁ",
          "translit": "addäbaččəhu",
          "en": "you behaved well"
        },
        "3pl": {
          "fidel": "አደቡ",
          "translit": "addäbu",
          "en": "they behaved well"
        }
      },
      "imperfective_compound": {
        "1sg": {
          "fidel": "አድባለሁ",
          "translit": "adballähu",
          "en": "I will behave well"
        },
        "2sgm": {
          "fidel": "ታድባለህ",
          "translit": "tadballäh",
          "en": "you (m.) will behave well"
        },
        "2sgf": {
          "fidel": "ታድቢያለሽ",
          "translit": "tadbiyalläš",
          "en": "you (f.) will behave well"
        },
        "3sgm": {
          "fidel": "ያድባል",
          "translit": "yadball",
          "en": "he will behave well"
        },
        "3sgf": {
          "fidel": "ታድባለች",
          "translit": "tadballäčč",
          "en": "she will behave well"
        },
        "1pl": {
          "fidel": "እናድባለን",
          "translit": "ənnadballän",
          "en": "we will behave well"
        },
        "2pl": {
          "fidel": "ታድባላችሁ",
          "translit": "tadballaččəhu",
          "en": "you will behave well"
        },
        "3pl": {
          "fidel": "ያድባሉ",
          "translit": "yadballu",
          "en": "they will behave well"
        }
      },
      "gerund": {
        "1sg": {
          "fidel": "አድቤ",
          "translit": "adəbbe",
          "en": "(I) having behaved well"
        },
        "2sgm": {
          "fidel": "አድበህ",
          "translit": "adbäh",
          "en": "[you (m.)] having behaved well"
        },
        "2sgf": {
          "fidel": "አድበሽ",
          "translit": "adbäš",
          "en": "[you (f.)] having behaved well"
        },
        "3sgm": {
          "fidel": "አድቦ",
          "translit": "adbo",
          "en": "(he) having behaved well"
        },
        "3sgf": {
          "fidel": "አድባ",
          "translit": "adba",
          "en": "(she) having behaved well"
        },
        "1pl": {
          "fidel": "አድበን",
          "translit": "adbän",
          "en": "(we) having behaved well"
        },
        "2pl": {
          "fidel": "አድባችሁ",
          "translit": "adbaččəhu",
          "en": "(you) having behaved well"
        },
        "3pl": {
          "fidel": "አድበው",
          "translit": "adbäw",
          "en": "(they) having behaved well"
        }
      },
      "compound_gerund": {
        "1sg": {
          "fidel": "አድቤያለሁ",
          "translit": "adəbbeyallähu",
          "en": "I have behaved well"
        },
        "2sgm": {
          "fidel": "አድበሃል",
          "translit": "adbähall",
          "en": "you (m.) have behaved well"
        },
        "2sgf": {
          "fidel": "አድበሻል",
          "translit": "adbäšall",
          "en": "you (f.) have behaved well"
        },
        "3sgm": {
          "fidel": "አድቧል",
          "translit": "adbwall",
          "en": "he has behaved well"
        },
        "3sgf": {
          "fidel": "አድባለች",
          "translit": "adballäčč",
          "en": "she has behaved well"
        },
        "1pl": {
          "fidel": "አድበናል",
          "translit": "adbänall",
          "en": "we have behaved well"
        },
        "2pl": {
          "fidel": "አድባችኋል",
          "translit": "adbaččhwall",
          "en": "you have behaved well"
        },
        "3pl": {
          "fidel": "አድበዋል",
          "translit": "adbäwall",
          "en": "they have behaved well"
        }
      },
      "jussive_imperative": {
        "1sg": {
          "fidel": "ልደብ",
          "translit": "ldäb",
          "en": "let me behave well"
        },
        "2sgm": {
          "fidel": "እደብ",
          "translit": "ədäb",
          "en": "[you (m.)] behave well!"
        },
        "2sgf": {
          "fidel": "እደቢ",
          "translit": "ədäbi",
          "en": "[you (f.)] behave well!"
        },
        "3sgm": {
          "fidel": "ይደብ",
          "translit": "ydäb",
          "en": "let him behave well"
        },
        "3sgf": {
          "fidel": "ትደብ",
          "translit": "tdäb",
          "en": "let her behave well"
        },
        "1pl": {
          "fidel": "እንደብ",
          "translit": "əndäb",
          "en": "let us behave well"
        },
        "2pl": {
          "fidel": "እደቡ",
          "translit": "ədäb",
          "en": "(you) behave well!"
        },
        "3pl": {
          "fidel": "ይደቡ",
          "translit": "ydäb",
          "en": "let them behave well"
        }
      },
      "negative_perfect": {
        "1sg": {
          "fidel": "አላደብኩም",
          "translit": "aladdäbkumm",
          "en": "I didn't behave well"
        },
        "2sgm": {
          "fidel": "አላደብክም",
          "translit": "aladdäbkəmm",
          "en": "you (m.) didn't behave well"
        },
        "2sgf": {
          "fidel": "አላደብሽም",
          "translit": "aladdäbšəmm",
          "en": "you (f.) didn't behave well"
        },
        "3sgm": {
          "fidel": "አላደበም",
          "translit": "aladdäbämm",
          "en": "he didn't behave well"
        },
        "3sgf": {
          "fidel": "አላደበችም",
          "translit": "aladdäbäččəmm",
          "en": "she didn't behave well"
        },
        "1pl": {
          "fidel": "አላደብንም",
          "translit": "aladdäbnəmm",
          "en": "we didn't behave well"
        },
        "2pl": {
          "fidel": "አላደባችሁም",
          "translit": "aladdäbaččəhumm",
          "en": "you didn't behave well"
        },
        "3pl": {
          "fidel": "አላደቡም",
          "translit": "aladdäbumm",
          "en": "they didn't behave well"
        }
      },
      "negative_imperfective": {
        "1sg": {
          "fidel": "አላድብም",
          "translit": "aladbəmm",
          "en": "I don't behave well"
        },
        "2sgm": {
          "fidel": "አታድብም",
          "translit": "atadbəmm",
          "en": "you (m.) don't behave well"
        },
        "2sgf": {
          "fidel": "አታድቢም",
          "translit": "atadbimm",
          "en": "you (f.) don't behave well"
        },
        "3sgm": {
          "fidel": "አያድብም",
          "translit": "ayadbəmm",
          "en": "he doesn't behave well"
        },
        "3sgf": {
          "fidel": "አታድብም",
          "translit": "atadbəmm",
          "en": "she doesn't behave well"
        },
        "1pl": {
          "fidel": "አናድብም",
          "translit": "anadbəmm",
          "en": "we don't behave well"
        },
        "2pl": {
          "fidel": "አታድቡም",
          "translit": "atadbumm",
          "en": "you don't behave well"
        },
        "3pl": {
          "fidel": "አያድቡም",
          "translit": "ayadbumm",
          "en": "they don't behave well"
        }
      },
      "negative_jussive_imperative": {
        "1sg": {
          "fidel": "አልደብ",
          "translit": "alədäb",
          "en": "don't behave well!"
        },
        "2sgm": {
          "fidel": "አትደብ",
          "translit": "attədäb",
          "en": "don't behave well!"
        },
        "2sgf": {
          "fidel": "አትደቢ",
          "translit": "attədäbi",
          "en": "don't behave well!"
        },
        "3sgm": {
          "fidel": "አይደብ",
          "translit": "ayədäb",
          "en": "don't behave well!"
        },
        "3sgf": {
          "fidel": "አትደብ",
          "translit": "attədäb",
          "en": "don't behave well!"
        },
        "1pl": {
          "fidel": "አንደብ",
          "translit": "annədäb",
          "en": "don't behave well!"
        },
        "2pl": {
          "fidel": "አትደቡ",
          "translit": "attədäbu",
          "en": "don't behave well!"
        },
        "3pl": {
          "fidel": "አይደቡ",
          "translit": "ayədäbu",
          "en": "don't behave well!"
        }
      },
      "infinitive": {
        "fidel": "ማደብ",
        "translit": "madäb"
      }
    },
    "አደገ": {
      "english": "grow",
      "perfect": {
        "1sg": {
          "fidel": "አደግኩ",
          "translit": "addägku",
          "en": "I grew"
        },
        "2sgm": {
          "fidel": "አደግክ",
          "translit": "addägk",
          "en": "you (m.) grew"
        },
        "2sgf": {
          "fidel": "አደግሽ",
          "translit": "addägš",
          "en": "you (f.) grew"
        },
        "3sgm": {
          "fidel": "አደገ",
          "translit": "addägä",
          "en": "he grew"
        },
        "3sgf": {
          "fidel": "አደገች",
          "translit": "addägäčč",
          "en": "she grew"
        },
        "1pl": {
          "fidel": "አደግን",
          "translit": "addägn",
          "en": "we grew"
        },
        "2pl": {
          "fidel": "አደጋችሁ",
          "translit": "addägaččəhu",
          "en": "you grew"
        },
        "3pl": {
          "fidel": "አደጉ",
          "translit": "addägu",
          "en": "they grew"
        }
      },
      "imperfective_compound": {
        "1sg": {
          "fidel": "አድጋለሁ",
          "translit": "adgallähu",
          "en": "I will grow"
        },
        "2sgm": {
          "fidel": "ታድጋለህ",
          "translit": "tadgalläh",
          "en": "you (m.) will grow"
        },
        "2sgf": {
          "fidel": "ታድጊያለሽ",
          "translit": "tadgiyalläš",
          "en": "you (f.) will grow"
        },
        "3sgm": {
          "fidel": "ያድጋል",
          "translit": "yadgall",
          "en": "he will grow"
        },
        "3sgf": {
          "fidel": "ታድጋለች",
          "translit": "tadgalläčč",
          "en": "she will grow"
        },
        "1pl": {
          "fidel": "እናድጋለን",
          "translit": "ənnadgallän",
          "en": "we will grow"
        },
        "2pl": {
          "fidel": "ታድጋላችሁ",
          "translit": "tadgallaččəhu",
          "en": "you will grow"
        },
        "3pl": {
          "fidel": "ያድጋሉ",
          "translit": "yadgallu",
          "en": "they will grow"
        }
      },
      "gerund": {
        "1sg": {
          "fidel": "አድጌ",
          "translit": "adəgge",
          "en": "(I) having grown"
        },
        "2sgm": {
          "fidel": "አድገህ",
          "translit": "adgäh",
          "en": "[you (m.)] having grown"
        },
        "2sgf": {
          "fidel": "አድገሽ",
          "translit": "adgäš",
          "en": "[you (f.)] having grown"
        },
        "3sgm": {
          "fidel": "አድጎ",
          "translit": "adgo",
          "en": "(he) having grown"
        },
        "3sgf": {
          "fidel": "አድጋ",
          "translit": "adga",
          "en": "(she) having grown"
        },
        "1pl": {
          "fidel": "አድገን",
          "translit": "adgän",
          "en": "(we) having grown"
        },
        "2pl": {
          "fidel": "አድጋችሁ",
          "translit": "adgaččəhu",
          "en": "(you) having grown"
        },
        "3pl": {
          "fidel": "አድገው",
          "translit": "adgäw",
          "en": "(they) having grown"
        }
      },
      "compound_gerund": {
        "1sg": {
          "fidel": "አድጌያለሁ",
          "translit": "adəggeyallähu",
          "en": "I have grew"
        },
        "2sgm": {
          "fidel": "አድገሃል",
          "translit": "adgähall",
          "en": "you (m.) have grew"
        },
        "2sgf": {
          "fidel": "አድገሻል",
          "translit": "adgäšall",
          "en": "you (f.) have grew"
        },
        "3sgm": {
          "fidel": "አድጓል",
          "translit": "adgwall",
          "en": "he has grew"
        },
        "3sgf": {
          "fidel": "አድጋለች",
          "translit": "adgalläčč",
          "en": "she has grew"
        },
        "1pl": {
          "fidel": "አድገናል",
          "translit": "adgänall",
          "en": "we have grew"
        },
        "2pl": {
          "fidel": "አድጋችኋል",
          "translit": "adgaččhwall",
          "en": "you have grew"
        },
        "3pl": {
          "fidel": "አድገዋል",
          "translit": "adgäwall",
          "en": "they have grew"
        }
      },
      "jussive_imperative": {
        "1sg": {
          "fidel": "ልደግ",
          "translit": "ldäg",
          "en": "let me grow"
        },
        "2sgm": {
          "fidel": "እደግ",
          "translit": "ədäg",
          "en": "[you (m.)] grow!"
        },
        "2sgf": {
          "fidel": "እደጊ",
          "translit": "ədägi",
          "en": "[you (f.)] grow!"
        },
        "3sgm": {
          "fidel": "ይደግ",
          "translit": "ydäg",
          "en": "let him grow"
        },
        "3sgf": {
          "fidel": "ትደግ",
          "translit": "tdäg",
          "en": "let her grow"
        },
        "1pl": {
          "fidel": "እንደግ",
          "translit": "əndäg",
          "en": "let us grow"
        },
        "2pl": {
          "fidel": "እደጉ",
          "translit": "ədäg",
          "en": "(you) grow!"
        },
        "3pl": {
          "fidel": "ይደጉ",
          "translit": "ydäg",
          "en": "let them grow"
        }
      },
      "negative_perfect": {
        "1sg": {
          "fidel": "አላደግኩም",
          "translit": "aladdägkumm",
          "en": "I didn't grow"
        },
        "2sgm": {
          "fidel": "አላደግክም",
          "translit": "aladdägkəmm",
          "en": "you (m.) didn't grow"
        },
        "2sgf": {
          "fidel": "አላደግሽም",
          "translit": "aladdägšəmm",
          "en": "you (f.) didn't grow"
        },
        "3sgm": {
          "fidel": "አላደገም",
          "translit": "aladdägämm",
          "en": "he didn't grow"
        },
        "3sgf": {
          "fidel": "አላደገችም",
          "translit": "aladdägäččəmm",
          "en": "she didn't grow"
        },
        "1pl": {
          "fidel": "አላደግንም",
          "translit": "aladdägnəmm",
          "en": "we didn't grow"
        },
        "2pl": {
          "fidel": "አላደጋችሁም",
          "translit": "aladdägaččəhumm",
          "en": "you didn't grow"
        },
        "3pl": {
          "fidel": "አላደጉም",
          "translit": "aladdägumm",
          "en": "they didn't grow"
        }
      },
      "negative_imperfective": {
        "1sg": {
          "fidel": "አላድግም",
          "translit": "aladgəmm",
          "en": "I don't grow"
        },
        "2sgm": {
          "fidel": "አታድግም",
          "translit": "atadgəmm",
          "en": "you (m.) don't grow"
        },
        "2sgf": {
          "fidel": "አታድጊም",
          "translit": "atadgimm",
          "en": "you (f.) don't grow"
        },
        "3sgm": {
          "fidel": "አያድግም",
          "translit": "ayadgəmm",
          "en": "he doesn't grow"
        },
        "3sgf": {
          "fidel": "አታድግም",
          "translit": "atadgəmm",
          "en": "she doesn't grow"
        },
        "1pl": {
          "fidel": "አናድግም",
          "translit": "anadgəmm",
          "en": "we don't grow"
        },
        "2pl": {
          "fidel": "አታድጉም",
          "translit": "atadgumm",
          "en": "you don't grow"
        },
        "3pl": {
          "fidel": "አያድጉም",
          "translit": "ayadgumm",
          "en": "they don't grow"
        }
      },
      "negative_jussive_imperative": {
        "1sg": {
          "fidel": "አልደግ",
          "translit": "alədäg",
          "en": "don't grow!"
        },
        "2sgm": {
          "fidel": "አትደግ",
          "translit": "attədäg",
          "en": "don't grow!"
        },
        "2sgf": {
          "fidel": "አትደጊ",
          "translit": "attədägi",
          "en": "don't grow!"
        },
        "3sgm": {
          "fidel": "አይደግ",
          "translit": "ayədäg",
          "en": "don't grow!"
        },
        "3sgf": {
          "fidel": "አትደግ",
          "translit": "attədäg",
          "en": "don't grow!"
        },
        "1pl": {
          "fidel": "አንደግ",
          "translit": "annədäg",
          "en": "don't grow!"
        },
        "2pl": {
          "fidel": "አትደጉ",
          "translit": "attədägu",
          "en": "don't grow!"
        },
        "3pl": {
          "fidel": "አይደጉ",
          "translit": "ayədägu",
          "en": "don't grow!"
        }
      },
      "infinitive": {
        "fidel": "ማደግ",
        "translit": "madäg"
      }
    },
    "አጠበ": {
      "english": "wash",
      "perfect": {
        "1sg": {
          "fidel": "አጠብኩ",
          "translit": "aṭṭäbku",
          "en": "I washed"
        },
        "2sgm": {
          "fidel": "አጠብክ",
          "translit": "aṭṭäbk",
          "en": "you (m.) washed"
        },
        "2sgf": {
          "fidel": "አጠብሽ",
          "translit": "aṭṭäbš",
          "en": "you (f.) washed"
        },
        "3sgm": {
          "fidel": "አጠበ",
          "translit": "aṭṭäbä",
          "en": "he washed"
        },
        "3sgf": {
          "fidel": "አጠበች",
          "translit": "aṭṭäbäčč",
          "en": "she washed"
        },
        "1pl": {
          "fidel": "አጠብን",
          "translit": "aṭṭäbn",
          "en": "we washed"
        },
        "2pl": {
          "fidel": "አጠባችሁ",
          "translit": "aṭṭäbaččəhu",
          "en": "you washed"
        },
        "3pl": {
          "fidel": "አጠቡ",
          "translit": "aṭṭäbu",
          "en": "they washed"
        }
      },
      "imperfective_compound": {
        "1sg": {
          "fidel": "አጥባለሁ",
          "translit": "aṭballähu",
          "en": "I will wash"
        },
        "2sgm": {
          "fidel": "ታጥባለህ",
          "translit": "taṭballäh",
          "en": "you (m.) will wash"
        },
        "2sgf": {
          "fidel": "ታጥቢያለሽ",
          "translit": "taṭbiyalläš",
          "en": "you (f.) will wash"
        },
        "3sgm": {
          "fidel": "ያጥባል",
          "translit": "yaṭball",
          "en": "he will wash"
        },
        "3sgf": {
          "fidel": "ታጥባለች",
          "translit": "taṭballäčč",
          "en": "she will wash"
        },
        "1pl": {
          "fidel": "እናጥባለን",
          "translit": "ənnaṭballän",
          "en": "we will wash"
        },
        "2pl": {
          "fidel": "ታጥባላችሁ",
          "translit": "taṭballaččəhu",
          "en": "you will wash"
        },
        "3pl": {
          "fidel": "ያጥባሉ",
          "translit": "yaṭballu",
          "en": "they will wash"
        }
      },
      "gerund": {
        "1sg": {
          "fidel": "አጥቤ",
          "translit": "aṭəbbe",
          "en": "(I) having washed"
        },
        "2sgm": {
          "fidel": "አጥበህ",
          "translit": "aṭbäh",
          "en": "[you (m.)] having washed"
        },
        "2sgf": {
          "fidel": "አጥበሽ",
          "translit": "aṭbäš",
          "en": "[you (f.)] having washed"
        },
        "3sgm": {
          "fidel": "አጥቦ",
          "translit": "aṭbo",
          "en": "(he) having washed"
        },
        "3sgf": {
          "fidel": "አጥባ",
          "translit": "aṭba",
          "en": "(she) having washed"
        },
        "1pl": {
          "fidel": "አጥበን",
          "translit": "aṭbän",
          "en": "(we) having washed"
        },
        "2pl": {
          "fidel": "አጥባችሁ",
          "translit": "aṭbaččəhu",
          "en": "(you) having washed"
        },
        "3pl": {
          "fidel": "አጥበው",
          "translit": "aṭbäw",
          "en": "(they) having washed"
        }
      },
      "compound_gerund": {
        "1sg": {
          "fidel": "አጥቤያለሁ",
          "translit": "aṭəbbeyallähu",
          "en": "I have washed"
        },
        "2sgm": {
          "fidel": "አጥበሃል",
          "translit": "aṭbähall",
          "en": "you (m.) have washed"
        },
        "2sgf": {
          "fidel": "አጥበሻል",
          "translit": "aṭbäšall",
          "en": "you (f.) have washed"
        },
        "3sgm": {
          "fidel": "አጥቧል",
          "translit": "aṭbwall",
          "en": "he has washed"
        },
        "3sgf": {
          "fidel": "አጥባለች",
          "translit": "aṭballäčč",
          "en": "she has washed"
        },
        "1pl": {
          "fidel": "አጥበናል",
          "translit": "aṭbänall",
          "en": "we have washed"
        },
        "2pl": {
          "fidel": "አጥባችኋል",
          "translit": "aṭbaččhwall",
          "en": "you have washed"
        },
        "3pl": {
          "fidel": "አጥበዋል",
          "translit": "aṭbäwall",
          "en": "they have washed"
        }
      },
      "jussive_imperative": {
        "1sg": {
          "fidel": "ልጠብ",
          "translit": "lṭäb",
          "en": "let me wash"
        },
        "2sgm": {
          "fidel": "እጠብ",
          "translit": "əṭäb",
          "en": "[you (m.)] wash!"
        },
        "2sgf": {
          "fidel": "እጠቢ",
          "translit": "əṭäbi",
          "en": "[you (f.)] wash!"
        },
        "3sgm": {
          "fidel": "ይጠብ",
          "translit": "yṭäb",
          "en": "let him wash"
        },
        "3sgf": {
          "fidel": "ትጠብ",
          "translit": "tṭäb",
          "en": "let her wash"
        },
        "1pl": {
          "fidel": "እንጠብ",
          "translit": "ənṭäb",
          "en": "let us wash"
        },
        "2pl": {
          "fidel": "እጠቡ",
          "translit": "əṭäb",
          "en": "(you) wash!"
        },
        "3pl": {
          "fidel": "ይጠቡ",
          "translit": "yṭäb",
          "en": "let them wash"
        }
      },
      "negative_perfect": {
        "1sg": {
          "fidel": "አላጠብኩም",
          "translit": "alaṭṭäbkumm",
          "en": "I didn't wash"
        },
        "2sgm": {
          "fidel": "አላጠብክም",
          "translit": "alaṭṭäbkəmm",
          "en": "you (m.) didn't wash"
        },
        "2sgf": {
          "fidel": "አላጠብሽም",
          "translit": "alaṭṭäbšəmm",
          "en": "you (f.) didn't wash"
        },
        "3sgm": {
          "fidel": "አላጠበም",
          "translit": "alaṭṭäbämm",
          "en": "he didn't wash"
        },
        "3sgf": {
          "fidel": "አላጠበችም",
          "translit": "alaṭṭäbäččəmm",
          "en": "she didn't wash"
        },
        "1pl": {
          "fidel": "አላጠብንም",
          "translit": "alaṭṭäbnəmm",
          "en": "we didn't wash"
        },
        "2pl": {
          "fidel": "አላጠባችሁም",
          "translit": "alaṭṭäbaččəhumm",
          "en": "you didn't wash"
        },
        "3pl": {
          "fidel": "አላጠቡም",
          "translit": "alaṭṭäbumm",
          "en": "they didn't wash"
        }
      },
      "negative_imperfective": {
        "1sg": {
          "fidel": "አላጥብም",
          "translit": "alaṭbəmm",
          "en": "I don't wash"
        },
        "2sgm": {
          "fidel": "አታጥብም",
          "translit": "ataṭbəmm",
          "en": "you (m.) don't wash"
        },
        "2sgf": {
          "fidel": "አታጥቢም",
          "translit": "ataṭbimm",
          "en": "you (f.) don't wash"
        },
        "3sgm": {
          "fidel": "አያጥብም",
          "translit": "ayaṭbəmm",
          "en": "he doesn't wash"
        },
        "3sgf": {
          "fidel": "አታጥብም",
          "translit": "ataṭbəmm",
          "en": "she doesn't wash"
        },
        "1pl": {
          "fidel": "አናጥብም",
          "translit": "anaṭbəmm",
          "en": "we don't wash"
        },
        "2pl": {
          "fidel": "አታጥቡም",
          "translit": "ataṭbumm",
          "en": "you don't wash"
        },
        "3pl": {
          "fidel": "አያጥቡም",
          "translit": "ayaṭbumm",
          "en": "they don't wash"
        }
      },
      "negative_jussive_imperative": {
        "1sg": {
          "fidel": "አልጠብ",
          "translit": "aləṭäb",
          "en": "don't wash!"
        },
        "2sgm": {
          "fidel": "አትጠብ",
          "translit": "attəṭäb",
          "en": "don't wash!"
        },
        "2sgf": {
          "fidel": "አትጠቢ",
          "translit": "attəṭäbi",
          "en": "don't wash!"
        },
        "3sgm": {
          "fidel": "አይጠብ",
          "translit": "ayəṭäb",
          "en": "don't wash!"
        },
        "3sgf": {
          "fidel": "አትጠብ",
          "translit": "attəṭäb",
          "en": "don't wash!"
        },
        "1pl": {
          "fidel": "አንጠብ",
          "translit": "annəṭäb",
          "en": "don't wash!"
        },
        "2pl": {
          "fidel": "አትጠቡ",
          "translit": "attəṭäbu",
          "en": "don't wash!"
        },
        "3pl": {
          "fidel": "አይጠቡ",
          "translit": "ayəṭäbu",
          "en": "don't wash!"
        }
      },
      "infinitive": {
        "fidel": "ማጠብ",
        "translit": "maṭäb"
      }
    },
    "አፈረ": {
      "english": "be shy",
      "perfect": {
        "1sg": {
          "fidel": "አፈርኩ",
          "translit": "affärku",
          "en": "I was shy"
        },
        "2sgm": {
          "fidel": "አፈርክ",
          "translit": "affärk",
          "en": "you (m.) was shy"
        },
        "2sgf": {
          "fidel": "አፈርሽ",
          "translit": "affärš",
          "en": "you (f.) was shy"
        },
        "3sgm": {
          "fidel": "አፈረ",
          "translit": "affärä",
          "en": "he was shy"
        },
        "3sgf": {
          "fidel": "አፈረች",
          "translit": "affäräčč",
          "en": "she was shy"
        },
        "1pl": {
          "fidel": "አፈርን",
          "translit": "affärn",
          "en": "we was shy"
        },
        "2pl": {
          "fidel": "አፈራችሁ",
          "translit": "affäraččəhu",
          "en": "you was shy"
        },
        "3pl": {
          "fidel": "አፈሩ",
          "translit": "affäru",
          "en": "they was shy"
        }
      },
      "imperfective_compound": {
        "1sg": {
          "fidel": "አፍራለሁ",
          "translit": "afrallähu",
          "en": "I will be shy"
        },
        "2sgm": {
          "fidel": "ታፍራለህ",
          "translit": "tafralläh",
          "en": "you (m.) will be shy"
        },
        "2sgf": {
          "fidel": "ታፍሪያለሽ",
          "translit": "tafriyalläš",
          "en": "you (f.) will be shy"
        },
        "3sgm": {
          "fidel": "ያፍራል",
          "translit": "yafrall",
          "en": "he will be shy"
        },
        "3sgf": {
          "fidel": "ታፍራለች",
          "translit": "tafralläčč",
          "en": "she will be shy"
        },
        "1pl": {
          "fidel": "እናፍራለን",
          "translit": "ənnafrallän",
          "en": "we will be shy"
        },
        "2pl": {
          "fidel": "ታፍራላችሁ",
          "translit": "tafrallaččəhu",
          "en": "you will be shy"
        },
        "3pl": {
          "fidel": "ያፍራሉ",
          "translit": "yafrallu",
          "en": "they will be shy"
        }
      },
      "gerund": {
        "1sg": {
          "fidel": "አፍሬ",
          "translit": "afərre",
          "en": "(I) having been shy"
        },
        "2sgm": {
          "fidel": "አፍረህ",
          "translit": "afräh",
          "en": "[you (m.)] having been shy"
        },
        "2sgf": {
          "fidel": "አፍረሽ",
          "translit": "afräš",
          "en": "[you (f.)] having been shy"
        },
        "3sgm": {
          "fidel": "አፍሮ",
          "translit": "afro",
          "en": "(he) having been shy"
        },
        "3sgf": {
          "fidel": "አፍራ",
          "translit": "afra",
          "en": "(she) having been shy"
        },
        "1pl": {
          "fidel": "አፍረን",
          "translit": "afrän",
          "en": "(we) having been shy"
        },
        "2pl": {
          "fidel": "አፍራችሁ",
          "translit": "afraččəhu",
          "en": "(you) having been shy"
        },
        "3pl": {
          "fidel": "አፍረው",
          "translit": "afräw",
          "en": "(they) having been shy"
        }
      },
      "compound_gerund": {
        "1sg": {
          "fidel": "አፍሬያለሁ",
          "translit": "afərreyallähu",
          "en": "I have was shy"
        },
        "2sgm": {
          "fidel": "አፍረሃል",
          "translit": "afrähall",
          "en": "you (m.) have was shy"
        },
        "2sgf": {
          "fidel": "አፍረሻል",
          "translit": "afräšall",
          "en": "you (f.) have was shy"
        },
        "3sgm": {
          "fidel": "አፍሯል",
          "translit": "afrwall",
          "en": "he has was shy"
        },
        "3sgf": {
          "fidel": "አፍራለች",
          "translit": "afralläčč",
          "en": "she has was shy"
        },
        "1pl": {
          "fidel": "አፍረናል",
          "translit": "afränall",
          "en": "we have was shy"
        },
        "2pl": {
          "fidel": "አፍራችኋል",
          "translit": "afraččhwall",
          "en": "you have was shy"
        },
        "3pl": {
          "fidel": "አፍረዋል",
          "translit": "afräwall",
          "en": "they have was shy"
        }
      },
      "jussive_imperative": {
        "1sg": {
          "fidel": "ልፈር",
          "translit": "lfär",
          "en": "let me be shy"
        },
        "2sgm": {
          "fidel": "እፈር",
          "translit": "əfär",
          "en": "[you (m.)] be shy!"
        },
        "2sgf": {
          "fidel": "እፈሪ",
          "translit": "əfäri",
          "en": "[you (f.)] be shy!"
        },
        "3sgm": {
          "fidel": "ይፈር",
          "translit": "yfär",
          "en": "let him be shy"
        },
        "3sgf": {
          "fidel": "ትፈር",
          "translit": "tfär",
          "en": "let her be shy"
        },
        "1pl": {
          "fidel": "እንፈር",
          "translit": "ənfär",
          "en": "let us be shy"
        },
        "2pl": {
          "fidel": "እፈሩ",
          "translit": "əfär",
          "en": "(you) be shy!"
        },
        "3pl": {
          "fidel": "ይፈሩ",
          "translit": "yfär",
          "en": "let them be shy"
        }
      },
      "negative_perfect": {
        "1sg": {
          "fidel": "አላፈርኩም",
          "translit": "alaffärkumm",
          "en": "I didn't be shy"
        },
        "2sgm": {
          "fidel": "አላፈርክም",
          "translit": "alaffärkəmm",
          "en": "you (m.) didn't be shy"
        },
        "2sgf": {
          "fidel": "አላፈርሽም",
          "translit": "alaffäršəmm",
          "en": "you (f.) didn't be shy"
        },
        "3sgm": {
          "fidel": "አላፈረም",
          "translit": "alaffärämm",
          "en": "he didn't be shy"
        },
        "3sgf": {
          "fidel": "አላፈረችም",
          "translit": "alaffäräččəmm",
          "en": "she didn't be shy"
        },
        "1pl": {
          "fidel": "አላፈርንም",
          "translit": "alaffärnəmm",
          "en": "we didn't be shy"
        },
        "2pl": {
          "fidel": "አላፈራችሁም",
          "translit": "alaffäraččəhumm",
          "en": "you didn't be shy"
        },
        "3pl": {
          "fidel": "አላፈሩም",
          "translit": "alaffärumm",
          "en": "they didn't be shy"
        }
      },
      "negative_imperfective": {
        "1sg": {
          "fidel": "አላፍርም",
          "translit": "alafrəmm",
          "en": "I don't be shy"
        },
        "2sgm": {
          "fidel": "አታፍርም",
          "translit": "atafrəmm",
          "en": "you (m.) don't be shy"
        },
        "2sgf": {
          "fidel": "አታፍሪም",
          "translit": "atafrimm",
          "en": "you (f.) don't be shy"
        },
        "3sgm": {
          "fidel": "አያፍርም",
          "translit": "ayafrəmm",
          "en": "he doesn't be shy"
        },
        "3sgf": {
          "fidel": "አታፍርም",
          "translit": "atafrəmm",
          "en": "she doesn't be shy"
        },
        "1pl": {
          "fidel": "አናፍርም",
          "translit": "anafrəmm",
          "en": "we don't be shy"
        },
        "2pl": {
          "fidel": "አታፍሩም",
          "translit": "atafrumm",
          "en": "you don't be shy"
        },
        "3pl": {
          "fidel": "አያፍሩም",
          "translit": "ayafrumm",
          "en": "they don't be shy"
        }
      },
      "negative_jussive_imperative": {
        "1sg": {
          "fidel": "አልፈር",
          "translit": "aləfär",
          "en": "don't be shy!"
        },
        "2sgm": {
          "fidel": "አትፈር",
          "translit": "attəfär",
          "en": "don't be shy!"
        },
        "2sgf": {
          "fidel": "አትፈሪ",
          "translit": "attəfäri",
          "en": "don't be shy!"
        },
        "3sgm": {
          "fidel": "አይፈር",
          "translit": "ayəfär",
          "en": "don't be shy!"
        },
        "3sgf": {
          "fidel": "አትፈር",
          "translit": "attəfär",
          "en": "don't be shy!"
        },
        "1pl": {
          "fidel": "አንፈር",
          "translit": "annəfär",
          "en": "don't be shy!"
        },
        "2pl": {
          "fidel": "አትፈሩ",
          "translit": "attəfäru",
          "en": "don't be shy!"
        },
        "3pl": {
          "fidel": "አይፈሩ",
          "translit": "ayəfäru",
          "en": "don't be shy!"
        }
      },
      "infinitive": {
        "fidel": "ማፈር",
        "translit": "mafär"
      }
    },
    "አጠፈ": {
      "english": "fold",
      "perfect": {
        "1sg": {
          "fidel": "አጠፍኩ",
          "translit": "aṭṭäfku",
          "en": "I folded"
        },
        "2sgm": {
          "fidel": "አጠፍክ",
          "translit": "aṭṭäfk",
          "en": "you (m.) folded"
        },
        "2sgf": {
          "fidel": "አጠፍሽ",
          "translit": "aṭṭäfš",
          "en": "you (f.) folded"
        },
        "3sgm": {
          "fidel": "አጠፈ",
          "translit": "aṭṭäfä",
          "en": "he folded"
        },
        "3sgf": {
          "fidel": "አጠፈች",
          "translit": "aṭṭäfäčč",
          "en": "she folded"
        },
        "1pl": {
          "fidel": "አጠፍን",
          "translit": "aṭṭäfn",
          "en": "we folded"
        },
        "2pl": {
          "fidel": "አጠፋችሁ",
          "translit": "aṭṭäfaččəhu",
          "en": "you folded"
        },
        "3pl": {
          "fidel": "አጠፉ",
          "translit": "aṭṭäfu",
          "en": "they folded"
        }
      },
      "imperfective_compound": {
        "1sg": {
          "fidel": "አጥፋለሁ",
          "translit": "aṭfallähu",
          "en": "I will fold"
        },
        "2sgm": {
          "fidel": "ታጥፋለህ",
          "translit": "taṭfalläh",
          "en": "you (m.) will fold"
        },
        "2sgf": {
          "fidel": "ታጥፊያለሽ",
          "translit": "taṭfiyalläš",
          "en": "you (f.) will fold"
        },
        "3sgm": {
          "fidel": "ያጥፋል",
          "translit": "yaṭfall",
          "en": "he will fold"
        },
        "3sgf": {
          "fidel": "ታጥፋለች",
          "translit": "taṭfalläčč",
          "en": "she will fold"
        },
        "1pl": {
          "fidel": "እናጥፋለን",
          "translit": "ənnaṭfallän",
          "en": "we will fold"
        },
        "2pl": {
          "fidel": "ታጥፋላችሁ",
          "translit": "taṭfallaččəhu",
          "en": "you will fold"
        },
        "3pl": {
          "fidel": "ያጥፋሉ",
          "translit": "yaṭfallu",
          "en": "they will fold"
        }
      },
      "gerund": {
        "1sg": {
          "fidel": "አጥፌ",
          "translit": "aṭəffe",
          "en": "(I) having folded"
        },
        "2sgm": {
          "fidel": "አጥፈህ",
          "translit": "aṭfäh",
          "en": "[you (m.)] having folded"
        },
        "2sgf": {
          "fidel": "አጥፈሽ",
          "translit": "aṭfäš",
          "en": "[you (f.)] having folded"
        },
        "3sgm": {
          "fidel": "አጥፎ",
          "translit": "aṭfo",
          "en": "(he) having folded"
        },
        "3sgf": {
          "fidel": "አጥፋ",
          "translit": "aṭfa",
          "en": "(she) having folded"
        },
        "1pl": {
          "fidel": "አጥፈን",
          "translit": "aṭfän",
          "en": "(we) having folded"
        },
        "2pl": {
          "fidel": "አጥፋችሁ",
          "translit": "aṭfaččəhu",
          "en": "(you) having folded"
        },
        "3pl": {
          "fidel": "አጥፈው",
          "translit": "aṭfäw",
          "en": "(they) having folded"
        }
      },
      "compound_gerund": {
        "1sg": {
          "fidel": "አጥፌያለሁ",
          "translit": "aṭəffeyallähu",
          "en": "I have folded"
        },
        "2sgm": {
          "fidel": "አጥፈሃል",
          "translit": "aṭfähall",
          "en": "you (m.) have folded"
        },
        "2sgf": {
          "fidel": "አጥፈሻል",
          "translit": "aṭfäšall",
          "en": "you (f.) have folded"
        },
        "3sgm": {
          "fidel": "አጥፏል",
          "translit": "aṭfwall",
          "en": "he has folded"
        },
        "3sgf": {
          "fidel": "አጥፋለች",
          "translit": "aṭfalläčč",
          "en": "she has folded"
        },
        "1pl": {
          "fidel": "አጥፈናል",
          "translit": "aṭfänall",
          "en": "we have folded"
        },
        "2pl": {
          "fidel": "አጥፋችኋል",
          "translit": "aṭfaččhwall",
          "en": "you have folded"
        },
        "3pl": {
          "fidel": "አጥፈዋል",
          "translit": "aṭfäwall",
          "en": "they have folded"
        }
      },
      "jussive_imperative": {
        "1sg": {
          "fidel": "ልጠፍ",
          "translit": "lṭäf",
          "en": "let me fold"
        },
        "2sgm": {
          "fidel": "እጠፍ",
          "translit": "əṭäf",
          "en": "[you (m.)] fold!"
        },
        "2sgf": {
          "fidel": "እጠፊ",
          "translit": "əṭäfi",
          "en": "[you (f.)] fold!"
        },
        "3sgm": {
          "fidel": "ይጠፍ",
          "translit": "yṭäf",
          "en": "let him fold"
        },
        "3sgf": {
          "fidel": "ትጠፍ",
          "translit": "tṭäf",
          "en": "let her fold"
        },
        "1pl": {
          "fidel": "እንጠፍ",
          "translit": "ənṭäf",
          "en": "let us fold"
        },
        "2pl": {
          "fidel": "እጠፉ",
          "translit": "əṭäf",
          "en": "(you) fold!"
        },
        "3pl": {
          "fidel": "ይጠፉ",
          "translit": "yṭäf",
          "en": "let them fold"
        }
      },
      "negative_perfect": {
        "1sg": {
          "fidel": "አላጠፍኩም",
          "translit": "alaṭṭäfkumm",
          "en": "I didn't fold"
        },
        "2sgm": {
          "fidel": "አላጠፍክም",
          "translit": "alaṭṭäfkəmm",
          "en": "you (m.) didn't fold"
        },
        "2sgf": {
          "fidel": "አላጠፍሽም",
          "translit": "alaṭṭäfšəmm",
          "en": "you (f.) didn't fold"
        },
        "3sgm": {
          "fidel": "አላጠፈም",
          "translit": "alaṭṭäfämm",
          "en": "he didn't fold"
        },
        "3sgf": {
          "fidel": "አላጠፈችም",
          "translit": "alaṭṭäfäččəmm",
          "en": "she didn't fold"
        },
        "1pl": {
          "fidel": "አላጠፍንም",
          "translit": "alaṭṭäfnəmm",
          "en": "we didn't fold"
        },
        "2pl": {
          "fidel": "አላጠፋችሁም",
          "translit": "alaṭṭäfaččəhumm",
          "en": "you didn't fold"
        },
        "3pl": {
          "fidel": "አላጠፉም",
          "translit": "alaṭṭäfumm",
          "en": "they didn't fold"
        }
      },
      "negative_imperfective": {
        "1sg": {
          "fidel": "አላጥፍም",
          "translit": "alaṭfəmm",
          "en": "I don't fold"
        },
        "2sgm": {
          "fidel": "አታጥፍም",
          "translit": "ataṭfəmm",
          "en": "you (m.) don't fold"
        },
        "2sgf": {
          "fidel": "አታጥፊም",
          "translit": "ataṭfimm",
          "en": "you (f.) don't fold"
        },
        "3sgm": {
          "fidel": "አያጥፍም",
          "translit": "ayaṭfəmm",
          "en": "he doesn't fold"
        },
        "3sgf": {
          "fidel": "አታጥፍም",
          "translit": "ataṭfəmm",
          "en": "she doesn't fold"
        },
        "1pl": {
          "fidel": "አናጥፍም",
          "translit": "anaṭfəmm",
          "en": "we don't fold"
        },
        "2pl": {
          "fidel": "አታጥፉም",
          "translit": "ataṭfumm",
          "en": "you don't fold"
        },
        "3pl": {
          "fidel": "አያጥፉም",
          "translit": "ayaṭfumm",
          "en": "they don't fold"
        }
      },
      "negative_jussive_imperative": {
        "1sg": {
          "fidel": "አልጠፍ",
          "translit": "aləṭäf",
          "en": "don't fold!"
        },
        "2sgm": {
          "fidel": "አትጠፍ",
          "translit": "attəṭäf",
          "en": "don't fold!"
        },
        "2sgf": {
          "fidel": "አትጠፊ",
          "translit": "attəṭäfi",
          "en": "don't fold!"
        },
        "3sgm": {
          "fidel": "አይጠፍ",
          "translit": "ayəṭäf",
          "en": "don't fold!"
        },
        "3sgf": {
          "fidel": "አትጠፍ",
          "translit": "attəṭäf",
          "en": "don't fold!"
        },
        "1pl": {
          "fidel": "አንጠፍ",
          "translit": "annəṭäf",
          "en": "don't fold!"
        },
        "2pl": {
          "fidel": "አትጠፉ",
          "translit": "attəṭäfu",
          "en": "don't fold!"
        },
        "3pl": {
          "fidel": "አይጠፉ",
          "translit": "ayəṭäfu",
          "en": "don't fold!"
        }
      },
      "infinitive": {
        "fidel": "ማጠፍ",
        "translit": "maṭäf"
      }
    },
    "አደፈ": {
      "english": "get dirty",
      "perfect": {
        "1sg": {
          "fidel": "አደፍኩ",
          "translit": "addäfku",
          "en": "I got dirty"
        },
        "2sgm": {
          "fidel": "አደፍክ",
          "translit": "addäfk",
          "en": "you (m.) got dirty"
        },
        "2sgf": {
          "fidel": "አደፍሽ",
          "translit": "addäfš",
          "en": "you (f.) got dirty"
        },
        "3sgm": {
          "fidel": "አደፈ",
          "translit": "addäfä",
          "en": "he got dirty"
        },
        "3sgf": {
          "fidel": "አደፈች",
          "translit": "addäfäčč",
          "en": "she got dirty"
        },
        "1pl": {
          "fidel": "አደፍን",
          "translit": "addäfn",
          "en": "we got dirty"
        },
        "2pl": {
          "fidel": "አደፋችሁ",
          "translit": "addäfaččəhu",
          "en": "you got dirty"
        },
        "3pl": {
          "fidel": "አደፉ",
          "translit": "addäfu",
          "en": "they got dirty"
        }
      },
      "imperfective_compound": {
        "1sg": {
          "fidel": "አድፋለሁ",
          "translit": "adfallähu",
          "en": "I will get dirty"
        },
        "2sgm": {
          "fidel": "ታድፋለህ",
          "translit": "tadfalläh",
          "en": "you (m.) will get dirty"
        },
        "2sgf": {
          "fidel": "ታድፊያለሽ",
          "translit": "tadfiyalläš",
          "en": "you (f.) will get dirty"
        },
        "3sgm": {
          "fidel": "ያድፋል",
          "translit": "yadfall",
          "en": "he will get dirty"
        },
        "3sgf": {
          "fidel": "ታድፋለች",
          "translit": "tadfalläčč",
          "en": "she will get dirty"
        },
        "1pl": {
          "fidel": "እናድፋለን",
          "translit": "ənnadfallän",
          "en": "we will get dirty"
        },
        "2pl": {
          "fidel": "ታድፋላችሁ",
          "translit": "tadfallaččəhu",
          "en": "you will get dirty"
        },
        "3pl": {
          "fidel": "ያድፋሉ",
          "translit": "yadfallu",
          "en": "they will get dirty"
        }
      },
      "gerund": {
        "1sg": {
          "fidel": "አድፌ",
          "translit": "adəffe",
          "en": "(I) having gotten dirty"
        },
        "2sgm": {
          "fidel": "አድፈህ",
          "translit": "adfäh",
          "en": "[you(m.)] having gotten dirty"
        },
        "2sgf": {
          "fidel": "አድፈሽ",
          "translit": "adfäš",
          "en": "[you (f.)] having gotten dirty"
        },
        "3sgm": {
          "fidel": "አድፎ",
          "translit": "adfo",
          "en": "(he) having gotten dirty"
        },
        "3sgf": {
          "fidel": "አድፋ",
          "translit": "adfa",
          "en": "(she) having gotten dirty"
        },
        "1pl": {
          "fidel": "አድፈን",
          "translit": "adfän",
          "en": "(we) having gotten dirty"
        },
        "2pl": {
          "fidel": "አድፋችሁ",
          "translit": "adfaččəhu",
          "en": "(you) having gotten dirty"
        },
        "3pl": {
          "fidel": "አድፈው",
          "translit": "adfäw",
          "en": "(they) having gotten dirty"
        }
      },
      "compound_gerund": {
        "1sg": {
          "fidel": "አድፌያለሁ",
          "translit": "adəffeyallähu",
          "en": "I have got dirty"
        },
        "2sgm": {
          "fidel": "አድፈሃል",
          "translit": "adfähall",
          "en": "you (m.) have got dirty"
        },
        "2sgf": {
          "fidel": "አድፈሻል",
          "translit": "adfäšall",
          "en": "you (f.) have got dirty"
        },
        "3sgm": {
          "fidel": "አድፏል",
          "translit": "adfwall",
          "en": "he has got dirty"
        },
        "3sgf": {
          "fidel": "አድፋለች",
          "translit": "adfalläčč",
          "en": "she has got dirty"
        },
        "1pl": {
          "fidel": "አድፈናል",
          "translit": "adfänall",
          "en": "we have got dirty"
        },
        "2pl": {
          "fidel": "አድፋችኋል",
          "translit": "adfaččhwall",
          "en": "you have got dirty"
        },
        "3pl": {
          "fidel": "አድፈዋል",
          "translit": "adfäwall",
          "en": "they have got dirty"
        }
      },
      "jussive_imperative": {
        "1sg": {
          "fidel": "ልደፍ",
          "translit": "ldäf",
          "en": "let me get dirty"
        },
        "2sgm": {
          "fidel": "እደፍ",
          "translit": "ədäf",
          "en": "[you (m.)] get dirty!"
        },
        "2sgf": {
          "fidel": "እደፊ",
          "translit": "ədäfi",
          "en": "[you (f.)] get dirty!"
        },
        "3sgm": {
          "fidel": "ይደፍ",
          "translit": "ydäf",
          "en": "let him get dirty"
        },
        "3sgf": {
          "fidel": "ትደፍ",
          "translit": "tdäf",
          "en": "let her get dirty"
        },
        "1pl": {
          "fidel": "እንደፍ",
          "translit": "əndäf",
          "en": "let us get dirty"
        },
        "2pl": {
          "fidel": "እደፉ",
          "translit": "ədäf",
          "en": "(you) get dirty!"
        },
        "3pl": {
          "fidel": "ይደፉ",
          "translit": "ydäf",
          "en": "let them get dirty"
        }
      },
      "negative_perfect": {
        "1sg": {
          "fidel": "አላደፍኩም",
          "translit": "aladdäfkumm",
          "en": "I didn't get dirty"
        },
        "2sgm": {
          "fidel": "አላደፍክም",
          "translit": "aladdäfkəmm",
          "en": "you (m.) didn't get dirty"
        },
        "2sgf": {
          "fidel": "አላደፍሽም",
          "translit": "aladdäfšəmm",
          "en": "you (f.) didn't get dirty"
        },
        "3sgm": {
          "fidel": "አላደፈም",
          "translit": "aladdäfämm",
          "en": "he didn't get dirty"
        },
        "3sgf": {
          "fidel": "አላደፈችም",
          "translit": "aladdäfäččəmm",
          "en": "she didn't get dirty"
        },
        "1pl": {
          "fidel": "አላደፍንም",
          "translit": "aladdäfnəmm",
          "en": "we didn't get dirty"
        },
        "2pl": {
          "fidel": "አላደፋችሁም",
          "translit": "aladdäfaččəhumm",
          "en": "you didn't get dirty"
        },
        "3pl": {
          "fidel": "አላደፉም",
          "translit": "aladdäfumm",
          "en": "they didn't get dirty"
        }
      },
      "negative_imperfective": {
        "1sg": {
          "fidel": "አላድፍም",
          "translit": "aladfəmm",
          "en": "I don't get dirty"
        },
        "2sgm": {
          "fidel": "አታድፍም",
          "translit": "atadfəmm",
          "en": "you (m.) don't get dirty"
        },
        "2sgf": {
          "fidel": "አታድፊም",
          "translit": "atadfimm",
          "en": "you (f.) don't get dirty"
        },
        "3sgm": {
          "fidel": "አያድፍም",
          "translit": "ayadfəmm",
          "en": "he doesn't get dirty"
        },
        "3sgf": {
          "fidel": "አታድፍም",
          "translit": "atadfəmm",
          "en": "she doesn't get dirty"
        },
        "1pl": {
          "fidel": "አናድፍም",
          "translit": "anadfəmm",
          "en": "we don't get dirty"
        },
        "2pl": {
          "fidel": "አታድፉም",
          "translit": "atadfumm",
          "en": "you don't get dirty"
        },
        "3pl": {
          "fidel": "አያድፉም",
          "translit": "ayadfumm",
          "en": "they don't get dirty"
        }
      },
      "negative_jussive_imperative": {
        "1sg": {
          "fidel": "አልደፍ",
          "translit": "alədäf",
          "en": "don't get dirty!"
        },
        "2sgm": {
          "fidel": "አትደፍ",
          "translit": "attədäf",
          "en": "don't get dirty!"
        },
        "2sgf": {
          "fidel": "አትደፊ",
          "translit": "attədäfi",
          "en": "don't get dirty!"
        },
        "3sgm": {
          "fidel": "አይደፍ",
          "translit": "ayədäf",
          "en": "don't get dirty!"
        },
        "3sgf": {
          "fidel": "አትደፍ",
          "translit": "attədäf",
          "en": "don't get dirty!"
        },
        "1pl": {
          "fidel": "አንደፍ",
          "translit": "annədäf",
          "en": "don't get dirty!"
        },
        "2pl": {
          "fidel": "አትደፉ",
          "translit": "attədäfu",
          "en": "don't get dirty!"
        },
        "3pl": {
          "fidel": "አይደፉ",
          "translit": "ayədäfu",
          "en": "don't get dirty!"
        }
      },
      "infinitive": {
        "fidel": "ማደፍ",
        "translit": "madäf"
      }
    }
  },
  "2A (4B 02)": {
    "አሰበ": {
      "english": "think, intend",
      "perfect": {
        "1sg": {
          "fidel": "አሰብኩ",
          "translit": "",
          "en": ""
        },
        "2sgm": {
          "fidel": "አሰብክ",
          "translit": "",
          "en": ""
        },
        "2sgf": {
          "fidel": "አሰብሽ",
          "translit": "",
          "en": ""
        },
        "3sgm": {
          "fidel": "አሰበ",
          "translit": "",
          "en": ""
        },
        "3sgf": {
          "fidel": "አሰበች",
          "translit": "",
          "en": ""
        },
        "1pl": {
          "fidel": "አሰብን",
          "translit": "",
          "en": ""
        },
        "2pl": {
          "fidel": "አሰባችሁ",
          "translit": "",
          "en": ""
        },
        "3pl": {
          "fidel": "አሰቡ",
          "translit": "",
          "en": ""
        }
      },
      "imperfective_compound": {
        "1sg": {
          "fidel": "አስባለሁ",
          "translit": "",
          "en": ""
        },
        "2sgm": {
          "fidel": "ታስባለህ",
          "translit": "",
          "en": ""
        },
        "2sgf": {
          "fidel": "ታስቢያለሽ",
          "translit": "",
          "en": ""
        },
        "3sgm": {
          "fidel": "ያስባል",
          "translit": "",
          "en": ""
        },
        "3sgf": {
          "fidel": "ታስባለች",
          "translit": "",
          "en": ""
        },
        "1pl": {
          "fidel": "እናስባለን",
          "translit": "",
          "en": ""
        },
        "2pl": {
          "fidel": "ታስባላችሁ",
          "translit": "",
          "en": ""
        },
        "3pl": {
          "fidel": "ያስባሉ",
          "translit": "",
          "en": ""
        }
      },
      "gerund": {
        "1sg": {
          "fidel": "አስቤ",
          "translit": "",
          "en": ""
        },
        "2sgm": {
          "fidel": "አስበህ",
          "translit": "",
          "en": ""
        },
        "2sgf": {
          "fidel": "አስበሽ",
          "translit": "",
          "en": ""
        },
        "3sgm": {
          "fidel": "አስቦ",
          "translit": "",
          "en": ""
        },
        "3sgf": {
          "fidel": "አስባ",
          "translit": "",
          "en": ""
        },
        "1pl": {
          "fidel": "አስበን",
          "translit": "",
          "en": ""
        },
        "2pl": {
          "fidel": "አስባችሁ",
          "translit": "",
          "en": ""
        },
        "3pl": {
          "fidel": "አስበው",
          "translit": "",
          "en": ""
        }
      },
      "compound_gerund": {
        "1sg": {
          "fidel": "አስቤያለሁ",
          "translit": "",
          "en": ""
        },
        "2sgm": {
          "fidel": "አስበሃል",
          "translit": "",
          "en": ""
        },
        "2sgf": {
          "fidel": "አስበሻል",
          "translit": "",
          "en": ""
        },
        "3sgm": {
          "fidel": "አስቧል",
          "translit": "",
          "en": ""
        },
        "3sgf": {
          "fidel": "አስባለች",
          "translit": "",
          "en": ""
        },
        "1pl": {
          "fidel": "አስበናል",
          "translit": "",
          "en": ""
        },
        "2pl": {
          "fidel": "አስባችኋል",
          "translit": "",
          "en": ""
        },
        "3pl": {
          "fidel": "አስበዋል",
          "translit": "",
          "en": ""
        }
      },
      "jussive_imperative": {
        "1sg": {
          "fidel": "ላሰብ",
          "translit": "",
          "en": ""
        },
        "2sgm": {
          "fidel": "አሰብ",
          "translit": "",
          "en": ""
        },
        "2sgf": {
          "fidel": "አሰቢ",
          "translit": "",
          "en": ""
        },
        "3sgm": {
          "fidel": "ያሰብ",
          "translit": "",
          "en": ""
        },
        "3sgf": {
          "fidel": "ታሰብ",
          "translit": "",
          "en": ""
        },
        "1pl": {
          "fidel": "እናሰብ",
          "translit": "",
          "en": ""
        },
        "2pl": {
          "fidel": "አሰቡ",
          "translit": "",
          "en": ""
        },
        "3pl": {
          "fidel": "ያሰቡ",
          "translit": "",
          "en": ""
        }
      },
      "negative_perfect": {
        "1sg": {
          "fidel": "አላሰብኩም",
          "translit": "",
          "en": ""
        },
        "2sgm": {
          "fidel": "አላሰብክም",
          "translit": "",
          "en": ""
        },
        "2sgf": {
          "fidel": "አላሰብሽም",
          "translit": "",
          "en": ""
        },
        "3sgm": {
          "fidel": "አላሰበም",
          "translit": "",
          "en": ""
        },
        "3sgf": {
          "fidel": "አላሰበችም",
          "translit": "",
          "en": ""
        },
        "1pl": {
          "fidel": "አላሰብንም",
          "translit": "",
          "en": ""
        },
        "2pl": {
          "fidel": "አላሰባችሁም",
          "translit": "",
          "en": ""
        },
        "3pl": {
          "fidel": "አላሰቡም",
          "translit": "",
          "en": ""
        }
      },
      "negative_imperfective": {
        "1sg": {
          "fidel": "አላስብም",
          "translit": "",
          "en": ""
        },
        "2sgm": {
          "fidel": "አታስብም",
          "translit": "",
          "en": ""
        },
        "2sgf": {
          "fidel": "አታስቢም",
          "translit": "",
          "en": ""
        },
        "3sgm": {
          "fidel": "አያስብም",
          "translit": "",
          "en": ""
        },
        "3sgf": {
          "fidel": "አታስብም",
          "translit": "",
          "en": ""
        },
        "1pl": {
          "fidel": "አናስብም",
          "translit": "",
          "en": ""
        },
        "2pl": {
          "fidel": "አታስቡም",
          "translit": "",
          "en": ""
        },
        "3pl": {
          "fidel": "አያስቡም",
          "translit": "",
          "en": ""
        }
      },
      "negative_jussive_imperative": {
        "1sg": {
          "fidel": "አላሰብ",
          "translit": "",
          "en": ""
        },
        "2sgm": {
          "fidel": "አታሰብ",
          "translit": "",
          "en": ""
        },
        "2sgf": {
          "fidel": "አታሰቢ",
          "translit": "",
          "en": ""
        },
        "3sgm": {
          "fidel": "አያሰብ",
          "translit": "",
          "en": ""
        },
        "3sgf": {
          "fidel": "አታሰብ",
          "translit": "",
          "en": ""
        },
        "1pl": {
          "fidel": "አናሰብ",
          "translit": "",
          "en": ""
        },
        "2pl": {
          "fidel": "አታሰቡ",
          "translit": "",
          "en": ""
        },
        "3pl": {
          "fidel": "አያሰቡ",
          "translit": "",
          "en": ""
        }
      },
      "infinitive": {
        "fidel": "ማሰብ",
        "translit": ""
      }
    },
    "አነፀ / አነጠ": {
      "english": "construct",
      "perfect": {
        "1sg": {
          "fidel": "አነፅኩ",
          "translit": "",
          "en": ""
        },
        "2sgm": {
          "fidel": "አነፅክ",
          "translit": "",
          "en": ""
        },
        "2sgf": {
          "fidel": "አነፅሽ",
          "translit": "",
          "en": ""
        },
        "3sgm": {
          "fidel": "አነፀ",
          "translit": "",
          "en": ""
        },
        "3sgf": {
          "fidel": "አነፀች",
          "translit": "",
          "en": ""
        },
        "1pl": {
          "fidel": "አነፅን",
          "translit": "",
          "en": ""
        },
        "2pl": {
          "fidel": "አነፃችሁ",
          "translit": "",
          "en": ""
        },
        "3pl": {
          "fidel": "አነፁ",
          "translit": "",
          "en": ""
        }
      },
      "imperfective_compound": {
        "1sg": {
          "fidel": "አንፃለሁ",
          "translit": "",
          "en": ""
        },
        "2sgm": {
          "fidel": "ታንፃለህ",
          "translit": "",
          "en": ""
        },
        "2sgf": {
          "fidel": "ታንጪያለሽ",
          "translit": "",
          "en": ""
        },
        "3sgm": {
          "fidel": "ያንፃል",
          "translit": "",
          "en": ""
        },
        "3sgf": {
          "fidel": "ታንፃለች",
          "translit": "",
          "en": ""
        },
        "1pl": {
          "fidel": "እናንፃለን",
          "translit": "",
          "en": ""
        },
        "2pl": {
          "fidel": "ታንፃላችሁ",
          "translit": "",
          "en": ""
        },
        "3pl": {
          "fidel": "ያንፃሉ",
          "translit": "",
          "en": ""
        }
      },
      "gerund": {
        "1sg": {
          "fidel": "አንጬ",
          "translit": "",
          "en": ""
        },
        "2sgm": {
          "fidel": "አንፀህ",
          "translit": "",
          "en": ""
        },
        "2sgf": {
          "fidel": "አንፀሽ",
          "translit": "",
          "en": ""
        },
        "3sgm": {
          "fidel": "አንፆ",
          "translit": "",
          "en": ""
        },
        "3sgf": {
          "fidel": "አንፃ",
          "translit": "",
          "en": ""
        },
        "1pl": {
          "fidel": "አንፀን",
          "translit": "",
          "en": ""
        },
        "2pl": {
          "fidel": "አንፃችሁ",
          "translit": "",
          "en": ""
        },
        "3pl": {
          "fidel": "አንፀው",
          "translit": "",
          "en": ""
        }
      },
      "compound_gerund": {
        "1sg": {
          "fidel": "አንጬያለሁ",
          "translit": "",
          "en": ""
        },
        "2sgm": {
          "fidel": "አንፀሃል",
          "translit": "",
          "en": ""
        },
        "2sgf": {
          "fidel": "አንፀሻል",
          "translit": "",
          "en": ""
        },
        "3sgm": {
          "fidel": "አንጿል",
          "translit": "",
          "en": ""
        },
        "3sgf": {
          "fidel": "አንፃለች",
          "translit": "",
          "en": ""
        },
        "1pl": {
          "fidel": "አንፀናል",
          "translit": "",
          "en": ""
        },
        "2pl": {
          "fidel": "አንፃችኋል",
          "translit": "",
          "en": ""
        },
        "3pl": {
          "fidel": "አንፀዋል",
          "translit": "",
          "en": ""
        }
      },
      "jussive_imperative": {
        "1sg": {
          "fidel": "ላነፅ",
          "translit": "",
          "en": ""
        },
        "2sgm": {
          "fidel": "አነፅ",
          "translit": "",
          "en": ""
        },
        "2sgf": {
          "fidel": "አነጭ",
          "translit": "",
          "en": ""
        },
        "3sgm": {
          "fidel": "ያነፅ",
          "translit": "",
          "en": ""
        },
        "3sgf": {
          "fidel": "ታነፅ",
          "translit": "",
          "en": ""
        },
        "1pl": {
          "fidel": "እናነፅ",
          "translit": "",
          "en": ""
        },
        "2pl": {
          "fidel": "አነፁ",
          "translit": "",
          "en": ""
        },
        "3pl": {
          "fidel": "ያነፁ",
          "translit": "",
          "en": ""
        }
      },
      "negative_perfect": {
        "1sg": {
          "fidel": "አላነፅኩም",
          "translit": "",
          "en": ""
        },
        "2sgm": {
          "fidel": "አላነፅክም",
          "translit": "",
          "en": ""
        },
        "2sgf": {
          "fidel": "አላነፅሽም",
          "translit": "",
          "en": ""
        },
        "3sgm": {
          "fidel": "አላነፀም",
          "translit": "",
          "en": ""
        },
        "3sgf": {
          "fidel": "አላነፀችም",
          "translit": "",
          "en": ""
        },
        "1pl": {
          "fidel": "አላነፅንም",
          "translit": "",
          "en": ""
        },
        "2pl": {
          "fidel": "አላነፃችሁም",
          "translit": "",
          "en": ""
        },
        "3pl": {
          "fidel": "አላነፁም",
          "translit": "",
          "en": ""
        }
      },
      "negative_imperfective": {
        "1sg": {
          "fidel": "አላንፅም",
          "translit": "",
          "en": ""
        },
        "2sgm": {
          "fidel": "አታንፅም",
          "translit": "",
          "en": ""
        },
        "2sgf": {
          "fidel": "አታንጪም",
          "translit": "",
          "en": ""
        },
        "3sgm": {
          "fidel": "አያንፅም",
          "translit": "",
          "en": ""
        },
        "3sgf": {
          "fidel": "አታንፅም",
          "translit": "",
          "en": ""
        },
        "1pl": {
          "fidel": "አናንፅም",
          "translit": "",
          "en": ""
        },
        "2pl": {
          "fidel": "አታንፁም",
          "translit": "",
          "en": ""
        },
        "3pl": {
          "fidel": "አያንፁም",
          "translit": "",
          "en": ""
        }
      },
      "negative_jussive_imperative": {
        "1sg": {
          "fidel": "አላነፅ",
          "translit": "",
          "en": ""
        },
        "2sgm": {
          "fidel": "አታነፅ",
          "translit": "",
          "en": ""
        },
        "2sgf": {
          "fidel": "አታነጭ",
          "translit": "",
          "en": ""
        },
        "3sgm": {
          "fidel": "አያነፅ",
          "translit": "",
          "en": ""
        },
        "3sgf": {
          "fidel": "አታነፅ",
          "translit": "",
          "en": ""
        },
        "1pl": {
          "fidel": "አናነፅ",
          "translit": "",
          "en": ""
        },
        "2pl": {
          "fidel": "አታነፁ",
          "translit": "",
          "en": ""
        },
        "3pl": {
          "fidel": "አያነፁ",
          "translit": "",
          "en": ""
        }
      },
      "infinitive": {
        "fidel": "ማነፅ",
        "translit": ""
      }
    },
    "አለመ": {
      "english": "dream",
      "perfect": {
        "1sg": {
          "fidel": "አለምኩ",
          "translit": "አቀድኩ",
          "en": ""
        },
        "2sgm": {
          "fidel": "አለምክ",
          "translit": "አቀድክ",
          "en": ""
        },
        "2sgf": {
          "fidel": "አለምሽ",
          "translit": "አቀድሽ",
          "en": ""
        },
        "3sgm": {
          "fidel": "አለመ",
          "translit": "አቀደ",
          "en": ""
        },
        "3sgf": {
          "fidel": "አለመች",
          "translit": "አቀደች",
          "en": ""
        },
        "1pl": {
          "fidel": "አለምን",
          "translit": "አቀድን",
          "en": ""
        },
        "2pl": {
          "fidel": "አለማችሁ",
          "translit": "አቀዳችሁ",
          "en": ""
        },
        "3pl": {
          "fidel": "አለሙ",
          "translit": "አቀዱ",
          "en": ""
        }
      },
      "imperfective_compound": {
        "1sg": {
          "fidel": "አልማለሁ",
          "translit": "አቅዳለሁ",
          "en": ""
        },
        "2sgm": {
          "fidel": "ታልማለህ",
          "translit": "ታቅዳለህ",
          "en": ""
        },
        "2sgf": {
          "fidel": "ታልሚያለሽ",
          "translit": "ታቅጂያለሽ",
          "en": ""
        },
        "3sgm": {
          "fidel": "ያልማል",
          "translit": "ያቅዳል",
          "en": ""
        },
        "3sgf": {
          "fidel": "ታልማለች",
          "translit": "ታቅዳለች",
          "en": ""
        },
        "1pl": {
          "fidel": "እናልማለን",
          "translit": "እናቅዳለን",
          "en": ""
        },
        "2pl": {
          "fidel": "ታልማላችሁ",
          "translit": "ታቅዳላችሁ",
          "en": ""
        },
        "3pl": {
          "fidel": "ያልማሉ",
          "translit": "ያቅዳሉ",
          "en": ""
        }
      },
      "gerund": {
        "1sg": {
          "fidel": "አልሜ",
          "translit": "አቅጄ",
          "en": ""
        },
        "2sgm": {
          "fidel": "አልመህ",
          "translit": "አቅደህ",
          "en": ""
        },
        "2sgf": {
          "fidel": "አልመሽ",
          "translit": "አቅደሽ",
          "en": ""
        },
        "3sgm": {
          "fidel": "አልሞ",
          "translit": "አቅዶ",
          "en": ""
        },
        "3sgf": {
          "fidel": "አልማ",
          "translit": "አቅዳ",
          "en": ""
        },
        "1pl": {
          "fidel": "አልመን",
          "translit": "አቅደን",
          "en": ""
        },
        "2pl": {
          "fidel": "አልማችሁ",
          "translit": "አቅዳችሁ",
          "en": ""
        },
        "3pl": {
          "fidel": "አልመው",
          "translit": "አቅደው",
          "en": ""
        }
      },
      "compound_gerund": {
        "1sg": {
          "fidel": "አልሜያለሁ",
          "translit": "አቅጄያለሁ",
          "en": ""
        },
        "2sgm": {
          "fidel": "አልመሃል",
          "translit": "አቅደሃል",
          "en": ""
        },
        "2sgf": {
          "fidel": "አልመሻል",
          "translit": "አቅደሻል",
          "en": ""
        },
        "3sgm": {
          "fidel": "አልሟል",
          "translit": "አቅዷል",
          "en": ""
        },
        "3sgf": {
          "fidel": "አልማለች",
          "translit": "አቅዳለች",
          "en": ""
        },
        "1pl": {
          "fidel": "አልመናል",
          "translit": "አቅደናል",
          "en": ""
        },
        "2pl": {
          "fidel": "አልማችኋል",
          "translit": "አቅዳችኋል",
          "en": ""
        },
        "3pl": {
          "fidel": "አልመዋል",
          "translit": "አቅደዋል",
          "en": ""
        }
      },
      "jussive_imperative": {
        "1sg": {
          "fidel": "ላለም",
          "translit": "ላቀድ",
          "en": ""
        },
        "2sgm": {
          "fidel": "አለም",
          "translit": "አቀድ",
          "en": ""
        },
        "2sgf": {
          "fidel": "አለሚ",
          "translit": "አቀጅ",
          "en": ""
        },
        "3sgm": {
          "fidel": "ያለም",
          "translit": "ያቀድ",
          "en": ""
        },
        "3sgf": {
          "fidel": "ታለም",
          "translit": "ታቀድ",
          "en": ""
        },
        "1pl": {
          "fidel": "እናለም",
          "translit": "እናቀድ",
          "en": ""
        },
        "2pl": {
          "fidel": "አለሙ",
          "translit": "አቀዱ",
          "en": ""
        },
        "3pl": {
          "fidel": "ያለሙ",
          "translit": "ያቀዱ",
          "en": ""
        }
      },
      "negative_perfect": {
        "1sg": {
          "fidel": "አላለምኩም",
          "translit": "አላቀድኩም",
          "en": ""
        },
        "2sgm": {
          "fidel": "አላለምክም",
          "translit": "አላቀድክም",
          "en": ""
        },
        "2sgf": {
          "fidel": "አላለምሽም",
          "translit": "አላቀድሽም",
          "en": ""
        },
        "3sgm": {
          "fidel": "አላለመም",
          "translit": "አላቀደም",
          "en": ""
        },
        "3sgf": {
          "fidel": "አላለመችም",
          "translit": "አላቀደችም",
          "en": ""
        },
        "1pl": {
          "fidel": "አላለምንም",
          "translit": "አላቀድንም",
          "en": ""
        },
        "2pl": {
          "fidel": "አላለማችሁም",
          "translit": "አላቀዳችሁም",
          "en": ""
        },
        "3pl": {
          "fidel": "አላለሙም",
          "translit": "አላቀዱም",
          "en": ""
        }
      },
      "negative_imperfective": {
        "1sg": {
          "fidel": "አላልምም",
          "translit": "አላቅድም",
          "en": ""
        },
        "2sgm": {
          "fidel": "አታልምም",
          "translit": "አታቅድም",
          "en": ""
        },
        "2sgf": {
          "fidel": "አታልሚም",
          "translit": "አታቅጂም",
          "en": ""
        },
        "3sgm": {
          "fidel": "አያልምም",
          "translit": "አያቅድም",
          "en": ""
        },
        "3sgf": {
          "fidel": "አታልምም",
          "translit": "አታቅድም",
          "en": ""
        },
        "1pl": {
          "fidel": "አናልምም",
          "translit": "አናቅድም",
          "en": ""
        },
        "2pl": {
          "fidel": "አታልሙም",
          "translit": "አታቅዱም",
          "en": ""
        },
        "3pl": {
          "fidel": "አያልሙም",
          "translit": "አያቅዱም",
          "en": ""
        }
      },
      "negative_jussive_imperative": {
        "1sg": {
          "fidel": "አላለም",
          "translit": "አላቀድ",
          "en": ""
        },
        "2sgm": {
          "fidel": "አታለም",
          "translit": "አታቀድ",
          "en": ""
        },
        "2sgf": {
          "fidel": "አታለሚ",
          "translit": "አታቀጅ",
          "en": ""
        },
        "3sgm": {
          "fidel": "አያለም",
          "translit": "አያቀድ",
          "en": ""
        },
        "3sgf": {
          "fidel": "አታለም",
          "translit": "አታቀድ",
          "en": ""
        },
        "1pl": {
          "fidel": "አናለም",
          "translit": "አናቀድ",
          "en": ""
        },
        "2pl": {
          "fidel": "አታለሙ",
          "translit": "አታቀዱ",
          "en": ""
        },
        "3pl": {
          "fidel": "አያለሙ",
          "translit": "አያቀዱ",
          "en": ""
        }
      },
      "infinitive": {
        "fidel": "ማለም",
        "translit": ""
      }
    }
  }
}